# Diŧionario de lengua vèneta
#
# Venetan hunspell affix file
# Copyright (C) 2016–2020 Mauro Trevisan
#
# This file is distributed under GPL license.
#
# This file is part of the "diŧionario de lengua vèneta".
#
# The "diŧionario de lengua vèneta" is free software; you can redistribute
# it and/or modify it under the terms of the GNU General Public License as
# published by the Free Software Foundation; either version 3 of the
# License, or (at your option) any later version.
#
# The "diŧionario de lengua vèneta" is distributed in the hope that it
# will be useful, but WITHOUT ANY WARRANTY; without even the implied
# warranty of MERCHANTABILITY or FITNESS FOR A PARTICULAR PURPOSE. See the
# GNU General Public License for more details.
#
# You should have received a copy of the GNU General Public
# License along with the "diŧionario de lengua vèneta", if not,
# see <http://www.gnu.org/licenses/>.

SET UTF-8

NAME Diŧionario de lengua vèneta
VERSION 3.0.0 (2020/05/27)
HOME http://parnodexmentegar.orgfree.com/
LANG vec-IT


TRY eaoinrtlƚsdkpvmuèxgfàòbíhéŧójɉñcúSđLȽIPETKVAMDNFBRJGCOUĐXÀÈŦHɈÒÑÍÉÓÚʼïÏüÜ-‒–

KEY esdr|redft|trfg|uhji|iujko|oiklp|polòè|èpòà|as|saedx|dserfcx|fdrtgvc|gfthbv|hgujnb|jhuikmn|kjiolm|lkopò|òlpèà-|àòèù-|ùà|xsdc|cxdfv|vcfgb|bvghn|nbhjm|mnjk|ìèòà

WORDCHARS -–ʼ

# figure and en dashes
BREAK 2
BREAK ‒
BREAK --

# affix rules can strip full words, not only one less characters
FULLSTRIP

# suggest the right forms for words which incorrectly choose the wrong letter from a related set more than once in a word
MAP 28
MAP aà
MAP eè
MAP eé
MAP èé
MAP ií
MAP iï
MAP ïí
MAP íï
MAP oò
MAP oó
MAP òó
MAP uú
MAP uü
MAP üú
MAP úü
MAP AÀ
MAP EÈ
MAP EÉ
MAP ÈÉ
MAP IÍ
MAP IÏ
MAP ÏÍ
MAP OÒ
MAP OÓ
MAP ÒÓ
MAP UÚ
MAP UÜ
MAP ÜÚ

# replace input characters
ICONV 19
ICONV dh đ
ICONV Dh Đ
ICONV DH Đ
ICONV fh f
ICONV Fh F
ICONV FH F
ICONV jh ɉ
ICONV Jh Ɉ
ICONV JH Ɉ
ICONV lh ƚ
ICONV Lh Ƚ
ICONV LH Ƚ
ICONV nh ñ
ICONV Nh Ñ
ICONV NH Ñ
ICONV th ŧ
ICONV Th Ŧ
ICONV TH Ŧ
ICONV ' ʼ

# frequently switched character groups
REP 128
REP a à
REP e è
REP e é
REP i í
REP ì í
REP o ò
REP o ó
REP u ú
REP ù ú
REP d đ
REP s x
REP x s
REP ʼ ʼ_
REP - ‒
REP - –
REP – ‒
REP – -
REP ‒ -
REP ‒ –
REP mb nb
REP mp np
REP sb xb
REP xc sc
REP sd xd
REP sđ xđ
REP xf sf
REP sg xg
REP sj xj
REP sɉ xɉ
REP xk sk
REP sl xl
REP sm xm
REP sn xn
REP sñ xñ
REP xp sp
REP sr xr
REP ss xs
REP xt st
REP xŧ sŧ
REP sv xv
REP sx xx
REP antel anté_ʼl
REP an_tel anté_ʼl
REP an_te anté
REP an_té anté
REP intel inté_ʼl
REP in_tel inté_ʼl
REP in_te inté
REP in_té inté
REP ^di de
REP ^ri re
REP iko$ ego
REP iki$ egi
REP ika$ ega
REP ike$ ege
REP itor$ idor
REP ator$ ador
REP etor$ edor
REP ae aƚe
REP àe àƚe
REP ee eƚe
REP èe èƚe
REP ée éƚe
REP ie iƚe
REP íe íƚe
REP oe oƚe
REP òe òƚe
REP óe óƚe
REP ue uƚe
REP úe úƚe
REP aè aƚè
REP eè eƚè
REP iè iƚè
REP oè oƚè
REP uè uƚè
REP aé aƚé
REP eé eƚé
REP ié iƚé
REP oé oƚé
REP ué uƚé
REP ai aƚi
REP ài àƚi
REP ei eƚi
REP èi èƚi
REP éi éƚi
REP ii iƚi
REP íi íƚi
REP oi oƚi
REP òi òƚi
REP ói óƚi
REP ui uƚi
REP úi úƚi
REP aí aƚí
REP eí eƚí
REP ií iƚí
REP oí oƚí
REP uí uƚí
REP ^ea ƚa
REP ^ee ƚe
REP ^ji ƚi
REP ^eo ƚo
REP ^iu ƚu
REP ^ju ƚu
REP aeo aƚo
REP àeo àƚo
REP ueo uƚo
REP úeo úƚo
REP oeo oƚo
REP òeo òƚo
REP óeo óƚo
REP ueo uƚo
REP úeo úƚo
REP aeò aƚò
REP oeò oƚò
REP ueò uƚò
REP aeó aƚó
REP oeó oƚó
REP ueó uƚó
REP aeu aƚu
REP àeu àƚu
REP oeu oƚu
REP òeu òƚu
REP óeu óƚu
REP ueu uƚu
REP úeu úƚu
REP aeú aƚú
REP oeú oƚú
REP ueú uƚú


FLAG long


# avoid wrong spelling of letterwords (km, GHz, DVD, ...)
KEEPCASE Z0

NEEDAFFIX N0


# ---

#															-àr		-ér		'-er			-ír			-ír/is
# T1														kantà		valé		kréde			dormí			fení
# T2	=	T1: aŧento PVT > VT						kantà		valé		kredé			dormí			fení
# T3	=	T1: aŧento VT > (A)PVT | í > <ís>i	kànta		vàle		kréde			dòrmi			fenísi
# T4	=	T1: senŧa aŧento							kanta		vale		krede			dormi			feni
# T5	=	T2: à > é/è | (é > í) | (í > é)		kanté/è	valé/(í)	kredé/(í)	dormí/(é)	fení/(é)
# T6	=	T2: é > ú									kantà		valú		kredú			dormí			fení
# T7	=	T2: í > é									kantà		valé		kredé			dormé			fené
# T8	=	T3: VT > Ø									kànt		vàl		kréd			dòrm			fenís
# T9	=	T3: e > i									kànta		vàli		krédi			dòrmi			fenísi
# T10	=	T3: i > e									kànta		vàle		kréde			dòrme			feníse
# T11	=	T4: VT > Ø									kant		val		kred			dorm			fen
# T12	=	T8: senŧa aŧento							kant		val		kred			dorm			fenis

#							1a												2a														3a
#							sing.			pl.							sing.						pl.
# IND. PREX.*			T8 + [oe]	T5 + mo						T8 + i					T5							T10
#											T12 + ón													T12 + [èé]				(ant. T8 + e)
#											T12 + én
# DHONTAT. PREX.		T8 + [ae]	T5 + mo						T8 + i					T5							T8 + [ea]
#											T12 + (i)ón(e)											T12 + é([dg]e)
#											T12 + én(e)
# IND. INPARF.*		T2 + v[aeo]	T2 + vimo					T2 + vi					T2 + vi					T2 + va
#											T11 + (iv)(i)ón(se)									T11 + (iv)ié
#											T11 + (iv)[éí]n(s[ei])
# DHONTAT. INPARF.	T2 + se		T2 + simo					T2 + si					T2 + si					T2 + se
#											T11 + (is)(i)ón(e/se)								T11 + (is)ié([dg]e)
#											T11 + (is)én(e/s[ei])
# IND. FUT.*			T4 + r[òàè]	T4 + r[éí]mo				T4 + r[àé]				T4 + r[èéí]				T4 + rà
#											T4 + rón
#											T4 + rén
# KOND. PREX.			T4 + rí[ae]*T4 + résimo					T4 + ría*				T4 + rési				T4 + rí[ae]
#							T4 + rée		T4 + r(is)(i)ón(se)		T4 + rée					T4 + r(is)ié			T4 + rée
#											T4 + r(is)én(s[ei])
#							(ant. T4 + rà(v)e*)
# KOM. PREX.			--				--								T9							T5							--
#																										T12 + [èé]
# INF. SÉNPLISE	T1 + r(e)
# PART. ATIVO		T7 + nte
# PART. PASIVO		T6 + d[oiae], T6 + ([oiae])
#						T2 + st[oiae]
#						T7 + st[oiae]
# XER. SÉNPLISE	T2 + n[dt]o
#						T7 + n[dt]o
#
# mòdi ko 'l asterisko i vòl dir ke i gà anka la deklinaŧion interogativa
# metaplaxmo 1a > 2a:	par tuti i mòdi e i tenpi fora ke inté ʼl infenío, partiŧipio pasivo in -d-, e xerundio
# metaplaxmo 3a > 2a:	partiŧipio pasivo e xerundio
# '-er- > '-ar-: ge pòl èser un xbasamento de `e` nò tònega in `a` vanti `r`
#
# -àr:	kantar/t0l070n0t1P0PlP7Q0QlQ7, (kanto/t8n8tAlA7AJ1, kàntomi/t8n8tAlA7AI1 | exàmino/T8N8tBlB7BJ1I1)
# -ér:	valer/t0l070n0t1p4l474P0PlP7Q0QlQ7, (valo/t8n8tElE7EJ1, vàlomi/t8n8tElE7EI1 | reflèto/T8N8tClC7CJ1I1)
# '-er:	kréder/t1p1l171n1P0PlP7R0RlR7, (kredo/t8n8tElE7EJ1, krédomi/t8n8tElE7EI1 | gòdo/T8N8tClC7CJ1I1), krederò/t0n0l070p4l474J1I1
# -ír:	dormir/t0l070n0t1P0PlP7Q0QlQ7, (dòrmo/t8n8tElE7EJ1, dòrmomi/t8n8tElE7EI1 | (dòrmo|feniso)/n0T8N8tClC7CJ1I1)


# baxe:
# tèma 2 (from T1: aŧento PVT > VT)
# tèma 4 (from T1: senŧa aŧento)
# tèma 5 (from T1: aŧento PVT > VT, then T2: à > é | (é > í) | (í > é))
# tèma 6 (from T1: aŧento PVT > VT, then T2: é > ú)
# tèma 7 (from T1: aŧento PVT > VT, then T2: í > é)
# -àr, -ér, -ír, -ír/is: skomenŧiando da 'l infenío
# '-er: skomenŧiando da 'l indikativo futuro de prima parsona singolar
SFX t0 Y 246
SFX t0 r va/J1 [aei]r	ds:indicative+imperfect is:first+singular	# T2 + (v)a
SFX t0 ar àvami/I1 ar	ds:indicative+imperfect is:first+singular ds:interrogative	# T2 + (v)a
SFX t0 er évami/I1 er	ds:indicative+imperfect is:first+singular ds:interrogative	# T2 + (v)a
SFX t0 ir ívami/I1 ir	ds:indicative+imperfect is:first+singular ds:interrogative	# T2 + (v)a
SFX t0 ar àa/J1I1 ar	ds:indicative+imperfect is:first+singular	# T2 + (v)a
SFX t0 er éa/J1I1 er	ds:indicative+imperfect is:first+singular	# T2 + (v)a
SFX t0 ir ía/J1I1 ir	ds:indicative+imperfect is:first+singular	# T2 + (v)a
SFX t0 rò va/J1 erò	ds:indicative+imperfect is:first+singular	# T2 + (v)a
SFX t0 erò évami/I1 erò	ds:indicative+imperfect is:first+singular ds:interrogative	# T2 + (v)a
SFX t0 erò éa/J1I1 erò	ds:indicative+imperfect is:first+singular	# T2 + (v)a
SFX t0 r vo/J1 [aei]r	ds:indicative+imperfect is:first+singular	# T2 + (v)o
SFX t0 ar àvomi/I1 ar	ds:indicative+imperfect is:first+singular ds:interrogative	# T2 + (v)o
SFX t0 er évomi/I1 er	ds:indicative+imperfect is:first+singular ds:interrogative	# T2 + (v)o
SFX t0 ir ívomi/I1 ir	ds:indicative+imperfect is:first+singular ds:interrogative	# T2 + (v)o
SFX t0 ar ào/J1I1 ar	ds:indicative+imperfect is:first+singular	# T2 + (v)o
SFX t0 er éo/J1I1 er	ds:indicative+imperfect is:first+singular	# T2 + (v)o
SFX t0 ir ío/J1I1 ir	ds:indicative+imperfect is:first+singular	# T2 + (v)o
SFX t0 rò vo/J1 erò	ds:indicative+imperfect is:first+singular	# T2 + (v)o
SFX t0 erò évomi/I1 erò	ds:indicative+imperfect is:first+singular ds:interrogative	# T2 + (v)o
SFX t0 erò éo/J1I1 erò	ds:indicative+imperfect is:first+singular	# T2 + (v)o
SFX t0 ar àvimo/J2I2 ar	ds:indicative+imperfect is:first+plural	# T2 + (v)imo
SFX t0 ar àimo/J2I2 ar	ds:indicative+imperfect is:first+plural	# T2 + (v)imo
SFX t0 er évimo/J2I2 er	ds:indicative+imperfect is:first+plural	# T2 + (v)imo
SFX t0 er éimo/J2I2 er	ds:indicative+imperfect is:first+plural	# T2 + (v)imo
SFX t0 erò évimo/J2I2 erò	ds:indicative+imperfect is:first+plural	# T2 + (v)imo
SFX t0 erò éimo/J2I2 erò	ds:indicative+imperfect is:first+plural	# T2 + (v)imo
SFX t0 ir ívimo/J2I2 ir	ds:indicative+imperfect is:first+plural	# T2 + (v)imo
SFX t0 ir íimo/J2I2 ir	ds:indicative+imperfect is:first+plural	# T2 + (v)imo
SFX t0 ar évimo/J2I2 ar	ds:indicative+imperfect is:first+plural	# T2 + (v)imo, T2 = T1: aŧento PVT > VT | à > é
SFX t0 ar éimo/J2I2 ar	ds:indicative+imperfect is:first+plural	# T2 + (v)imo, T2 = T1: aŧento PVT > VT | à > é
SFX t0 r vi/J3 [aei]r	ds:indicative+imperfect is:second+singular	# T2 + (v)i
SFX t0 ar àvitu/I3 ar	ds:indicative+imperfect is:second+singular ds:interrogative	# T2 + (v)i
SFX t0 er évitu/I3 er	ds:indicative+imperfect is:second+singular ds:interrogative	# T2 + (v)i
SFX t0 ir ívitu/I3 ir	ds:indicative+imperfect is:second+singular ds:interrogative	# T2 + (v)i
SFX t0 ar ài/J3I3 ar	ds:indicative+imperfect is:second+singular	# T2 + (v)i
SFX t0 er éi/J3I3 er	ds:indicative+imperfect is:second+singular	# T2 + (v)i
SFX t0 ir íi/J3I3 ir	ds:indicative+imperfect is:second+singular	# T2 + (v)i
SFX t0 rò vi/J3 erò	ds:indicative+imperfect is:second+singular	# T2 + (v)i
SFX t0 erò évitu/I3 erò	ds:indicative+imperfect is:second+singular ds:interrogative	# T2 + (v)i
SFX t0 erò éi/J3I3 erò	ds:indicative+imperfect is:second+singular	# T2 + (v)i
SFX t0 r vi/J4 [aei]r	ds:indicative+imperfect is:second+plural	# T2 + (v)i
SFX t0 ar àvïu/I4 ar	ds:indicative+imperfect is:second+plural ds:interrogative	# T2 + (v)i
SFX t0 er évïu/I4 er	ds:indicative+imperfect is:second+plural ds:interrogative	# T2 + (v)i
SFX t0 ir ívïu/I4 ir	ds:indicative+imperfect is:second+plural ds:interrogative	# T2 + (v)i
SFX t0 ar ài/J4I4 ar	ds:indicative+imperfect is:second+plural	# T2 + (v)i
SFX t0 er éi/J4I4 er	ds:indicative+imperfect is:second+plural	# T2 + (v)i
SFX t0 ir íi/J4I4 ir	ds:indicative+imperfect is:second+plural	# T2 + (v)i
SFX t0 rò vi/J4 erò	ds:indicative+imperfect is:second+plural	# T2 + (v)i
SFX t0 erò évïu/I4 erò	ds:indicative+imperfect is:second+plural ds:interrogative	# T2 + (v)i
SFX t0 erò éi/J4I4 erò	ds:indicative+imperfect is:second+plural	# T2 + (v)i
SFX t0 r va [aei]r	ds:indicative+imperfect is:third	# T2 + (v)a
SFX t0 ar àa ar	ds:indicative+imperfect is:third	# T2 + (v)a
SFX t0 er éa er	ds:indicative+imperfect is:third	# T2 + (v)a
SFX t0 ir ía ir	ds:indicative+imperfect is:third	# T2 + (v)a
SFX t0 rò va erò	ds:indicative+imperfect is:third	# T2 + (v)a
SFX t0 erò éa erò	ds:indicative+imperfect is:third	# T2 + (v)a
SFX t0 r se [aei]r	ds:subjunctive+imperfect is:first+singular	# T2 + se
SFX t0 rò se erò	ds:subjunctive+imperfect is:first+singular	# T2 + se
SFX t0 ar àsimo ar	ds:subjunctive+imperfect is:first+plural	# T2 + simo
SFX t0 er ésimo er	ds:subjunctive+imperfect is:first+plural	# T2 + simo
SFX t0 erò ésimo erò	ds:subjunctive+imperfect is:first+plural	# T2 + simo
SFX t0 ir ísimo ir	ds:subjunctive+imperfect is:first+plural	# T2 + simo
SFX t0 r si [aei]r	ds:subjunctive+imperfect is:second+singular	# T2 + si
SFX t0 rò si erò	ds:subjunctive+imperfect is:second+singular	# T2 + si
SFX t0 r si [aei]r	ds:subjunctive+imperfect is:second+plural	# T2 + si
SFX t0 rò si erò	ds:subjunctive+imperfect is:second+plural	# T2 + si
SFX t0 r se [aei]r	ds:subjunctive+imperfect is:third	# T2 + se
SFX t0 rò se erò	ds:subjunctive+imperfect is:third	# T2 + se
SFX t0 r sto/A1 [aei]r	ds:participle+passive+weak is:singular+masculine	# T2 + st[oiae]
SFX t0 rò sto/A1 erò	ds:participle+passive+weak is:singular+masculine	# T2 + st[oiae]
SFX t0 r ndo/P0 [aei]r	ds:gerund+simple	# T2 + ndo = T7 + ndo
SFX t0 ar àndoge/Q0 ar	ds:gerund+simple ds:pronomenal+genitive+locative	# T2 + ndo = T7 + ndo
SFX t0 er éndoge/Q0 er	ds:gerund+simple ds:pronomenal+genitive+locative	# T2 + ndo = T7 + ndo
SFX t0 ir índoge/Q0 ir	ds:gerund+simple ds:pronomenal+genitive+locative	# T2 + ndo = T7 + ndo
SFX t0 rò ndo/P0 erò	ds:gerund+simple	# T2 + ndo
SFX t0 erò éndoge/Q0 erò	ds:gerund+simple ds:pronomenal+genitive+locative	# T2 + ndo
SFX t0 r nto/P0 [aei]r	ds:gerund+simple	# T2 + nto = T7 + nto
SFX t0 ar àntoge/Q0 ar	ds:gerund+simple ds:pronomenal+genitive+locative	# T2 + nto = T7 + nto
SFX t0 er éntoge/Q0 er	ds:gerund+simple ds:pronomenal+genitive+locative	# T2 + nto = T7 + nto
SFX t0 er èntoge/Q0 er	ds:gerund+simple ds:pronomenal+genitive+locative	# T2 + nto
SFX t0 ir íntoge/Q0 ir	ds:gerund+simple ds:pronomenal+genitive+locative	# T2 + nto = T7 + nto
SFX t0 rò nto/P0 erò	ds:gerund+simple	# T2 + nto
SFX t0 erò éntoge/Q0 erò	ds:gerund+simple ds:pronomenal+genitive+locative	# T2 + nto
SFX t0 erò ènto/P0 erò	ds:gerund+simple	# T2 + nto
SFX t0 erò èntoge/Q0 erò	ds:gerund+simple ds:pronomenal+genitive+locative	# T2 + nto
SFX t0 0 ò/J1I1 [aei]r	ds:indicative+future is:first+singular	# T4 + rò
SFX t0 0 à/J1I1 [aei]r	ds:indicative+future is:first+singular	# T4 + rà
SFX t0 ò à/J1I1 erò	ds:indicative+future is:first+singular	# T4 + rà
SFX t0 0 emo/J2 [aei]r	ds:indicative+future is:first+plural	# T4 + r[éí]mo
SFX t0 0 émoi/I2 [aei]r	ds:indicative+future is:first+plural ds:interrogative	# T4 + r[éí]mo
SFX t0 ò emo/J2 erò	ds:indicative+future is:first+plural	# T4 + r[éí]mo
SFX t0 ò émoi/I2 erò	ds:indicative+future is:first+plural ds:interrogative	# T4 + r[éí]mo
SFX t0 0 imo/J2 [aei]r	ds:indicative+future is:first+plural	# T4 + r[éí]mo
SFX t0 0 ímoi/I2 [aei]r	ds:indicative+future is:first+plural ds:interrogative	# T4 + r[éí]mo
SFX t0 ò imo/J2 erò	ds:indicative+future is:first+plural	# T4 + r[éí]mo
SFX t0 ò ímoi/I2 erò	ds:indicative+future is:first+plural ds:interrogative	# T4 + r[éí]mo
SFX t0 ar eremo/J2 ar	ds:indicative+future is:first+plural	# T4 + r[éí]mo, T4 = T1: senŧa aŧento | à > é
SFX t0 ar erémoi/I2 ar	ds:indicative+future is:first+plural ds:interrogative	# T4 + r[éí]mo, T4 = T1: senŧa aŧento | à > é
SFX t0 ar erimo/J2 ar	ds:indicative+future is:first+plural	# T4 + r[éí]mo, T4 = T1: senŧa aŧento | à > é
SFX t0 ar erímoi/I2 ar	ds:indicative+future is:first+plural ds:interrogative	# T4 + r[éí]mo, T4 = T1: senŧa aŧento | à > é
SFX t0 0 à/J3I3 [aei]r	ds:indicative+future is:second+singular	# T4 + rà
SFX t0 ò à/J3I3 erò	ds:indicative+future is:second+singular	# T4 + rà
SFX t0 0 é/J3 [aei]r	ds:indicative+future is:second+singular	# T4 + ré
SFX t0 0 etu/I3 [aei]r	ds:indicative+future is:second+singular ds:interrogative	# T4 + ré
SFX t0 ò é/J3 erò	ds:indicative+future is:second+singular	# T4 + ré
SFX t0 ò etu/I3 erò	ds:indicative+future is:second+singular ds:interrogative	# T4 + ré
SFX t0 0 è/J4I4 [aei]r	ds:indicative+future is:second+plural	# T4 + rè
SFX t0 0 é/J4I4 [aei]r	ds:indicative+future is:second+plural	# T4 + ré
SFX t0 ò è/J4I4 erò	ds:indicative+future is:second+plural	# T4 + rè
SFX t0 ò é/J4I4 erò	ds:indicative+future is:second+plural	# T4 + ré
SFX t0 0 í/J4I4 [aei]r	ds:indicative+future is:second+plural	# T4 + rí
SFX t0 ò í/J4I4 erò	ds:indicative+future is:second+plural	# T4 + rí
SFX t0 0 à [aei]r	ds:indicative+future is:third	# T4 + rà
SFX t0 ò à erò	ds:indicative+future is:third	# T4 + rà
SFX t0 0 ía [aei]r	ds:conditional+present is:first+singular	# T4 + ría
SFX t0 ir aría ir	ds:conditional+present is:first+singular	# T4 + ría, vithentin
SFX t0 ò ía erò	ds:conditional+present is:first+singular	# T4 + ría
SFX t0 0 ésimo [aei]r	ds:conditional+present is:first+plural	# T4 + résimo
SFX t0 ir arísimo ir	ds:conditional+present is:first+plural	# T4 + résimo, vithentin
SFX t0 ò ésimo erò	ds:conditional+present is:first+plural	# T4 + résimo
SFX t0 0 ía [aei]r	ds:conditional+present is:second+singular	# T4 + ría
SFX t0 ir aría ir	ds:conditional+present is:second+singular	# T4 + ría, vithentin
SFX t0 ò ía erò	ds:conditional+present is:second+singular	# T4 + ría
SFX t0 0 esi [aei]r	ds:conditional+present is:second+plural	# T4 + rési
SFX t0 ir arisi ir	ds:conditional+present is:second+plural	# T4 + rési, vithentin
SFX t0 ò esi erò	ds:conditional+present is:second+plural	# T4 + rési
SFX t0 0 esi/J3 [aei]r	ds:conditional+present is:second+singular	# T4 + rési
SFX t0 0 ésitu/I3 [aei]r	ds:conditional+present is:second+singular ds:interrogative	# T4 + rési
SFX t0 ir arisi/J3 ir	ds:conditional+present is:second+singular	# T4 + rési, vithentin
SFX t0 ir arísitu/I3 ir	ds:conditional+present is:second+singular ds:interrogative	# T4 + rési, vithentin
SFX t0 0 ía [aei]r	ds:conditional+present is:third	# T4 + ría
SFX t0 ir aría ir	ds:conditional+present is:third	# T4 + ría, vithentin
SFX t0 ò ía erò	ds:conditional+present is:third	# T4 + ría
SFX t0 0 ave/J1J6 [aei]r	ds:conditional+present is:first+singular	# T4 + rà(v)e
SFX t0 0 àvemi/I1I6 [aei]r	ds:conditional+present is:first+singular ds:interrogative	# T4 + rà(v)e
SFX t0 ò ave/J1 erò	ds:conditional+present is:first+singular	# T4 + rà(v)e
SFX t0 ò àvemi/I1 erò	ds:conditional+present is:first+singular ds:interrogative	# T4 + rà(v)e
SFX t0 0 ave/J2 [aei]r	ds:conditional+present is:first+plural	# T4 + rà(v)e
SFX t0 0 àvei/I2 [aei]r	ds:conditional+present is:first+plural ds:interrogative	# T4 + rà(v)e
SFX t0 ò ave/J2 erò	ds:conditional+present is:first+plural	# T4 + rà(v)e
SFX t0 ò àvei/I2 erò	ds:conditional+present is:first+plural ds:interrogative	# T4 + rà(v)e
SFX t0 0 ave/J3 [aei]r	ds:conditional+present is:second+singular	# T4 + rà(v)e
SFX t0 0 àvetu/I3 [aei]r	ds:conditional+present is:second+singular ds:interrogative	# T4 + rà(v)e
SFX t0 ò ave/J3 erò	ds:conditional+present is:second+singular	# T4 + rà(v)e
SFX t0 ò àvetu/I3 erò	ds:conditional+present is:second+singular ds:interrogative	# T4 + rà(v)e
SFX t0 0 ave/J4 [aei]r	ds:conditional+present is:second+plural	# T4 + rà(v)e
SFX t0 0 àveu/I4 [aei]r	ds:conditional+present is:second+plural ds:interrogative	# T4 + rà(v)e
SFX t0 ò ave/J4 erò	ds:conditional+present is:second+plural	# T4 + rà(v)e
SFX t0 ò àveu/I4 erò	ds:conditional+present is:second+plural ds:interrogative	# T4 + rà(v)e
SFX t0 0 ave [aei]r	ds:conditional+present is:third	# T4 + rà(v)e
SFX t0 ò ave erò	ds:conditional+present is:third	# T4 + rà(v)e
SFX t0 0 àe/J1I1 [aei]r	ds:conditional+present is:first+singular	# T4 + rà(v)e
SFX t0 ò àe/J1I1 erò	ds:conditional+present is:first+singular	# T4 + rà(v)e
SFX t0 0 àe/J2I2 [aei]r	ds:conditional+present is:first+plural	# T4 + rà(v)e
SFX t0 ò àe/J2I2 erò	ds:conditional+present is:first+plural	# T4 + rà(v)e
SFX t0 0 àe/J3I3 [aei]r	ds:conditional+present is:second+singular	# T4 + rà(v)e
SFX t0 ò àe/J3I3 erò	ds:conditional+present is:second+singular	# T4 + rà(v)e
SFX t0 0 àe/J4I4 [aei]r	ds:conditional+present is:second+plural	# T4 + rà(v)e
SFX t0 ò àe/J4I4 erò	ds:conditional+present is:second+plural	# T4 + rà(v)e
SFX t0 0 àe [aei]r	ds:conditional+present is:third	# T4 + rà(v)e
SFX t0 ò àe erò	ds:conditional+present is:third	# T4 + rà(v)e
SFX t0 ar emo/J2 ar	ds:indicative+present is:first+plural	# T5 + mo
SFX t0 ar émoi/I2 ar	ds:indicative+present is:first+plural ds:interrogative	# T5 + mo
SFX t0 r mo/J2 er	ds:indicative+present is:first+plural	# T5 + mo
SFX t0 er émoi/I2 er	ds:indicative+present is:first+plural ds:interrogative	# T5 + mo
SFX t0 rò mo/J2 erò	ds:indicative+present is:first+plural	# T5 + mo
SFX t0 erò émoi/I2 erò	ds:indicative+present is:first+plural ds:interrogative	# T5 + mo
SFX t0 er imo/J2 er	ds:indicative+present is:first+plural	# T5 + mo
SFX t0 er ímoi/I2 er	ds:indicative+present is:first+plural ds:interrogative	# T5 + mo
SFX t0 erò imo/J2 erò	ds:indicative+present is:first+plural	# T5 + mo
SFX t0 erò ímoi/I2 erò	ds:indicative+present is:first+plural ds:interrogative	# T5 + mo
SFX t0 ir emo/J2 ir	ds:indicative+present is:first+plural	# T5 + mo
SFX t0 ir émoi/I2 ir	ds:indicative+present is:first+plural ds:interrogative	# T5 + mo
SFX t0 r mo/J2 ir	ds:indicative+present is:first+plural	# T5 + mo
SFX t0 ir ímoi/I2 ir	ds:indicative+present is:first+plural ds:interrogative	# T5 + mo
SFX t0 ar è/J4I4 ar	ds:indicative+present is:second+plural	# T5
SFX t0 ar é/J4I4 ar	ds:indicative+present is:second+plural	# T5
SFX t0 er è/J4I4 er	ds:indicative+present is:second+plural	# T5
SFX t0 er é/J4I4 er	ds:indicative+present is:second+plural	# T5
SFX t0 erò è/J4I4 erò	ds:indicative+present is:second+plural	# T5
SFX t0 erò é/J4I4 erò	ds:indicative+present is:second+plural	# T5
SFX t0 er í/J4I4 er	ds:indicative+present is:second+plural	# T5
SFX t0 erò í/J4I4 erò	ds:indicative+present is:second+plural	# T5
SFX t0 ir í/J4I4 ir	ds:indicative+present is:second+plural	# T5
SFX t0 ir è/J4I4 ir	ds:indicative+present is:second+plural	# T5
SFX t0 ir é/J4I4 ir	ds:indicative+present is:second+plural	# T5
SFX t0 ar emo ar	ds:subjunctive+present is:first+plural	# T5 + mo
SFX t0 r mo er	ds:subjunctive+present is:first+plural	# T5 + mo
SFX t0 er imo er	ds:subjunctive+present is:first+plural	# T5 + mo
SFX t0 rò mo erò	ds:subjunctive+present is:first+plural	# T5 + mo
SFX t0 erò imo erò	ds:subjunctive+present is:first+plural	# T5 + mo
SFX t0 ir emo ir	ds:subjunctive+present is:first+plural	# T5 + mo
SFX t0 r mo ir	ds:subjunctive+present is:first+plural	# T5 + mo
SFX t0 ar è ar	ds:subjunctive+present is:second+plural	# T5
SFX t0 ar é ar	ds:subjunctive+present is:second+plural	# T5
SFX t0 er è er	ds:subjunctive+present is:second+plural	# T5
SFX t0 er é er	ds:subjunctive+present is:second+plural	# T5
SFX t0 erò è erò	ds:subjunctive+present is:second+plural	# T5
SFX t0 erò é erò	ds:subjunctive+present is:second+plural	# T5
SFX t0 er í er	ds:subjunctive+present is:second+plural	# T5
SFX t0 erò í erò	ds:subjunctive+present is:second+plural	# T5
SFX t0 ir í ir	ds:subjunctive+present is:second+plural	# T5
SFX t0 ir è ir	ds:subjunctive+present is:second+plural	# T5
SFX t0 ir é ir	ds:subjunctive+present is:second+plural	# T5
SFX t0 ar è/J4I4S0 ar	ds:imperative+present is:second+plural	# T5
SFX t0 ar é/J4I4S0 ar	ds:imperative+present is:second+plural	# T5
SFX t0 er è/J4I4S0 er	ds:imperative+present is:second+plural	# T5
SFX t0 er é/J4I4S0 er	ds:imperative+present is:second+plural	# T5
SFX t0 erò è/J4I4S0 erò	ds:imperative+present is:second+plural	# T5
SFX t0 erò é/J4I4S0 erò	ds:imperative+present is:second+plural	# T5
SFX t0 er í/J4I4S0 er	ds:imperative+present is:second+plural	# T5
SFX t0 erò í/J4I4S0 erò	ds:imperative+present is:second+plural	# T5
SFX t0 ir í/J4I4S0 ir	ds:imperative+present is:second+plural	# T5
SFX t0 ir è/J4I4S0 ir	ds:imperative+present is:second+plural	# T5
SFX t0 ir é/J4I4S0 ir	ds:imperative+present is:second+plural	# T5
SFX t0 r do/A1 [ai]r	ds:participle+passive+weak is:singular+masculine	# T6 + d[oiae]
SFX t0 ar à/A1 ar	ds:participle+passive+weak is:singular+masculine	# T6 + ([oiae])
SFX t0 ar ò ar	ds:participle+passive+weak is:singular+masculine	# T6 + ([oiae])
SFX t0 ar è/A1 ar	ds:participle+passive+weak is:singular+masculine	# T6 + ([oiae])
SFX t0 ir í/A1 ir	ds:participle+passive+weak is:singular+masculine	# T6 + ([oiae])
SFX t0 er udo/A1 [^u]er	ds:participle+passive+weak is:singular+masculine	# T6 + d[oiae]
SFX t0 er ú/A1 [^u]er	ds:participle+passive+weak is:singular+masculine	# T6 + ([oiae])
SFX t0 uer ido/A1 uer	ds:participle+passive+weak is:singular+masculine	# T6 + d[oiae]
SFX t0 uer í/A1 uer	ds:participle+passive+weak is:singular+masculine	# T6 + ([oiae])
SFX t0 erò udo/A1 [^u]erò	ds:participle+passive+weak is:singular+masculine	# T6 + d[oiae]
SFX t0 erò ú/A1 [^u]erò	ds:participle+passive+weak is:singular+masculine	# T6 + ([oiae])
SFX t0 uerò ido/A1 uerò	ds:participle+passive+weak is:singular+masculine	# T6 + d[oiae]
SFX t0 uerò í/A1 uerò	ds:participle+passive+weak is:singular+masculine	# T6 + ([oiae])
SFX t0 r nte ar	ds:participle+active	# T7 + nte
SFX t0 ar ente ar	ds:participle+active	# T7 + nte, T2: à > é
SFX t0 r nte er	ds:participle+active	# T7 + nte
SFX t0 er ènte er	ds:participle+active	# T7 + nte
SFX t0 rò nte erò	ds:participle+active	# T7 + nte
SFX t0 erò ènte erò	ds:participle+active	# T7 + nte
SFX t0 ir ente ir	ds:participle+active	# T7 + nte
SFX t0 ir ènte ir	ds:participle+active	# T7 + nte
SFX t0 r ente [^cijɉñ]ir	ds:participle+active	# T7 + nte
SFX t0 r ènte [^cijɉñ]ir	ds:participle+active	# T7 + nte
SFX t0 ir esto/A1 ir	ds:participle+passive+weak is:singular+masculine	# T7 + st[oiae]
SFX t0 ir endo/P0 ir	ds:gerund+simple	# T7 + ndo
SFX t0 ir ento/P0 ir	ds:gerund+simple	# T7 + nto
SFX t0 ir ènto/P0 ir	ds:gerund+simple	# T7 + nto
SFX t0 r endo/P0 [^cijɉñ]ir	ds:gerund+simple	# T7 + ndo
SFX t0 r ento/P0 [^cijɉñ]ir	ds:gerund+simple	# T7 + nto
SFX t0 r ènto/P0 [^cijɉñ]ir	ds:gerund+simple	# T7 + nto
SFX t0 ar è/S0D0 ar	ds:imperative+present is:second+plural	# T12 + è


# senŧa èle vanesente:
# tèma 2 (from T1: aŧento PVT > VT)
# tèma 4 (from T1: senŧa aŧento)
# tèma 5 (from T1: aŧento PVT > VT, then T2: à > é | (é > í) | (í > é))
# tèma 6 (from T1: aŧento PVT > VT, then T2: é > ú)
# tèma 7 (from T1: aŧento PVT > VT, then T2: í > é)
# -àr, -ér, -ír, -ír/is: skomenŧiando da 'l infenío
# '-er: skomenŧiando da 'l indikativo futuro de prima parsona singolar
SFX l0 Y 95
SFX l0 r d [ai]r	ds:participle+passive+weak is:singular+masculine	# T6 + d[oiae]
SFX l0 r t [ai]r	ds:participle+passive+weak is:singular+masculine	# T6 + d[oiae]
SFX l0 ar eva/J5N0 ar	ds:indicative+imperfect is:second+singular	# T2 + (v)a, T2 = T1: aŧento PVT > VT | à > é
SFX l0 ar évelo/I5 ar	ds:indicative+imperfect is:second+singular ds:interrogative	# T2 + (v)a, T2 = T1: aŧento PVT > VT | à > é
SFX l0 ar éa/J5N0 ar	ds:indicative+imperfect is:second+singular	# T2 + (v)a, T2 = T1: aŧento PVT > VT | à > é
SFX l0 ar éelo/I5 ar	ds:indicative+imperfect is:second+singular ds:interrogative	# T2 + (v)a, T2 = T1: aŧento PVT > VT | à > é
SFX l0 r va/J5N0 [aei]r	ds:indicative+imperfect is:third	# T2 + (v)a
SFX l0 ar àvelo/I5 ar	ds:indicative+imperfect is:third ds:interrogative	# T2 + (v)a
SFX l0 er évelo/I5 er	ds:indicative+imperfect is:third ds:interrogative	# T2 + (v)a
SFX l0 ir ívelo/I5 ir	ds:indicative+imperfect is:third ds:interrogative	# T2 + (v)a
SFX l0 ar àa/J5N0 ar	ds:indicative+imperfect is:third	# T2 + (v)a
SFX l0 ar àelo/I5 ar	ds:indicative+imperfect is:third ds:interrogative	# T2 + (v)a
SFX l0 er éa/J5N0 er	ds:indicative+imperfect is:third	# T2 + (v)a
SFX l0 er éelo/I5 er	ds:indicative+imperfect is:third ds:interrogative	# T2 + (v)a
SFX l0 ir ía/J5N0 ir	ds:indicative+imperfect is:third	# T2 + (v)a
SFX l0 ir íelo/I5 ir	ds:indicative+imperfect is:third ds:interrogative	# T2 + (v)a
SFX l0 rò va/J5N0 erò	ds:indicative+imperfect is:third	# T2 + (v)a
SFX l0 erò évelo/I5 erò	ds:indicative+imperfect is:third ds:interrogative	# T2 + (v)a
SFX l0 erò éa/J5N0 erò	ds:indicative+imperfect is:third	# T2 + (v)a
SFX l0 erò éelo/I5 erò	ds:indicative+imperfect is:third ds:interrogative	# T2 + (v)a
SFX l0 ar eva/J5N0 ar	ds:indicative+imperfect is:third	# T2 + (v)a, T2 = T1: aŧento PVT > VT | à > é
SFX l0 ar évelo/I5 ar	ds:indicative+imperfect is:third ds:interrogative	# T2 + (v)a, T2 = T1: aŧento PVT > VT | à > é
SFX l0 ar éa/J5N0 ar	ds:indicative+imperfect is:third	# T2 + (v)a, T2 = T1: aŧento PVT > VT | à > é
SFX l0 ar éelo/I5 ar	ds:indicative+imperfect is:third ds:interrogative	# T2 + (v)a, T2 = T1: aŧento PVT > VT | à > é
SFX l0 r ndo/PlN0 [aei]r	ds:gerund+simple	# T2 + ndo = T7 + ndo
SFX l0 ar àndogelo/Ql ar	ds:gerund+simple ds:pronomenal+locative	# T2 + ndo = T7 + ndo
SFX l0 er éndogelo/Ql er	ds:gerund+simple ds:pronomenal+locative	# T2 + ndo = T7 + ndo
SFX l0 ir índogelo/Ql ir	ds:gerund+simple ds:pronomenal+locative	# T2 + ndo = T7 + ndo
SFX l0 rò ndo/PlN0 erò	ds:gerund+simple	# T2 + ndo = T7 + ndo
SFX l0 erò éndogelo/Ql erò	ds:gerund+simple ds:pronomenal+locative	# T2 + ndo = T7 + ndo
SFX l0 r nto/PlN0 [aei]r	ds:gerund+simple	# T2 + nto = T7 + nto
SFX l0 ar àntogelo/Ql ar	ds:gerund+simple ds:pronomenal+locative	# T2 + nto = T7 + nto
SFX l0 er éntogelo/Ql er	ds:gerund+simple ds:pronomenal+locative	# T2 + nto = T7 + nto
SFX l0 er èntogelo/Ql er	ds:gerund+simple ds:pronomenal+locative	# T2 + nto = T7 + nto
SFX l0 ir íntogelo/Ql ir	ds:gerund+simple ds:pronomenal+locative	# T2 + nto = T7 + nto
SFX l0 rò nto/PlN0 erò	ds:gerund+simple	# T2 + nto = T7 + nto
SFX l0 erò éntogelo/Ql erò	ds:gerund+simple ds:pronomenal+locative	# T2 + nto = T7 + nto
SFX l0 erò èntogelo/Ql erò	ds:gerund+simple ds:pronomenal+locative	# T2 + nto = T7 + nto
SFX l0 0 à/J5N0 [aei]r	ds:indicative+future is:third	# T4 + rà
SFX l0 0 alo/I5 [aei]r	ds:indicative+future is:third ds:interrogative	# T4 + rà
SFX l0 ò à/J5N0 erò	ds:indicative+future is:third	# T4 + rà
SFX l0 ò alo/I5 erò	ds:indicative+future is:third ds:interrogative	# T4 + rà
SFX l0 0 ave/J7N0 [aei]r	ds:conditional+present is:third	# T4 + rà(v)e
SFX l0 0 íselo/I7 [aei]r	ds:conditional+present is:third ds:interrogative	# T4 + rà(v)e
SFX l0 ò ave/J7N0 erò	ds:conditional+present is:third	# T4 + rà(v)e
SFX l0 ò íselo/I7 erò	ds:conditional+present is:third ds:interrogative	# T4 + rà(v)e
SFX l0 ar ègelo/Dl ar	ds:imperative+present is:second+plural ds:pronomenal+locative	# T12 + è
SFX l0 ar è/SlN0 ar	ds:imperative+present is:second+plural	# T5
SFX l0 ar é/SlN0 ar	ds:imperative+present is:second+plural	# T5
SFX l0 ar égelo/Dl ar	ds:imperative+present is:second+plural ds:pronomenal+locative	# T5
SFX l0 er è/SlN0 er	ds:imperative+present is:second+plural	# T5
SFX l0 er é/SlN0 er	ds:imperative+present is:second+plural	# T5
SFX l0 er ègelo/Dl er	ds:imperative+present is:second+plural ds:pronomenal+locative	# T5
SFX l0 er égelo/Dl er	ds:imperative+present is:second+plural ds:pronomenal+locative	# T5
SFX l0 erò è/SlN0 erò	ds:imperative+present is:second+plural	# T5
SFX l0 erò é/SlN0 erò	ds:imperative+present is:second+plural	# T5
SFX l0 erò ègelo/Dl erò	ds:imperative+present is:second+plural ds:pronomenal+locative	# T5
SFX l0 erò égelo/Dl erò	ds:imperative+present is:second+plural ds:pronomenal+locative	# T5
SFX l0 er í/SlN0 er	ds:imperative+present is:second+plural	# T5
SFX l0 er ígelo/Dl er	ds:imperative+present is:second+plural ds:pronomenal+locative	# T5
SFX l0 erò í/SlN0 erò	ds:imperative+present is:second+plural	# T5
SFX l0 erò ígelo/Dl erò	ds:imperative+present is:second+plural ds:pronomenal+locative	# T5
SFX l0 ir í/SlN0 ir	ds:imperative+present is:second+plural	# T5
SFX l0 ir ígelo/Dl ir	ds:imperative+present is:second+plural ds:pronomenal+locative	# T5
SFX l0 ir è/SlN0 ir	ds:imperative+present is:second+plural	# T5
SFX l0 ir é/SlN0 ir	ds:imperative+present is:second+plural	# T5
SFX l0 ir ègelo/Dl ir	ds:imperative+present is:second+plural ds:pronomenal+locative	# T5
SFX l0 ir égelo/Dl ir	ds:imperative+present is:second+plural ds:pronomenal+locative	# T5
SFX l0 ir endo/PlN0 ir	ds:gerund+simple	# T7 + ndo
SFX l0 ir ento/PlN0 ir	ds:gerund+simple	# T7 + nto
SFX l0 ir èntogelo/Ql ir	ds:gerund+simple ds:pronomenal+locative	# T7 + nto
SFX l0 r endo/PlN0 [^cijɉñ]ir	ds:gerund+simple	# T7 + ndo
SFX l0 r ento/PlN0 [^cijɉñ]ir	ds:gerund+simple	# T7 + nto
SFX l0 r èntogelo/Ql [^cijɉñ]ir	ds:gerund+simple ds:pronomenal+locative	# T7 + nto
SFX l0 r s [aei]r	ds:subjunctive+imperfect is:first+singular	# T2 + se
SFX l0 rò s erò	ds:subjunctive+imperfect is:first+singular	# T2 + se
SFX l0 r s [aei]r	ds:subjunctive+imperfect is:third	# T2 + se
SFX l0 rò s erò	ds:subjunctive+imperfect is:third	# T2 + se
SFX l0 rò nt erò	ds:gerund+simple	# T2 + nto
SFX l0 erò ènt erò	ds:gerund+simple	# T2 + nto
SFX l0 r nt ar	ds:participle+active	# T7 + nte
SFX l0 ar ent ar	ds:participle+active	# T7 + nte, T2: à > é
SFX l0 r nt er	ds:participle+active	# T7 + nte
SFX l0 er ènt er	ds:participle+active	# T7 + nte
SFX l0 rò nt erò	ds:participle+active	# T7 + nte
SFX l0 erò ènt erò	ds:participle+active	# T7 + nte
SFX l0 ir ent ir	ds:participle+active	# T7 + nte
SFX l0 ir ènt ir	ds:participle+active	# T7 + nte
SFX l0 r ent [^cijɉñ]ir	ds:participle+active	# T7 + nte
SFX l0 r ènt [^cijɉñ]ir	ds:participle+active	# T7 + nte
SFX l0 ir est ir	ds:participle+passive+weak is:singular+masculine	# T7 + st[oiae]
SFX l0 ir ent ir	ds:gerund+simple	# T7 + nto
SFX l0 ir ènt ir	ds:gerund+simple	# T7 + nto
SFX l0 r ent [^cijɉñ]ir	ds:gerund+simple	# T7 + nto
SFX l0 r ènt [^cijɉñ]ir	ds:gerund+simple	# T7 + nto

# ko èle vanesente:
# tèma 2 (from T1: aŧento PVT > VT)
# tèma 4 (from T1: senŧa aŧento)
# tèma 5 (from T1: aŧento PVT > VT, then T2: à > é | (é > í) | (í > é))
# tèma 6 (from T1: aŧento PVT > VT, then T2: é > ú)
# tèma 7 (from T1: aŧento PVT > VT, then T2: í > é)
# -àr, -ér, -ír, -ír/is: skomenŧiando da 'l infenío
# '-er: skomenŧiando da 'l indikativo futuro de prima parsona singolar
SFX 70 Y 68
SFX 70 r va/j5N0 [aei]r	ds:indicative+imperfect is:third	# T2 + (v)a
SFX 70 ar àvaƚo/i5 ar	ds:indicative+imperfect is:third ds:interrogative	# T2 + (v)a
SFX 70 er évaƚo/i5 er	ds:indicative+imperfect is:third ds:interrogative	# T2 + (v)a
SFX 70 ir ívaƚo/i5 ir	ds:indicative+imperfect is:third ds:interrogative	# T2 + (v)a
SFX 70 ar àa/j5N0 ar	ds:indicative+imperfect is:third	# T2 + (v)a
SFX 70 ar àeƚo/i5 ar	ds:indicative+imperfect is:third ds:interrogative	# T2 + (v)a
SFX 70 er éa/j5N0 er	ds:indicative+imperfect is:third	# T2 + (v)a
SFX 70 er éeƚo/i5 er	ds:indicative+imperfect is:third ds:interrogative	# T2 + (v)a
SFX 70 ir ía/j5N0 ir	ds:indicative+imperfect is:third	# T2 + (v)a
SFX 70 ir íeƚo/i5 ir	ds:indicative+imperfect is:third ds:interrogative	# T2 + (v)a
SFX 70 rò va/j5N0 erò	ds:indicative+imperfect is:third	# T2 + (v)a
SFX 70 erò éveƚo/i5 erò	ds:indicative+imperfect is:third ds:interrogative	# T2 + (v)a
SFX 70 erò éa/j5N0 erò	ds:indicative+imperfect is:third	# T2 + (v)a
SFX 70 erò éeƚo/i5 erò	ds:indicative+imperfect is:third ds:interrogative	# T2 + (v)a
SFX 70 ar eva/j5N0 ar	ds:indicative+imperfect is:third	# T2 + (v)a, T2 = T1: aŧento PVT > VT | à > é
SFX 70 ar éveƚo/i5 ar	ds:indicative+imperfect is:third ds:interrogative	# T2 + (v)a, T2 = T1: aŧento PVT > VT | à > é
SFX 70 ar éa/j5N0 ar	ds:indicative+imperfect is:third	# T2 + (v)a, T2 = T1: aŧento PVT > VT | à > é
SFX 70 ar éeƚo/i5 ar	ds:indicative+imperfect is:third ds:interrogative	# T2 + (v)a, T2 = T1: aŧento PVT > VT | à > é
SFX 70 r ndo/P7N0 [aei]r	ds:gerund+simple	# T2 + ndo = T7 + ndo
SFX 70 ar àndogeƚo/Q7 ar	ds:gerund+simple ds:pronomenal+locative	# T2 + ndo = T7 + ndo
SFX 70 er éndogeƚo/Q7 er	ds:gerund+simple ds:pronomenal+locative	# T2 + ndo = T7 + ndo
SFX 70 ir índogeƚo/Q7 ir	ds:gerund+simple ds:pronomenal+locative	# T2 + ndo = T7 + ndo
SFX 70 rò ndo/P7N0 erò	ds:gerund+simple	# T2 + ndo = T7 + ndo
SFX 70 erò éndogeƚo/Q7 erò	ds:gerund+simple ds:pronomenal+locative	# T2 + ndo = T7 + ndo
SFX 70 r nto/P7N0 [aei]r	ds:gerund+simple	# T2 + nto = T7 + nto
SFX 70 ar àntogeƚo/Q7 ar	ds:gerund+simple ds:pronomenal+locative	# T2 + nto = T7 + nto
SFX 70 er éntogeƚo/Q7 er	ds:gerund+simple ds:pronomenal+locative	# T2 + nto = T7 + nto
SFX 70 er èntogeƚo/Q7 er	ds:gerund+simple ds:pronomenal+locative	# T2 + nto = T7 + nto
SFX 70 ir íntogeƚo/Q7 ir	ds:gerund+simple ds:pronomenal+locative	# T2 + nto = T7 + nto
SFX 70 rò nto/P7N0 erò	ds:gerund+simple	# T2 + nto = T7 + nto
SFX 70 erò éntogeƚo/Q7 erò	ds:gerund+simple ds:pronomenal+locative	# T2 + nto = T7 + nto
SFX 70 erò èntogeƚo/Q7 erò	ds:gerund+simple ds:pronomenal+locative	# T2 + nto = T7 + nto
SFX 70 0 à/j5N0 [aei]r	ds:indicative+future is:third	# T4 + rà
SFX 70 0 aƚo/i5 [aei]r	ds:indicative+future is:third ds:interrogative	# T4 + rà
SFX 70 ò à/j5N0 erò	ds:indicative+future is:third	# T4 + rà
SFX 70 ò aƚo/i5 erò	ds:indicative+future is:third ds:interrogative	# T4 + rà
SFX 70 0 ave/j7N0 [aei]r	ds:conditional+present is:third	# T4 + rà(v)e
SFX 70 0 íseƚo/i7 [aei]r	ds:conditional+present is:third ds:interrogative	# T4 + rà(v)e
SFX 70 ò ave/j7N0 erò	ds:conditional+present is:third	# T4 + rà(v)e
SFX 70 ò íseƚo/i7 erò	ds:conditional+present is:third ds:interrogative	# T4 + rà(v)e
SFX 70 ar è/S7N0 ar	ds:imperative+present is:second+plural	# T12 + è
SFX 70 ar é/S7N0 ar	ds:imperative+present is:second+plural	# T5
SFX 70 ar ègeƚo/D7 ar	ds:imperative+present is:second+plural ds:pronomenal+locative	# T12 + è
SFX 70 ar égeƚo/D7 ar	ds:imperative+present is:second+plural ds:pronomenal+locative	# T5
SFX 70 er è/S7N0 er	ds:imperative+present is:second+plural	# T5
SFX 70 er é/S7N0 er	ds:imperative+present is:second+plural	# T5
SFX 70 er ègeƚo/D7 er	ds:imperative+present is:second+plural ds:pronomenal+locative	# T5
SFX 70 er égeƚo/D7 er	ds:imperative+present is:second+plural ds:pronomenal+locative	# T5
SFX 70 erò è/S7N0 erò	ds:imperative+present is:second+plural	# T5
SFX 70 erò é/S7N0 erò	ds:imperative+present is:second+plural	# T5
SFX 70 erò ègeƚo/D7 erò	ds:imperative+present is:second+plural ds:pronomenal+locative	# T5
SFX 70 erò égeƚo/D7 erò	ds:imperative+present is:second+plural ds:pronomenal+locative	# T5
SFX 70 er í/S7N0 er	ds:imperative+present is:second+plural	# T5
SFX 70 er ígeƚo/D7 er	ds:imperative+present is:second+plural ds:pronomenal+locative	# T5
SFX 70 erò í/S7N0 erò	ds:imperative+present is:second+plural	# T5
SFX 70 erò ígeƚo/D7 erò	ds:imperative+present is:second+plural ds:pronomenal+locative	# T5
SFX 70 ir í/S7N0 ir	ds:imperative+present is:second+plural	# T5
SFX 70 ir ígeƚo/D7 ir	ds:imperative+present is:second+plural ds:pronomenal+locative	# T5
SFX 70 ir è/S7N0 ir	ds:imperative+present is:second+plural	# T5
SFX 70 ir é/S7N0 ir	ds:imperative+present is:second+plural	# T5
SFX 70 ir ègeƚo/D7 ir	ds:imperative+present is:second+plural ds:pronomenal+locative	# T5
SFX 70 ir égeƚo/D7 ir	ds:imperative+present is:second+plural ds:pronomenal+locative	# T5
SFX 70 ir endo/P7N0 ir	ds:gerund+simple	# T7 + ndo
SFX 70 ir ento/P7N0 ir	ds:gerund+simple	# T7 + nto
SFX 70 ir èntogeƚo/Q7 ir	ds:gerund+simple ds:pronomenal+locative	# T7 + nto
SFX 70 r endo/P7N0 [^cijɉñ]ir	ds:gerund+simple	# T7 + ndo
SFX 70 r ento/P7N0 [^cijɉñ]ir	ds:gerund+simple	# T7 + nto
SFX 70 r èntogeƚo/Q7 [^cijɉñ]ir	ds:gerund+simple ds:pronomenal+locative	# T7 + nto

# variante fel.-bel. e liv.:
# tèma 2 (from T1: aŧento PVT > VT)
# tèma 4 (from T1: senŧa aŧento)
# tèma 7 (from T1: aŧento PVT > VT, then T2: í > é)
# tèma 11 (from T1: senŧa aŧento, then T4: VT > Ø)
# tèma 12 (from T1: aŧento VT > (A)PVT | í > <ís>i, then T3: VT > Ø, then T8: senŧa aŧento)
# -àr, -ér, -ír, -ír/is: skomenŧiando da 'l infenío
# -àr, -ér, -ír: skomenŧiando da 'l infenío (tèma 12 solke)
# '-er: skomenŧiando da 'l indikativo futuro de prima parsona singolar
# -ír/is: skomenŧiando da 'l indikativo prexente de prima parsona singolar (tèma 12 solke)
SFX n0 Y 477
SFX n0 r ve/J1 [aei]r	ds:indicative+imperfect is:first+singular	# T2 + (v)e
SFX n0 ar àvemi/I1 ar	ds:indicative+imperfect is:first+singular ds:interrogative	# T2 + (v)e
SFX n0 er évemi/I1 er	ds:indicative+imperfect is:first+singular ds:interrogative	# T2 + (v)e
SFX n0 ir ívemi/I1 ir	ds:indicative+imperfect is:first+singular ds:interrogative	# T2 + (v)e
SFX n0 ar àe/J1I1 ar	ds:indicative+imperfect is:first+singular	# T2 + (v)e
SFX n0 er ée/J1I1 er	ds:indicative+imperfect is:first+singular	# T2 + (v)e
SFX n0 ir íe/J1I1 ir	ds:indicative+imperfect is:first+singular	# T2 + (v)e
SFX n0 ir ée/J1I1 ir	ds:indicative+imperfect is:first+singular	# T2 + (v)e, T2 = T1: aŧento PVT > VT | í > é
SFX n0 rò ve/J1 erò	ds:indicative+imperfect is:first+singular	# T2 + (v)e
SFX n0 erò évemi/I1 erò	ds:indicative+imperfect is:first+singular ds:interrogative	# T2 + (v)e
SFX n0 erò ée/J1I1 erò	ds:indicative+imperfect is:first+singular	# T2 + (v)e
SFX n0 ar eva/J1 ar	ds:indicative+imperfect is:first+singular	# T2 + (v)a, T2 = T1: aŧento PVT > VT | à > é
SFX n0 ar évami/I1 ar	ds:indicative+imperfect is:first+singular ds:interrogative	# T2 + (v)a, T2 = T1: aŧento PVT > VT | à > é
SFX n0 ar éa/J1I1 ar	ds:indicative+imperfect is:first+singular	# T2 + (v)a, T2 = T1: aŧento PVT > VT | à > é
SFX n0 ar eve/J1 ar	ds:indicative+imperfect is:first+singular	# T2 + (v)e, T2 = T1: aŧento PVT > VT | à > é
SFX n0 ar évemi/I1 ar	ds:indicative+imperfect is:first+singular ds:interrogative	# T2 + (v)e, T2 = T1: aŧento PVT > VT | à > é
SFX n0 ar ée/J1I1 ar	ds:indicative+imperfect is:first+singular	# T2 + (v)e, T2 = T1: aŧento PVT > VT | à > é
SFX n0 ar evo/J1 ar	ds:indicative+imperfect is:first+singular	# T2 + (v)o, T2 = T1: aŧento PVT > VT | à > é
SFX n0 ar évomi/I1 ar	ds:indicative+imperfect is:first+singular ds:interrogative	# T2 + (v)o, T2 = T1: aŧento PVT > VT | à > é
SFX n0 ar éo/J1I1 ar	ds:indicative+imperfect is:first+singular	# T2 + (v)o, T2 = T1: aŧento PVT > VT | à > é
SFX n0 r va/J3 [aei]r	ds:indicative+imperfect is:second+singular	# T2 + (v)a, 2s=3
SFX n0 ar àvatu/I3 ar	ds:indicative+imperfect is:second+singular ds:interrogative	# T2 + (v)a, 2s=3
SFX n0 er évatu/I3 er	ds:indicative+imperfect is:second+singular ds:interrogative	# T2 + (v)a, 2s=3
SFX n0 ir ívatu/I3 ir	ds:indicative+imperfect is:second+singular ds:interrogative	# T2 + (v)a, 2s=3
SFX n0 ar àa/J3I3 ar	ds:indicative+imperfect is:second+singular	# T2 + (v)a, 2s=3
SFX n0 ar éa/J3 ar	ds:indicative+imperfect is:second+singular	# T2 + (v)a, 2s=3, T2 = T1: aŧento PVT > VT | à > é
SFX n0 ar éetu/I3 ar	ds:indicative+imperfect is:second+singular ds:interrogative	# T2 + (v)a, 2s=3, T2 = T1: aŧento PVT > VT | à > é
SFX n0 er éa/J3 er	ds:indicative+imperfect is:second+singular	# T2 + (v)a, 2s=3
SFX n0 er éetu/I3 er	ds:indicative+imperfect is:second+singular ds:interrogative	# T2 + (v)a, 2s=3, T2 = T1: aŧento PVT > VT | à > é
SFX n0 ir ía/J3I3 ir	ds:indicative+imperfect is:second+singular	# T2 + (v)a, 2s=3
SFX n0 ir éa/J3 ir	ds:indicative+imperfect is:second+singular	# T2 + (v)a, 2s=3
SFX n0 ir éetu/I3 ir	ds:indicative+imperfect is:second+singular ds:interrogative	# T2 + (v)a, 2s=3, T2 = T1: aŧento PVT > VT | à > é
SFX n0 rò va/J3 erò	ds:indicative+imperfect is:second+singular	# T2 + (v)a, 2s=3
SFX n0 erò évatu/I3 erò	ds:indicative+imperfect is:second+singular ds:interrogative	# T2 + (v)a, 2s=3
SFX n0 erò éa/J3I3 erò	ds:indicative+imperfect is:second+singular	# T2 + (v)a, 2s=3
SFX n0 erò ée/J3 erò	ds:indicative+imperfect is:second+singular	# T2 + (v)a, 2s=3
SFX n0 erò éetu/I3 erò	ds:indicative+imperfect is:second+singular ds:interrogative	# T2 + (v)a, 2s=3
SFX n0 ar evi/J3 ar	ds:indicative+imperfect is:second+singular	# T2 + (v)i, T2 = T1: aŧento PVT > VT | à > é
SFX n0 ar évitu/I3 ar	ds:indicative+imperfect is:second+singular ds:interrogative	# T2 + (v)i, T2 = T1: aŧento PVT > VT | à > é
SFX n0 ar éi/J3I3 ar	ds:indicative+imperfect is:second+singular	# T2 + (v)i, T2 = T1: aŧento PVT > VT | à > é
SFX n0 ar evi/J4 ar	ds:indicative+imperfect is:second+plural	# T2 + (v)i, T2 = T1: aŧento PVT > VT | à > é
SFX n0 ar évïu/I4 ar	ds:indicative+imperfect is:second+plural ds:interrogative	# T2 + (v)i, T2 = T1: aŧento PVT > VT | à > é
SFX n0 ar éi/J4I4 ar	ds:indicative+imperfect is:second+plural	# T2 + (v)i, T2 = T1: aŧento PVT > VT | à > é
SFX n0 ar eva ar	ds:indicative+imperfect is:third	# T2 + (v)a, T2 = T1: aŧento PVT > VT | à > é
SFX n0 ar éa ar	ds:indicative+imperfect is:third	# T2 + (v)a, T2 = T1: aŧento PVT > VT | à > é
SFX n0 r se/FS [aei]r	ds:subjunctive+imperfect is:second+singular	# T2 + se, 2s=3
SFX n0 rò se/FS erò	ds:subjunctive+imperfect is:second+singular	# T2 + se, 2s=3
SFX n0 ar ese/FS ar	ds:subjunctive+imperfect is:first+singular	# T2 + se, T2 = T1: aŧento PVT > VT | à > é
SFX n0 ar esi ar	ds:subjunctive+imperfect is:second+singular	# T2 + si, T2 = T1: aŧento PVT > VT | à > é
SFX n0 ar esi ar	ds:subjunctive+imperfect is:second+plural	# T2 + si, T2 = T1: aŧento PVT > VT | à > é
SFX n0 ar ese/FS ar	ds:subjunctive+imperfect is:third	# T2 + se, T2 = T1: aŧento PVT > VT | à > é
SFX n0 ar ésimo ar	ds:subjunctive+imperfect is:second+plural	# T2 + simo, T2 = T1: aŧento PVT > VT | à > é
SFX n0 ar esto/A1FS ar	ds:participle+passive+weak is:singular+masculine	# T2 + st[oiae], T2 = T1: aŧento PVT > VT | à > é
SFX n0 ir esto/A1FS ir	ds:participle+passive+weak is:singular+masculine	# T2 + st[oiae], T2 = T1: aŧento PVT > VT | í > é
SFX n0 r st [aei]r	ds:participle+passive+weak is:singular+masculine	# T2 + st[oiae]
SFX n0 rò st erò	ds:participle+passive+weak is:singular+masculine	# T2 + st[oiae]
SFX n0 r nt [aei]r	ds:gerund+simple	# T2 + nto = T7 + nto
SFX n0 ar endo/P0Pl ar	ds:gerund+simple	# T2 + ndo = T7 + ndo, T2 = T1: aŧento PVT > VT | à > é
SFX n0 ar éndoge/Q0 ar	ds:gerund+simple ds:pronomenal+genitive+locative	# T2 + ndo = T7 + ndo, T2 = T1: aŧento PVT > VT | à > é
SFX n0 er ènt er	ds:gerund+simple	# T2 + nto = T7 + nto
SFX n0 rò nt erò	ds:gerund+simple	# T2 + nto = T7 + nto
SFX n0 erò ant erò	ds:gerund+simple	# T2 + nto, T2 = T1: aŧento PVT > VT | é > à
SFX n0 ir endo/P0Pl ir	ds:gerund+simple	# T2 + nto = T7 + nto, T2 = T1: aŧento PVT > VT | í > é
SFX n0 ar ento/P0PlFS ar	ds:gerund+simple	# T2 + nto = T7 + nto, T2 = T1: aŧento PVT > VT | à > é
SFX n0 ar ent ar	ds:gerund+simple	# T2 + nto = T7 + nto, T2 = T1: aŧento PVT > VT | à > é
SFX n0 ar ènt ar	ds:gerund+simple	# T2 + nto, T2 = T1: aŧento PVT > VT | à > é
SFX n0 0 è/J1I1 [aei]r	ds:indicative+future is:first+singular	# T4 + rè
SFX n0 ò è/J1I1 erò	ds:indicative+future is:first+singular	# T4 + rè
SFX n0 0 on/J2 [aei]r	ds:indicative+future is:first+plural	# T4 + ron
SFX n0 0 oni/I2 [aei]r	ds:indicative+future is:first+plural ds:interrogative	# T4 + ron
SFX n0 ò on/J2 erò	ds:indicative+future is:first+plural	# T4 + ron
SFX n0 ò oni/I2 erò	ds:indicative+future is:first+plural ds:interrogative	# T4 + ron
SFX n0 erò aron/J2 erò	ds:indicative+future is:first+plural	# T4 + ron
SFX n0 erò aroni/I2 erò	ds:indicative+future is:first+plural ds:interrogative	# T4 + ron
SFX n0 0 en/J2 [aei]r	ds:indicative+future is:first+plural	# T4 + rén
SFX n0 0 eni/I2 [aei]r	ds:indicative+future is:first+plural ds:interrogative	# T4 + rén
SFX n0 ò en/J2 erò	ds:indicative+future is:first+plural	# T4 + rén
SFX n0 ò eni/I2 erò	ds:indicative+future is:first+plural ds:interrogative	# T4 + rén
SFX n0 0 íe [aei]r	ds:conditional+present is:first+singular	# T4 + ríe
SFX n0 ò íe erò	ds:conditional+present is:first+singular	# T4 + ríe
SFX n0 0 ée [aei]r	ds:conditional+present is:first+singular	# T4 + rée
SFX n0 ò ée erò	ds:conditional+present is:first+singular	# T4 + rée
SFX n0 0 ée [aei]r	ds:conditional+present is:second+singular	# T4 + rée
SFX n0 ò ée erò	ds:conditional+present is:second+singular	# T4 + rée
SFX n0 0 ée [aei]r	ds:conditional+present is:third	# T4 + rée
SFX n0 ò ée erò	ds:conditional+present is:third	# T4 + rée
SFX n0 0 on [aei]r	ds:conditional+present is:first+plural	# T4 + r(is)(i)ón(se)
SFX n0 ò on erò	ds:conditional+present is:first+plural	# T4 + r(is)(i)ón(se)
SFX n0 0 onse [aei]r	ds:conditional+present is:first+plural	# T4 + r(is)(i)ón(se)
SFX n0 ò onse erò	ds:conditional+present is:first+plural	# T4 + r(is)(i)ón(se)
SFX n0 0 ion [aei]r	ds:conditional+present is:first+plural	# T4 + r(is)(i)ón(se)
SFX n0 ò ion erò	ds:conditional+present is:first+plural	# T4 + r(is)(i)ón(se)
SFX n0 0 ionse [aei]r	ds:conditional+present is:first+plural	# T4 + r(is)(i)ón(se)
SFX n0 ò ionse erò	ds:conditional+present is:first+plural	# T4 + r(is)(i)ón(se)
SFX n0 0 ison [aei]r	ds:conditional+present is:first+plural	# T4 + r(is)(i)ón(se)
SFX n0 ò ison erò	ds:conditional+present is:first+plural	# T4 + r(is)(i)ón(se)
SFX n0 0 isonse [aei]r	ds:conditional+present is:first+plural	# T4 + r(is)(i)ón(se)
SFX n0 ò isonse erò	ds:conditional+present is:first+plural	# T4 + r(is)(i)ón(se)
SFX n0 0 ision [aei]r	ds:conditional+present is:first+plural	# T4 + r(is)(i)ón(se)
SFX n0 ò ision erò	ds:conditional+present is:first+plural	# T4 + r(is)(i)ón(se)
SFX n0 0 isionse [aei]r	ds:conditional+present is:first+plural	# T4 + r(is)(i)ón(se)
SFX n0 ò isionse erò	ds:conditional+present is:first+plural	# T4 + r(is)(i)ón(se)
SFX n0 0 en [aei]r	ds:conditional+present is:first+plural	# T4 + r(is)én(s[ei])
SFX n0 ò en erò	ds:conditional+present is:first+plural	# T4 + r(is)én(s[ei])
SFX n0 0 ense [aei]r	ds:conditional+present is:first+plural	# T4 + r(is)én(s[ei])
SFX n0 ò ense erò	ds:conditional+present is:first+plural	# T4 + r(is)én(s[ei])
SFX n0 0 ensi [aei]r	ds:conditional+present is:first+plural	# T4 + r(is)én(s[ei])
SFX n0 ò ensi erò	ds:conditional+present is:first+plural	# T4 + r(is)én(s[ei])
SFX n0 0 isen [aei]r	ds:conditional+present is:first+plural	# T4 + r(is)én(s[ei])
SFX n0 ò isen erò	ds:conditional+present is:first+plural	# T4 + r(is)én(s[ei])
SFX n0 0 isense [aei]r	ds:conditional+present is:first+plural	# T4 + r(is)én(s[ei])
SFX n0 ò isense erò	ds:conditional+present is:first+plural	# T4 + r(is)én(s[ei])
SFX n0 0 isensi [aei]r	ds:conditional+present is:first+plural	# T4 + r(is)én(s[ei])
SFX n0 ò isensi erò	ds:conditional+present is:first+plural	# T4 + r(is)én(s[ei])
SFX n0 0 ié [aei]r	ds:conditional+present is:second+singular	# T4 + r(is)ié
SFX n0 ò ié erò	ds:conditional+present is:second+singular	# T4 + r(is)ié
SFX n0 0 isié [aei]r	ds:conditional+present is:second+singular	# T4 + r(is)ié
SFX n0 ò isié erò	ds:conditional+present is:second+singular	# T4 + r(is)ié
SFX n0 0 íe [aei]r	ds:conditional+present is:third	# T4 + ríe
SFX n0 ò íe erò	ds:conditional+present is:third	# T4 + ríe
SFX n0 ar erò/J1I1 ar	ds:indicative+future is:first+singular	# T4 + rò, T4 = T1: senŧa aŧento | à > é
SFX n0 ar erà/J1I1 ar	ds:indicative+future is:first+singular	# T4 + rà, T4 = T1: senŧa aŧento | à > é
SFX n0 ar erè/J1I1 ar	ds:indicative+future is:first+singular	# T4 + rè, T4 = T1: senŧa aŧento | à > é
SFX n0 ar erà/J3I3 ar	ds:indicative+future is:second+singular	# T4 + rà, T4 = T1: senŧa aŧento | à > é
SFX n0 ar eré/J4I4 ar	ds:indicative+future is:second+plural	# T4 + ré, T4 = T1: senŧa aŧento | à > é
SFX n0 ar erí/J4I4 ar	ds:indicative+future is:second+plural	# T4 + rí, T4 = T1: senŧa aŧento | à > é
SFX n0 ar erà/J5 ar	ds:indicative+future is:third	# T4 + rà, T4 = T1: senŧa aŧento | à > é
SFX n0 ar eralo/I5 ar	ds:indicative+future is:third ds:interrogative	# T4 + rà, T4 = T1: senŧa aŧento | à > é
SFX n0 ar ería ar	ds:conditional+present is:first+singular	# T4 + ría, T4 = T1: senŧa aŧento | à > é
SFX n0 ar eríe ar	ds:conditional+present is:first+singular	# T4 + ríe, T4 = T1: senŧa aŧento | à > é
SFX n0 ar erésimo ar	ds:conditional+present is:first+plural	# T4 + résimo, T4 = T1: senŧa aŧento | à > é
SFX n0 ar ería ar	ds:conditional+present is:second+singular	# T4 + ría, T4 = T1: senŧa aŧento | à > é
SFX n0 ar eresi ar	ds:conditional+present is:second+plural	# T4 + rési, T4 = T1: senŧa aŧento | à > é
SFX n0 ar eresi/J3 ar	ds:conditional+present is:second+singular	# T4 + rési
SFX n0 ar erésitu/I3 ar	ds:conditional+present is:second+singular ds:interrogative	# T4 + rési
SFX n0 ar ería ar	ds:conditional+present is:third	# T4 + ría, T4 = T1: senŧa aŧento | à > é
SFX n0 ar eríe ar	ds:conditional+present is:third	# T4 + ríe, T4 = T1: senŧa aŧento | à > é
SFX n0 ar erave/J1J6 ar	ds:conditional+present is:first+singular	# T4 + rà(v)e, T4 = T1: senŧa aŧento | à > é
SFX n0 ar eràvemi/I1I6 ar	ds:conditional+present is:first+singular ds:interrogative	# T4 + rà(v)e, T4 = T1: senŧa aŧento | à > é
SFX n0 ar erave/J2 ar	ds:conditional+present is:first+plural	# T4 + rà(v)e, T4 = T1: senŧa aŧento | à > é
SFX n0 ar eràvei/I2 ar	ds:conditional+present is:first+plural ds:interrogative	# T4 + rà(v)e, T4 = T1: senŧa aŧento | à > é
SFX n0 ar erave/J3 ar	ds:conditional+present is:second+singular	# T4 + rà(v)e, T4 = T1: senŧa aŧento | à > é
SFX n0 ar eràvetu/I3 ar	ds:conditional+present is:second+singular ds:interrogative	# T4 + rà(v)e, T4 = T1: senŧa aŧento | à > é
SFX n0 ar erave/J4 ar	ds:conditional+present is:second+plural	# T4 + rà(v)e, T4 = T1: senŧa aŧento | à > é
SFX n0 ar eràveu/I4 ar	ds:conditional+present is:second+plural ds:interrogative	# T4 + rà(v)e, T4 = T1: senŧa aŧento | à > é
SFX n0 ar erave ar	ds:conditional+present is:third	# T4 + rà(v)e, T4 = T1: senŧa aŧento | à > é
SFX n0 ar eràe/J1 ar	ds:conditional+present is:first+singular	# T4 + rà(v)e, T4 = T1: senŧa aŧento | à > é
SFX n0 ar eràe/J2 ar	ds:conditional+present is:first+plural	# T4 + rà(v)e, T4 = T1: senŧa aŧento | à > é
SFX n0 ar eràei/I2 ar	ds:conditional+present is:first+plural ds:interrogative	# T4 + rà(v)e, T4 = T1: senŧa aŧento | à > é
SFX n0 ar eràe/J3 ar	ds:conditional+present is:second+singular	# T4 + rà(v)e, T4 = T1: senŧa aŧento | à > é
SFX n0 ar eràetu/I3 ar	ds:conditional+present is:second+singular ds:interrogative	# T4 + rà(v)e, T4 = T1: senŧa aŧento | à > é
SFX n0 ar eràe/J4 ar	ds:conditional+present is:second+plural	# T4 + rà(v)e, T4 = T1: senŧa aŧento | à > é
SFX n0 ar eràeu/I4 ar	ds:conditional+present is:second+plural ds:interrogative	# T4 + rà(v)e, T4 = T1: senŧa aŧento | à > é
SFX n0 ar eràe ar	ds:conditional+present is:third	# T4 + rà(v)e, T4 = T1: senŧa aŧento | à > é
SFX n0 ar eron/J2 ar	ds:indicative+future is:first+plural	# T4 + ron, T4 = T1: senŧa aŧento | à > é
SFX n0 ar eroni/I2 ar	ds:indicative+future is:first+plural ds:interrogative	# T4 + ron, T4 = T1: senŧa aŧento | à > é
SFX n0 ar eren/J2 ar	ds:indicative+future is:first+plural	# T4 + rén, T4 = T1: senŧa aŧento | à > é
SFX n0 ar ereni/I2 ar	ds:indicative+future is:first+plural ds:interrogative	# T4 + rén, T4 = T1: senŧa aŧento | à > é
SFX n0 ar eron ar	ds:conditional+present is:first+plural	# T4 + r(is)(i)ón(se), T4 = T1: senŧa aŧento | à > é
SFX n0 ar eronse ar	ds:conditional+present is:first+plural	# T4 + r(is)(i)ón(se), T4 = T1: senŧa aŧento | à > é
SFX n0 ar erion ar	ds:conditional+present is:first+plural	# T4 + r(is)(i)ón(se), T4 = T1: senŧa aŧento | à > é
SFX n0 ar erionse ar	ds:conditional+present is:first+plural	# T4 + r(is)(i)ón(se), T4 = T1: senŧa aŧento | à > é
SFX n0 ar erison ar	ds:conditional+present is:first+plural	# T4 + r(is)(i)ón(se), T4 = T1: senŧa aŧento | à > é
SFX n0 ar erisonse ar	ds:conditional+present is:first+plural	# T4 + r(is)(i)ón(se), T4 = T1: senŧa aŧento | à > é
SFX n0 ar erision ar	ds:conditional+present is:first+plural	# T4 + r(is)(i)ón(se), T4 = T1: senŧa aŧento | à > é
SFX n0 ar erisionse ar	ds:conditional+present is:first+plural	# T4 + r(is)(i)ón(se), T4 = T1: senŧa aŧento | à > é
SFX n0 ar eren ar	ds:conditional+present is:first+plural	# T4 + r(is)én(s[ei]), T4 = T1: senŧa aŧento | à > é
SFX n0 ar erense ar	ds:conditional+present is:first+plural	# T4 + r(is)én(s[ei]), T4 = T1: senŧa aŧento | à > é
SFX n0 ar erensi ar	ds:conditional+present is:first+plural	# T4 + r(is)én(s[ei]), T4 = T1: senŧa aŧento | à > é
SFX n0 ar erisen ar	ds:conditional+present is:first+plural	# T4 + r(is)én(s[ei]), T4 = T1: senŧa aŧento | à > é
SFX n0 ar erisense ar	ds:conditional+present is:first+plural	# T4 + r(is)én(s[ei]), T4 = T1: senŧa aŧento | à > é
SFX n0 ar erisensi ar	ds:conditional+present is:first+plural	# T4 + r(is)én(s[ei]), T4 = T1: senŧa aŧento | à > é
SFX n0 ar erié ar	ds:conditional+present is:second+singular	# T4 + r(is)ié, T4 = T1: senŧa aŧento | à > é
SFX n0 ar erisié ar	ds:conditional+present is:second+singular	# T4 + r(is)ié, T4 = T1: senŧa aŧento | à > é
SFX n0 r nt er	ds:participle+active	# T7 + nte
SFX n0 ir ent ir	ds:participle+active	# T7 + nte
SFX n0 ir ènt ir	ds:participle+active	# T7 + nte
SFX n0 r ent [^cijɉñ]ir	ds:participle+active	# T7 + nte
SFX n0 r ènt [^cijɉñ]ir	ds:participle+active	# T7 + nte
SFX n0 ir est ir	ds:participle+passive+weak is:singular+masculine	# T7 + st[oiae]
SFX n0 erò ènt erò	ds:gerund+simple	# T7 + nto
SFX n0 ir ent ir	ds:gerund+simple	# T7 + nto
SFX n0 ir ènt ir	ds:gerund+simple	# T7 + nto
SFX n0 r ent [^cijɉñ]ir	ds:gerund+simple	# T7 + nto
SFX n0 r ènt [^cijɉñ]ir	ds:gerund+simple	# T7 + nto
SFX n0 ar on/J2 ar	ds:indicative+imperfect is:first+plural	# T11 + (iv)(i)ón(se)
SFX n0 ar oni/I2 ar	ds:indicative+imperfect is:first+plural ds:interrogative	# T11 + (iv)(i)ón(se)
SFX n0 ar onse/J2 ar	ds:indicative+imperfect is:first+plural	# T11 + (iv)(i)ón(se)
SFX n0 ar ion/J2 [^cijɉñ]ar	ds:indicative+imperfect is:first+plural	# T11 + (iv)(i)ón(se)
SFX n0 ar ioni/I2 [^cijɉñ]ar	ds:indicative+imperfect is:first+plural ds:interrogative	# T11 + (iv)(i)ón(se)
SFX n0 ar ionse/J2 [^cijɉñ]ar	ds:indicative+imperfect is:first+plural	# T11 + (iv)(i)ón(se)
SFX n0 ar ivon/J2 ar	ds:indicative+imperfect is:first+plural	# T11 + (iv)(i)ón(se)
SFX n0 ar ivoni/I2 ar	ds:indicative+imperfect is:first+plural ds:interrogative	# T11 + (iv)(i)ón(se)
SFX n0 ar ivonse/J2 ar	ds:indicative+imperfect is:first+plural	# T11 + (iv)(i)ón(se)
SFX n0 ar ivion/J2 ar	ds:indicative+imperfect is:first+plural	# T11 + (iv)(i)ón(se)
SFX n0 ar ivioni/I2 ar	ds:indicative+imperfect is:first+plural ds:interrogative	# T11 + (iv)(i)ón(se)
SFX n0 ar ivionse/J2 ar	ds:indicative+imperfect is:first+plural	# T11 + (iv)(i)ón(se)
SFX n0 ar en/J2 ar	ds:indicative+imperfect is:first+plural	# T11 + (iv)én(s[ei])
SFX n0 ar eni/I2 ar	ds:indicative+imperfect is:first+plural ds:interrogative	# T11 + (iv)én(s[ei])
SFX n0 ar ense/J2 ar	ds:indicative+imperfect is:first+plural	# T11 + (iv)én(s[ei])
SFX n0 ar ensi/J2 ar	ds:indicative+imperfect is:first+plural	# T11 + (iv)én(s[ei])
SFX n0 ar iven/J2 ar	ds:indicative+imperfect is:first+plural	# T11 + (iv)én(s[ei])
SFX n0 ar iveni/I2 ar	ds:indicative+imperfect is:first+plural ds:interrogative	# T11 + (iv)én(s[ei])
SFX n0 ar ivense/J2 ar	ds:indicative+imperfect is:first+plural	# T11 + (iv)én(s[ei])
SFX n0 ar ivensi/J2 ar	ds:indicative+imperfect is:first+plural	# T11 + (iv)én(s[ei])
SFX n0 er on/J2 er	ds:indicative+imperfect is:first+plural	# T11 + (iv)(i)ón(se)
SFX n0 er oni/I2 er	ds:indicative+imperfect is:first+plural ds:interrogative	# T11 + (iv)(i)ón(se)
SFX n0 er onse/J2 er	ds:indicative+imperfect is:first+plural	# T11 + (iv)(i)ón(se)
SFX n0 er ion/J2 [^cijɉñ]er	ds:indicative+imperfect is:first+plural	# T11 + (iv)(i)ón(se)
SFX n0 er ioni/I2 [^cijɉñ]er	ds:indicative+imperfect is:first+plural ds:interrogative	# T11 + (iv)(i)ón(se)
SFX n0 er ionse/J2 [^cijɉñ]er	ds:indicative+imperfect is:first+plural	# T11 + (iv)(i)ón(se)
SFX n0 er ivon/J2 er	ds:indicative+imperfect is:first+plural	# T11 + (iv)(i)ón(se)
SFX n0 er ivoni/I2 er	ds:indicative+imperfect is:first+plural ds:interrogative	# T11 + (iv)(i)ón(se)
SFX n0 er ivonse/J2 er	ds:indicative+imperfect is:first+plural	# T11 + (iv)(i)ón(se)
SFX n0 er ivion/J2 er	ds:indicative+imperfect is:first+plural	# T11 + (iv)(i)ón(se)
SFX n0 er ivioni/I2 er	ds:indicative+imperfect is:first+plural ds:interrogative	# T11 + (iv)(i)ón(se)
SFX n0 er ivionse/J2 er	ds:indicative+imperfect is:first+plural	# T11 + (iv)(i)ón(se)
SFX n0 r n/J2 er	ds:indicative+imperfect is:first+plural	# T11 + (iv)én(s[ei])
SFX n0 r ni/I2 er	ds:indicative+imperfect is:first+plural ds:interrogative	# T11 + (iv)én(s[ei])
SFX n0 r nse/J2 er	ds:indicative+imperfect is:first+plural	# T11 + (iv)én(s[ei])
SFX n0 r nsi/J2 er	ds:indicative+imperfect is:first+plural	# T11 + (iv)én(s[ei])
SFX n0 er iven/J2 er	ds:indicative+imperfect is:first+plural	# T11 + (iv)én(s[ei])
SFX n0 er iveni/I2 er	ds:indicative+imperfect is:first+plural ds:interrogative	# T11 + (iv)én(s[ei])
SFX n0 er ivense/J2 er	ds:indicative+imperfect is:first+plural	# T11 + (iv)én(s[ei])
SFX n0 er ivensi/J2 er	ds:indicative+imperfect is:first+plural	# T11 + (iv)én(s[ei])
SFX n0 erò on/J2 erò	ds:indicative+imperfect is:first+plural	# T11 + (iv)(i)ón(se)
SFX n0 erò oni/I2 erò	ds:indicative+imperfect is:first+plural ds:interrogative	# T11 + (iv)(i)ón(se)
SFX n0 erò onse/J2 erò	ds:indicative+imperfect is:first+plural	# T11 + (iv)(i)ón(se)
SFX n0 erò ion/J2 [^cijɉñ]erò	ds:indicative+imperfect is:first+plural	# T11 + (iv)(i)ón(se)
SFX n0 erò ioni/I2 [^cijɉñ]erò	ds:indicative+imperfect is:first+plural ds:interrogative	# T11 + (iv)(i)ón(se)
SFX n0 erò ionse/J2 [^cijɉñ]erò	ds:indicative+imperfect is:first+plural	# T11 + (iv)(i)ón(se)
SFX n0 erò ivon/J2 erò	ds:indicative+imperfect is:first+plural	# T11 + (iv)(i)ón(se)
SFX n0 erò ivoni/I2 erò	ds:indicative+imperfect is:first+plural ds:interrogative	# T11 + (iv)(i)ón(se)
SFX n0 erò ivonse/J2 erò	ds:indicative+imperfect is:first+plural	# T11 + (iv)(i)ón(se)
SFX n0 erò ivion/J2 erò	ds:indicative+imperfect is:first+plural	# T11 + (iv)(i)ón(se)
SFX n0 erò ivioni/I2 erò	ds:indicative+imperfect is:first+plural ds:interrogative	# T11 + (iv)(i)ón(se)
SFX n0 erò ivionse/J2 erò	ds:indicative+imperfect is:first+plural	# T11 + (iv)(i)ón(se)
SFX n0 rò n/J2 erò	ds:indicative+imperfect is:first+plural	# T11 + (iv)én(s[ei])
SFX n0 rò ni/I2 erò	ds:indicative+imperfect is:first+plural ds:interrogative	# T11 + (iv)én(s[ei])
SFX n0 rò nse/J2 erò	ds:indicative+imperfect is:first+plural	# T11 + (iv)én(s[ei])
SFX n0 rò nsi/J2 erò	ds:indicative+imperfect is:first+plural	# T11 + (iv)én(s[ei])
SFX n0 erò iven/J2 erò	ds:indicative+imperfect is:first+plural	# T11 + (iv)én(s[ei])
SFX n0 erò iveni/I2 erò	ds:indicative+imperfect is:first+plural ds:interrogative	# T11 + (iv)én(s[ei])
SFX n0 erò ivense/J2 erò	ds:indicative+imperfect is:first+plural	# T11 + (iv)én(s[ei])
SFX n0 erò ivensi/J2 erò	ds:indicative+imperfect is:first+plural	# T11 + (iv)én(s[ei])
SFX n0 ir on/J2 ir	ds:indicative+imperfect is:first+plural	# T11 + (iv)(i)ón(se)
SFX n0 ir oni/I2 ir	ds:indicative+imperfect is:first+plural ds:interrogative	# T11 + (iv)(i)ón(se)
SFX n0 ir onse/J2 ir	ds:indicative+imperfect is:first+plural	# T11 + (iv)(i)ón(se)
SFX n0 r on/J2 [^cijɉñ]ir	ds:indicative+imperfect is:first+plural	# T11 + (iv)(i)ón(se)
SFX n0 r oni/I2 [^cijɉñ]ir	ds:indicative+imperfect is:first+plural ds:interrogative	# T11 + (iv)(i)ón(se)
SFX n0 r onse/J2 [^cijɉñ]ir	ds:indicative+imperfect is:first+plural	# T11 + (iv)(i)ón(se)
SFX n0 r von/J2 ir	ds:indicative+imperfect is:first+plural	# T11 + (iv)(i)ón(se)
SFX n0 r voni/I2 ir	ds:indicative+imperfect is:first+plural ds:interrogative	# T11 + (iv)(i)ón(se)
SFX n0 r vonse/J2 ir	ds:indicative+imperfect is:first+plural	# T11 + (iv)(i)ón(se)
SFX n0 r vion/J2 ir	ds:indicative+imperfect is:first+plural	# T11 + (iv)(i)ón(se)
SFX n0 r vioni/I2 ir	ds:indicative+imperfect is:first+plural ds:interrogative	# T11 + (iv)(i)ón(se)
SFX n0 r vionse/J2 ir	ds:indicative+imperfect is:first+plural	# T11 + (iv)(i)ón(se)
SFX n0 ir en/J2 ir	ds:indicative+imperfect is:first+plural	# T11 + (iv)[éí]n(s[ei])
SFX n0 ir eni/I2 ir	ds:indicative+imperfect is:first+plural ds:interrogative	# T11 + (iv)[éí]n(s[ei])
SFX n0 ir ense/J2 ir	ds:indicative+imperfect is:first+plural	# T11 + (iv)[éí]n(s[ei])
SFX n0 ir ensi/J2 ir	ds:indicative+imperfect is:first+plural	# T11 + (iv)[éí]n(s[ei])
SFX n0 r ven/J2 ir	ds:indicative+imperfect is:first+plural	# T11 + (iv)[éí]n(s[ei])
SFX n0 r veni/I2 ir	ds:indicative+imperfect is:first+plural ds:interrogative	# T11 + (iv)[éí]n(s[ei])
SFX n0 r vense/J2 ir	ds:indicative+imperfect is:first+plural	# T11 + (iv)[éí]n(s[ei])
SFX n0 r vensi/J2 ir	ds:indicative+imperfect is:first+plural	# T11 + (iv)[éí]n(s[ei])
SFX n0 r n/J2 ir	ds:indicative+imperfect is:first+plural	# T11 + (iv)[éí]n(s[ei])
SFX n0 r ni/I2 ir	ds:indicative+imperfect is:first+plural ds:interrogative	# T11 + (iv)[éí]n(s[ei])
SFX n0 r nse/J2 ir	ds:indicative+imperfect is:first+plural	# T11 + (iv)[éí]n(s[ei])
SFX n0 r nsi/J2 ir	ds:indicative+imperfect is:first+plural	# T11 + (iv)[éí]n(s[ei])
SFX n0 r vin/J2 ir	ds:indicative+imperfect is:first+plural	# T11 + (iv)[éí]n(s[ei])
SFX n0 r vini/I2 ir	ds:indicative+imperfect is:first+plural ds:interrogative	# T11 + (iv)[éí]n(s[ei])
SFX n0 r vinse/J2 ir	ds:indicative+imperfect is:first+plural	# T11 + (iv)[éí]n(s[ei])
SFX n0 r vinsi/J2 ir	ds:indicative+imperfect is:first+plural	# T11 + (iv)[éí]n(s[ei])
SFX n0 ar ié/J4I4 [^cijɉñ]ar	ds:indicative+imperfect is:second+plural	# T11 + (iv)ié
SFX n0 ar ivié/J4I4 ar	ds:indicative+imperfect is:second+plural	# T11 + (iv)ié
SFX n0 er ié/J4I4 [^cijɉñ]er	ds:indicative+imperfect is:second+plural	# T11 + (iv)ié
SFX n0 er ivié/J4I4 er	ds:indicative+imperfect is:second+plural	# T11 + (iv)ié
SFX n0 erò ié/J4I4 [^cijɉñ]erò	ds:indicative+imperfect is:second+plural	# T11 + (iv)ié
SFX n0 erò ivié/J4I4 erò	ds:indicative+imperfect is:second+plural	# T11 + (iv)ié
SFX n0 r é/J4I4 [^cijɉñ]ir	ds:indicative+imperfect is:second+plural	# T11 + (iv)ié
SFX n0 r vié/J4I4 ir	ds:indicative+imperfect is:second+plural	# T11 + (iv)ié
SFX n0 ar on ar	ds:subjunctive+imperfect is:first+plural	# T11 + (is)(i)ón(e/se)
SFX n0 ar one ar	ds:subjunctive+imperfect is:first+plural	# T11 + (is)(i)ón(e/se)
SFX n0 ar onse ar	ds:subjunctive+imperfect is:first+plural	# T11 + (is)(i)ón(e/se)
SFX n0 ar ion [^cijɉñ]ar	ds:subjunctive+imperfect is:first+plural	# T11 + (is)(i)ón(e/se)
SFX n0 ar ione [^cijɉñ]ar	ds:subjunctive+imperfect is:first+plural	# T11 + (is)(i)ón(e/se)
SFX n0 ar ionse [^cijɉñ]ar	ds:subjunctive+imperfect is:first+plural	# T11 + (is)(i)ón(e/se)
SFX n0 ar ison ar	ds:subjunctive+imperfect is:first+plural	# T11 + (is)(i)ón(e/se)
SFX n0 ar isone ar	ds:subjunctive+imperfect is:first+plural	# T11 + (is)(i)ón(e/se)
SFX n0 ar isonse ar	ds:subjunctive+imperfect is:first+plural	# T11 + (is)(i)ón(e/se)
SFX n0 ar ision ar	ds:subjunctive+imperfect is:first+plural	# T11 + (is)(i)ón(e/se)
SFX n0 ar isione ar	ds:subjunctive+imperfect is:first+plural	# T11 + (is)(i)ón(e/se)
SFX n0 ar isionse ar	ds:subjunctive+imperfect is:first+plural	# T11 + (is)(i)ón(e/se)
SFX n0 ar en ar	ds:subjunctive+imperfect is:first+plural	# T11 + (is)én(e/se)
SFX n0 ar ene ar	ds:subjunctive+imperfect is:first+plural	# T11 + (is)én(e/se)
SFX n0 ar ense ar	ds:subjunctive+imperfect is:first+plural	# T11 + (is)én(e/se)
SFX n0 ar ensi ar	ds:subjunctive+imperfect is:first+plural	# T11 + (is)én(e/se)
SFX n0 ar isen ar	ds:subjunctive+imperfect is:first+plural	# T11 + (is)én(e/se)
SFX n0 ar isene ar	ds:subjunctive+imperfect is:first+plural	# T11 + (is)én(e/se)
SFX n0 ar isense ar	ds:subjunctive+imperfect is:first+plural	# T11 + (is)én(e/se)
SFX n0 ar isensi ar	ds:subjunctive+imperfect is:first+plural	# T11 + (is)én(e/se)
SFX n0 er on er	ds:subjunctive+imperfect is:first+plural	# T11 + (is)(i)ón(e/se)
SFX n0 er one er	ds:subjunctive+imperfect is:first+plural	# T11 + (is)(i)ón(e/se)
SFX n0 er onse er	ds:subjunctive+imperfect is:first+plural	# T11 + (is)(i)ón(e/se)
SFX n0 er ion [^cijɉñ]er	ds:subjunctive+imperfect is:first+plural	# T11 + (is)(i)ón(e/se)
SFX n0 er ione [^cijɉñ]er	ds:subjunctive+imperfect is:first+plural	# T11 + (is)(i)ón(e/se)
SFX n0 er ionse [^cijɉñ]er	ds:subjunctive+imperfect is:first+plural	# T11 + (is)(i)ón(e/se)
SFX n0 er ison er	ds:subjunctive+imperfect is:first+plural	# T11 + (is)(i)ón(e/se)
SFX n0 er isone er	ds:subjunctive+imperfect is:first+plural	# T11 + (is)(i)ón(e/se)
SFX n0 er isonse er	ds:subjunctive+imperfect is:first+plural	# T11 + (is)(i)ón(e/se)
SFX n0 er ision er	ds:subjunctive+imperfect is:first+plural	# T11 + (is)(i)ón(e/se)
SFX n0 er isione er	ds:subjunctive+imperfect is:first+plural	# T11 + (is)(i)ón(e/se)
SFX n0 er isionse er	ds:subjunctive+imperfect is:first+plural	# T11 + (is)(i)ón(e/se)
SFX n0 r n er	ds:subjunctive+imperfect is:first+plural	# T11 + (is)én(e/se)
SFX n0 r ne er	ds:subjunctive+imperfect is:first+plural	# T11 + (is)én(e/se)
SFX n0 r nse er	ds:subjunctive+imperfect is:first+plural	# T11 + (is)én(e/se)
SFX n0 r nsi er	ds:subjunctive+imperfect is:first+plural	# T11 + (is)én(e/se)
SFX n0 er isen er	ds:subjunctive+imperfect is:first+plural	# T11 + (is)én(e/se)
SFX n0 er isene er	ds:subjunctive+imperfect is:first+plural	# T11 + (is)én(e/se)
SFX n0 er isense er	ds:subjunctive+imperfect is:first+plural	# T11 + (is)én(e/se)
SFX n0 er isensi er	ds:subjunctive+imperfect is:first+plural	# T11 + (is)én(e/se)
SFX n0 erò on erò	ds:subjunctive+imperfect is:first+plural	# T11 + (is)(i)ón(e/se)
SFX n0 erò one erò	ds:subjunctive+imperfect is:first+plural	# T11 + (is)(i)ón(e/se)
SFX n0 erò onse erò	ds:subjunctive+imperfect is:first+plural	# T11 + (is)(i)ón(e/se)
SFX n0 erò ion [^cijɉñ]erò	ds:subjunctive+imperfect is:first+plural	# T11 + (is)(i)ón(e/se)
SFX n0 erò ione [^cijɉñ]erò	ds:subjunctive+imperfect is:first+plural	# T11 + (is)(i)ón(e/se)
SFX n0 erò ionse [^cijɉñ]erò	ds:subjunctive+imperfect is:first+plural	# T11 + (is)(i)ón(e/se)
SFX n0 erò ison erò	ds:subjunctive+imperfect is:first+plural	# T11 + (is)(i)ón(e/se)
SFX n0 erò isone erò	ds:subjunctive+imperfect is:first+plural	# T11 + (is)(i)ón(e/se)
SFX n0 erò isonse erò	ds:subjunctive+imperfect is:first+plural	# T11 + (is)(i)ón(e/se)
SFX n0 erò ision erò	ds:subjunctive+imperfect is:first+plural	# T11 + (is)(i)ón(e/se)
SFX n0 erò isione erò	ds:subjunctive+imperfect is:first+plural	# T11 + (is)(i)ón(e/se)
SFX n0 erò isionse erò	ds:subjunctive+imperfect is:first+plural	# T11 + (is)(i)ón(e/se)
SFX n0 rò n erò	ds:subjunctive+imperfect is:first+plural	# T11 + (is)én(e/se)
SFX n0 rò ne erò	ds:subjunctive+imperfect is:first+plural	# T11 + (is)én(e/se)
SFX n0 rò nse erò	ds:subjunctive+imperfect is:first+plural	# T11 + (is)én(e/se)
SFX n0 rò nsi erò	ds:subjunctive+imperfect is:first+plural	# T11 + (is)én(e/se)
SFX n0 erò isen erò	ds:subjunctive+imperfect is:first+plural	# T11 + (is)én(e/se)
SFX n0 erò isene erò	ds:subjunctive+imperfect is:first+plural	# T11 + (is)én(e/se)
SFX n0 erò isense erò	ds:subjunctive+imperfect is:first+plural	# T11 + (is)én(e/se)
SFX n0 erò isensi erò	ds:subjunctive+imperfect is:first+plural	# T11 + (is)én(e/se)
SFX n0 ir on ir	ds:subjunctive+imperfect is:first+plural	# T11 + (is)(i)ón(e/se)
SFX n0 ir one ir	ds:subjunctive+imperfect is:first+plural	# T11 + (is)(i)ón(e/se)
SFX n0 ir onse ir	ds:subjunctive+imperfect is:first+plural	# T11 + (is)(i)ón(e/se)
SFX n0 r on [^cijɉñ]ir	ds:subjunctive+imperfect is:first+plural	# T11 + (is)(i)ón(e/se)
SFX n0 r one [^cijɉñ]ir	ds:subjunctive+imperfect is:first+plural	# T11 + (is)(i)ón(e/se)
SFX n0 r onse [^cijɉñ]ir	ds:subjunctive+imperfect is:first+plural	# T11 + (is)(i)ón(e/se)
SFX n0 r son ir	ds:subjunctive+imperfect is:first+plural	# T11 + (is)(i)ón(e/se)
SFX n0 r sone ir	ds:subjunctive+imperfect is:first+plural	# T11 + (is)(i)ón(e/se)
SFX n0 r sonse ir	ds:subjunctive+imperfect is:first+plural	# T11 + (is)(i)ón(e/se)
SFX n0 r sion ir	ds:subjunctive+imperfect is:first+plural	# T11 + (is)(i)ón(e/se)
SFX n0 r sione ir	ds:subjunctive+imperfect is:first+plural	# T11 + (is)(i)ón(e/se)
SFX n0 r sionse ir	ds:subjunctive+imperfect is:first+plural	# T11 + (is)(i)ón(e/se)
SFX n0 ir en ir	ds:subjunctive+imperfect is:first+plural	# T11 + (is)én(e/se)
SFX n0 ir ene ir	ds:subjunctive+imperfect is:first+plural	# T11 + (is)én(e/se)
SFX n0 r ne ir	ds:subjunctive+imperfect is:first+plural	# T11 + (is)én(e/se)
SFX n0 ir ense ir	ds:subjunctive+imperfect is:first+plural	# T11 + (is)én(e/se)
SFX n0 ir ensi ir	ds:subjunctive+imperfect is:first+plural	# T11 + (is)én(e/se)
SFX n0 r sen ir	ds:subjunctive+imperfect is:first+plural	# T11 + (is)én(e/se)
SFX n0 r sene ir	ds:subjunctive+imperfect is:first+plural	# T11 + (is)én(e/se)
SFX n0 r sense ir	ds:subjunctive+imperfect is:first+plural	# T11 + (is)én(e/se)
SFX n0 r sensi ir	ds:subjunctive+imperfect is:first+plural	# T11 + (is)én(e/se)
SFX n0 ar ié [^cijɉñ]ar	ds:subjunctive+imperfect is:second+plural	# T11 + (is)ié([dg]e)
SFX n0 ar iede [^cijɉñ]ar	ds:subjunctive+imperfect is:second+plural	# T11 + (is)ié([dg]e)
SFX n0 ar iege [^cijɉñ]ar	ds:subjunctive+imperfect is:second+plural	# T11 + (is)ié([dg]e)
SFX n0 ar isié/J4I4 ar	ds:subjunctive+imperfect is:second+plural	# T11 + (is)ié([dg]e)
SFX n0 ar isiede ar	ds:subjunctive+imperfect is:second+plural	# T11 + (is)ié([dg]e)
SFX n0 ar isiege ar	ds:subjunctive+imperfect is:second+plural	# T11 + (is)ié([dg]e)
SFX n0 er ié [^cijɉñ]er	ds:subjunctive+imperfect is:second+plural	# T11 + (is)ié([dg]e)
SFX n0 er iede [^cijɉñ]er	ds:subjunctive+imperfect is:second+plural	# T11 + (is)ié([dg]e)
SFX n0 er iege [^cijɉñ]er	ds:subjunctive+imperfect is:second+plural	# T11 + (is)ié([dg]e)
SFX n0 er isié/J4I4 er	ds:subjunctive+imperfect is:second+plural	# T11 + (is)ié([dg]e)
SFX n0 er isiede er	ds:subjunctive+imperfect is:second+plural	# T11 + (is)ié([dg]e)
SFX n0 er isiege er	ds:subjunctive+imperfect is:second+plural	# T11 + (is)ié([dg]e)
SFX n0 erò ié [^cijɉñ]erò	ds:subjunctive+imperfect is:second+plural	# T11 + (is)ié([dg]e)
SFX n0 erò iede [^cijɉñ]erò	ds:subjunctive+imperfect is:second+plural	# T11 + (is)ié([dg]e)
SFX n0 erò iege [^cijɉñ]erò	ds:subjunctive+imperfect is:second+plural	# T11 + (is)ié([dg]e)
SFX n0 erò isié/J4I4 erò	ds:subjunctive+imperfect is:second+plural	# T11 + (is)ié([dg]e)
SFX n0 erò isiede erò	ds:subjunctive+imperfect is:second+plural	# T11 + (is)ié([dg]e)
SFX n0 erò isiege erò	ds:subjunctive+imperfect is:second+plural	# T11 + (is)ié([dg]e)
SFX n0 r é [^cijɉñ]ir	ds:subjunctive+imperfect is:second+plural	# T11 + (is)ié([dg]e)
SFX n0 r ede [^cijɉñ]ir	ds:subjunctive+imperfect is:second+plural	# T11 + (is)ié([dg]e)
SFX n0 r ege [^cijɉñ]ir	ds:subjunctive+imperfect is:second+plural	# T11 + (is)ié([dg]e)
SFX n0 r ge [^cijɉñ]ir	ds:subjunctive+imperfect is:second+plural	# T11 + (is)ié([dg]e)
SFX n0 r sié ir	ds:subjunctive+imperfect is:second+plural	# T11 + (is)ié([dg]e)
SFX n0 r siede ir	ds:subjunctive+imperfect is:second+plural	# T11 + (is)ié([dg]e)
SFX n0 r siege ir	ds:subjunctive+imperfect is:second+plural	# T11 + (is)ié([dg]e)
SFX n0 ar on/J2 ar	ds:indicative+present is:first+plural	# T12 + ón
SFX n0 ar oni/I2 ar	ds:indicative+present is:first+plural ds:interrogative	# T12 + ón
SFX n0 er on/J2 er	ds:indicative+present is:first+plural	# T12 + ón
SFX n0 er oni/I2 er	ds:indicative+present is:first+plural ds:interrogative	# T12 + ón
SFX n0 erò on/J2 erò	ds:indicative+present is:first+plural	# T12 + ón
SFX n0 erò oni/I2 erò	ds:indicative+present is:first+plural ds:interrogative	# T12 + ón
SFX n0 ir on/J2 ir	ds:indicative+present is:first+plural	# T12 + ón
SFX n0 ir oni/I2 ir	ds:indicative+present is:first+plural ds:interrogative	# T12 + ón
SFX n0 0 n/J2 o	ds:indicative+present is:first+plural	# T12 + ón
SFX n0 0 ni/I2 o	ds:indicative+present is:first+plural ds:interrogative	# T12 + ón
SFX n0 ar en/J2 ar	ds:indicative+present is:first+plural	# T12 + én
SFX n0 ar eni/I2 ar	ds:indicative+present is:first+plural ds:interrogative	# T12 + én
SFX n0 r n/J2 er	ds:indicative+present is:first+plural	# T12 + én
SFX n0 r ni/I2 er	ds:indicative+present is:first+plural ds:interrogative	# T12 + én
SFX n0 rò n/J2 erò	ds:indicative+present is:first+plural	# T12 + én
SFX n0 rò ni/I2 erò	ds:indicative+present is:first+plural ds:interrogative	# T12 + én
SFX n0 ir en/J2 ir	ds:indicative+present is:first+plural	# T12 + én
SFX n0 ir eni/I2 ir	ds:indicative+present is:first+plural ds:interrogative	# T12 + én
SFX n0 o en/J2 o	ds:indicative+present is:first+plural	# T12 + én
SFX n0 o eni/I2 o	ds:indicative+present is:first+plural ds:interrogative	# T12 + én
SFX n0 ar on ar	ds:subjunctive+present is:first+plural	# T12 + (i)ón(e)
SFX n0 ar one ar	ds:subjunctive+present is:first+plural	# T12 + (i)ón(e)
SFX n0 ar ion [^cijɉñ]ar	ds:subjunctive+present is:first+plural	# T12 + (i)ón(e)
SFX n0 ar ione [^cijɉñ]ar	ds:subjunctive+present is:first+plural	# T12 + (i)ón(e)
SFX n0 er on er	ds:subjunctive+present is:first+plural	# T12 + (i)ón(e)
SFX n0 er one er	ds:subjunctive+present is:first+plural	# T12 + (i)ón(e)
SFX n0 er ion [^cijɉñ]er	ds:subjunctive+present is:first+plural	# T12 + (i)ón(e)
SFX n0 er ione [^cijɉñ]er	ds:subjunctive+present is:first+plural	# T12 + (i)ón(e)
SFX n0 erò on erò	ds:subjunctive+present is:first+plural	# T12 + (i)ón(e)
SFX n0 erò one erò	ds:subjunctive+present is:first+plural	# T12 + (i)ón(e)
SFX n0 erò ion [^cijɉñ]erò	ds:subjunctive+present is:first+plural	# T12 + (i)ón(e)
SFX n0 erò ione [^cijɉñ]erò	ds:subjunctive+present is:first+plural	# T12 + (i)ón(e)
SFX n0 ir on ir	ds:subjunctive+present is:first+plural	# T12 + (i)ón(e)
SFX n0 ir one ir	ds:subjunctive+present is:first+plural	# T12 + (i)ón(e)
SFX n0 r on [^cijɉñ]ir	ds:subjunctive+present is:first+plural	# T12 + (i)ón(e)
SFX n0 r one [^cijɉñ]ir	ds:subjunctive+present is:first+plural	# T12 + (i)ón(e)
SFX n0 0 n o	ds:subjunctive+present is:first+plural	# T12 + (i)ón(e)
SFX n0 0 ne o	ds:subjunctive+present is:first+plural	# T12 + (i)ón(e)
SFX n0 o ion [^cijɉñ]o	ds:subjunctive+present is:first+plural	# T12 + (i)ón(e)
SFX n0 o ione [^cijɉñ]o	ds:subjunctive+present is:first+plural	# T12 + (i)ón(e)
SFX n0 ar en ar	ds:subjunctive+present is:first+plural	# T12 + én(e)
SFX n0 ar ene ar	ds:subjunctive+present is:first+plural	# T12 + én(e)
SFX n0 r n er	ds:subjunctive+present is:first+plural	# T12 + én(e)
SFX n0 r ne er	ds:subjunctive+present is:first+plural	# T12 + én(e)
SFX n0 rò n erò	ds:subjunctive+present is:first+plural	# T12 + én(e)
SFX n0 rò ne erò	ds:subjunctive+present is:first+plural	# T12 + én(e)
SFX n0 ir en ir	ds:subjunctive+present is:first+plural	# T12 + én(e)
SFX n0 ir ene ir	ds:subjunctive+present is:first+plural	# T12 + én(e)
SFX n0 o en o	ds:subjunctive+present is:first+plural	# T12 + én(e)
SFX n0 o ene o	ds:subjunctive+present is:first+plural	# T12 + én(e)
SFX n0 ar é/J4I4 ar	ds:indicative+present is:second+plural	# T12 + é
SFX n0 er é/J4I4 er	ds:indicative+present is:second+plural	# T12 + é
SFX n0 erò é/J4I4 erò	ds:indicative+present is:second+plural	# T12 + é
SFX n0 ir é/J4I4 ir	ds:indicative+present is:second+plural	# T12 + é
SFX n0 o é/J4I4 iso	ds:indicative+present is:second+plural	# T12 + é
SFX n0 ar é ar	ds:subjunctive+present is:second+plural	# T12 + é([dg]e)
SFX n0 er é er	ds:subjunctive+present is:second+plural	# T12 + é([dg]e)
SFX n0 erò é erò	ds:subjunctive+present is:second+plural	# T12 + é([dg]e)
SFX n0 ir é ir	ds:subjunctive+present is:second+plural	# T12 + é([dg]e)
SFX n0 o é iso	ds:subjunctive+present is:second+plural	# T12 + é([dg]e)
SFX n0 ar ede ar	ds:subjunctive+present is:second+plural	# T12 + é([dg]e)
SFX n0 ar ege ar	ds:subjunctive+present is:second+plural	# T12 + é([dg]e)
SFX n0 r de er	ds:subjunctive+present is:second+plural	# T12 + é([dg]e)
SFX n0 r ge er	ds:subjunctive+present is:second+plural	# T12 + é([dg]e)
SFX n0 rò de erò	ds:subjunctive+present is:second+plural	# T12 + é([dg]e)
SFX n0 rò ge erò	ds:subjunctive+present is:second+plural	# T12 + é([dg]e)
SFX n0 ir ede ir	ds:subjunctive+present is:second+plural	# T12 + é([dg]e)
SFX n0 ir ege ir	ds:subjunctive+present is:second+plural	# T12 + é([dg]e)
SFX n0 r ge ir	ds:subjunctive+present is:second+plural	# T12 + é([dg]e)
SFX n0 o ede iso	ds:subjunctive+present is:second+plural	# T12 + é([dg]e)
SFX n0 o ege iso	ds:subjunctive+present is:second+plural	# T12 + é([dg]e)
SFX n0 ar é/S0SlD0 ar	ds:imperative+present is:second+plural	# T12 + é
SFX n0 ar égelo/Dl ar	ds:imperative+present is:second+plural ds:pronomenal+locative	# T12 + é
SFX n0 er é/S0SlD0 er	ds:imperative+present is:second+plural	# T12 + é
SFX n0 er égelo/Dl er	ds:imperative+present is:second+plural ds:pronomenal+locative	# T12 + é
SFX n0 erò é/S0SlD0 erò	ds:imperative+present is:second+plural	# T12 + é
SFX n0 erò égelo/Dl erò	ds:imperative+present is:second+plural ds:pronomenal+locative	# T12 + é
SFX n0 ir é/S0SlD0 ir	ds:imperative+present is:second+plural	# T12 + é
SFX n0 ir égelo/Dl ir	ds:imperative+present is:second+plural ds:pronomenal+locative	# T12 + é
SFX n0 o é/S0SlD0 iso	ds:imperative+present is:second+plural	# T12 + é
SFX n0 o égelo/Dl iso	ds:imperative+present is:second+plural ds:pronomenal+locative	# T12 + é
SFX n0 erò arée/J1 erò	ds:conditional+present is:first+singular	# T4 + rà(v)e
SFX n0 erò aréemi/I1 erò	ds:conditional+present is:first+singular ds:interrogative	# T4 + rà(v)e
SFX n0 erò arée/J2 erò	ds:conditional+present is:first+plural	# T4 + rà(v)e
SFX n0 erò aréei/I2 erò	ds:conditional+present is:first+plural ds:interrogative	# T4 + rà(v)e
SFX n0 erò arée/J3 erò	ds:conditional+present is:second+singular	# T4 + rà(v)e
SFX n0 erò aréetu/I3 erò	ds:conditional+present is:second+singular ds:interrogative	# T4 + rà(v)e
SFX n0 erò arée/J4 erò	ds:conditional+present is:second+plural	# T4 + rà(v)e
SFX n0 erò aréeu/I4 erò	ds:conditional+present is:second+plural ds:interrogative	# T4 + rà(v)e
SFX n0 erò arée erò	ds:conditional+present is:third	# T4 + rà(v)e


#----

# baxe:
# tèma 1
# -àr, -ér, -ír, -ír/is: skomenŧiando da 'l infenío
SFX t1 Y 1
SFX t1 0 e r	ds:infinitive+simple	# T1 + r(e)

# variante pad.:
# tèma 1
# '-er: skomenŧiando da 'l infenío
SFX p1 Y 2
SFX p1 er are er	ds:infinitive+simple	# T1 + r(e)
SFX p1 er ar/P0R0 er	ds:infinitive+simple	# T1

# variante pad.:
# tèma 1
# '-er: skomenŧiando da 'l infenío, senŧa èle vanesente
SFX l1 Y 1
SFX l1 er ar/PlRlN0 er	ds:infinitive+simple	# T1

# variante pad.:
# tèma 1
# '-er: skomenŧiando da 'l infenío, ko èle vanesente
SFX 71 Y 1
SFX 71 er ar/P7R7N0 er	ds:infinitive+simple	# T1

# variante fel.-bel. e liv.:
# tèma 1
# '-er: skomenŧiando da 'l infenío
# [drstx][ei]r > [drstx]r[ei]
SFX n1 Y 13
SFX n1 ànder andre ànder	ds:infinitive+simple
SFX n1 énder endre énder	ds:infinitive+simple
SFX n1 ónder ondre ónder	ds:infinitive+simple
SFX n1 únder undre únder	ds:infinitive+simple
SFX n1 er re èder	ds:infinitive+simple
SFX n1 er tre èser	ds:infinitive+simple
SFX n1 er re [èò][nr]der	ds:infinitive+simple
SFX n1 àder adre àder	ds:infinitive+simple
SFX n1 éder edre éder	ds:infinitive+simple
SFX n1 íder idre íder	ds:infinitive+simple
SFX n1 úder udre úder	ds:infinitive+simple
SFX n1 àlder aldre àlder	ds:infinitive+simple
SFX n1 àrder ardre àrder	ds:infinitive+simple


# variante pad.:
# tèma 4 (from T1: senŧa aŧento)
# -àr, -ér, -ír, -ír/is: skomenŧiando da 'l infenío
# '-er: skomenŧiando da 'l indikativo futuro de prima parsona singolar
SFX p4 Y 53
SFX p4 er arò/J1I1 er	ds:indicative+future is:first+singular	# T4 + rò
SFX p4 er arà/J1I1 er	ds:indicative+future is:first+singular	# T4 + rà
SFX p4 er aremo/J2 er	ds:indicative+future is:first+plural	# T4 + r[éí]mo
SFX p4 er arémoi/I2 er	ds:indicative+future is:first+plural ds:interrogative	# T4 + r[éí]mo
SFX p4 er arimo/J2 er	ds:indicative+future is:first+plural	# T4 + r[éí]mo
SFX p4 er arímoi/I2 er	ds:indicative+future is:first+plural ds:interrogative	# T4 + r[éí]mo
SFX p4 er arà/J3I3 er	ds:indicative+future is:second+singular	# T4 + rà
SFX p4 er aré/J3 er	ds:indicative+future is:second+singular	# T4 + ré
SFX p4 er aretu/I3 er	ds:indicative+future is:second+singular ds:interrogative	# T4 + ré
SFX p4 er arè/J4I4 er	ds:indicative+future is:second+plural	# T4 + rè
SFX p4 er aré/J4I4 er	ds:indicative+future is:second+plural	# T4 + ré
SFX p4 er arí/J4I4 er	ds:indicative+future is:second+plural	# T4 + rí
SFX p4 er arà er	ds:indicative+future is:third	# T4 + rà
SFX p4 erò arò/J1I1 erò	ds:indicative+future is:first+singular	# T4 + rò
SFX p4 erò arà/J1I1 erò	ds:indicative+future is:first+singular	# T4 + rà
SFX p4 erò aré/J1I1 erò	ds:indicative+future is:first+singular	# T4 + ré
SFX p4 erò aremo/J2 erò	ds:indicative+future is:first+plural	# T4 + r[éí]mo
SFX p4 erò arémoi/I2 erò	ds:indicative+future is:first+plural ds:interrogative	# T4 + r[éí]mo
SFX p4 erò arimo/J2 erò	ds:indicative+future is:first+plural	# T4 + r[éí]mo
SFX p4 erò arímoi/I2 erò	ds:indicative+future is:first+plural ds:interrogative	# T4 + r[éí]mo
SFX p4 erò arà/J3I3 erò	ds:indicative+future is:second+singular	# T4 + rà
SFX p4 erò aré/J3 erò	ds:indicative+future is:second+singular	# T4 + ré
SFX p4 erò aretu/I3 erò	ds:indicative+future is:second+singular ds:interrogative	# T4 + ré
SFX p4 erò arè/J4I4 erò	ds:indicative+future is:second+plural	# T4 + rè
SFX p4 erò aré/J4I4 erò	ds:indicative+future is:second+plural	# T4 + ré
SFX p4 erò arí/J4I4 erò	ds:indicative+future is:second+plural	# T4 + rí
SFX p4 erò arà erò	ds:indicative+future is:third	# T4 + rà
SFX p4 erò aría erò	ds:conditional+present is:first+singular	# T4 + ría
SFX p4 erò aríe erò	ds:conditional+present is:first+singular	# T4 + ríe
SFX p4 erò arésimo erò	ds:conditional+present is:first+plural	# T4 + résimo
SFX p4 erò aría erò	ds:conditional+present is:second+singular	# T4 + ría
SFX p4 erò aresi erò	ds:conditional+present is:second+plural	# T4 + rési
SFX p4 erò aresi/J3 erò	ds:conditional+present is:second+singular	# T4 + rési
SFX p4 erò arésitu/I3 erò	ds:conditional+present is:second+singular ds:interrogative	# T4 + rési
SFX p4 erò aría erò	ds:conditional+present is:third	# T4 + ría
SFX p4 erò arave/J1J6 erò	ds:conditional+present is:first+singular	# T4 + rà(v)e
SFX p4 erò aràvemi/I1I6 erò	ds:conditional+present is:first+singular ds:interrogative	# T4 + rà(v)e
SFX p4 erò arave/J2 erò	ds:conditional+present is:first+plural	# T4 + rà(v)e
SFX p4 erò aràvei/I2 erò	ds:conditional+present is:first+plural ds:interrogative	# T4 + rà(v)e
SFX p4 erò arave/J3 erò	ds:conditional+present is:second+singular	# T4 + rà(v)e
SFX p4 erò aràvetu/I3 erò	ds:conditional+present is:second+singular ds:interrogative	# T4 + rà(v)e
SFX p4 erò arave/J4 erò	ds:conditional+present is:second+plural	# T4 + rà(v)e
SFX p4 erò aràveu/I4 erò	ds:conditional+present is:second+plural ds:interrogative	# T4 + rà(v)e
SFX p4 erò arave erò	ds:conditional+present is:third	# T4 + rà(v)e
SFX p4 erò aràe/J1 erò	ds:conditional+present is:first+singular	# T4 + rà(v)e
SFX p4 erò aràemi/I1 erò	ds:conditional+present is:first+singular ds:interrogative	# T4 + rà(v)e
SFX p4 erò aràe/J2 erò	ds:conditional+present is:first+plural	# T4 + rà(v)e
SFX p4 erò aràei/I2 erò	ds:conditional+present is:first+plural ds:interrogative	# T4 + rà(v)e
SFX p4 erò aràe/J3 erò	ds:conditional+present is:second+singular	# T4 + rà(v)e
SFX p4 erò aràetu/I3 erò	ds:conditional+present is:second+singular ds:interrogative	# T4 + rà(v)e
SFX p4 erò aràe/J4 erò	ds:conditional+present is:second+plural	# T4 + rà(v)e
SFX p4 erò aràeu/I4 erò	ds:conditional+present is:second+plural ds:interrogative	# T4 + rà(v)e
SFX p4 erò aràe erò	ds:conditional+present is:third	# T4 + rà(v)e

# variante pad.:
# senŧa èle vanesente
SFX l4 Y 8
SFX l4 er arà/J5N0 er	ds:indicative+future is:third	# T4 + rà
SFX l4 er aralo/I5 er	ds:indicative+future is:third ds:interrogative	# T4 + rà
SFX l4 erò arà/J5N0 erò	ds:indicative+future is:third	# T4 + rà
SFX l4 erò aralo/I5 erò	ds:indicative+future is:third ds:interrogative	# T4 + rà
SFX l4 er arave/J7N0 er	ds:conditional+present is:third	# T4 + rà(v)e
SFX l4 er aríselo/I7 er	ds:conditional+present is:third ds:interrogative	# T4 + rà(v)e
SFX l4 erò arave/J7N0 erò	ds:conditional+present is:third	# T4 + rà(v)e
SFX l4 erò aríselo/I7 erò	ds:conditional+present is:third ds:interrogative	# T4 + rà(v)e

# variante pad.:
# ko èle vanesente
SFX 74 Y 8
SFX 74 er arà/j5N0 er	ds:indicative+future is:third	# T4 + rà
SFX 74 er araƚo/i5 er	ds:indicative+future is:third ds:interrogative	# T4 + rà
SFX 74 erò arà/j5N0 erò	ds:indicative+future is:third	# T4 + rà
SFX 74 erò araƚo/i5 erò	ds:indicative+future is:third ds:interrogative	# T4 + rà
SFX 74 er arave/j7N0 er	ds:conditional+present is:third	# T4 + rà(v)e
SFX 74 er aríseƚo/i7 er	ds:conditional+present is:third ds:interrogative	# T4 + rà(v)e
SFX 74 erò arave/j7N0 erò	ds:conditional+present is:third	# T4 + rà(v)e
SFX 74 erò aríseƚo/i7 erò	ds:conditional+present is:third ds:interrogative	# T4 + rà(v)e


# baxe:
# tèma 8 (from T1: aŧento VT > (A)PVT | í > <ís>i, then T3: VT > Ø)
# -àr, -ér, '-er, -ír, -ír/is: skomenŧiando da 'l indikativo prexente de prima parsona singolar
SFX t8 Y 9
SFX t8 o i/J3 [^i]o	ds:indicative+present is:second+singular	# T8 + i
SFX t8 o 0/J3 io	ds:indicative+present is:second+singular	# T8 + i
SFX t8 omi ïo [^i]omi	ds:indicative+present is:first+singular ds:interrogative	# T8 + i, venethian
SFX t8 omi itu/I3 [^i]omi	ds:indicative+present is:second+singular ds:interrogative	# T8 + i
SFX t8 omi tu/I3 iomi	ds:indicative+present is:second+singular ds:interrogative	# T8 + i
SFX t8 o a o	ds:subjunctive+present is:first+singular	# T8 + a
SFX t8 o i [^i]o	ds:subjunctive+present is:second+singular	# T8 + i
SFX t8 io i io	ds:subjunctive+present is:second+singular	# T8 + i
SFX t8 o e o	ds:subjunctive+present is:third	# T8 + e

# variante fel.-bel. e liv.:
# tèma 8 (from T1: aŧento VT > (A)PVT | í > <ís>i, then T3: VT > Ø)
# -àr, -ér, '-er, -ír, -ír/is: skomenŧiando da 'l indikativo prexente de prima parsona singolar
SFX n8 Y 8
SFX n8 o e/J1 o	ds:indicative+present is:first+singular	# T8 + e
SFX n8 omi emi/I1 omi	ds:indicative+present is:first+singular ds:interrogative	# T8 + e
SFX n8 o e/J3 o	ds:indicative+present is:second+singular	# T8 + e, 2s=3
SFX n8 omi etu/I3 omi	ds:indicative+present is:second+singular ds:interrogative	# T8 + e, 2s=3
SFX n8 o e o	ds:indicative+present is:third	# T8 + e
SFX n8 o e o	ds:subjunctive+present is:first+singular	# T8 + e
SFX n8 o e o	ds:subjunctive+present is:second+singular	# T8 + e, 2s=3
SFX n8 o a o	ds:subjunctive+present is:third	# T8 + a

# tèma 8, paròla ko asento (from T1: aŧento VT > (A)PVT | í > <ís>i, then T3: VT > Ø)
# -àr, -ér, '-er, -ír, -ír/is: skomenŧiando da 'l indikativo prexente de prima parsona singolar
SFX T8 Y 15
SFX T8 iso ísomi/I1 iso	ds:indicative+present is:first+singular ds:interrogative	# T8 + i
SFX T8 o ïo [^is]o	ds:indicative+present is:first+singular ds:interrogative	# venethian
SFX T8 o ïo [^i]so	ds:indicative+present is:first+singular ds:interrogative	# venethian
SFX T8 o ïo iso	ds:indicative+present is:first+singular ds:interrogative	# venethian
SFX T8 o i/J3I3 [^is]o	ds:indicative+present is:second+singular	# T8 + i
SFX T8 o 0/J3I3 io	ds:indicative+present is:second+singular	# T8 + i
SFX T8 o i/J3I3 [^i]so	ds:indicative+present is:second+singular	# T8 + i
SFX T8 o i/J3 iso	ds:indicative+present is:second+singular	# T8 + i
SFX T8 iso ísitu/I3 iso	ds:indicative+present is:second+singular ds:interrogative	# T8 + i
SFX T8 o a o	ds:subjunctive+present is:first+singular	# T8 + a
SFX T8 o i [^is]o	ds:subjunctive+present is:second+singular	# T8 + i
SFX T8 io i io	ds:subjunctive+present is:second+singular	# T8 + i
SFX T8 o i [^i]so	ds:subjunctive+present is:second+singular	# T8 + i
SFX T8 o i iso	ds:subjunctive+present is:second+singular	# T8 + i
SFX T8 o e o	ds:subjunctive+present is:third	# T8 + e

SFX N8 Y 15
SFX N8 o e/J1 [^s]o	ds:indicative+present is:first+singular	# T8 + e
SFX N8 o emi/I1 [^s]o	ds:indicative+present is:first+singular ds:interrogative	# T8 + e
SFX N8 o e/J1 [^i]so	ds:indicative+present is:first+singular	# T8 + e
SFX N8 o emi/I1 [^i]so	ds:indicative+present is:first+singular ds:interrogative	# T8 + e
SFX N8 o e/J1FS iso	ds:indicative+present is:first+singular	# T8 + e
SFX N8 iso ísemi/I1 iso	ds:indicative+present is:first+singular ds:interrogative	# T8 + e
SFX N8 o e/J3I3 [^s]o	ds:indicative+present is:second+singular	# T8 + e, 2s=3
SFX N8 o e/J3I3 [^i]so	ds:indicative+present is:second+singular	# T8 + e, 2s=3
SFX N8 o e/J3FS iso	ds:indicative+present is:second+singular	# T8 + e, 2s=3
SFX N8 iso ísetu/I3 iso	ds:indicative+present is:second+singular ds:interrogative	# T8 + e, 2s=3
SFX N8 o e [^s]o	ds:indicative+present is:third	# T8 + e
SFX N8 o e [^i]so	ds:indicative+present is:third	# T8 + e
SFX N8 o e o	ds:subjunctive+present is:first+singular	# T8 + e
SFX N8 o e o	ds:subjunctive+present is:second+singular	# T8 + e, 2s=3
SFX N8 o a o	ds:subjunctive+present is:third	# T8 + a


# baxe:
# tèma 9 (from T1: aŧento VT > (A)PVT | í > <ís>i, then T3: e > i)
# tèma 10 (from T1: aŧento VT > (A)PVT | í > <ís>i, then T3: i > e)
# -àr: skomenŧiando da 'l indikativo prexente de prima parsona singolar
SFX tA Y 3
SFX tA o a/S0 o	ds:imperative+present is:second+singular	# T9
SFX tA omi agen/D0 omi	ds:imperative+present is:second+singular ds:pronomenal+genitive+locative	# T9
SFX tA o a o	ds:indicative+present is:third	# T10

# baxe:
# tèma 9 (from T1: aŧento VT > (A)PVT | í > <ís>i, then T3: e > i)
# tèma 10 (from T1: aŧento VT > (A)PVT | í > <ís>i, then T3: i > e)
# -ér, '-er, -ír, -ír/is: skomenŧiando da 'l indikativo prexente de prima parsona singolar
SFX tE Y 2
SFX tE o i/S0 o	ds:imperative+present is:second+singular	# T9
SFX tE omi igen/D0 omi	ds:imperative+present is:second+singular ds:pronomenal+genitive+locative	# T9
#SFX tE o e o	ds:indicative+present is:third	# T10 = T8 + e

# senŧa èle vanesente:
# tèma 9 (from T1: aŧento VT > (A)PVT | í > <ís>i, then T3: e > i)
# tèma 10 (from T1: aŧento VT > (A)PVT | í > <ís>i, then T3: i > e)
# -àr: skomenŧiando da 'l indikativo prexente de prima parsona singolar
SFX lA Y 4
SFX lA o a/SlN0 o	ds:imperative+present is:second+singular	# T9
SFX lA omi agelo/Dl omi	ds:imperative+present is:second+singular ds:pronomenal+locative	# T9
SFX lA o a/J5N0 o	ds:indicative+present is:third	# T10
SFX lA omi elo/I5 omi	ds:indicative+present is:third ds:interrogative	# T10

# senŧa èle vanesente:
# tèma 9 (from T1: aŧento VT > (A)PVT | í > <ís>i, then T3: e > i)
# tèma 10 (from T1: aŧento VT > (A)PVT | í > <ís>i, then T3: i > e)
# -ér, '-er, -ír, -ír/is: skomenŧiando da 'l indikativo prexente de prima parsona singolar
SFX lE Y 4
SFX lE o i/SlN0 o	ds:imperative+present is:second+singular	# T9
SFX lE omi igelo/Dl omi	ds:imperative+present is:second+singular ds:pronomenal+locative	# T9
SFX lE o e/J5N0 o	ds:indicative+present is:third	# T10
SFX lE omi elo/I5 omi	ds:indicative+present is:third ds:interrogative	# T10

# ko èle vanesente:
# tèma 9 (from T1: aŧento VT > (A)PVT | í > <ís>i, then T3: e > i)
# tèma 10 (from T1: aŧento VT > (A)PVT | í > <ís>i, then T3: i > e)
# -àr: skomenŧiando da 'l indikativo prexente de prima parsona singolar
SFX 7A Y 4
SFX 7A o a/S7N0 o	ds:imperative+present is:second+singular	# T9
SFX 7A omi ageƚo/D7 omi	ds:imperative+present is:second+singular ds:pronomenal+locative	# T9
SFX 7A o a/j5N0 o	ds:indicative+present is:third	# T10
SFX 7A omi eƚo/i5 omi	ds:indicative+present is:third ds:interrogative	# T10

# ko èle vanesente:
# tèma 9 (from T1: aŧento VT > (A)PVT | í > <ís>i, then T3: e > i)
# tèma 10 (from T1: aŧento VT > (A)PVT | í > <ís>i, then T3: i > e)
# -ér, '-er, -ír, -ír/is: skomenŧiando da 'l indikativo prexente de prima parsona singolar
SFX 7E Y 4
SFX 7E o i/S7N0 o	ds:imperative+present is:second+singular	# T9
SFX 7E omi igeƚo/D7 omi	ds:imperative+present is:second+singular ds:pronomenal+locative	# T9
SFX 7E o e/j5N0 o	ds:indicative+present is:third	# T10
SFX 7E omi eƚo/i5 omi	ds:indicative+present is:third ds:interrogative	# T10


# baxe, ko asento:
# tèma 9 (from T1: aŧento VT > (A)PVT | í > <ís>i, then T3: e > i)
# tèma 10 (from T1: aŧento VT > (A)PVT | í > <ís>i, then T3: i > e)
# -àr: skomenŧiando da 'l indikativo prexente de prima parsona singolar
SFX tB Y 3
SFX tB o a/S0 o	ds:imperative+present is:second+singular	# T9
SFX tB o agen/D0 o	ds:imperative+present is:second+singular ds:pronomenal+genitive+locative	# T9
SFX tB o a o	ds:indicative+present is:third	# T10

# baxe, ko asento:
# tèma 9 (from T1: aŧento VT > (A)PVT | í > <ís>i, then T3: e > i)
# tèma 10 (from T1: aŧento VT > (A)PVT | í > <ís>i, then T3: i > e)
# -ér, '-er, -ír, -ír/is: skomenŧiando da 'l indikativo prexente de prima parsona singolar
SFX tC Y 8
SFX tC o i/S0 [^s]o	ds:imperative+present is:second+singular	# T9
SFX tC o igen/D0 [^s]o	ds:imperative+present is:second+singular ds:pronomenal+genitive+locative	# T9
SFX tC o i/S0 [^i]so	ds:imperative+present is:second+singular	# T9
SFX tC o igen/D0 [^i]so	ds:imperative+present is:second+singular ds:pronomenal+genitive+locative	# T9
SFX tC o i/S0 iso	ds:imperative+present is:second+singular	# T9
SFX tC o igen/D0 iso	ds:imperative+present is:second+singular ds:pronomenal+genitive+locative	# T9
SFX tC o e [^i]so	ds:indicative+present is:third	# T10
SFX tC o e iso	ds:indicative+present is:third	# T10
#SFX tC o e [^s]o	ds:indicative+present is:third	# T10 = T8 + e

# senŧa èle vanesente, ko asento:
# tèma 9 (from T1: aŧento VT > (A)PVT | í > <ís>i, then T3: e > i)
# tèma 10 (from T1: aŧento VT > (A)PVT | í > <ís>i, then T3: i > e)
# -àr: skomenŧiando da 'l indikativo prexente de prima parsona singolar
SFX lB Y 4
SFX lB o a/SlN0 o	ds:imperative+present is:second+singular	# T9
SFX lB o agelo/Dl o	ds:imperative+present is:second+singular ds:pronomenal+locative	# T9
SFX lB o a/J5N0 o	ds:indicative+present is:third	# T10
SFX lB o elo/I5 o	ds:indicative+present is:third ds:interrogative	# T10

# senŧa èle vanesente, ko asento:
# tèma 9 (from T1: aŧento VT > (A)PVT | í > <ís>i, then T3: e > i)
# tèma 10 (from T1: aŧento VT > (A)PVT | í > <ís>i, then T3: i > e)
# -ér, '-er, -ír, -ír/is: skomenŧiando da 'l indikativo prexente de prima parsona singolar
SFX lC Y 13
SFX lC o i/SlN0 [^s]o	ds:imperative+present is:second+singular	# T9
SFX lC o igelo/Dl [^s]o	ds:imperative+present is:second+singular ds:pronomenal+locative	# T9
SFX lC o i/SlN0 [^i]so	ds:imperative+present is:second+singular	# T9
SFX lC o igelo/Dl [^i]so	ds:imperative+present is:second+singular ds:pronomenal+locative	# T9
SFX lC o i/SlN0 iso	ds:imperative+present is:second+singular	# T9
SFX lC iso ísigelo/Dl iso	ds:imperative+present is:second+singular ds:pronomenal+locative	# T9
SFX lC o e/J5N0 [^s]o	ds:indicative+present is:third	# T10
SFX lC o elo/I5 [^s]o	ds:indicative+present is:third ds:interrogative	# T10
SFX lC o e/J5N0 [^i]so	ds:indicative+present is:third	# T10
SFX lC o elo/I5 [^i]so	ds:indicative+present is:third ds:interrogative	# T10
SFX lC o e/J5FSN0 iso	ds:indicative+present is:third	# T10
SFX lC iso íselo/I5 iso	ds:indicative+present is:third ds:interrogative	# T10
SFX lC o 0 iso	ds:indicative+present is:third	# T10

# ko èle vanesente, ko asento:
# tèma 9 (from T1: aŧento VT > (A)PVT | í > <ís>i, then T3: e > i)
# tèma 10 (from T1: aŧento VT > (A)PVT | í > <ís>i, then T3: i > e)
# -àr: skomenŧiando da 'l indikativo prexente de prima parsona singolar
SFX 7B Y 4
SFX 7B o a/S7N0 o	ds:imperative+present is:second+singular	# T9
SFX 7B o ageƚo/D7 o	ds:imperative+present is:second+singular ds:pronomenal+locative	# T9
SFX 7B o a/j5N0 o	ds:indicative+present is:third	# T10
SFX 7B o eƚo/i5 o	ds:indicative+present is:third ds:interrogative	# T10

# ko èle vanesente, ko asento:
# tèma 9 (from T1: aŧento VT > (A)PVT | í > <ís>i, then T3: e > i)
# tèma 10 (from T1: aŧento VT > (A)PVT | í > <ís>i, then T3: i > e)
# -ér, '-er, -ír, -ír/is: skomenŧiando da 'l indikativo prexente de prima parsona singolar
SFX 7C Y 12
SFX 7C o i/S7N0 [^s]o	ds:imperative+present is:second+singular	# T9
SFX 7C o igeƚo/D7 [^s]o	ds:imperative+present is:second+singular ds:pronomenal+locative	# T9
SFX 7C o i/S7N0 [^i]so	ds:imperative+present is:second+singular	# T9
SFX 7C o igeƚo/D7 [^i]so	ds:imperative+present is:second+singular ds:pronomenal+locative	# T9
SFX 7C o i/S7N0 iso	ds:imperative+present is:second+singular	# T9
SFX 7C iso ísigeƚo/D7 iso	ds:imperative+present is:second+singular ds:pronomenal+locative	# T9
SFX 7C o e/j5N0 [^s]o	ds:indicative+present is:third	# T10
SFX 7C o eƚo/i5 [^s]o	ds:indicative+present is:third ds:interrogative	# T10
SFX 7C o e/j5N0 [^i]so	ds:indicative+present is:third	# T10
SFX 7C o eƚo/i5 [^i]so	ds:indicative+present is:third ds:interrogative	# T10
SFX 7C o e/j5N0 iso	ds:indicative+present is:third	# T10
SFX 7C iso íseƚo/i5 iso	ds:indicative+present is:third ds:interrogative	# T10


# ---


# vèrbi -àr inregolari: (re)andar
SFX xA Y 43
SFX xA andar vemo/J2 andar	ds:indicative+present is:first+plural	# T5 + mo
SFX xA andar vémoi/I2 andar	ds:indicative+present is:first+plural ds:interrogative	# T5 + mo
SFX xA andar vè/J4I4 andar	ds:indicative+present is:second+plural	# T5 = T12 + è
SFX xA andar vé/J4I4 andar	ds:indicative+present is:second+plural	# T5 = T12 + é
SFX xA andar vemo andar	ds:subjunctive+present is:first+plural	# T5 + mo
SFX xA andar vè/J4I4S0SlS7D0 andar	ds:imperative+present is:second+plural	# T5 = T12 + è
SFX xA andar vé/J4I4S0SlS7D0 andar	ds:imperative+present is:second+plural	# T5 = T12 + é
SFX xA andar vègelo/Dl andar	ds:imperative+present is:second+plural ds:pronomenal+locative	# T5 = T12 + è
SFX xA andar végelo/Dl andar	ds:imperative+present is:second+plural ds:pronomenal+locative	# T5 = T12 + é
SFX xA andar vègeƚo/D7 andar	ds:imperative+present is:second+plural ds:pronomenal+locative	# T5 = T12 + è
SFX xA andar végeƚo/D7 andar	ds:imperative+present is:second+plural ds:pronomenal+locative	# T5 = T12 + é
SFX xA andar vào/J1I1 andar	ds:indicative+present is:first+singular	# T8 + o
SFX xA andar vago/J1 andar	ds:indicative+present is:first+singular	# T8 + o
SFX xA andar vàgomi/I1 andar	ds:indicative+present is:first+singular ds:interrogative	# T8 + o
SFX xA andar và/J3 andar	ds:indicative+present is:second+singular	# T8 + i
SFX xA andar vàtu/I3 andar	ds:indicative+present is:second+singular	# T8 + i
SFX xA andar vàa andar	ds:subjunctive+present is:first+singular	# T8 + a
SFX xA andar vaga andar	ds:subjunctive+present is:first+singular	# T8 + i
SFX xA andar vagi andar	ds:subjunctive+present is:second+singular	# T8 + i
SFX xA andar vài andar	ds:subjunctive+present is:second+singular	# T8 + i
SFX xA andar và andar	ds:subjunctive+present is:third	# T8 + e
SFX xA andar vàe/J1I1 andar	ds:indicative+present is:first+singular	# T8 + e
SFX xA andar vàe/J5j5 andar	ds:indicative+present is:third	# T8 + e = T10
SFX xA andar vàƚo/i5 andar	ds:indicative+present is:third ds:interrogative	# T8 + e = T10
SFX xA andar vàlo/I5 andar	ds:indicative+present is:third ds:interrogative	# T8 + e = T10
SFX xA andar vàe andar	ds:subjunctive+present is:first+singular	# T8 + e
SFX xA andar vàe andar	ds:subjunctive+present is:second+singular	# T8 + e, 2s=3
SFX xA andar và/S0SlS7D0 andar	ds:imperative+present is:second+singular	# T9
SFX xA andar vàgelo/Dl andar	ds:imperative+present is:second+singular ds:pronomenal+locative	# T9
SFX xA andar vàgeƚo/D7 andar	ds:imperative+present is:second+singular ds:pronomenal+locative	# T9
SFX xA andar von/J2 andar	ds:indicative+present is:first+plural	# T12 + ón
SFX xA andar voni/I2 andar	ds:indicative+present is:first+plural ds:interrogative	# T12 + ón
SFX xA andar ven/J2 andar	ds:indicative+present is:first+plural	# T12 + én
SFX xA andar veni/I2 andar	ds:indicative+present is:first+plural ds:interrogative	# T12 + én
SFX xA andar von andar	ds:subjunctive+present is:first+plural	# T12 + (i)ón(e)
SFX xA andar vone andar	ds:subjunctive+present is:first+plural	# T12 + (i)ón(e)
SFX xA andar vion andar	ds:subjunctive+present is:first+plural	# T12 + (i)ón(e)
SFX xA andar vione andar	ds:subjunctive+present is:first+plural	# T12 + (i)ón(e)
SFX xA andar ven andar	ds:subjunctive+present is:first+plural	# T12 + én(e)
SFX xA andar vene andar	ds:subjunctive+present is:first+plural	# T12 + én(e)
SFX xA andar vé andar	ds:subjunctive+present is:second+plural	# T12 + é([dg]e)
SFX xA andar vede andar	ds:subjunctive+present is:second+plural	# T12 + é([dg]e)
SFX xA andar vege andar	ds:subjunctive+present is:second+plural	# T12 + é([dg]e)

# vèrbi -ér inregolari: (re)av?er, (re)g(av)er, ʼ(v)er
SFX xB Y 405
SFX xB r va/J1 [aʼ]ver	ds:indicative+imperfect is:first+singular	# T2 + (v)a
SFX xB er éa/J1I1 [aʼ]ver	ds:indicative+imperfect is:first+singular	# T2 + (v)a
SFX xB ver éa/J1I1 [aʼ]ver	ds:indicative+imperfect is:first+singular	# T2 + (v)a
SFX xB er ía/J1I1 [aʼ]ver	ds:indicative+imperfect is:first+singular	# T2 + (v)a
SFX xB r vo/J1 [aʼ]ver	ds:indicative+imperfect is:first+singular	# T2 + (v)o
SFX xB er éo/J1I1 [aʼ]ver	ds:indicative+imperfect is:first+singular	# T2 + (v)o
SFX xB er évimo/J2I2 [aʼ]ver	ds:indicative+imperfect is:first+plural	# T2 + (v)imo
SFX xB er éimo/J2I2 [aʼ]ver	ds:indicative+imperfect is:first+plural	# T2 + (v)imo
SFX xB r vi/J3 [aʼ]ver	ds:indicative+imperfect is:second+singular	# T2 + (v)i
SFX xB er éi/J3I3 [aʼ]ver	ds:indicative+imperfect is:second+singular	# T2 + (v)i
SFX xB r vi/J4 [aʼ]ver	ds:indicative+imperfect is:second+plural	# T2 + (v)i
SFX xB er éi/J4I4 [aʼ]ver	ds:indicative+imperfect is:second+plural	# T2 + (v)i
SFX xB r va [aʼ]ver	ds:indicative+imperfect is:third	# T2 + (v)a
SFX xB er éa [aʼ]ver	ds:indicative+imperfect is:third	# T2 + (v)a
SFX xB er ía [aʼ]ver	ds:indicative+imperfect is:third	# T2 + (v)a
SFX xB r se/FS [aʼ]ver	ds:subjunctive+imperfect is:first+singular	# T2 + se
SFX xB er ésimo [aʼ]ver	ds:subjunctive+imperfect is:first+plural	# T2 + simo
SFX xB r si [aʼ]ver	ds:subjunctive+imperfect is:first+singular	# T2 + si
SFX xB r si [aʼ]ver	ds:subjunctive+imperfect is:second+singular	# T2 + si
SFX xB r si [aʼ]ver	ds:subjunctive+imperfect is:second+plural	# T2 + si
SFX xB r si [aʼ]ver	ds:subjunctive+imperfect is:third	# T2 + si
SFX xB r se/FS [aʼ]ver	ds:subjunctive+imperfect is:third	# T2 + se
SFX xB ver ese/FS [aʼ]ver	ds:subjunctive+imperfect is:first+singular	# T2 + se
SFX xB ver ésimo [aʼ]ver	ds:subjunctive+imperfect is:first+plural	# T2 + simo
SFX xB ver esi [aʼ]ver	ds:subjunctive+imperfect is:first+singular	# T2 + si
SFX xB ver esi [aʼ]ver	ds:subjunctive+imperfect is:second+singular	# T2 + si
SFX xB ver esi [aʼ]ver	ds:subjunctive+imperfect is:second+plural	# T2 + si
SFX xB ver esi [aʼ]ver	ds:subjunctive+imperfect is:third	# T2 + si
SFX xB ver ese/FS [aʼ]ver	ds:subjunctive+imperfect is:third	# T2 + se
SFX xB r sto/A1FS [aʼ]ver	ds:participle+passive+weak is:singular+masculine	# T2 + st[oiae]
SFX xB ver esto/A1FS aver	ds:participle+passive+weak is:singular+masculine	# T2 + st[oiae]
SFX xB r ndo/P0 [aʼ]ver	ds:gerund+simple	# T2 + ndo = T7 + ndo
SFX xB ver endo/P0 aver	ds:gerund+simple	# T2 + ndo = T7 + ndo
SFX xB ver endo/P0 ʼver	ds:gerund+simple	# T2 + ndo = T7 + ndo
SFX xB r nto/P0FS [aʼ]ver	ds:gerund+simple	# T2 + nto = T7 + nto
SFX xB er ènto/P0FS [aʼ]ver	ds:gerund+simple	# T2 + nto
SFX xB er èntoge/Q0 [aʼ]ver	ds:gerund+simple ds:pronomenal+genitive+locative	# T2 + nto
SFX xB ver biando/P0FS [aʼ]ver	ds:gerund+simple	# T2 + ndo = T7 + ndo
SFX xB ver biàndoge/Q0 [aʼ]ver	ds:gerund+simple ds:pronomenal+genitive+locative	# T2 + ndo = T7 + ndo
SFX xB ver bianto/P0FS [aʼ]ver	ds:gerund+simple	# T2 + nto = T7 + nto
SFX xB ver biàntoge/Q0 [aʼ]ver	ds:gerund+simple ds:pronomenal+genitive+locative	# T2 + nto = T7 + nto
SFX xB ver biendo/P0 [aʼ]ver	ds:gerund+simple	# T2 + ndo = T7 + ndo
SFX xB ver biéndoge/Q0 [aʼ]ver	ds:gerund+simple ds:pronomenal+genitive+locative	# T2 + ndo = T7 + ndo
SFX xB ver biento/P0FS [aʼ]ver	ds:gerund+simple	# T2 + nto = T7 + nto
SFX xB ver biéntoge/Q0 [aʼ]ver	ds:gerund+simple ds:pronomenal+genitive+locative	# T2 + nto = T7 + nto
SFX xB 0 ò/J1I1 [aʼ]ver	ds:indicative+future is:first+singular	# T4 + rò
SFX xB 0 à/J1I1 [aʼ]ver	ds:indicative+future is:first+singular	# T4 + rà
SFX xB 0 emo/J2 [aʼ]ver	ds:indicative+future is:first+plural	# T4 + r[éí]mo
SFX xB 0 imo/J2 [aʼ]ver	ds:indicative+future is:first+plural	# T4 + r[éí]mo
SFX xB 0 à/J3 [aʼ]ver	ds:indicative+future is:second+singular	# T4 + rà
SFX xB 0 atu/I3 [aʼ]ver	ds:indicative+future is:second+singular	# T4 + rà
SFX xB 0 é/J3 [aʼ]ver	ds:indicative+future is:second+singular	# T4 + ré
SFX xB 0 etu/I3 [aʼ]ver	ds:indicative+future is:second+singular ds:interrogative	# T4 + ré
SFX xB 0 è/J4I4 [aʼ]ver	ds:indicative+future is:second+plural	# T4 + ré
SFX xB 0 é/J4I4 [aʼ]ver	ds:indicative+future is:second+plural	# T4 + ré
SFX xB 0 í/J4I4 [aʼ]ver	ds:indicative+future is:second+plural	# T4 + rí
SFX xB 0 à [aʼ]ver	ds:indicative+future is:third	# T4 + rà
SFX xB 0 ía [aʼ]ver	ds:conditional+present is:first+singular	# T4 + ría
SFX xB 0 ésimo [aʼ]ver	ds:conditional+present is:first+plural	# T4 + résimo
SFX xB 0 ía [aʼ]ver	ds:conditional+present is:second+singular	# T4 + ría
SFX xB 0 esi [aʼ]ver	ds:conditional+present is:second+plural	# T4 + rési
SFX xB 0 esi/J3 [aʼ]ver	ds:conditional+present is:second+singular	# T4 + rési
SFX xB 0 ésitu/I3 [aʼ]ver	ds:conditional+present is:second+singular ds:interrogative	# T4 + rési
SFX xB 0 ía [aʼ]ver	ds:conditional+present is:third	# T4 + ría
SFX xB 0 ave/J1J6 [aʼ]ver	ds:conditional+present is:first+singular	# T4 + rà(v)e
SFX xB 0 aràvemi/I6 [aʼ]ver	ds:conditional+present is:first+singular	# T4 + rà(v)e
SFX xB 0 ave/J2 [aʼ]ver	ds:conditional+present is:first+plural	# T4 + rà(v)e
SFX xB 0 ave/J3 [aʼ]ver	ds:conditional+present is:second+singular	# T4 + rà(v)e
SFX xB 0 ave/J4 [aʼ]ver	ds:conditional+present is:second+plural	# T4 + rà(v)e
SFX xB 0 ave [aʼ]ver	ds:conditional+present is:third	# T4 + rà(v)e
SFX xB 0 àe/J1I1 [aʼ]ver	ds:conditional+present is:first+singular	# T4 + rà(v)e
SFX xB 0 àe/J2I2 [aʼ]ver	ds:conditional+present is:first+plural	# T4 + rà(v)e
SFX xB 0 àe/J3I3 [aʼ]ver	ds:conditional+present is:second+singular	# T4 + rà(v)e
SFX xB 0 àe/J4I4 [aʼ]ver	ds:conditional+present is:second+plural	# T4 + rà(v)e
SFX xB 0 àe [aʼ]ver	ds:conditional+present is:third	# T4 + rà(v)e
SFX xB ver ría [aʼ]ver	ds:conditional+present is:first+singular	# T4 + ría
SFX xB ver résimo [aʼ]ver	ds:conditional+present is:first+plural	# T4 + résimo
SFX xB ver ría [aʼ]ver	ds:conditional+present is:second+singular	# T4 + ría
SFX xB ver resi [aʼ]ver	ds:conditional+present is:second+plural	# T4 + rési
SFX xB ver resi/J3 [aʼ]ver	ds:conditional+present is:second+singular	# T4 + rési
SFX xB ver résitu/I3 [aʼ]ver	ds:conditional+present is:second+singular ds:interrogative	# T4 + rési
SFX xB ver ría [aʼ]ver	ds:conditional+present is:third	# T4 + ría
SFX xB ver rave/J1J6 [aʼ]ver	ds:conditional+present is:first+singular	# T4 + rà(v)e
SFX xB ver raràvemi/I6 [aʼ]ver	ds:conditional+present is:first+singular	# T4 + rà(v)e
SFX xB ver rave/J2 [aʼ]ver	ds:conditional+present is:first+plural	# T4 + rà(v)e
SFX xB ver rave/J3 [aʼ]ver	ds:conditional+present is:second+singular	# T4 + rà(v)e
SFX xB ver rave/J4 [aʼ]ver	ds:conditional+present is:second+plural	# T4 + rà(v)e
SFX xB ver rave [aʼ]ver	ds:conditional+present is:third	# T4 + rà(v)e
SFX xB ver ràe/J1I1 [aʼ]ver	ds:conditional+present is:first+singular	# T4 + rà(v)e
SFX xB ver ràe/J2I2 [aʼ]ver	ds:conditional+present is:first+plural	# T4 + rà(v)e
SFX xB ver ràe/J3I3 [aʼ]ver	ds:conditional+present is:second+singular	# T4 + rà(v)e
SFX xB ver ràe/J4I4 [aʼ]ver	ds:conditional+present is:second+plural	# T4 + rà(v)e
SFX xB ver ràe [aʼ]ver	ds:conditional+present is:third	# T4 + rà(v)e
SFX xB aver émo/J2 gaver	ds:indicative+present is:first+plural	# T5 + (g)(av)emo
SFX xB r mo/J2 [aʼ]ver	ds:indicative+present is:first+plural	# T5 + (g)(av)emo
SFX xB er imo/J2 [aʼ]ver	ds:indicative+present is:first+plural	# T5 + avimo
SFX xB er è/J4I4 [aʼ]ver	ds:indicative+present is:second+plural	# T5
SFX xB ver é/J4I4 [aʼ]ver	ds:indicative+present is:second+plural	# T5
SFX xB aver é/J4I4 aver	ds:indicative+present is:second+plural	# T5
SFX xB er é/J4I4 [aʼ]ver	ds:indicative+present is:second+plural	# T5
SFX xB er í/J4I4 [aʼ]ver	ds:indicative+present is:second+plural	# T5
SFX xB r mo [aʼ]ver	ds:subjunctive+present is:first+plural	# T5 + mo
SFX xB er imo [aʼ]ver	ds:subjunctive+present is:first+plural	# T5 + mo
SFX xB ver piemo [aʼ]ver	ds:subjunctive+present is:first+plural	# T5 + mo
SFX xB ver biemo [aʼ]ver	ds:subjunctive+present is:first+plural	# T5 + mo
SFX xB aver epiemo aver	ds:subjunctive+present is:first+plural	# T5 + mo
SFX xB er í [aʼ]ver	ds:subjunctive+present is:second+plural	# T5
SFX xB er è/J4I4S0SlD0 [aʼ]ver	ds:imperative+present is:second+plural	# T5 = T12 + è
SFX xB er é/J4I4S0SlD0 [aʼ]ver	ds:imperative+present is:second+plural	# T5 = T12 + é
SFX xB er í/J4I4S0 [aʼ]ver	ds:imperative+present is:second+plural	# T5
SFX xB ver biè/J4I4S0 [aʼ]ver	ds:imperative+present is:second+plural	# T5
SFX xB ver bié/J4I4S0 [aʼ]ver	ds:imperative+present is:second+plural	# T5
SFX xB er udo/A1 [aʼ]ver	ds:participle+passive+weak is:singular+masculine	# T6 + d[oiae]
SFX xB er ú/A1 [aʼ]ver	ds:participle+passive+weak is:singular+masculine	# T6 + ([oiae])
SFX xB ver budo/A1 [aʼ]ver	ds:participle+passive+weak is:singular+masculine	# T6 + d[oiae]
SFX xB ver bú/A1 [aʼ]ver	ds:participle+passive+weak is:singular+masculine	# T6 + ([oiae])
SFX xB ver bïo/A1 ʼver	ds:participle+passive+weak is:singular+masculine	# T6 + ([oiae])
SFX xB r nte/FS [aʼ]ver	ds:participle+active	# T7 + nte
SFX xB er ènte/FS [aʼ]ver	ds:participle+active	# T7 + nte
SFX xB r ve/J1 [aʼ]ver	ds:indicative+imperfect is:first+singular	# T2 + (v)e
SFX xB er ée/J1I1 [aʼ]ver	ds:indicative+imperfect is:first+singular	# T2 + (v)e
SFX xB ver ée/J1I1 [aʼ]ver	ds:indicative+imperfect is:first+singular	# T2 + (v)e
SFX xB r va/J3 [aʼ]ver	ds:indicative+imperfect is:second+singular	# T2 + (v)a, 2s=3
SFX xB er éa/J3I3 [aʼ]ver	ds:indicative+imperfect is:second+singular	# T2 + (v)a, 2s=3
SFX xB ver éa/J3I3 [aʼ]ver	ds:indicative+imperfect is:second+singular	# T2 + (v)a, 2s=3
SFX xB r se/FS [aʼ]ver	ds:subjunctive+imperfect is:second+singular	# T2 + se, 2s=3
SFX xB ver ese/FS [aʼ]ver	ds:subjunctive+imperfect is:second+singular	# T2 + se, 2s=3
SFX xB r st [aʼ]ver	ds:participle+passive+weak is:singular+masculine	# T2 + st[oiae]
SFX xB r nt [aʼ]ver	ds:gerund+simple	# T2 + nto = T7 + nto
SFX xB er ènt [aʼ]ver	ds:gerund+simple	# T2 + nto = T7 + nto
SFX xB 0 é/J1I1 [aʼ]ver	ds:indicative+future is:first+singular	# T4 + ré
SFX xB 0 on/J2 [aʼ]ver	ds:indicative+future is:first+plural	# T4 + ron
SFX xB 0 en/J2 [aʼ]ver	ds:indicative+future is:first+plural	# T4 + rén
SFX xB er aren/J2 [aʼ]ver	ds:indicative+future is:first+plural	# T4 + rén
SFX xB 0 íe [aʼ]ver	ds:conditional+present is:first+singular	# T4 + ríe
SFX xB 0 ée [aʼ]ver	ds:conditional+present is:first+singular	# T4 + rée
SFX xB 0 ée [aʼ]ver	ds:conditional+present is:second+singular	# T4 + rée
SFX xB 0 ée [aʼ]ver	ds:conditional+present is:third	# T4 + rée
SFX xB 0 on [aʼ]ver	ds:conditional+present is:first+plural	# T4 + r(is)(i)ón(se)
SFX xB 0 onse [aʼ]ver	ds:conditional+present is:first+plural	# T4 + r(is)(i)ón(se)
SFX xB 0 ion [aʼ]ver	ds:conditional+present is:first+plural	# T4 + r(is)(i)ón(se)
SFX xB 0 ionse [aʼ]ver	ds:conditional+present is:first+plural	# T4 + r(is)(i)ón(se)
SFX xB 0 ison [aʼ]ver	ds:conditional+present is:first+plural	# T4 + r(is)(i)ón(se)
SFX xB 0 isonse [aʼ]ver	ds:conditional+present is:first+plural	# T4 + r(is)(i)ón(se)
SFX xB 0 ision [aʼ]ver	ds:conditional+present is:first+plural	# T4 + r(is)(i)ón(se)
SFX xB 0 isionse [aʼ]ver	ds:conditional+present is:first+plural	# T4 + r(is)(i)ón(se)
SFX xB 0 en [aʼ]ver	ds:conditional+present is:first+plural	# T4 + r(is)én(s[ei])
SFX xB 0 ense [aʼ]ver	ds:conditional+present is:first+plural	# T4 + r(is)én(s[ei])
SFX xB 0 ensi [aʼ]ver	ds:conditional+present is:first+plural	# T4 + r(is)én(s[ei])
SFX xB 0 isen [aʼ]ver	ds:conditional+present is:first+plural	# T4 + r(is)én(s[ei])
SFX xB 0 isense [aʼ]ver	ds:conditional+present is:first+plural	# T4 + r(is)én(s[ei])
SFX xB 0 isensi [aʼ]ver	ds:conditional+present is:first+plural	# T4 + r(is)én(s[ei])
SFX xB 0 ié [aʼ]ver	ds:conditional+present is:second+singular	# T4 + r(is)ié
SFX xB 0 isié [aʼ]ver	ds:conditional+present is:second+singular	# T4 + r(is)ié
SFX xB 0 íe [aʼ]ver	ds:conditional+present is:third	# T4 + ríe
SFX xB r nt [aʼ]ver	ds:participle+active	# T7 + nte
SFX xB er on/J2 [aʼ]ver	ds:indicative+imperfect is:first+plural	# T11 + (iv)(i)ón(se)
SFX xB er oni/I2 [aʼ]ver	ds:indicative+imperfect is:first+plural ds:interrogative	# T11 + (iv)(i)ón(se)
SFX xB er onse/J2 [aʼ]ver	ds:indicative+imperfect is:first+plural	# T11 + (iv)(i)ón(se)
SFX xB er ion/J2 [aʼ]ver	ds:indicative+imperfect is:first+plural	# T11 + (iv)(i)ón(se)
SFX xB er ioni/I2 [aʼ]ver	ds:indicative+imperfect is:first+plural ds:interrogative	# T11 + (iv)(i)ón(se)
SFX xB er ionse/J2 [aʼ]ver	ds:indicative+imperfect is:first+plural	# T11 + (iv)(i)ón(se)
SFX xB er ivon/J2 [aʼ]ver	ds:indicative+imperfect is:first+plural	# T11 + (iv)(i)ón(se)
SFX xB er ivoni/I2 [aʼ]ver	ds:indicative+imperfect is:first+plural ds:interrogative	# T11 + (iv)(i)ón(se)
SFX xB er ivonse/J2 [aʼ]ver	ds:indicative+imperfect is:first+plural	# T11 + (iv)(i)ón(se)
SFX xB er ivion/J2 [aʼ]ver	ds:indicative+imperfect is:first+plural	# T11 + (iv)(i)ón(se)
SFX xB er ivioni/I2 [aʼ]ver	ds:indicative+imperfect is:first+plural ds:interrogative	# T11 + (iv)(i)ón(se)
SFX xB er ivionse/J2 [aʼ]ver	ds:indicative+imperfect is:first+plural	# T11 + (iv)(i)ón(se)
SFX xB r n/J2 [aʼ]ver	ds:indicative+imperfect is:first+plural	# T11 + (iv)én(s[ei])
SFX xB r ni/I2 [aʼ]ver	ds:indicative+imperfect is:first+plural ds:interrogative	# T11 + (iv)én(s[ei])
SFX xB r nse/J2 [aʼ]ver	ds:indicative+imperfect is:first+plural	# T11 + (iv)én(s[ei])
SFX xB r nsi/J2 [aʼ]ver	ds:indicative+imperfect is:first+plural	# T11 + (iv)én(s[ei])
SFX xB er iven/J2 [aʼ]ver	ds:indicative+imperfect is:first+plural	# T11 + (iv)én(s[ei])
SFX xB er iveni/I2 [aʼ]ver	ds:indicative+imperfect is:first+plural ds:interrogative	# T11 + (iv)én(s[ei])
SFX xB er ivense/J2 [aʼ]ver	ds:indicative+imperfect is:first+plural	# T11 + (iv)én(s[ei])
SFX xB er ivensi/J2 [aʼ]ver	ds:indicative+imperfect is:first+plural	# T11 + (iv)én(s[ei])
SFX xB er ié/J4I4 [aʼ]ver	ds:indicative+imperfect is:second+plural	# T11 + (iv)ié
SFX xB er ivié/J4I4 [aʼ]ver	ds:indicative+imperfect is:second+plural	# T11 + (iv)ié
SFX xB er on [aʼ]ver	ds:subjunctive+imperfect is:first+plural	# T11 + (is)(i)ón(e/se)
SFX xB er one [aʼ]ver	ds:subjunctive+imperfect is:first+plural	# T11 + (is)(i)ón(e/se)
SFX xB er onse [aʼ]ver	ds:subjunctive+imperfect is:first+plural	# T11 + (is)(i)ón(e/se)
SFX xB er ion [aʼ]ver	ds:subjunctive+imperfect is:first+plural	# T11 + (is)(i)ón(e/se)
SFX xB er ione [aʼ]ver	ds:subjunctive+imperfect is:first+plural	# T11 + (is)(i)ón(e/se)
SFX xB er ionse [aʼ]ver	ds:subjunctive+imperfect is:first+plural	# T11 + (is)(i)ón(e/se)
SFX xB er ison [aʼ]ver	ds:subjunctive+imperfect is:first+plural	# T11 + (is)(i)ón(e/se)
SFX xB er isone [aʼ]ver	ds:subjunctive+imperfect is:first+plural	# T11 + (is)(i)ón(e/se)
SFX xB er isonse [aʼ]ver	ds:subjunctive+imperfect is:first+plural	# T11 + (is)(i)ón(e/se)
SFX xB er ision [aʼ]ver	ds:subjunctive+imperfect is:first+plural	# T11 + (is)(i)ón(e/se)
SFX xB er isione [aʼ]ver	ds:subjunctive+imperfect is:first+plural	# T11 + (is)(i)ón(e/se)
SFX xB er isionse [aʼ]ver	ds:subjunctive+imperfect is:first+plural	# T11 + (is)(i)ón(e/se)
SFX xB r n [aʼ]ver	ds:subjunctive+imperfect is:first+plural	# T11 + (is)én(e/se)
SFX xB r ne [aʼ]ver	ds:subjunctive+imperfect is:first+plural	# T11 + (is)én(e/se)
SFX xB r nse [aʼ]ver	ds:subjunctive+imperfect is:first+plural	# T11 + (is)én(e/se)
SFX xB r nsi [aʼ]ver	ds:subjunctive+imperfect is:first+plural	# T11 + (is)én(e/se)
SFX xB er isen [aʼ]ver	ds:subjunctive+imperfect is:first+plural	# T11 + (is)én(e/se)
SFX xB er isene [aʼ]ver	ds:subjunctive+imperfect is:first+plural	# T11 + (is)én(e/se)
SFX xB er isense [aʼ]ver	ds:subjunctive+imperfect is:first+plural	# T11 + (is)én(e/se)
SFX xB er isensi [aʼ]ver	ds:subjunctive+imperfect is:first+plural	# T11 + (is)én(e/se)
SFX xB er ié [aʼ]ver	ds:subjunctive+imperfect is:second+plural	# T11 + (is)ié([dg]e)
SFX xB er iede [aʼ]ver	ds:subjunctive+imperfect is:second+plural	# T11 + (is)ié([dg]e)
SFX xB er iege [aʼ]ver	ds:subjunctive+imperfect is:second+plural	# T11 + (is)ié([dg]e)
SFX xB er isié/J4I4 [aʼ]ver	ds:subjunctive+imperfect is:second+plural	# T11 + (is)ié([dg]e)
SFX xB er isiede [aʼ]ver	ds:subjunctive+imperfect is:second+plural	# T11 + (is)ié([dg]e)
SFX xB er isiege [aʼ]ver	ds:subjunctive+imperfect is:second+plural	# T11 + (is)ié([dg]e)
SFX xB er on/J2 [aʼ]ver	ds:indicative+present is:first+plural	# T12 + avón
SFX xB er oni/I2 [aʼ]ver	ds:indicative+present is:first+plural ds:interrogative	# T12 + avón
SFX xB ver on/J2 [aʼ]ver	ds:indicative+present is:first+plural	# T12 + avón
SFX xB ver oni/I2 [aʼ]ver	ds:indicative+present is:first+plural ds:interrogative	# T12 + avón
SFX xB r n/J2 [aʼ]ver	ds:indicative+present is:first+plural	# T12 + avén
SFX xB r ni/I2 [aʼ]ver	ds:indicative+present is:first+plural ds:interrogative	# T12 + avén
SFX xB er on [aʼ]ver	ds:subjunctive+present is:first+plural	# T12 + (i)ón(e)
SFX xB ver pion [aʼ]ver	ds:subjunctive+present is:first+plural	# T12 + (i)ón(e)
SFX xB ver bion [aʼ]ver	ds:subjunctive+present is:first+plural	# T12 + (i)ón(e)
SFX xB aver epion aver	ds:subjunctive+present is:first+plural	# T12 + (i)ón(e)
SFX xB er one [aʼ]ver	ds:subjunctive+present is:first+plural	# T12 + (i)ón(e)
SFX xB ver pione [aʼ]ver	ds:subjunctive+present is:first+plural	# T12 + (i)ón(e)
SFX xB ver bione [aʼ]ver	ds:subjunctive+present is:first+plural	# T12 + (i)ón(e)
SFX xB aver epione aver	ds:subjunctive+present is:first+plural	# T12 + (i)ón(e)
SFX xB er ion [aʼ]ver	ds:subjunctive+present is:first+plural	# T12 + (i)ón(e)
SFX xB er ione [aʼ]ver	ds:subjunctive+present is:first+plural	# T12 + (i)ón(e)
SFX xB r n [aʼ]ver	ds:subjunctive+present is:first+plural	# T12 + én(e)
SFX xB ver pien [aʼ]ver	ds:subjunctive+present is:first+plural	# T12 + én(e)
SFX xB ver bien [aʼ]ver	ds:subjunctive+present is:first+plural	# T12 + én(e)
SFX xB aver epien aver	ds:subjunctive+present is:first+plural	# T12 + én(e)
SFX xB r ne [aʼ]ver	ds:subjunctive+present is:first+plural	# T12 + én(e)
SFX xB ver piene [aʼ]ver	ds:subjunctive+present is:first+plural	# T12 + én(e)
SFX xB ver biene [aʼ]ver	ds:subjunctive+present is:first+plural	# T12 + én(e)
SFX xB aver epiene aver	ds:subjunctive+present is:first+plural	# T12 + én(e)
SFX xB er é [aʼ]ver	ds:subjunctive+present is:second+plural	# T12 + é([dg]e) = T5
SFX xB ver pié [aʼ]ver	ds:subjunctive+present is:second+plural	# T12 + é([dg]e) = T5
SFX xB ver bié [aʼ]ver	ds:subjunctive+present is:second+plural	# T12 + é([dg]e) = T5
SFX xB aver epié aver	ds:subjunctive+present is:second+plural	# T12 + é([dg]e) = T5
SFX xB r de [aʼ]ver	ds:subjunctive+present is:second+plural	# T12 + é([dg]e)
SFX xB ver piede [aʼ]ver	ds:subjunctive+present is:second+plural	# T12 + é([dg]e)
SFX xB ver biede [aʼ]ver	ds:subjunctive+present is:second+plural	# T12 + é([dg]e)
SFX xB aver epiede aver	ds:subjunctive+present is:second+plural	# T12 + é([dg]e)
SFX xB r ge [aʼ]ver	ds:subjunctive+present is:second+plural	# T12 + é([dg]e)
SFX xB ver piege [aʼ]ver	ds:subjunctive+present is:second+plural	# T12 + é([dg]e)
SFX xB aver éde aver	ds:subjunctive+imperfect is:second+plural	# T11 + (is)ié([dg]e)
SFX xB ver biege [aʼ]ver	ds:subjunctive+present is:second+plural	# T12 + é([dg]e)
SFX xB aver epiege aver	ds:subjunctive+present is:second+plural	# T12 + é([dg]e)
SFX xB 0 e [aʼ]ver	ds:infinitive+simple	# T1 + r(e)
SFX xB er arò/J1I1 [aʼ]ver	ds:indicative+future is:first+singular	# T4 + rò
SFX xB er arà/J1I1 [aʼ]ver	ds:indicative+future is:first+singular	# T4 + rà
SFX xB er aremo/J2 [aʼ]ver	ds:indicative+future is:first+plural	# T4 + r[éí]mo
SFX xB er arimo/J2 [aʼ]ver	ds:indicative+future is:first+plural	# T4 + r[éí]mo
SFX xB er arà/J3 [aʼ]ver	ds:indicative+future is:second+singular	# T4 + rà
SFX xB er aratu/I3 [aʼ]ver	ds:indicative+future is:second+singular	# T4 + rà
SFX xB er aré/J3 [aʼ]ver	ds:indicative+future is:second+singular	# T4 + ré
SFX xB er aretu/I3 [aʼ]ver	ds:indicative+future is:second+singular	# T4 + ré
SFX xB er arè/J4I4 [aʼ]ver	ds:indicative+future is:second+plural	# T4 + rè
SFX xB er aré/J4I4 [aʼ]ver	ds:indicative+future is:second+plural	# T4 + ré
SFX xB er arí/J4I4 [aʼ]ver	ds:indicative+future is:second+plural	# T4 + rí
SFX xB er arà [aʼ]ver	ds:indicative+future is:third	# T4 + rà
SFX xB er aré/J1I1 [aʼ]ver	ds:indicative+future is:first+singular	# T4 + ré
SFX xB ver arò/J1I1 [aʼ]ver	ds:indicative+future is:first+singular	# T4 + rò
SFX xB ver arà/J1I1 [aʼ]ver	ds:indicative+future is:first+singular	# T4 + rà
SFX xB ver aremo/J2 [aʼ]ver	ds:indicative+future is:first+plural	# T4 + r[éí]mo
SFX xB ver arimo/J2 [aʼ]ver	ds:indicative+future is:first+plural	# T4 + r[éí]mo
SFX xB ver arà/J3 [aʼ]ver	ds:indicative+future is:second+singular	# T4 + rà
SFX xB ver aratu/I3 [aʼ]ver	ds:indicative+future is:second+singular	# T4 + rà
SFX xB ver aré/J3 [aʼ]ver	ds:indicative+future is:second+singular	# T4 + ré
SFX xB ver aretu/I3 [aʼ]ver	ds:indicative+future is:second+singular	# T4 + ré
SFX xB ver arè/J4I4 [aʼ]ver	ds:indicative+future is:second+plural	# T4 + rè
SFX xB ver aré/J4I4 [aʼ]ver	ds:indicative+future is:second+plural	# T4 + ré
SFX xB ver arí/J4I4 [aʼ]ver	ds:indicative+future is:second+plural	# T4 + rí
SFX xB ver arà [aʼ]ver	ds:indicative+future is:third	# T4 + rà
SFX xB ver aré/J1I1 [aʼ]ver	ds:indicative+future is:first+singular	# T4 + ré
SFX xB er aría [aʼ]ver	ds:conditional+present is:first+singular	# T4 + ría
SFX xB er aríe [aʼ]ver	ds:conditional+present is:first+singular	# T4 + ríe
SFX xB er aréa [aʼ]ver	ds:conditional+present is:first+singular	# T4 + réa
SFX xB er arésimo [aʼ]ver	ds:conditional+present is:first+plural	# T4 + résimo
SFX xB er aríimo [aʼ]ver	ds:conditional+present is:first+plural	# T4 + ríimo
SFX xB er aría [aʼ]ver	ds:conditional+present is:second+singular	# T4 + ría
SFX xB er aréa [aʼ]ver	ds:conditional+present is:second+singular	# T4 + réa
SFX xB er aresi [aʼ]ver	ds:conditional+present is:second+plural	# T4 + rési
SFX xB er aresi/J3 [aʼ]ver	ds:conditional+present is:second+singular	# T4 + rési
SFX xB er arésitu/I3 [aʼ]ver	ds:conditional+present is:second+singular ds:interrogative	# T4 + rési
SFX xB er aría [aʼ]ver	ds:conditional+present is:third	# T4 + ría
SFX xB er aréa [aʼ]ver	ds:conditional+present is:third	# T4 + réa
SFX xB er arave/J1J6 [aʼ]ver	ds:conditional+present is:first+singular	# T4 + rà(v)e
SFX xB er aràvemi/I6 [aʼ]ver	ds:conditional+present is:first+singular	# T4 + rà(v)e
SFX xB er arave/J2 [aʼ]ver	ds:conditional+present is:first+plural	# T4 + rà(v)e
SFX xB er arave/J3 [aʼ]ver	ds:conditional+present is:second+singular	# T4 + rà(v)e
SFX xB er arave/J4 [aʼ]ver	ds:conditional+present is:second+plural	# T4 + rà(v)e
SFX xB er arave [aʼ]ver	ds:conditional+present is:third	# T4 + rà(v)e
SFX xB er aràe [aʼ]ver	ds:conditional+present is:third	# T4 + rà(v)e
SFX xB aver ò/J1I1 aver	ds:indicative+present is:first+singular	# T8 + (g)ò
SFX xB aver à/J1I1 aver	ds:indicative+present is:first+singular	# T8 + (g)à
SFX xB aver è/J3 aver	ds:indicative+present is:second+singular	# T8 + è
SFX xB aver ètu/I3 aver	ds:indicative+present is:second+singular	# T8 + è
SFX xB aver àpia aver	ds:subjunctive+present is:first+singular	# T8 + a
SFX xB aver àbia aver	ds:subjunctive+present is:first+singular	# T8 + a
SFX xB aver èpia aver	ds:subjunctive+present is:first+singular	# T8 + a
SFX xB aver è/J1I1 aver	ds:indicative+present is:first+singular	# T8 + è
SFX xB aver à/J3 aver	ds:indicative+present is:second+singular	# T8 + (g)à, 2s=3
SFX xB aver àtu/I3 aver	ds:indicative+present is:second+singular	# T8 + (g)à, 2s=3
SFX xB aver à aver	ds:indicative+present is:third	# T8 + (g)à
SFX xB aver àpie aver	ds:subjunctive+present is:first+singular	# T8 + e
SFX xB aver àbie aver	ds:subjunctive+present is:first+singular	# T8 + e
SFX xB aver èpie aver	ds:subjunctive+present is:first+singular	# T8 + e
SFX xB aver èpe aver	ds:subjunctive+present is:first+singular	# T8 + e
SFX xB aver ébe aver	ds:subjunctive+present is:first+singular	# T8 + e
SFX xB aver àbe aver	ds:subjunctive+present is:first+singular	# T8 + e
SFX xB aver àpi aver	ds:subjunctive+present is:second+singular	# T8 + i
SFX xB r 0 [aʼ]ver	ds:subjunctive+present is:second+singular	# T8 + e, 2s=3
SFX xB aver àpie aver	ds:subjunctive+present is:second+singular	# T8 + e, 2s=3
SFX xB aver àbie aver	ds:subjunctive+present is:second+singular	# T8 + e, 2s=3
SFX xB aver èpie aver	ds:subjunctive+present is:second+singular	# T8 + e, 2s=3
SFX xB aver èpe aver	ds:subjunctive+present is:second+singular	# T8 + e, 2s=3
SFX xB aver ébe aver	ds:subjunctive+present is:second+singular	# T8 + e, 2s=3
SFX xB aver àbi aver	ds:subjunctive+present is:second+singular	# T8 + i, 2s=3
SFX xB aver àbia aver	ds:subjunctive+present is:second+singular	# T8 + a, 2s=3
SFX xB aver àpia aver	ds:subjunctive+present is:third	# T8 + a
SFX xB aver àbia aver	ds:subjunctive+present is:third	# T8 + a
SFX xB aver èpia aver	ds:subjunctive+present is:third	# T8 + a
SFX xB aver èpie aver	ds:subjunctive+present is:third	# T8 + a
SFX xB aver èpe aver	ds:subjunctive+present is:third	# T8 + a
SFX xB aver èbe aver	ds:subjunctive+present is:third	# T8 + a
SFX xB aver ébia aver	ds:subjunctive+present is:third	# T8 + a
SFX xB aver à/J5j5S0SlS7D0 aver	ds:imperative+present is:second+singular	# T9
SFX xB aver àlo/I5 aver	ds:imperative+present is:second+singular ds:interrogative	# T9
SFX xB aver àƚo/i5 aver	ds:imperative+present is:second+singular ds:interrogative	# T9
SFX xB aver àgelo/Dl aver	ds:imperative+present is:second+singular ds:pronomenal+locative	# T9
SFX xB aver àgeƚo/D7 aver	ds:imperative+present is:second+singular ds:pronomenal+locative	# T9
SFX xB aver àbi/J5j5S0SlS7 aver	ds:imperative+present is:second+singular	# T9
SFX xB aver àbilo/I5 aver	ds:imperative+present is:second+singular ds:interrogative	# T9
SFX xB aver àbiƚo/i5 aver	ds:imperative+present is:second+singular ds:interrogative	# T9
SFX xB aver àbigelo/Dl aver	ds:imperative+present is:second+singular ds:pronomenal+locative	# T9
SFX xB aver àbigeƚo/D7 aver	ds:imperative+present is:second+singular ds:pronomenal+locative	# T9
SFX xB er évami/I1 [aʼ]ver	ds:indicative+imperfect is:first+singular ds:interrogative	# T2 + (v)a
SFX xB er évomi/I1 [aʼ]ver	ds:indicative+imperfect is:first+singular ds:interrogative	# T2 + (v)o
SFX xB er évitu/I3 [aʼ]ver	ds:indicative+imperfect is:second+singular ds:interrogative	# T2 + (v)i
SFX xB ver éitu/I3 [aʼ]ver	ds:indicative+imperfect is:second+singular ds:interrogative	# T2 + (v)i
SFX xB er évïu/I4 [aʼ]ver	ds:indicative+imperfect is:second+plural ds:interrogative	# T2 + (v)i
SFX xB er éndoge/Q0 [aʼ]ver	ds:gerund+simple ds:pronomenal+genitive+locative	# T2 + ndo = T7 + ndo
SFX xB er éntoge/Q0 [aʼ]ver	ds:gerund+simple ds:pronomenal+genitive+locative	# T2 + nto = T7 + nto
SFX xB 0 émoi/I2 [aʼ]ver	ds:indicative+future is:first+plural ds:interrogative	# T4 + r[éí]mo
SFX xB 0 ímoi/I2 [aʼ]ver	ds:indicative+future is:first+plural ds:interrogative	# T4 + r[éí]mo
SFX xB 0 àvemi/I1 [aʼ]ver	ds:conditional+present is:first+singular ds:interrogative	# T4 + rà(v)e
SFX xB 0 àvei/I2 [aʼ]ver	ds:conditional+present is:first+plural ds:interrogative	# T4 + rà(v)e
SFX xB 0 àvetu/I3 [aʼ]ver	ds:conditional+present is:second+singular ds:interrogative	# T4 + rà(v)e
SFX xB 0 àveu/I4 [aʼ]ver	ds:conditional+present is:second+plural ds:interrogative	# T4 + rà(v)e
SFX xB er émoi/I2 [aʼ]ver	ds:indicative+present is:first+plural ds:interrogative	# T5 + (g)avémo
SFX xB er ímoi/I2 [aʼ]ver	ds:indicative+present is:first+plural ds:interrogative	# T5 + avímo
SFX xB r va/J5j5 [aʼ]ver	ds:indicative+imperfect is:third	# T2 + (v)a
SFX xB er évelo/I5 [aʼ]ver	ds:indicative+imperfect is:third ds:interrogative	# T2 + (v)a
SFX xB ver éelo/I5 [aʼ]ver	ds:indicative+imperfect is:third ds:interrogative	# T2 + (v)a
SFX xB er éa/J5j5 [aʼ]ver	ds:indicative+imperfect is:third	# T2 + (v)a
SFX xB ver éa/J5j5 [aʼ]ver	ds:indicative+imperfect is:third	# T2 + (v)a
SFX xB er éelo/I5 [aʼ]ver	ds:indicative+imperfect is:third ds:interrogative	# T2 + (v)a
SFX xB r ndo/PlP7 [aʼ]ver	ds:gerund+simple	# T2 + ndo = T7 + ndo
SFX xB er éndogelo/Ql [aʼ]ver	ds:gerund+simple ds:pronomenal+locative	# T2 + ndo = T7 + ndo
SFX xB er éndogeƚo/Q7 [aʼ]ver	ds:gerund+simple ds:pronomenal+locative	# T2 + ndo = T7 + ndo
SFX xB r nto/PlP7 [aʼ]ver	ds:gerund+simple	# T2 + nto = T7 + nto
SFX xB er éntogelo/Ql [aʼ]ver	ds:gerund+simple ds:pronomenal+locative	# T2 + nto = T7 + nto
SFX xB er èntogelo/Ql [aʼ]ver	ds:gerund+simple ds:pronomenal+locative	# T2 + nto = T7 + nto
SFX xB 0 à/J5j5 [aʼ]ver	ds:indicative+future is:third	# T4 + rà
SFX xB 0 aƚo/i5 [aʼ]ver	ds:indicative+future is:third ds:interrogative	# T4 + rà
SFX xB 0 alo/I5 [aʼ]ver	ds:indicative+future is:third ds:interrogative	# T4 + rà
SFX xB 0 ave/J7j7 [aʼ]ver	ds:conditional+present is:third	# T4 + rà(v)e
SFX xB 0 íselo/I7 [aʼ]ver	ds:conditional+present is:third ds:interrogative	# T4 + rà(v)e
SFX xB er è/SlS7 [aʼ]ver	ds:imperative+present is:second+plural	# T5
SFX xB er é/SlS7 [aʼ]ver	ds:imperative+present is:second+plural	# T5
SFX xB er ègelo/Dl [aʼ]ver	ds:imperative+present is:second+plural ds:pronomenal+locative	# T5 = T12 + è
SFX xB er égelo/Dl [aʼ]ver	ds:imperative+present is:second+plural ds:pronomenal+locative	# T5 = T12 + é
SFX xB er í/SlS7 [aʼ]ver	ds:imperative+present is:second+plural	# T5
SFX xB er ígelo/Dl [aʼ]ver	ds:imperative+present is:second+plural ds:pronomenal+locative	# T5
SFX xB er éntogeƚo/Q7 [aʼ]ver	ds:gerund+simple ds:pronomenal+locative	# T2 + nto = T7 + nto
SFX xB er èntogeƚo/Q7 [aʼ]ver	ds:gerund+simple ds:pronomenal+locative	# T2 + nto = T7 + nto
SFX xB 0 íseƚo/i7 [aʼ]ver	ds:conditional+present is:third ds:interrogative	# T4 + rà(v)e
SFX xB er ègeƚo/D7 [aʼ]ver	ds:imperative+present is:second+plural ds:pronomenal+locative	# T5 = T12 + è
SFX xB er égeƚo/D7 [aʼ]ver	ds:imperative+present is:second+plural ds:pronomenal+locative	# T5 = T12 + é
SFX xB er ígeƚo/D7 [aʼ]ver	ds:imperative+present is:second+plural ds:pronomenal+locative	# T5
SFX xB er évemi/I1 [aʼ]ver	ds:indicative+imperfect is:first+singular ds:interrogative	# T2 + (v)e
SFX xB er évatu/I3 [aʼ]ver	ds:indicative+imperfect is:second+singular ds:interrogative	# T2 + (v)a, 2s=3
SFX xB 0 oni/I2 [aʼ]ver	ds:indicative+future is:first+plural ds:interrogative	# T4 + ron
SFX xB 0 eni/I2 [aʼ]ver	ds:indicative+future is:first+plural ds:interrogative	# T4 + rén
SFX xB er arémoi/I2 [aʼ]ver	ds:indicative+future is:first+plural ds:interrogative	# T4 + r[éí]mo
SFX xB er arímoi/I2 [aʼ]ver	ds:indicative+future is:first+plural ds:interrogative	# T4 + r[éí]mo
SFX xB er arà/J5j5 [aʼ]ver	ds:indicative+future is:third	# T4 + rà
SFX xB er araƚo/i5 [aʼ]ver	ds:indicative+future is:third ds:interrogative	# T4 + rà
SFX xB er aralo/I5 [aʼ]ver	ds:indicative+future is:third ds:interrogative	# T4 + rà
SFX xB ver eroni/I2 [aʼ]ver	ds:indicative+future is:first+plural ds:interrogative	# T4 + ron
SFX xB ver ereni/I2 [aʼ]ver	ds:indicative+future is:first+plural ds:interrogative	# T4 + rén
SFX xB ver arémoi/I2 [aʼ]ver	ds:indicative+future is:first+plural ds:interrogative	# T4 + r[éí]mo
SFX xB ver arímoi/I2 [aʼ]ver	ds:indicative+future is:first+plural ds:interrogative	# T4 + r[éí]mo
SFX xB ver arà/J5j5 [aʼ]ver	ds:indicative+future is:third	# T4 + rà
SFX xB ver araƚo/i5 [aʼ]ver	ds:indicative+future is:third ds:interrogative	# T4 + rà
SFX xB ver aralo/I5 [aʼ]ver	ds:indicative+future is:third ds:interrogative	# T4 + rà
SFX xB er aràvemi/I1 [aʼ]ver	ds:conditional+present is:first+singular ds:interrogative	# T4 + rà(v)e
SFX xB er aràvei/I2 [aʼ]ver	ds:conditional+present is:first+plural ds:interrogative	# T4 + rà(v)e
SFX xB er aràvetu/I3 [aʼ]ver	ds:conditional+present is:second+singular ds:interrogative	# T4 + rà(v)e
SFX xB er aràveu/I4 [aʼ]ver	ds:conditional+present is:second+plural ds:interrogative	# T4 + rà(v)e
SFX xB er aràe/J1 [aʼ]ver	ds:conditional+present is:first+singular	# T4 + rà(v)e
SFX xB er aràemi/I1 [aʼ]ver	ds:conditional+present is:first+singular ds:interrogative	# T4 + rà(v)e
SFX xB er aràe/J2 [aʼ]ver	ds:conditional+present is:first+plural	# T4 + rà(v)e
SFX xB er aràei/I2 [aʼ]ver	ds:conditional+present is:first+plural ds:interrogative	# T4 + rà(v)e
SFX xB er aràe/J3 [aʼ]ver	ds:conditional+present is:second+singular	# T4 + rà(v)e
SFX xB er aràetu/I3 [aʼ]ver	ds:conditional+present is:second+singular ds:interrogative	# T4 + rà(v)e
SFX xB er aràe/J4 [aʼ]ver	ds:conditional+present is:second+plural	# T4 + rà(v)e
SFX xB er aràeu/I4 [aʼ]ver	ds:conditional+present is:second+plural ds:interrogative	# T4 + rà(v)e
SFX xB er arave/J7j7 [aʼ]ver	ds:conditional+present is:third	# T4 + rà(v)e
SFX xB er aríselo/I7 [aʼ]ver	ds:conditional+present is:third ds:interrogative	# T4 + rà(v)e
SFX xB er aríseƚo/i7 [aʼ]ver	ds:conditional+present is:third ds:interrogative	# T4 + rà(v)e

# vèrbi -ér inregolari: (a(s)|apar|de|(in)kon|intra|man|(re)o|re|sos|tra)[ct][èé]ñer, (a(r)|ben|de(x)|(des|re)kon|in|inter|intr[ae]|kontra|mal|per|pre|(re)so|pro|rin|sko(n)|sora|x)v[èéí]ñer/ʼñer
SFX xD Y 12
SFX xD èñer ièn/S0SlS7 [^c]èñer	ds:imperative+present is:second+singular	# T9
SFX xD ñer n/S0SlS7 èñer	ds:imperative+present is:second+singular	# T9
SFX xD èñer ièngen/D0 [^c]èñer	ds:imperative+present is:second+singular ds:pronomenal+genitive+locative	# T9
SFX xD ñer ngen/D0 èñer	ds:imperative+present is:second+singular ds:pronomenal+genitive+locative	# T9
SFX xD èñer ièngelo/Dl [^c]èñer	ds:imperative+present is:second+singular ds:pronomenal+locative	# T9
SFX xD ñer ngelo/Dl èñer	ds:imperative+present is:second+singular ds:pronomenal+locative	# T9
SFX xD èñer ièngeƚo/D7 [^c]èñer	ds:imperative+present is:second+singular ds:pronomenal+locative	# T9
SFX xD ñer ngeƚo/D7 èñer	ds:imperative+present is:second+singular ds:pronomenal+locative	# T9
SFX xD èñer ièn/J5j5 [^c]èñer	ds:indicative+present is:third	# T10 = T8 + e
SFX xD ñer n/J5j5 èñer	ds:indicative+present is:third	# T10 = T8 + e
SFX xD èñer iènlo/I5 [^c]èñer	ds:indicative+present is:third ds:interrogative	# T10
SFX xD ñer nlo/I5 èñer	ds:indicative+present is:third ds:interrogative	# T10

# vèrbi -ér inregolari: (des|re)(c|ti?)oler, (ben|mal|re)(vu?|ʼ)oler
# FIXME vòjo/voi
SFX xE Y 81
SFX xE ler r/P0PlP7R0RlR7 oler	ds:infinitive+simple	# T1
SFX xE ler re oler	ds:infinitive+simple	# T1 + r(e)
SFX xE oler òr/P0PlP7R0RlR7 oler	ds:infinitive+simple	# T1
SFX xE oler òre oler	ds:infinitive+simple	# T1 + r(e)
SFX xE ler go/J1 [ci]oler	ds:indicative+present is:first+singular	# T8 + o
SFX xE ler gomi/I1 [ci]oler	ds:indicative+present is:first+singular ds:interrogative	# T8 + o
SFX xE oler ògo/J1 [ci]oler	ds:indicative+present is:first+singular	# T8 + o
SFX xE oler ògomi/I1 [ci]oler	ds:indicative+present is:first+singular ds:interrogative	# T8 + o
SFX xE ler ge/J1 [ci]oler	ds:indicative+present is:first+singular	# T8 + e
SFX xE ler gemi/I1 [ci]oler	ds:indicative+present is:first+singular ds:interrogative	# T8 + e
SFX xE ler ge/J3 [ci]oler	ds:indicative+present is:second+singular	# T8 + e, 2s=3
SFX xE ler getu/I3 [ci]oler	ds:indicative+present is:second+singular ds:interrogative	# T8 + e, 2s=3
SFX xE ler ge [ci]oler	ds:indicative+present is:third	# T8 + e
SFX xE ler ge oler	ds:subjunctive+present is:first+singular	# T8 + e
SFX xE ler ge oler	ds:subjunctive+present is:second+singular	# T8 + e, 2s=3
SFX xE ler ga oler	ds:subjunctive+present is:third	# T8 + a
SFX xE ler rò/J1I1 oler	ds:indicative+future is:first+singular	# T4 + rò
SFX xE ler rà/J1I1 oler	ds:indicative+future is:first+singular	# T4 + rà
SFX xE ler remo/J2 oler	ds:indicative+future is:first+plural	# T4 + r[éí]mo
SFX xE ler rémoi/I2 oler	ds:indicative+future is:first+plural ds:interrogative	# T4 + r[éí]mo
SFX xE ler rimo/J2 oler	ds:indicative+future is:first+plural	# T4 + r[éí]mo
SFX xE ler rímoi/I2 oler	ds:indicative+future is:first+plural ds:interrogative	# T4 + r[éí]mo
SFX xE ler rà/J3I3 oler	ds:indicative+future is:second+singular	# T4 + rà
SFX xE ler ré/J3 oler	ds:indicative+future is:second+singular	# T4 + ré
SFX xE ler retu/I3 oler	ds:indicative+future is:second+singular ds:interrogative	# T4 + ré
SFX xE ler ré/J4I4 oler	ds:indicative+future is:second+plural	# T4 + ré
SFX xE ler rí/J4I4 oler	ds:indicative+future is:second+plural	# T4 + rí
SFX xE ler rà/J5j5 oler	ds:indicative+future is:third	# T4 + rà
SFX xE ler ría oler	ds:conditional+present is:first+singular	# T4 + ría
SFX xE ler résimo oler	ds:conditional+present is:first+plural	# T4 + résimo
SFX xE ler ría oler	ds:conditional+present is:second+singular	# T4 + ría
SFX xE ler resi oler	ds:conditional+present is:second+plural	# T4 + rési
SFX xE ler resi/J3 oler	ds:conditional+present is:second+singular	# T4 + rési
SFX xE ler résitu/I3 oler	ds:conditional+present is:second+singular ds:interrogative	# T4 + rési
SFX xE ler ría oler	ds:conditional+present is:third	# T4 + ría
SFX xE ler rave/J1J6 oler	ds:conditional+present is:first+singular	# T4 + rà(v)e
SFX xE ler ràvemi/I1I6 oler	ds:conditional+present is:first+singular ds:interrogative	# T4 + rà(v)e
SFX xE ler rave/J2 oler	ds:conditional+present is:first+plural	# T4 + rà(v)e
SFX xE ler ràvei/I2 oler	ds:conditional+present is:first+plural ds:interrogative	# T4 + rà(v)e
SFX xE ler rave/J3 oler	ds:conditional+present is:second+singular	# T4 + rà(v)e
SFX xE ler ràvetu/I3 oler	ds:conditional+present is:second+singular ds:interrogative	# T4 + rà(v)e
SFX xE ler rave/J4 oler	ds:conditional+present is:second+plural	# T4 + rà(v)e
SFX xE ler ràveu/I4 oler	ds:conditional+present is:second+plural ds:interrogative	# T4 + rà(v)e
SFX xE ler rave/J7j7 oler	ds:conditional+present is:third	# T4 + rà(v)e
SFX xE ler ràe/J1I1 oler	ds:conditional+present is:first+singular	# T4 + rà(v)e
SFX xE ler ràe/J2I2 oler	ds:conditional+present is:first+plural	# T4 + rà(v)e
SFX xE ler ràe/J3I3 oler	ds:conditional+present is:second+singular	# T4 + rà(v)e
SFX xE ler ràe/J4I4 oler	ds:conditional+present is:second+plural	# T4 + rà(v)e
SFX xE ler ràe oler	ds:conditional+present is:third	# T4 + rà(v)e
SFX xE ler ralo/I5 oler	ds:indicative+future is:third ds:interrogative	# T4 + rà
SFX xE ler ríselo/I7 oler	ds:conditional+present is:third ds:interrogative	# T4 + rà(v)e
SFX xE ler raƚo/i5 oler	ds:indicative+future is:third ds:interrogative	# T4 + rà
SFX xE ler ríseƚo/i7 oler	ds:conditional+present is:third ds:interrogative	# T4 + rà(v)e
SFX xE ler ré/J1I1 oler	ds:indicative+future is:first+singular	# T4 + ré
SFX xE ler ron/J2 oler	ds:indicative+future is:first+plural	# T4 + ron
SFX xE ler roni/I2 oler	ds:indicative+future is:first+plural ds:interrogative	# T4 + ron
SFX xE ler ren/J2 oler	ds:indicative+future is:first+plural	# T4 + rén
SFX xE ler reni/I2 oler	ds:indicative+future is:first+plural ds:interrogative	# T4 + rén
SFX xE ler ríe oler	ds:conditional+present is:first+singular	# T4 + ríe
SFX xE ler rée oler	ds:conditional+present is:first+singular	# T4 + rée
SFX xE ler rée oler	ds:conditional+present is:second+singular	# T4 + rée
SFX xE ler rée oler	ds:conditional+present is:third	# T4 + rée
SFX xE ler ron oler	ds:conditional+present is:first+plural	# T4 + r(is)(i)ón(se)
SFX xE ler ronse oler	ds:conditional+present is:first+plural	# T4 + r(is)(i)ón(se)
SFX xE ler rion oler	ds:conditional+present is:first+plural	# T4 + r(is)(i)ón(se)
SFX xE ler rionse oler	ds:conditional+present is:first+plural	# T4 + r(is)(i)ón(se)
SFX xE ler rison oler	ds:conditional+present is:first+plural	# T4 + r(is)(i)ón(se)
SFX xE ler risonse oler	ds:conditional+present is:first+plural	# T4 + r(is)(i)ón(se)
SFX xE ler rision oler	ds:conditional+present is:first+plural	# T4 + r(is)(i)ón(se)
SFX xE ler risionse oler	ds:conditional+present is:first+plural	# T4 + r(is)(i)ón(se)
SFX xE ler ren oler	ds:conditional+present is:first+plural	# T4 + r(is)én(s[ei])
SFX xE ler rense oler	ds:conditional+present is:first+plural	# T4 + r(is)én(s[ei])
SFX xE ler rensi oler	ds:conditional+present is:first+plural	# T4 + r(is)én(s[ei])
SFX xE ler risen oler	ds:conditional+present is:first+plural	# T4 + r(is)én(s[ei])
SFX xE ler risense oler	ds:conditional+present is:first+plural	# T4 + r(is)én(s[ei])
SFX xE ler risensi oler	ds:conditional+present is:first+plural	# T4 + r(is)én(s[ei])
SFX xE ler rié oler	ds:conditional+present is:second+singular	# T4 + r(is)ié
SFX xE ler risié oler	ds:conditional+present is:second+singular	# T4 + r(is)ié
SFX xE ler ríe oler	ds:conditional+present is:third	# T4 + ríe
SFX xE er to/A1 oler	ds:participle+passive+strong is:singular+masculine
SFX xE oler òlto/A1FS oler	ds:participle+passive+strong is:singular+masculine

# vèrbi -àr inregolari: (dex)dar, ((dex)asue|des|kon(tra)|[lƚ]iku[ei]|putre|(ra)?re|sastu|sat[iu]s|sodis|sora|stra|stupe|tore|tume)far, (kon(tra)|mal|move|o|re|so(ra|to))star
SFX xF Y 17
SFX xF ar ào/J1I1 ar	ds:indicative+present is:first+singular	# T8 + o
SFX xF ar àgo/J1I1 ar	ds:indicative+present is:first+singular	# T8 + o
SFX xF ar àe/J1I1 ar	ds:indicative+present is:first+singular	# T8 + e
SFX xF ar àge/J1I1 ar	ds:indicative+present is:first+singular	# T8 + e
SFX xF ar à/J3I3 ar	ds:indicative+present is:second+singular	# T8 + e
SFX xF ar àa ar	ds:subjunctive+present is:first+singular	# T8 + a
SFX xF ar àga ar	ds:subjunctive+present is:first+singular	# T8 + a
SFX xF ar àe ar	ds:subjunctive+present is:first+singular	# T8 + e
SFX xF ar ài ar	ds:subjunctive+present is:second+singular	# T8 + e
SFX xF ar àgi ar	ds:subjunctive+present is:second+singular	# T8 + e
SFX xF ar àa ar	ds:subjunctive+present is:second+singular	# T8 + e, 2s=3
SFX xF ar àga ar	ds:subjunctive+present is:second+singular	# T8 + e, 2s=3
SFX xF ar àe ar	ds:subjunctive+present is:second+singular	# T8 + e, 2s=3
SFX xF ar àa ar	ds:subjunctive+present is:third	# T8 + a
SFX xF ar àga ar	ds:subjunctive+present is:third	# T8 + a
SFX xF ar àe ar	ds:subjunctive+present is:third	# T8 + e
SFX xF ar àge ar	ds:subjunctive+present is:third	# T8 + e

# vèrbi -àr inregolari: liku[ei]far
SFX xG Y 3
SFX xG ar à/J5 ar	ds:indicative+present is:third	# T8 + e
SFX xG ar àlo/I5 ar	ds:indicative+present is:third ds:interrogative	# T8 + e
SFX xG r to/A1FS ar	ds:participle+passive+strong is:singular+masculine

# vèrbi -àr inregolari: ƚiku[ei]far
SFX xH Y 3
SFX xH ar à/j5 ar	ds:indicative+present is:third	# T8 + e
SFX xH ar àƚo/i5 ar	ds:indicative+present is:third ds:interrogative	# T8 + e
SFX xH r to/A1 ar	ds:participle+passive+strong is:singular+masculine

# vèrbi '-er inregolari: (bene|d[ei]x|in|inter|intr[ae]|kontra|ma[lƚ]e|pre|re)díxer
SFX xI Y 75
SFX xI íxer ir díxer	ds:infinitive+simple	# T1 + r(e)
SFX xI íxer ire díxer	ds:infinitive+simple	# T1 + r(e)
SFX xI íxer igo/J1 díxer	ds:indicative+present is:first+singular	# T8 + o
SFX xI xer gomi/I1 díxer	ds:indicative+present is:first+singular ds:interrogative	# T8 + o
SFX xI íxer ige/J1 díxer	ds:indicative+present is:first+singular	# T8 + e
SFX xI xer gemi/I1 díxer	ds:indicative+present is:first+singular ds:interrogative	# T8 + e
SFX xI íxer iga díxer	ds:subjunctive+present is:first+singular	# T8 + a
SFX xI íxer ige díxer	ds:subjunctive+present is:first+singular	# T8 + e
SFX xI íxer igi díxer	ds:subjunctive+present is:second+singular	# T8 + e
SFX xI íxer iga díxer	ds:subjunctive+present is:second+singular	# T8 + e, 2s=3
SFX xI íxer ige díxer	ds:subjunctive+present is:second+singular	# T8 + e, 2s=3
SFX xI íxer iga díxer	ds:subjunctive+present is:third	# T8 + a
SFX xI íxer ige díxer	ds:subjunctive+present is:third	# T8 + e
SFX xI íxer ito/A1 díxer	ds:participle+passive+strong is:singular+masculine
SFX xI íxer igando/P0 díxer	ds:gerund+simple	# T2 + ndo = T7 + ndo
SFX xI íxer igàndoge/Q0 díxer	ds:gerund+simple ds:pronomenal+genitive+locative	# T2 + ndo = T7 + ndo
SFX xI íxer iganto/P0 díxer	ds:gerund+simple	# T2 + ndo = T7 + ndo
SFX xI íxer igàntoge/Q0 díxer	ds:gerund+simple ds:pronomenal+genitive+locative	# T2 + ndo = T7 + ndo
SFX xI íxer irò/J1I1 díxer	ds:indicative+future is:first+singular	# T4 + rò
SFX xI íxer irà/J1I1 díxer	ds:indicative+future is:first+singular	# T4 + rà
SFX xI íxer iremo/J2 díxer	ds:indicative+future is:first+plural	# T4 + r[éí]mo
SFX xI íxer irémoi/I2 díxer	ds:indicative+future is:first+plural ds:interrogative	# T4 + r[éí]mo
SFX xI íxer irimo/J2 díxer	ds:indicative+future is:first+plural	# T4 + r[éí]mo
SFX xI íxer irímoi/I2 díxer	ds:indicative+future is:first+plural ds:interrogative	# T4 + r[éí]mo
SFX xI íxer irà/J3I3 díxer	ds:indicative+future is:second+singular	# T4 + rà
SFX xI íxer iré/J3 díxer	ds:indicative+future is:second+singular	# T4 + ré
SFX xI íxer iretu/I3 díxer	ds:indicative+future is:second+singular ds:interrogative	# T4 + ré
SFX xI íxer iré/J4I4 díxer	ds:indicative+future is:second+plural	# T4 + ré
SFX xI íxer irí/J4I4 díxer	ds:indicative+future is:second+plural	# T4 + rí
SFX xI íxer iría díxer	ds:conditional+present is:first+singular	# T4 + ría
SFX xI íxer irésimo díxer	ds:conditional+present is:first+plural	# T4 + résimo
SFX xI íxer iría díxer	ds:conditional+present is:second+singular	# T4 + ría
SFX xI íxer iresi díxer	ds:conditional+present is:second+plural	# T4 + rési
SFX xI íxer iresi/J3 díxer	ds:conditional+present is:second+singular	# T4 + rési
SFX xI íxer irésitu/I3 díxer	ds:conditional+present is:second+singular ds:interrogative	# T4 + rési
SFX xI íxer iría díxer	ds:conditional+present is:third	# T4 + ría
SFX xI íxer irave/J1J6 díxer	ds:conditional+present is:first+singular	# T4 + rà(v)e
SFX xI íxer iràvemi/I1I6 díxer	ds:conditional+present is:first+singular ds:interrogative	# T4 + rà(v)e
SFX xI íxer irave/J2 díxer	ds:conditional+present is:first+plural	# T4 + rà(v)e
SFX xI íxer iràvei/I2 díxer	ds:conditional+present is:first+plural ds:interrogative	# T4 + rà(v)e
SFX xI íxer irave/J3 díxer	ds:conditional+present is:second+singular	# T4 + rà(v)e
SFX xI íxer iràvetu/I3 díxer	ds:conditional+present is:second+singular ds:interrogative	# T4 + rà(v)e
SFX xI íxer irave/J4 díxer	ds:conditional+present is:second+plural	# T4 + rà(v)e
SFX xI íxer iràveu/I4 díxer	ds:conditional+present is:second+plural ds:interrogative	# T4 + rà(v)e
SFX xI íxer iràe/J1I1 díxer	ds:conditional+present is:first+singular	# T4 + rà(v)e
SFX xI íxer iràe/J2I2 díxer	ds:conditional+present is:first+plural	# T4 + rà(v)e
SFX xI íxer iràe/J3I3 díxer	ds:conditional+present is:second+singular	# T4 + rà(v)e
SFX xI íxer iràe/J4I4 díxer	ds:conditional+present is:second+plural	# T4 + rà(v)e
SFX xI íxer iràe díxer	ds:conditional+present is:third	# T4 + rà(v)e
SFX xI íxer iré/J1I1 díxer	ds:indicative+future is:first+singular	# T4 + ré
SFX xI íxer iron/J2 díxer	ds:indicative+future is:first+plural	# T4 + ron
SFX xI íxer ironi/I2 díxer	ds:indicative+future is:first+plural ds:interrogative	# T4 + ron
SFX xI íxer iren/J2 díxer	ds:indicative+future is:first+plural	# T4 + rén
SFX xI íxer ireni/I2 díxer	ds:indicative+future is:first+plural ds:interrogative	# T4 + rén
SFX xI íxer iríe díxer	ds:conditional+present is:first+singular	# T4 + ríe
SFX xI íxer irée díxer	ds:conditional+present is:first+singular	# T4 + rée
SFX xI íxer irée díxer	ds:conditional+present is:second+singular	# T4 + rée
SFX xI íxer irée díxer	ds:conditional+present is:third	# T4 + rée
SFX xI íxer iron díxer	ds:conditional+present is:first+plural	# T4 + r(is)(i)ón(se)
SFX xI íxer ironse díxer	ds:conditional+present is:first+plural	# T4 + r(is)(i)ón(se)
SFX xI íxer irion díxer	ds:conditional+present is:first+plural	# T4 + r(is)(i)ón(se)
SFX xI íxer irionse díxer	ds:conditional+present is:first+plural	# T4 + r(is)(i)ón(se)
SFX xI íxer irison díxer	ds:conditional+present is:first+plural	# T4 + r(is)(i)ón(se)
SFX xI íxer irisonse díxer	ds:conditional+present is:first+plural	# T4 + r(is)(i)ón(se)
SFX xI íxer irision díxer	ds:conditional+present is:first+plural	# T4 + r(is)(i)ón(se)
SFX xI íxer irisionse díxer	ds:conditional+present is:first+plural	# T4 + r(is)(i)ón(se)
SFX xI íxer iren díxer	ds:conditional+present is:first+plural	# T4 + r(is)én(s[ei])
SFX xI íxer irense díxer	ds:conditional+present is:first+plural	# T4 + r(is)én(s[ei])
SFX xI íxer irensi díxer	ds:conditional+present is:first+plural	# T4 + r(is)én(s[ei])
SFX xI íxer irisen díxer	ds:conditional+present is:first+plural	# T4 + r(is)én(s[ei])
SFX xI íxer irisense díxer	ds:conditional+present is:first+plural	# T4 + r(is)én(s[ei])
SFX xI íxer irisensi díxer	ds:conditional+present is:first+plural	# T4 + r(is)én(s[ei])
SFX xI íxer irié díxer	ds:conditional+present is:second+singular	# T4 + r(is)ié
SFX xI íxer irisié díxer	ds:conditional+present is:second+singular	# T4 + r(is)ié
SFX xI íxer iríe díxer	ds:conditional+present is:third	# T4 + ríe

# vèrbi '-er inregolari: (bene|d[ei]x|in|inter|intr[ae]|kontra|male|pre|re)díxer senŧa èle vanesente
SFX xJ Y 9
SFX xJ íxer igàndogelo/Ql díxer	ds:gerund+simple ds:pronomenal+locative	# T2 + ndo = T7 + ndo
SFX xJ íxer igàntogelo/Ql díxer	ds:gerund+simple ds:pronomenal+locative	# T2 + nto = T7 + nto
SFX xJ íxer irà/J5 díxer	ds:indicative+future is:third	# T4 + rà
SFX xJ íxer iralo/I5 díxer	ds:indicative+future is:third ds:interrogative	# T4 + rà
SFX xJ íxer irave/J7 díxer	ds:conditional+present is:third	# T4 + rà(v)e
SFX xJ íxer iríselo/I7 díxer	ds:conditional+present is:third ds:interrogative	# T4 + rà(v)e
SFX xJ íxer it díxer	ds:participle+passive+strong is:singular+masculine
SFX xJ íxer igand díxer	ds:gerund+simple	# T2 + ndo = T7 + ndo
SFX xJ íxer igant díxer	ds:gerund+simple	# T2 + ndo = T7 + ndo

# vèrbi '-er inregolari: (bene|d[ei]x|in|inter|intr[ae]|kontra|maƚe|pre|re)díxer ko èle vanesente
SFX xK Y 6
SFX xK íxer igàndogeƚo/Q7 díxer	ds:gerund+simple ds:pronomenal+locative	# T2 + ndo = T7 + ndo
SFX xK íxer igàntogeƚo/Q7 díxer	ds:gerund+simple ds:pronomenal+locative	# T2 + nto = T7 + nto
SFX xK íxer irà/j5 díxer	ds:indicative+future is:third	# T4 + rà
SFX xK íxer iraƚo/i5 díxer	ds:indicative+future is:third ds:interrogative	# T4 + rà
SFX xK íxer irave/j7 díxer	ds:conditional+present is:third	# T4 + rà(v)e
SFX xK íxer iríseƚo/i7 díxer	ds:conditional+present is:third ds:interrogative	# T4 + rà(v)e

# vèrbi '-er inregolari: déver
SFX xL Y 17
SFX xL éver ebia déver	ds:subjunctive+present is:first+singular	# T8 + a
SFX xL éver ebi déver	ds:subjunctive+present is:second+singular	# T8 + i
SFX xL éver ebie déver	ds:subjunctive+present is:third	# T8 + e
SFX xL éver ebie déver	ds:subjunctive+present is:first+singular	# T8 + e
SFX xL éver ebie déver	ds:subjunctive+present is:second+singular	# T8 + e, 2s=3
SFX xL éver ebia déver	ds:subjunctive+present is:second+singular	# T8 + e, 2s=3
SFX xL éver ebia déver	ds:subjunctive+present is:third	# T8 + a
SFX xL éver ebiemo déver	ds:subjunctive+present is:first+plural	# T5 + mo
SFX xL éver ebimo déver	ds:subjunctive+present is:first+plural	# T5 + mo
SFX xL éver ebiè déver	ds:subjunctive+present is:second+plural	# T5
SFX xL éver ebié déver	ds:subjunctive+present is:second+plural	# T5 = T12 + é([dg]e)
SFX xL éver ebion déver	ds:subjunctive+present is:first+plural	# T12 + (i)ón(e)
SFX xL éver ebione déver	ds:subjunctive+present is:first+plural	# T12 + (i)ón(e)
SFX xL éver ebien déver	ds:subjunctive+present is:first+plural	# T12 + én(e)
SFX xL éver ebiene déver	ds:subjunctive+present is:first+plural	# T12 + én(e)
SFX xL éver ebiede déver	ds:subjunctive+present is:second+plural	# T12 + é([dg]e)
SFX xL éver ebiege déver	ds:subjunctive+present is:second+plural	# T12 + é([dg]e)

# vèrbi '-er inregolari: (r[eï])èser
SFX xM Y 370
SFX xM ser ra/J1 èser	ds:indicative+imperfect is:first+singular	# T2 + (v)a
SFX xM èser éra/J1 èser	ds:indicative+imperfect is:first+singular	# T2 + (v)a
SFX xM ser rami/I1 èser	ds:indicative+imperfect is:first+singular ds:interrogative	# T2 + (v)a
SFX xM ser ro/J1 èser	ds:indicative+imperfect is:first+singular	# T2 + (v)o
SFX xM ser romi/I1 èser	ds:indicative+imperfect is:first+singular ds:interrogative	# T2 + (v)o
SFX xM ser rimo/J2I2 èser	ds:indicative+imperfect is:first+plural	# T2 + (v)imo
SFX xM èser érimo/J2I2 èser	ds:indicative+imperfect is:first+plural	# T2 + (v)imo
SFX xM ser ri/J3 èser	ds:indicative+imperfect is:second+singular	# T2 + (v)i
SFX xM èser éri/J3 èser	ds:indicative+imperfect is:second+singular	# T2 + (v)i
SFX xM ser ritu/I3 èser	ds:indicative+imperfect is:second+singular ds:interrogative	# T2 + (v)i
SFX xM ser retu/I3 èser	ds:indicative+imperfect is:second+singular ds:interrogative	# T2 + (v)i
SFX xM ser ri/J4 èser	ds:indicative+imperfect is:second+plural	# T2 + (v)i
SFX xM èser éri/J4 èser	ds:indicative+imperfect is:second+plural	# T2 + (v)i
SFX xM ser rïu/I4 èser	ds:indicative+imperfect is:second+plural ds:interrogative	# T2 + (v)i
SFX xM ser ra/J5j5 èser	ds:indicative+imperfect is:third	# T2 + (v)a
SFX xM èser éra/J5j5 èser	ds:indicative+imperfect is:third	# T2 + (v)a
SFX xM èser jèra/J1 èser	ds:indicative+imperfect is:first+singular	# T2 + (v)a
SFX xM èser jèrami/I1 èser	ds:indicative+imperfect is:first+singular ds:interrogative	# T2 + (v)a
SFX xM èser jèro/J1 èser	ds:indicative+imperfect is:first+singular	# T2 + (v)o
SFX xM èser jèromi/I1 èser	ds:indicative+imperfect is:first+singular ds:interrogative	# T2 + (v)o
SFX xM èser jèrimo/J2I2 èser	ds:indicative+imperfect is:first+plural	# T2 + (v)imo
SFX xM èser jèri/J3 èser	ds:indicative+imperfect is:second+singular	# T2 + (v)i
SFX xM èser jèritu/I3 èser	ds:indicative+imperfect is:second+singular ds:interrogative	# T2 + (v)i
SFX xM èser jèri/J4 èser	ds:indicative+imperfect is:second+plural	# T2 + (v)i
SFX xM èser jèrïu/I4 èser	ds:indicative+imperfect is:second+plural ds:interrogative	# T2 + (v)i
SFX xM èser jèra/J5j5 èser	ds:indicative+imperfect is:third	# T2 + (v)a
SFX xM èser ɉèra/J1 èser	ds:indicative+imperfect is:first+singular	# T2 + (v)a
SFX xM èser ɉèrami/I1 èser	ds:indicative+imperfect is:first+singular ds:interrogative	# T2 + (v)a
SFX xM èser ɉèro/J1 èser	ds:indicative+imperfect is:first+singular	# T2 + (v)o
SFX xM èser ɉèromi/I1 èser	ds:indicative+imperfect is:first+singular ds:interrogative	# T2 + (v)o
SFX xM èser ɉèrimo/J2I2 èser	ds:indicative+imperfect is:first+plural	# T2 + (v)imo
SFX xM èser ɉèri/J3 èser	ds:indicative+imperfect is:second+singular	# T2 + (v)i
SFX xM èser ɉèritu/I3 èser	ds:indicative+imperfect is:second+singular ds:interrogative	# T2 + (v)i
SFX xM èser ɉèri/J4 èser	ds:indicative+imperfect is:second+plural	# T2 + (v)i
SFX xM èser ɉèrïu/I4 èser	ds:indicative+imperfect is:second+plural ds:interrogative	# T2 + (v)i
SFX xM èser ɉèra/J5j5 èser	ds:indicative+imperfect is:third	# T2 + (v)a
SFX xM èser xèra/J1 èser	ds:indicative+imperfect is:first+singular	# T2 + (v)a
SFX xM èser xèrami/I1 èser	ds:indicative+imperfect is:first+singular ds:interrogative	# T2 + (v)a
SFX xM èser xèro/J1 èser	ds:indicative+imperfect is:first+singular	# T2 + (v)o
SFX xM èser xèromi/I1 èser	ds:indicative+imperfect is:first+singular ds:interrogative	# T2 + (v)o
SFX xM èser xèrimo/J2I2 èser	ds:indicative+imperfect is:first+plural	# T2 + (v)imo
SFX xM èser xèri/J3 èser	ds:indicative+imperfect is:second+singular	# T2 + (v)i
SFX xM èser xèritu/I3 èser	ds:indicative+imperfect is:second+singular ds:interrogative	# T2 + (v)i
SFX xM èser xèri/J4 èser	ds:indicative+imperfect is:second+plural	# T2 + (v)i
SFX xM èser xèrïu/I4 èser	ds:indicative+imperfect is:second+plural ds:interrogative	# T2 + (v)i
SFX xM èser xèra/J5j5 èser	ds:indicative+imperfect is:third	# T2 + (v)a
SFX xM èser fuse èser	ds:subjunctive+imperfect is:first+singular	# T2 + se
SFX xM èser fúsimo èser	ds:subjunctive+imperfect is:first+plural	# T2 + simo
SFX xM èser fusi èser	ds:subjunctive+imperfect is:second+singular	# T2 + si
SFX xM èser fusi èser	ds:subjunctive+imperfect is:second+plural	# T2 + si
SFX xM èser fuse èser	ds:subjunctive+imperfect is:third	# T2 + se
SFX xM èser fose èser	ds:subjunctive+imperfect is:first+singular	# T2 + se
SFX xM èser fósimo èser	ds:subjunctive+imperfect is:first+plural	# T2 + simo
SFX xM èser fosi èser	ds:subjunctive+imperfect is:second+singular	# T2 + si
SFX xM èser fosi èser	ds:subjunctive+imperfect is:second+plural	# T2 + si
SFX xM èser fose èser	ds:subjunctive+imperfect is:third	# T2 + se
SFX xM èser esesto/A1FS èser	ds:participle+passive+weak is:singular+masculine	# T2 + st[oiae]
SFX xM èser stasto/A1FS èser	ds:participle+passive+weak is:singular+masculine	# T2 + st[oiae]
SFX xM èser esendo/P0PlP7 èser	ds:gerund+simple	# T2 + ndo = T7 + ndo
SFX xM èser esèndo/P0PlP7 èser	ds:gerund+simple	# T2 + ndo = T7 + ndo
SFX xM èser sendo/P0PlP7 èser	ds:gerund+simple	# T2 + ndo = T7 + ndo
SFX xM èser sèndo/P0PlP7 èser	ds:gerund+simple	# T2 + ndo = T7 + ndo
SFX xM èser siando/P0PlP7FS èser	ds:gerund+simple	# T2 + ndo = T7 + ndo
SFX xM èser eséndoge/Q0 èser	ds:gerund+simple ds:pronomenal+genitive+locative	# T2 + ndo
SFX xM èser esàndoge/Q0 èser	ds:gerund+simple ds:pronomenal+genitive+locative	# T2 + ndo
SFX xM èser siàndoge/Q0 èser	ds:gerund+simple ds:pronomenal+genitive+locative	# T2 + ndo
SFX xM èser esento/P0PlP7FS èser	ds:gerund+simple	# T2 + nto = T7 + nto
SFX xM èser sianto/P0PlP7FS èser	ds:gerund+simple	# T2 + nto = T7 + nto
SFX xM èser eséntoge/Q0 èser	ds:gerund+simple ds:pronomenal+genitive+locative	# T2 + nto
SFX xM èser esàntoge/Q0 èser	ds:gerund+simple ds:pronomenal+genitive+locative	# T2 + nto
SFX xM èser siàntoge/Q0 èser	ds:gerund+simple ds:pronomenal+genitive+locative	# T2 + nto
SFX xM èser esènto/P0FS èser	ds:gerund+simple	# T2 + nto
SFX xM èser esèntoge/Q0 èser	ds:gerund+simple ds:pronomenal+genitive+locative	# T2 + nto
SFX xM èser serò/J1I1 èser	ds:indicative+future is:first+singular	# T4 + rò
SFX xM èser serà/J1I1 èser	ds:indicative+future is:first+singular	# T4 + rà
SFX xM èser seremo/J2 èser	ds:indicative+future is:first+plural	# T4 + r[éí]mo
SFX xM èser serémoi/I2 èser	ds:indicative+future is:first+plural ds:interrogative	# T4 + r[éí]mo
SFX xM èser serimo/J2 èser	ds:indicative+future is:first+plural	# T4 + r[éí]mo
SFX xM èser serímoi/I2 èser	ds:indicative+future is:first+plural ds:interrogative	# T4 + r[éí]mo
SFX xM èser serà/J3I3 èser	ds:indicative+future is:second+singular	# T4 + rà
SFX xM èser seré/J3I3 èser	ds:indicative+future is:second+singular	# T4 + ré
SFX xM èser seré/J4I4 èser	ds:indicative+future is:second+plural	# T4 + ré
SFX xM èser serí/J4I4 èser	ds:indicative+future is:second+plural	# T4 + rí
SFX xM èser serà/J5j5 èser	ds:indicative+future is:third	# T4 + rà
SFX xM èser sería èser	ds:conditional+present is:first+singular	# T4 + ría
SFX xM èser serésimo èser	ds:conditional+present is:first+plural	# T4 + résimo
SFX xM èser sería èser	ds:conditional+present is:second+singular	# T4 + ría
SFX xM èser seresi èser	ds:conditional+present is:second+plural	# T4 + rési
SFX xM èser seresi/J3 èser	ds:conditional+present is:second+singular	# T4 + rési
SFX xM èser serésitu/I3 èser	ds:conditional+present is:second+singular ds:interrogative	# T4 + rési
SFX xM èser sería èser	ds:conditional+present is:third	# T4 + ría
SFX xM èser serave/J1J6 èser	ds:conditional+present is:first+singular	# T4 + rà(v)e
SFX xM èser seràvemi/I1I6 èser	ds:conditional+present is:first+singular ds:interrogative	# T4 + rà(v)e
SFX xM èser serave/J2 èser	ds:conditional+present is:first+plural	# T4 + rà(v)e
SFX xM èser seràvei/I2 èser	ds:conditional+present is:first+plural ds:interrogative	# T4 + rà(v)e
SFX xM èser serave/J3 èser	ds:conditional+present is:second+singular	# T4 + rà(v)e
SFX xM èser seràvetu/I3 èser	ds:conditional+present is:second+singular ds:interrogative	# T4 + rà(v)e
SFX xM èser serave/J4 èser	ds:conditional+present is:second+plural	# T4 + rà(v)e
SFX xM èser seràveu/I4 èser	ds:conditional+present is:second+plural ds:interrogative	# T4 + rà(v)e
SFX xM èser serave/J7j7 èser	ds:conditional+present is:third	# T4 + rà(v)e
SFX xM èser seràe/J1I1 èser	ds:conditional+present is:first+singular	# T4 + rà(v)e
SFX xM èser seràe/J2I2 èser	ds:conditional+present is:first+plural	# T4 + rà(v)e
SFX xM èser seràe/J3I3 èser	ds:conditional+present is:second+singular	# T4 + rà(v)e
SFX xM èser seràe/J4I4 èser	ds:conditional+present is:second+plural	# T4 + rà(v)e
SFX xM èser seràe èser	ds:conditional+present is:third	# T4 + rà(v)e
SFX xM èser semo/J2 èser	ds:indicative+present is:first+plural	# T5 + mo
SFX xM èser sémoi/I2 èser	ds:indicative+present is:first+plural ds:interrogative	# T5 + mo
SFX xM èser simo/J2 èser	ds:indicative+present is:first+plural	# T5 + mo
SFX xM èser símoi/I2 èser	ds:indicative+present is:first+plural ds:interrogative	# T5 + mo
SFX xM èser sè/J4I4 èser	ds:indicative+present is:second+plural	# T5
SFX xM èser sé/J4I4 èser	ds:indicative+present is:second+plural	# T5
SFX xM èser sí/J4I4 èser	ds:indicative+present is:second+plural	# T5
SFX xM èser sié/J4I4 èser	ds:indicative+present is:second+plural	# T12 + é
SFX xM èser sipiemo èser	ds:subjunctive+present is:first+plural	# T5 + mo
SFX xM èser sipimo èser	ds:subjunctive+present is:first+plural	# T5 + mo
SFX xM èser sipié èser	ds:subjunctive+present is:second+plural	# T5
SFX xM èser sipiè èser	ds:subjunctive+present is:second+plural	# T5
SFX xM èser sipí èser	ds:subjunctive+present is:second+plural	# T5
SFX xM èser seré/J4I4S0 èser	ds:imperative+present is:second+plural	# T5
SFX xM èser serí/J4I4S0 èser	ds:imperative+present is:second+plural	# T5
SFX xM èser esudo/A1 èser	ds:participle+passive+weak is:singular+masculine	# T6 + d[oiae]
SFX xM èser esú/A1 èser	ds:participle+passive+weak is:singular+masculine	# T6 + ([oiae])
SFX xM èser stàdo/A1 èser	ds:participle+passive+weak is:singular+masculine	# T6 + d[oiae]
SFX xM èser stà/A1 èser	ds:participle+passive+weak is:singular+masculine	# T6 + ([oiae])
SFX xM èser esente/FS èser	ds:participle+active	# T7 + nte
SFX xM èser siante èser	ds:participle+active	# T7 + nte
SFX xM èser esènte/FS èser	ds:participle+active	# T7 + nte
SFX xM ser relo/I5 èser	ds:indicative+imperfect is:third ds:interrogative	# T2 + (v)a
SFX xM èser jèrelo/I5 èser	ds:indicative+imperfect is:third ds:interrogative	# T2 + (v)a
SFX xM èser ɉèrelo/I5 èser	ds:indicative+imperfect is:third ds:interrogative	# T2 + (v)a
SFX xM èser xèrelo/I5 èser	ds:indicative+imperfect is:third ds:interrogative	# T2 + (v)a
SFX xM èser eséndogelo/Ql èser	ds:gerund+simple ds:pronomenal+locative	# T2 + ndo = T7 + ndo
SFX xM èser esàndogelo/Ql èser	ds:gerund+simple ds:pronomenal+locative	# T2 + ndo = T7 + ndo
SFX xM èser siàndogelo/Ql èser	ds:gerund+simple ds:pronomenal+locative	# T2 + ndo = T7 + ndo
SFX xM èser eséntogelo/Ql èser	ds:gerund+simple ds:pronomenal+locative	# T2 + nto = T7 + nto
SFX xM èser esàntogelo/Ql èser	ds:gerund+simple ds:pronomenal+locative	# T2 + nto = T7 + nto
SFX xM èser siàntogelo/Ql èser	ds:gerund+simple ds:pronomenal+locative	# T2 + nto = T7 + nto
SFX xM èser esèntogelo/Ql èser	ds:gerund+simple ds:pronomenal+locative	# T2 + nto = T7 + nto
SFX xM èser seràlo/I5 èser	ds:indicative+future is:third ds:interrogative	# T4 + rà
SFX xM èser seríselo/I7 èser	ds:conditional+present is:third ds:interrogative	# T4 + rà(v)e
SFX xM èser sè/S0SlS7D0 èser	ds:imperative+present is:second+plural	# T5 = 12 + é
SFX xM èser sé/S0SlS7D0 èser	ds:imperative+present is:second+plural	# T5 = 12 + é
SFX xM èser sègelo/Dl èser	ds:imperative+present is:second+plural ds:pronomenal+locative	# T5
SFX xM èser ségelo/Dl èser	ds:imperative+present is:second+plural ds:pronomenal+locative	# T5
SFX xM èser sí/S0SlS7 èser	ds:imperative+present is:second+plural	# T5
SFX xM èser sígelo/Dl èser	ds:imperative+present is:second+plural ds:pronomenal+locative	# T5
SFX xM ser reƚo/i5 èser	ds:indicative+imperfect is:third ds:interrogative	# T2 + (v)a
SFX xM èser jèreƚo/i5 èser	ds:indicative+imperfect is:third ds:interrogative	# T2 + (v)a
SFX xM èser ɉèreƚo/i5 èser	ds:indicative+imperfect is:third ds:interrogative	# T2 + (v)a
SFX xM èser xèreƚo/i5 èser	ds:indicative+imperfect is:third ds:interrogative	# T2 + (v)a
SFX xM èser eséndogeƚo/Q7 èser	ds:gerund+simple ds:pronomenal+locative	# T2 + ndo = T7 + ndo
SFX xM èser esàndogeƚo/Q7 èser	ds:gerund+simple ds:pronomenal+locative	# T2 + ndo = T7 + ndo
SFX xM èser siàndogeƚo/Q7 èser	ds:gerund+simple ds:pronomenal+locative	# T2 + ndo = T7 + ndo
SFX xM èser eséntogeƚo/Q7 èser	ds:gerund+simple ds:pronomenal+locative	# T2 + nto = T7 + nto
SFX xM èser esàntogeƚo/Q7 èser	ds:gerund+simple ds:pronomenal+locative	# T2 + nto = T7 + nto
SFX xM èser siàntogeƚo/Q7 èser	ds:gerund+simple ds:pronomenal+locative	# T2 + nto = T7 + nto
SFX xM èser esèntogeƚo/Q7 èser	ds:gerund+simple ds:pronomenal+locative	# T2 + nto = T7 + nto
SFX xM èser seràƚo/i5 èser	ds:indicative+future is:third ds:interrogative	# T4 + rà
SFX xM èser seríseƚo/i7 èser	ds:conditional+present is:third ds:interrogative	# T4 + rà(v)e
SFX xM èser sègeƚo/D7 èser	ds:imperative+present is:second+plural ds:pronomenal+locative	# T5
SFX xM èser ségeƚo/D7 èser	ds:imperative+present is:second+plural ds:pronomenal+locative	# T5
SFX xM èser sígeƚo/D7 èser	ds:imperative+present is:second+plural ds:pronomenal+locative	# T5
SFX xM èser sí/J3I3S7 èser	ds:indicative+present is:second+singular	# T8 + i
SFX xM èser sipia èser	ds:subjunctive+present is:first+singular	# T8 + a
SFX xM èser sipi èser	ds:subjunctive+present is:second+singular	# T8 + i
SFX xM èser son/J1 èser	ds:indicative+present is:first+singular	# T8 + e
SFX xM èser sion/J1 èser	ds:indicative+present is:first+singular	# T8 + e
SFX xM èser sonmi/I1 èser	ds:indicative+present is:first+singular ds:interrogative	# T8 + e
SFX xM èser sóïo èser	ds:indicative+present is:first+singular ds:interrogative	# T8 + e, venethian
SFX xM èser sónïo èser	ds:indicative+present is:first+singular ds:interrogative	# T8 + e, venethian
SFX xM èser sionmi/I1 èser	ds:indicative+present is:first+singular ds:interrogative	# T8 + e
SFX xM èser sé/J3I3 èser	ds:indicative+present is:second+singular	# T8 + e, 2s=3
SFX xM èser é/J3I3 èser	ds:indicative+present is:second+singular	# T8 + e, 2s=3
SFX xM èser xé/J3I3 èser	ds:indicative+present is:second+singular	# T8 + e, 2s=3
SFX xM èser è/J3I3 èser	ds:indicative+present is:second+singular	# T8 + e, 2s=3
SFX xM èser sé/J5j5 èser	ds:indicative+present is:third	# T8 + e = T10
SFX xM èser é/J5j5 èser	ds:indicative+present is:third	# T8 + e = T10
SFX xM èser è/J5j5 èser	ds:indicative+present is:third	# T8 + e = T10
SFX xM èser xé/J5j5 èser	ds:indicative+present is:third	# T8 + e = T10
SFX xM èser sipie èser	ds:subjunctive+present is:first+singular	# T8 + e
SFX xM èser sipia èser	ds:subjunctive+present is:second+singular	# T8 + e, 2s=3
SFX xM èser sipie èser	ds:subjunctive+present is:second+singular	# T8 + e, 2s=3
SFX xM èser sipia èser	ds:subjunctive+present is:third	# T8 + a
SFX xM èser sipie èser	ds:subjunctive+present is:third	# T8 + e
SFX xM èser sí/S0Sl èser	ds:imperative+present is:second+singular	# T9
SFX xM èser sígen/D0 èser	ds:imperative+present is:second+singular ds:pronomenal+genitive+locative	# T9
SFX xM èser sígelo/Dl èser	ds:imperative+present is:second+singular ds:pronomenal+locative	# T9
SFX xM èser sélo/I5 èser	ds:indicative+present is:third ds:interrogative	# T10
SFX xM èser élo/I5 èser	ds:indicative+present is:third ds:interrogative	# T10
SFX xM ser lo/I5 èser	ds:indicative+present is:third ds:interrogative	# T10
SFX xM èser xélo/I5 èser	ds:indicative+present is:third ds:interrogative	# T10
SFX xM èser sígeƚo/D7 èser	ds:imperative+present is:second+singular ds:pronomenal+locative	# T9
SFX xM èser séƚo/i5 èser	ds:indicative+present is:third ds:interrogative	# T10
SFX xM èser éƚo/i5 èser	ds:indicative+present is:third ds:interrogative	# T10
SFX xM ser ƚo/i5 èser	ds:indicative+present is:third ds:interrogative	# T10
SFX xM èser xéƚo/i5 èser	ds:indicative+present is:third ds:interrogative	# T10
SFX xM ser re/J1 èser	ds:indicative+imperfect is:first+singular	# T2 + (v)e
SFX xM ser remi/I1 èser	ds:indicative+imperfect is:first+singular ds:interrogative	# T2 + (v)e
SFX xM èser jère/J1 èser	ds:indicative+imperfect is:first+singular	# T2 + (v)e
SFX xM èser jèremi/I1 èser	ds:indicative+imperfect is:first+singular ds:interrogative	# T2 + (v)e
SFX xM èser ɉère/J1 èser	ds:indicative+imperfect is:first+singular	# T2 + (v)e
SFX xM èser ɉèremi/I1 èser	ds:indicative+imperfect is:first+singular ds:interrogative	# T2 + (v)e
SFX xM èser xère/J1 èser	ds:indicative+imperfect is:first+singular	# T2 + (v)e
SFX xM èser xèremi/I1 èser	ds:indicative+imperfect is:first+singular ds:interrogative	# T2 + (v)e
SFX xM èser fuse èser	ds:subjunctive+imperfect is:second+singular	# T2 + se, 2s=3
SFX xM èser fusa èser	ds:subjunctive+imperfect is:second+singular	# T2 + se, 2s=3
SFX xM èser fose èser	ds:subjunctive+imperfect is:second+singular	# T2 + se, 2s=3
SFX xM èser fosa èser	ds:subjunctive+imperfect is:second+singular	# T2 + se, 2s=3
SFX xM èser seron/J2 èser	ds:indicative+future is:first+plural	# T4 + ron
SFX xM èser seroni/I2 èser	ds:indicative+future is:first+plural ds:interrogative	# T4 + ron
SFX xM èser seren/J2 èser	ds:indicative+future is:first+plural	# T4 + rén
SFX xM èser sereni/I2 èser	ds:indicative+future is:first+plural ds:interrogative	# T4 + rén
SFX xM èser seríe èser	ds:conditional+present is:first+singular	# T4 + ríe
SFX xM èser serée èser	ds:conditional+present is:first+singular	# T4 + rée
SFX xM èser serée èser	ds:conditional+present is:second+singular	# T4 + rée
SFX xM èser serée èser	ds:conditional+present is:third	# T4 + rée
SFX xM èser seron èser	ds:conditional+present is:first+plural	# T4 + r(is)(i)ón(se)
SFX xM èser seronse èser	ds:conditional+present is:first+plural	# T4 + r(is)(i)ón(se)
SFX xM èser serion èser	ds:conditional+present is:first+plural	# T4 + r(is)(i)ón(se)
SFX xM èser serionse èser	ds:conditional+present is:first+plural	# T4 + r(is)(i)ón(se)
SFX xM èser serison èser	ds:conditional+present is:first+plural	# T4 + r(is)(i)ón(se)
SFX xM èser serisonse èser	ds:conditional+present is:first+plural	# T4 + r(is)(i)ón(se)
SFX xM èser serision èser	ds:conditional+present is:first+plural	# T4 + r(is)(i)ón(se)
SFX xM èser serisionse èser	ds:conditional+present is:first+plural	# T4 + r(is)(i)ón(se)
SFX xM èser seren èser	ds:conditional+present is:first+plural	# T4 + r(is)én(s[ei])
SFX xM èser serense èser	ds:conditional+present is:first+plural	# T4 + r(is)én(s[ei])
SFX xM èser serensi èser	ds:conditional+present is:first+plural	# T4 + r(is)én(s[ei])
SFX xM èser serisen èser	ds:conditional+present is:first+plural	# T4 + r(is)én(s[ei])
SFX xM èser serisense èser	ds:conditional+present is:first+plural	# T4 + r(is)én(s[ei])
SFX xM èser serisensi èser	ds:conditional+present is:first+plural	# T4 + r(is)én(s[ei])
SFX xM èser serié èser	ds:conditional+present is:second+singular	# T4 + r(is)ié
SFX xM èser serisié èser	ds:conditional+present is:second+singular	# T4 + r(is)ié
SFX xM èser seríe èser	ds:conditional+present is:third	# T4 + ríe
SFX xM èser eron/J2 èser	ds:indicative+imperfect is:first+plural	# T11 + (iv)(i)ón(se)
SFX xM èser eroni/I2 èser	ds:indicative+imperfect is:first+plural ds:interrogative	# T11 + (iv)(i)ón(se)
SFX xM èser eronse/J2 èser	ds:indicative+imperfect is:first+plural	# T11 + (iv)(i)ón(se)
SFX xM èser erion/J2 èser	ds:indicative+imperfect is:first+plural	# T11 + (iv)(i)ón(se)
SFX xM èser erioni/I2 èser	ds:indicative+imperfect is:first+plural ds:interrogative	# T11 + (iv)(i)ón(se)
SFX xM èser erionse/J2 èser	ds:indicative+imperfect is:first+plural	# T11 + (iv)(i)ón(se)
SFX xM èser erivon/J2 èser	ds:indicative+imperfect is:first+plural	# T11 + (iv)(i)ón(se)
SFX xM èser erivoni/I2 èser	ds:indicative+imperfect is:first+plural ds:interrogative	# T11 + (iv)(i)ón(se)
SFX xM èser erivonse/J2 èser	ds:indicative+imperfect is:first+plural	# T11 + (iv)(i)ón(se)
SFX xM èser erivion/J2 èser	ds:indicative+imperfect is:first+plural	# T11 + (iv)(i)ón(se)
SFX xM èser erivioni/I2 èser	ds:indicative+imperfect is:first+plural ds:interrogative	# T11 + (iv)(i)ón(se)
SFX xM èser erivionse/J2 èser	ds:indicative+imperfect is:first+plural	# T11 + (iv)(i)ón(se)
SFX xM èser eren/J2 èser	ds:indicative+imperfect is:first+plural	# T11 + (iv)én(s[ei])
SFX xM èser ereni/I2 èser	ds:indicative+imperfect is:first+plural ds:interrogative	# T11 + (iv)én(s[ei])
SFX xM èser erense/J2 èser	ds:indicative+imperfect is:first+plural	# T11 + (iv)én(s[ei])
SFX xM èser erensi/J2 èser	ds:indicative+imperfect is:first+plural	# T11 + (iv)én(s[ei])
SFX xM èser eriven/J2 èser	ds:indicative+imperfect is:first+plural	# T11 + (iv)én(s[ei])
SFX xM èser eriveni/I2 èser	ds:indicative+imperfect is:first+plural ds:interrogative	# T11 + (iv)én(s[ei])
SFX xM èser erivense/J2 èser	ds:indicative+imperfect is:first+plural	# T11 + (iv)én(s[ei])
SFX xM èser erivensi/J2 èser	ds:indicative+imperfect is:first+plural	# T11 + (iv)én(s[ei])
SFX xM èser erié/J4I4 èser	ds:indicative+imperfect is:second+plural	# T11 + (iv)ié
SFX xM èser erivié/J4I4 èser	ds:indicative+imperfect is:second+plural	# T11 + (iv)ié
SFX xM èser erison/J2 èser	ds:subjunctive+imperfect is:first+plural	# T11 + (is)(i)ón(e/se)
SFX xM èser fuson èser	ds:subjunctive+imperfect is:first+plural	# T11 + (is)(i)ón(e/se)
SFX xM èser fusone èser	ds:subjunctive+imperfect is:first+plural	# T11 + (is)(i)ón(e/se)
SFX xM èser fusonse èser	ds:subjunctive+imperfect is:first+plural	# T11 + (is)(i)ón(e/se)
SFX xM èser fusion èser	ds:subjunctive+imperfect is:first+plural	# T11 + (is)(i)ón(e/se)
SFX xM èser fusione èser	ds:subjunctive+imperfect is:first+plural	# T11 + (is)(i)ón(e/se)
SFX xM èser fusionse èser	ds:subjunctive+imperfect is:first+plural	# T11 + (is)(i)ón(e/se)
SFX xM èser fusison èser	ds:subjunctive+imperfect is:first+plural	# T11 + (is)(i)ón(e/se)
SFX xM èser fusisone èser	ds:subjunctive+imperfect is:first+plural	# T11 + (is)(i)ón(e/se)
SFX xM èser fusisonse èser	ds:subjunctive+imperfect is:first+plural	# T11 + (is)(i)ón(e/se)
SFX xM èser fusision èser	ds:subjunctive+imperfect is:first+plural	# T11 + (is)(i)ón(e/se)
SFX xM èser fusisione èser	ds:subjunctive+imperfect is:first+plural	# T11 + (is)(i)ón(e/se)
SFX xM èser fusisionse èser	ds:subjunctive+imperfect is:first+plural	# T11 + (is)(i)ón(e/se)
SFX xM èser fusen èser	ds:subjunctive+imperfect is:first+plural	# T11 + (is)én(e/se)
SFX xM èser fusene èser	ds:subjunctive+imperfect is:first+plural	# T11 + (is)én(e/se)
SFX xM èser fusense èser	ds:subjunctive+imperfect is:first+plural	# T11 + (is)én(e/se)
SFX xM èser fusensi èser	ds:subjunctive+imperfect is:first+plural	# T11 + (is)én(e/se)
SFX xM èser fusisen èser	ds:subjunctive+imperfect is:first+plural	# T11 + (is)én(e/se)
SFX xM èser fusisene èser	ds:subjunctive+imperfect is:first+plural	# T11 + (is)én(e/se)
SFX xM èser fusisense èser	ds:subjunctive+imperfect is:first+plural	# T11 + (is)én(e/se)
SFX xM èser fusisensi èser	ds:subjunctive+imperfect is:first+plural	# T11 + (is)én(e/se)
SFX xM èser fusié èser	ds:subjunctive+imperfect is:second+plural	# T11 + (is)ié([dg]e)
SFX xM èser fusiede èser	ds:subjunctive+imperfect is:second+plural	# T11 + (is)ié([dg]e)
SFX xM èser fusiege èser	ds:subjunctive+imperfect is:second+plural	# T11 + (is)ié([dg]e)
SFX xM èser fusisié/J4I4 èser	ds:subjunctive+imperfect is:second+plural	# T11 + (is)ié([dg]e)
SFX xM èser fusisiede èser	ds:subjunctive+imperfect is:second+plural	# T11 + (is)ié([dg]e)
SFX xM èser fusisiege èser	ds:subjunctive+imperfect is:second+plural	# T11 + (is)ié([dg]e)
SFX xM èser erisié/J4I4 èser	ds:subjunctive+imperfect is:second+plural	# T11 + (is)ié([dg]e)
SFX xM èser erisiede èser	ds:subjunctive+imperfect is:second+plural	# T11 + (is)ié([dg]e)
SFX xM èser erisiege èser	ds:subjunctive+imperfect is:second+plural	# T11 + (is)ié([dg]e)
SFX xM èser foson èser	ds:subjunctive+imperfect is:first+plural	# T11 + (is)(i)ón(e/se)
SFX xM èser fosone èser	ds:subjunctive+imperfect is:first+plural	# T11 + (is)(i)ón(e/se)
SFX xM èser fosonse èser	ds:subjunctive+imperfect is:first+plural	# T11 + (is)(i)ón(e/se)
SFX xM èser fosion èser	ds:subjunctive+imperfect is:first+plural	# T11 + (is)(i)ón(e/se)
SFX xM èser fosione èser	ds:subjunctive+imperfect is:first+plural	# T11 + (is)(i)ón(e/se)
SFX xM èser fosionse èser	ds:subjunctive+imperfect is:first+plural	# T11 + (is)(i)ón(e/se)
SFX xM èser fosison èser	ds:subjunctive+imperfect is:first+plural	# T11 + (is)(i)ón(e/se)
SFX xM èser fosisone èser	ds:subjunctive+imperfect is:first+plural	# T11 + (is)(i)ón(e/se)
SFX xM èser fosisonse èser	ds:subjunctive+imperfect is:first+plural	# T11 + (is)(i)ón(e/se)
SFX xM èser fosision èser	ds:subjunctive+imperfect is:first+plural	# T11 + (is)(i)ón(e/se)
SFX xM èser fosisione èser	ds:subjunctive+imperfect is:first+plural	# T11 + (is)(i)ón(e/se)
SFX xM èser fosisionse èser	ds:subjunctive+imperfect is:first+plural	# T11 + (is)(i)ón(e/se)
SFX xM èser fosen èser	ds:subjunctive+imperfect is:first+plural	# T11 + (is)én(e/se)
SFX xM èser fosene èser	ds:subjunctive+imperfect is:first+plural	# T11 + (is)én(e/se)
SFX xM èser fosense èser	ds:subjunctive+imperfect is:first+plural	# T11 + (is)én(e/se)
SFX xM èser fosensi èser	ds:subjunctive+imperfect is:first+plural	# T11 + (is)én(e/se)
SFX xM èser fosisen èser	ds:subjunctive+imperfect is:first+plural	# T11 + (is)én(e/se)
SFX xM èser fosisene èser	ds:subjunctive+imperfect is:first+plural	# T11 + (is)én(e/se)
SFX xM èser fosisense èser	ds:subjunctive+imperfect is:first+plural	# T11 + (is)én(e/se)
SFX xM èser fosisensi èser	ds:subjunctive+imperfect is:first+plural	# T11 + (is)én(e/se)
SFX xM èser fosié èser	ds:subjunctive+imperfect is:second+plural	# T11 + (is)ié([dg]e)
SFX xM èser fosiede èser	ds:subjunctive+imperfect is:second+plural	# T11 + (is)ié([dg]e)
SFX xM èser fosiege èser	ds:subjunctive+imperfect is:second+plural	# T11 + (is)ié([dg]e)
SFX xM èser fosisié/J4I4 èser	ds:subjunctive+imperfect is:second+plural	# T11 + (is)ié([dg]e)
SFX xM èser fosisiede èser	ds:subjunctive+imperfect is:second+plural	# T11 + (is)ié([dg]e)
SFX xM èser fosisiege èser	ds:subjunctive+imperfect is:second+plural	# T11 + (is)ié([dg]e)
SFX xM èser son/J2 èser	ds:indicative+present is:first+plural	# T12 + ón
SFX xM èser soni/I2 èser	ds:indicative+present is:first+plural ds:interrogative	# T12 + ón
SFX xM èser sen/J2 èser	ds:indicative+present is:first+plural	# T12 + én
SFX xM èser seni/I2 èser	ds:indicative+present is:first+plural ds:interrogative	# T12 + én
SFX xM èser sipion èser	ds:subjunctive+present is:first+plural	# T12 + (i)ón(e)
SFX xM èser sipione èser	ds:subjunctive+present is:first+plural	# T12 + (i)ón(e)
SFX xM èser sipien èser	ds:subjunctive+present is:first+plural	# T12 + én(e)
SFX xM èser sipiene èser	ds:subjunctive+present is:first+plural	# T12 + én(e)
SFX xM èser sipiede èser	ds:subjunctive+present is:second+plural	# T12 + é([dg]e)
SFX xM èser sipiege èser	ds:subjunctive+present is:second+plural	# T12 + é([dg]e)
SFX xM ser ralo/I5 èser	ds:indicative+imperfect is:third ds:interrogative	# T2 + (v)a
SFX xM ser raƚo/i5 èser	ds:indicative+imperfect is:third ds:interrogative	# T2 + (v)a
SFX xM èser jèralo/I5 èser	ds:indicative+imperfect is:third ds:interrogative	# T2 + (v)a
SFX xM èser jèraƚo/i5 èser	ds:indicative+imperfect is:third ds:interrogative	# T2 + (v)a
SFX xM èser ɉèralo/I5 èser	ds:indicative+imperfect is:third ds:interrogative	# T2 + (v)a
SFX xM èser ɉèraƚo/i5 èser	ds:indicative+imperfect is:third ds:interrogative	# T2 + (v)a
SFX xM èser xèralo/I5 èser	ds:indicative+imperfect is:third ds:interrogative	# T2 + (v)a
SFX xM èser xèraƚo/i5 èser	ds:indicative+imperfect is:third ds:interrogative	# T2 + (v)a
SFX xM èser sarò/J1I1 èser	ds:indicative+future is:first+singular	# T4 + rò
SFX xM èser sarà/J1I1 èser	ds:indicative+future is:first+singular	# T4 + rà
SFX xM èser saremo/J2 èser	ds:indicative+future is:first+plural	# T4 + r[éí]mo
SFX xM èser sarémoi/I2 èser	ds:indicative+future is:first+plural ds:interrogative	# T4 + r[éí]mo
SFX xM èser sarimo/J2 èser	ds:indicative+future is:first+plural	# T4 + r[éí]mo
SFX xM èser sarímoi/I2 èser	ds:indicative+future is:first+plural ds:interrogative	# T4 + r[éí]mo
SFX xM èser sarà/J3I3 èser	ds:indicative+future is:second+singular	# T4 + rà
SFX xM èser saré/J3I3 èser	ds:indicative+future is:second+singular	# T4 + ré
SFX xM èser saré/J4I4 èser	ds:indicative+future is:second+plural	# T4 + ré
SFX xM èser sarí/J4I4 èser	ds:indicative+future is:second+plural	# T4 + rí
SFX xM èser sarà/J5j5 èser	ds:indicative+future is:third	# T4 + rà
SFX xM èser saría èser	ds:conditional+present is:first+singular	# T4 + ría
SFX xM èser saríe èser	ds:conditional+present is:first+singular	# T4 + ríe
SFX xM èser sarésimo èser	ds:conditional+present is:first+plural	# T4 + résimo
SFX xM èser saría èser	ds:conditional+present is:second+singular	# T4 + ría
SFX xM èser saresi èser	ds:conditional+present is:second+plural	# T4 + rési
SFX xM èser saresi/J3 èser	ds:conditional+present is:second+singular	# T4 + rési
SFX xM èser sarésitu/I3 èser	ds:conditional+present is:second+singular ds:interrogative	# T4 + rési
SFX xM èser saría èser	ds:conditional+present is:third	# T4 + ría
SFX xM èser sarave/J1J6 èser	ds:conditional+present is:first+singular	# T4 + rà(v)e
SFX xM èser saràvemi/I1I6 èser	ds:conditional+present is:first+singular ds:interrogative	# T4 + rà(v)e
SFX xM èser sarave/J2 èser	ds:conditional+present is:first+plural	# T4 + rà(v)e
SFX xM èser saràvei/I2 èser	ds:conditional+present is:first+plural ds:interrogative	# T4 + rà(v)e
SFX xM èser sarave/J3 èser	ds:conditional+present is:second+singular	# T4 + rà(v)e
SFX xM èser saràvetu/I3 èser	ds:conditional+present is:second+singular ds:interrogative	# T4 + rà(v)e
SFX xM èser sarave/J4 èser	ds:conditional+present is:second+plural	# T4 + rà(v)e
SFX xM èser saràveu/I4 èser	ds:conditional+present is:second+plural ds:interrogative	# T4 + rà(v)e
SFX xM èser sarave/J7j7 èser	ds:conditional+present is:third	# T4 + rà(v)e
SFX xM èser saràe/J1 èser	ds:conditional+present is:first+singular	# T4 + rà(v)e
SFX xM èser saràemi/I1 èser	ds:conditional+present is:first+singular ds:interrogative	# T4 + rà(v)e
SFX xM èser saràe/J2 èser	ds:conditional+present is:first+plural	# T4 + rà(v)e
SFX xM èser saràei/I2 èser	ds:conditional+present is:first+plural ds:interrogative	# T4 + rà(v)e
SFX xM èser saràe/J3 èser	ds:conditional+present is:second+singular	# T4 + rà(v)e
SFX xM èser saràetu/I3 èser	ds:conditional+present is:second+singular ds:interrogative	# T4 + rà(v)e
SFX xM èser saràe/J4 èser	ds:conditional+present is:second+plural	# T4 + rà(v)e
SFX xM èser saràeu/I4 èser	ds:conditional+present is:second+plural ds:interrogative	# T4 + rà(v)e
SFX xM èser saràe èser	ds:conditional+present is:third	# T4 + rà(v)e
SFX xM èser saralo/I5 èser	ds:indicative+future is:third ds:interrogative	# T4 + rà
SFX xM èser saríselo/I7 èser	ds:conditional+present is:third ds:interrogative	# T4 + rà(v)e
SFX xM èser saraƚo/i5 èser	ds:indicative+future is:third ds:interrogative	# T4 + rà
SFX xM èser saríseƚo/i7 èser	ds:conditional+present is:third	# T4 + rà(v)e

# vèrbi '-er inregolari: poder
SFX xN Y 71
SFX xN oder òso/J1FS poder	ds:indicative+present is:first+singular	# T8 + o
SFX xN oder òlo/J1 poder	ds:indicative+present is:first+singular	# T8 + o
SFX xN oder òƚo/J1 poder	ds:indicative+present is:first+singular	# T8 + o
SFX xN oder òse/J1 poder	ds:indicative+present is:first+singular	# T8 + e
SFX xN oder òle/J1 poder	ds:indicative+present is:first+singular	# T8 + e
SFX xN oder òƚe/J1 poder	ds:indicative+present is:first+singular	# T8 + e
SFX xN oder òlomi/I1 poder	ds:indicative+present is:first+singular ds:interrogative	# T8 + o
SFX xN oder òƚomi/I1 poder	ds:indicative+present is:first+singular ds:interrogative	# T8 + o
SFX xN oder òlemi/I1 poder	ds:indicative+present is:first+singular ds:interrogative	# T8 + e
SFX xN oder òƚemi/I1 poder	ds:indicative+present is:first+singular ds:interrogative	# T8 + e
SFX xN oder òle/J5 poder	ds:indicative+present is:third	# T8 + e = T10
SFX xN oder òƚe/j5 poder	ds:indicative+present is:third	# T8 + e = T10
SFX xN oder òlelo/I5 poder	ds:indicative+present is:third ds:interrogative	# T10
SFX xN oder òƚeƚo/i5 poder	ds:indicative+present is:third ds:interrogative	# T10
SFX xN der rò/J1I1 poder	ds:indicative+future is:first+singular	# T4 + rò
SFX xN der rà/J1I1 poder	ds:indicative+future is:first+singular	# T4 + rà
SFX xN der remo/J2 poder	ds:indicative+future is:first+plural	# T4 + r[éí]mo
SFX xN der rémoi/I2 poder	ds:indicative+future is:first+plural ds:interrogative	# T4 + r[éí]mo
SFX xN der rimo/J2 poder	ds:indicative+future is:first+plural	# T4 + r[éí]mo
SFX xN der rímoi/I2 poder	ds:indicative+future is:first+plural ds:interrogative	# T4 + r[éí]mo
SFX xN der rà/J3I3 poder	ds:indicative+future is:second+singular	# T4 + rà
SFX xN der ré/J3 poder	ds:indicative+future is:second+singular	# T4 + ré
SFX xN der retu/I3 poder	ds:indicative+future is:second+singular ds:interrogative	# T4 + ré
SFX xN der ré/J4I4 poder	ds:indicative+future is:second+plural	# T4 + ré
SFX xN der rí/J4I4 poder	ds:indicative+future is:second+plural	# T4 + rí
SFX xN der ría poder	ds:conditional+present is:first+singular	# T4 + ría
SFX xN der résimo poder	ds:conditional+present is:first+plural	# T4 + résimo
SFX xN der ría poder	ds:conditional+present is:second+singular	# T4 + ría
SFX xN der resi poder	ds:conditional+present is:second+plural	# T4 + rési
SFX xN der resi/J3 poder	ds:conditional+present is:second+singular	# T4 + rési
SFX xN der résitu/I3 poder	ds:conditional+present is:second+singular ds:interrogative	# T4 + rési
SFX xN der ría poder	ds:conditional+present is:third	# T4 + ría
SFX xN der rave/J1J6 poder	ds:conditional+present is:first+singular	# T4 + rà(v)e
SFX xN der ràvemi/I1I6 poder	ds:conditional+present is:first+singular ds:interrogative	# T4 + rà(v)e
SFX xN der rave/J2 poder	ds:conditional+present is:first+plural	# T4 + rà(v)e
SFX xN der ràvei/I2 poder	ds:conditional+present is:first+plural ds:interrogative	# T4 + rà(v)e
SFX xN der rave/J3 poder	ds:conditional+present is:second+singular	# T4 + rà(v)e
SFX xN der ràvetu/I3 poder	ds:conditional+present is:second+singular ds:interrogative	# T4 + rà(v)e
SFX xN der rave/J4 poder	ds:conditional+present is:second+plural	# T4 + rà(v)e
SFX xN der ràveu/I4 poder	ds:conditional+present is:second+plural ds:interrogative	# T4 + rà(v)e
SFX xN der ràe/J1I1 poder	ds:conditional+present is:first+singular	# T4 + rà(v)e
SFX xN der ràe/J2I2 poder	ds:conditional+present is:first+plural	# T4 + rà(v)e
SFX xN der ràe/J3I3 poder	ds:conditional+present is:second+singular	# T4 + rà(v)e
SFX xN der ràe/J4I4 poder	ds:conditional+present is:second+plural	# T4 + rà(v)e
SFX xN der ràe poder	ds:conditional+present is:third	# T4 + rà(v)e
SFX xN der ré/J1I1 poder	ds:indicative+future is:first+singular	# T4 + ré
SFX xN der ron/J2 poder	ds:indicative+future is:first+plural	# T4 + ron
SFX xN der roni/I2 poder	ds:indicative+future is:first+plural ds:interrogative	# T4 + ron
SFX xN der ren/J2 poder	ds:indicative+future is:first+plural	# T4 + rén
SFX xN der reni/I2 poder	ds:indicative+future is:first+plural ds:interrogative	# T4 + rén
SFX xN der ríe poder	ds:conditional+present is:first+singular	# T4 + ríe
SFX xN der rée poder	ds:conditional+present is:first+singular	# T4 + rée
SFX xN der rée poder	ds:conditional+present is:second+singular	# T4 + rée
SFX xN der rée poder	ds:conditional+present is:third	# T4 + rée
SFX xN der ron poder	ds:conditional+present is:first+plural	# T4 + r(is)(i)ón(se)
SFX xN der ronse poder	ds:conditional+present is:first+plural	# T4 + r(is)(i)ón(se)
SFX xN der rion poder	ds:conditional+present is:first+plural	# T4 + r(is)(i)ón(se)
SFX xN der rionse poder	ds:conditional+present is:first+plural	# T4 + r(is)(i)ón(se)
SFX xN der rison poder	ds:conditional+present is:first+plural	# T4 + r(is)(i)ón(se)
SFX xN der risonse poder	ds:conditional+present is:first+plural	# T4 + r(is)(i)ón(se)
SFX xN der rision poder	ds:conditional+present is:first+plural	# T4 + r(is)(i)ón(se)
SFX xN der risionse poder	ds:conditional+present is:first+plural	# T4 + r(is)(i)ón(se)
SFX xN der ren poder	ds:conditional+present is:first+plural	# T4 + r(is)én(s[ei])
SFX xN der rense poder	ds:conditional+present is:first+plural	# T4 + r(is)én(s[ei])
SFX xN der rensi poder	ds:conditional+present is:first+plural	# T4 + r(is)én(s[ei])
SFX xN der risen poder	ds:conditional+present is:first+plural	# T4 + r(is)én(s[ei])
SFX xN der risense poder	ds:conditional+present is:first+plural	# T4 + r(is)én(s[ei])
SFX xN der risensi poder	ds:conditional+present is:first+plural	# T4 + r(is)én(s[ei])
SFX xN der rié poder	ds:conditional+present is:second+singular	# T4 + r(is)ié
SFX xN der risié poder	ds:conditional+present is:second+singular	# T4 + r(is)ié
SFX xN der ríe poder	ds:conditional+present is:third	# T4 + ríe

# vèrbi '-er inregolari: (pre|re|stra)sav?er
SFX xO Y 48
SFX xO aver à/J3I3 aver	ds:indicative+present is:second+singular	# T8 + i, 2s=3
SFX xO aver ào/J1I1 aver	ds:indicative+present is:first+singular ds:interrogative	# T8 + e
SFX xO aver àomi/I1 aver	ds:indicative+present is:first+singular ds:interrogative	# T8 + e
SFX xO aver ò/J1I1 aver	ds:indicative+present is:first+singular	# T8 + o
SFX xO aver òmi/I1 aver	ds:indicative+present is:first+singular ds:interrogative	# T8 + e
SFX xO aver àtu/I3 aver	ds:indicative+present is:second+singular ds:interrogative	# T8 + i, 2s=3
SFX xO ver pia aver	ds:subjunctive+present is:first+singular	# T8 + a
SFX xO ver pi aver	ds:subjunctive+present is:second+singular	# T8 + i
SFX xO ver pia aver	ds:subjunctive+present is:third	# T8 + a
SFX xO ver pie aver	ds:subjunctive+present is:third	# T8 + e
SFX xO aver àe/J1 aver	ds:indicative+present is:first+singular	# T8 + e
SFX xO aver àemi/I1 aver	ds:indicative+present is:first+singular ds:interrogative	# T8 + e
SFX xO aver à/j5 aver	ds:indicative+present is:third	# T8 + e = T10
SFX xO ver pie aver	ds:subjunctive+present is:first+singular	# T8 + e
SFX xO ver pia aver	ds:subjunctive+present is:second+singular	# T8 + e, 2s=3
SFX xO ver pie aver	ds:subjunctive+present is:second+singular	# T8 + e, 2s=3
SFX xO aver à/S0SlS7 aver	ds:imperative+present is:second+singular	# T9
SFX xO aver àgen/D0 aver	ds:imperative+present is:second+singular ds:pronomenal+genitive+locative	# T9
SFX xO aver àgelo/Dl aver	ds:imperative+present is:second+singular ds:pronomenal+locative	# T9
SFX xO aver àlo/I5 aver	ds:indicative+present is:third ds:interrogative	# T10
SFX xO aver àgeƚo/D7 aver	ds:imperative+present is:second+singular ds:pronomenal+locative	# T9
SFX xO aver àƚo/i5 aver	ds:indicative+present is:third ds:interrogative	# T10
SFX xO ver piemo aver	ds:subjunctive+present is:first+plural	# T5 + mo
SFX xO ver pimo aver	ds:subjunctive+present is:first+plural	# T5 + mo
SFX xO ver pion aver	ds:subjunctive+present is:first+plural	# T12 + (i)ón(e)
SFX xO ver pione aver	ds:subjunctive+present is:first+plural	# T12 + (i)ón(e)
SFX xO ver pien aver	ds:subjunctive+present is:first+plural	# T12 + én(e)
SFX xO ver piene aver	ds:subjunctive+present is:first+plural	# T12 + én(e)
SFX xO ver pié aver	ds:subjunctive+present is:second+plural	# T12 + é([dg]e)
SFX xO ver piede aver	ds:subjunctive+present is:second+plural	# T12 + é([dg]e)
SFX xO ver piege aver	ds:subjunctive+present is:second+plural	# T12 + é([dg]e)
SFX xO aer à/J3I3 aer	ds:indicative+present is:second+singular	# T8 + i, 2s=3
SFX xO aer ào/J1I1 aer	ds:indicative+present is:first+singular ds:interrogative	# T8 + e
SFX xO aer ò/J1I1 aer	ds:indicative+present is:first+singular	# T8 + o
SFX xO aer àomi/I1 aer	ds:indicative+present is:first+singular ds:interrogative	# T8 + e
SFX xO aer òmi/I1 aer	ds:indicative+present is:first+singular ds:interrogative	# T8 + e
SFX xO aer àtu/I3 aer	ds:indicative+present is:second+singular ds:interrogative	# T8 + i, 2s=3
SFX xO aer àe/J1 aer	ds:indicative+present is:first+singular	# T8 + e
SFX xO aer àemi/I1 aer	ds:indicative+present is:first+singular ds:interrogative	# T8 + e
SFX xO aer à/j5 aer	ds:indicative+present is:third	# T8 + e = T10
SFX xO aer à/S0SlS7 aer	ds:imperative+present is:second+singular	# T9
SFX xO aer àgen/D0 aer	ds:imperative+present is:second+singular ds:pronomenal+genitive+locative	# T9
SFX xO aer àgelo/Dl aer	ds:imperative+present is:second+singular ds:pronomenal+locative	# T9
SFX xO er vé/J5N0 aer	ds:indicative+present is:third	# T10
SFX xO er ví/J5N0 aer	ds:indicative+present is:third	# T10
SFX xO aer àlo/I5 aer	ds:indicative+present is:third ds:interrogative	# T10
SFX xO aer àgeƚo/D7 aer	ds:imperative+present is:second+singular ds:pronomenal+locative	# T9
SFX xO aer àƚo/i5 aer	ds:indicative+present is:third ds:interrogative	# T10

# vèrbi '-er inregolari: (a|as|de|des|es|kon|pro|re|so)tràer
SFX xP Y 79
SFX xP àer ar tràer	ds:infinitive+simple	# T1 + r(e)
SFX xP àer are tràer	ds:infinitive+simple	# T1 + r(e)
SFX xP àer ago/J1 tràer	ds:indicative+present is:first+singular	# T8 + o
SFX xP àer agomi/I1 tràer	ds:indicative+present is:first+singular ds:interrogative	# T8 + o
SFX xP àer aga tràer	ds:subjunctive+present is:first+singular	# T8 + a
SFX xP àer agi tràer	ds:subjunctive+present is:second+singular	# T8 + e
SFX xP àer aga tràer	ds:subjunctive+present is:second+singular	# T8 + e, 2s=3
SFX xP àer aga tràer	ds:subjunctive+present is:third	# T8 + a
SFX xP àer ato/A1FS tràer	ds:participle+passive+strong is:singular+masculine
SFX xP àer agando/P0FS tràer	ds:gerund+simple	# T2 + ndo = T7 + ndo
SFX xP àer agàndoge/Q0 tràer	ds:gerund+simple ds:pronomenal+genitive+locative	# T2 + ndo = T7 + ndo
SFX xP àer aganto/P0FS tràer	ds:gerund+simple	# T2 + ndo = T7 + ndo
SFX xP àer agàntoge/Q0 tràer	ds:gerund+simple ds:pronomenal+genitive+locative	# T2 + ndo = T7 + ndo
SFX xP àer arò/J1I1 tràer	ds:indicative+future is:first+singular	# T4 + rò
SFX xP àer arà/J1I1 tràer	ds:indicative+future is:first+singular	# T4 + rà
SFX xP àer aremo/J2 tràer	ds:indicative+future is:first+plural	# T4 + r[éí]mo
SFX xP àer arémoi/I2 tràer	ds:indicative+future is:first+plural ds:interrogative	# T4 + r[éí]mo
SFX xP àer arimo/J2 tràer	ds:indicative+future is:first+plural	# T4 + r[éí]mo
SFX xP àer arímoi/I2 tràer	ds:indicative+future is:first+plural ds:interrogative	# T4 + r[éí]mo
SFX xP àer arà/J3I3 tràer	ds:indicative+future is:second+singular	# T4 + rà
SFX xP àer aré/J3 tràer	ds:indicative+future is:second+singular	# T4 + ré
SFX xP àer aretu/I3 tràer	ds:indicative+future is:second+singular ds:interrogative	# T4 + ré
SFX xP àer aré/J4I4 tràer	ds:indicative+future is:second+plural	# T4 + ré
SFX xP àer arí/J4I4 tràer	ds:indicative+future is:second+plural	# T4 + rí
SFX xP àer aría tràer	ds:conditional+present is:first+singular	# T4 + ría
SFX xP àer arésimo tràer	ds:conditional+present is:first+plural	# T4 + résimo
SFX xP àer aría tràer	ds:conditional+present is:second+singular	# T4 + ría
SFX xP àer aresi tràer	ds:conditional+present is:second+plural	# T4 + rési
SFX xP àer aresi/J3 tràer	ds:conditional+present is:second+singular	# T4 + rési
SFX xP àer arésitu/I3 tràer	ds:conditional+present is:second+singular ds:interrogative	# T4 + rési
SFX xP àer aría tràer	ds:conditional+present is:third	# T4 + ría
SFX xP àer arave/J1J6 tràer	ds:conditional+present is:first+singular	# T4 + rà(v)e
SFX xP àer aràvemi/I1I6 tràer	ds:conditional+present is:first+singular ds:interrogative	# T4 + rà(v)e
SFX xP àer arave/J2 tràer	ds:conditional+present is:first+plural	# T4 + rà(v)e
SFX xP àer aràvei/I2 tràer	ds:conditional+present is:first+plural ds:interrogative	# T4 + rà(v)e
SFX xP àer arave/J3 tràer	ds:conditional+present is:second+singular	# T4 + rà(v)e
SFX xP àer aràvetu/I3 tràer	ds:conditional+present is:second+singular ds:interrogative	# T4 + rà(v)e
SFX xP àer arave/J4 tràer	ds:conditional+present is:second+plural	# T4 + rà(v)e
SFX xP àer aràveu/I4 tràer	ds:conditional+present is:second+plural ds:interrogative	# T4 + rà(v)e
SFX xP àer aràe/J1I1 tràer	ds:conditional+present is:first+singular	# T4 + rà(v)e
SFX xP àer aràe/J2I2 tràer	ds:conditional+present is:first+plural	# T4 + rà(v)e
SFX xP àer aràe/J3I3 tràer	ds:conditional+present is:second+singular	# T4 + rà(v)e
SFX xP àer aràe/J4I4 tràer	ds:conditional+present is:second+plural	# T4 + rà(v)e
SFX xP àer aràe tràer	ds:conditional+present is:third	# T4 + rà(v)e
SFX xP àer aré/J1I1 tràer	ds:indicative+future is:first+singular	# T4 + ré
SFX xP àer aron/J2 tràer	ds:indicative+future is:first+plural	# T4 + ron
SFX xP àer aroni/I2 tràer	ds:indicative+future is:first+plural ds:interrogative	# T4 + ron
SFX xP àer aren/J2 tràer	ds:indicative+future is:first+plural	# T4 + rén
SFX xP àer areni/I2 tràer	ds:indicative+future is:first+plural ds:interrogative	# T4 + rén
SFX xP àer aríe tràer	ds:conditional+present is:first+singular	# T4 + ríe
SFX xP àer arée tràer	ds:conditional+present is:first+singular	# T4 + rée
SFX xP àer arée tràer	ds:conditional+present is:second+singular	# T4 + rée
SFX xP àer arée tràer	ds:conditional+present is:third	# T4 + rée
SFX xP àer aron tràer	ds:conditional+present is:first+plural	# T4 + r(is)(i)ón(se)
SFX xP àer aronse tràer	ds:conditional+present is:first+plural	# T4 + r(is)(i)ón(se)
SFX xP àer arion tràer	ds:conditional+present is:first+plural	# T4 + r(is)(i)ón(se)
SFX xP àer arionse tràer	ds:conditional+present is:first+plural	# T4 + r(is)(i)ón(se)
SFX xP àer arison tràer	ds:conditional+present is:first+plural	# T4 + r(is)(i)ón(se)
SFX xP àer arisonse tràer	ds:conditional+present is:first+plural	# T4 + r(is)(i)ón(se)
SFX xP àer arision tràer	ds:conditional+present is:first+plural	# T4 + r(is)(i)ón(se)
SFX xP àer arisionse tràer	ds:conditional+present is:first+plural	# T4 + r(is)(i)ón(se)
SFX xP àer aren tràer	ds:conditional+present is:first+plural	# T4 + r(is)én(s[ei])
SFX xP àer arense tràer	ds:conditional+present is:first+plural	# T4 + r(is)én(s[ei])
SFX xP àer arensi tràer	ds:conditional+present is:first+plural	# T4 + r(is)én(s[ei])
SFX xP àer arisen tràer	ds:conditional+present is:first+plural	# T4 + r(is)én(s[ei])
SFX xP àer arisense tràer	ds:conditional+present is:first+plural	# T4 + r(is)én(s[ei])
SFX xP àer arisensi tràer	ds:conditional+present is:first+plural	# T4 + r(is)én(s[ei])
SFX xP àer arié tràer	ds:conditional+present is:second+singular	# T4 + r(is)ié
SFX xP àer arisié tràer	ds:conditional+present is:second+singular	# T4 + r(is)ié
SFX xP àer aríe tràer	ds:conditional+present is:third	# T4 + ríe
SFX xP àer è/J4I4S0SlS7D0 tràer	ds:imperative+present is:second+plural	# T5 = T12 + è
SFX xP àer é/J4I4S0SlS7D0 tràer	ds:imperative+present is:second+plural	# T5 = T12 + é
SFX xP àer ègelo/Dl tràer	ds:imperative+present is:second+plural ds:pronomenal+locative	# T5 = T12 + è
SFX xP àer égelo/Dl tràer	ds:imperative+present is:second+plural ds:pronomenal+locative	# T5 = T12 + é
SFX xP àer ègeƚo/D7 tràer	ds:imperative+present is:second+plural ds:pronomenal+locative	# T5 = T12 + è
SFX xP àer égeƚo/D7 tràer	ds:imperative+present is:second+plural ds:pronomenal+locative	# T5 = T12 + é
SFX xP er 0/S0SlS7D0N0 tràer	ds:imperative+present is:second+singular	# T9
SFX xP er gelo/Dl tràer	ds:imperative+present is:second+singular ds:pronomenal+locative	# T9
SFX xP er geƚo/D7 tràer	ds:imperative+present is:second+singular ds:pronomenal+locative	# T9

# vèrbi -ar inregolari: vardar
SFX xQ Y 17
SFX xQ dar a/J3 vardar	ds:indicative+present is:second+singular	# T8 + a, 2s=3
SFX xQ dar atu/I3 vardar	ds:indicative+present is:second+singular ds:interrogative	# T8 + a, 2s=3
SFX xQ dar à/J3I3 vardar	ds:indicative+future is:second+singular	# T4 + rà
SFX xQ dar é/J4I4 vardar	ds:indicative+future is:second+plural	# T4 + ré
SFX xQ dar í/J4I4 vardar	ds:indicative+future is:second+plural	# T4 + rí
SFX xQ do a/S0 vardo	ds:imperative+present is:second+singular	# T9
SFX xQ domi agen/D0 vàrdomi	ds:imperative+present is:second+singular ds:pronomenal+genitive+locative	# T9
SFX xQ do a/SlN0 vardo	ds:imperative+present is:second+singular	# T9
SFX xQ domi agelo/Dl vàrdomi	ds:imperative+present is:second+singular ds:pronomenal+locative	# T9
SFX xQ do a/S7N0 vardo	ds:imperative+present is:second+singular	# T9
SFX xQ domi ageƚo/D7 vàrdomi	ds:imperative+present is:second+singular ds:pronomenal+locative	# T9
SFX xQ vardo ʼara/S0 vardo	ds:imperative+present is:second+singular	# T9
SFX xQ vàrdomi ʼàragen/D0 vàrdomi	ds:imperative+present is:second+singular ds:pronomenal+genitive+locative	# T9
SFX xQ vardo ʼara/SlN0 vardo	ds:imperative+present is:second+singular	# T9
SFX xQ vàrdomi ʼàragelo/Dl vàrdomi	ds:imperative+present is:second+singular ds:pronomenal+locative	# T9
SFX xQ vardo ʼara/S7N0 vardo	ds:imperative+present is:second+singular	# T9
SFX xQ vàrdomi ʼàrageƚo/D7 vàrdomi	ds:imperative+present is:second+singular ds:pronomenal+locative	# T9


# vèrbi pronomenali (stakài)
SFX P0 Y 14
SFX P0 0 -ge [raeo]	ds:pronomenal+locative
SFX P0 0 -gen [raeo]	ds:pronomenal+genitive+locative
SFX P0 0 -gin [raeo]	ds:pronomenal+genitive+locative
SFX P0 0 -gene [raeo]	ds:pronomenal+genitive+locative
SFX P0 0 -gine [raeo]	ds:pronomenal+genitive+locative
SFX P0 0 -me [raeo]	ds:pronomenal+reflexive
SFX P0 0 -mene [raeo]	ds:pronomenal+reflexive
SFX P0 0 -ne [raeo]	ds:pronomenal+genitive
SFX P0 0 -se [raeo]	ds:pronomenal+reflexive
SFX P0 0 -sene [raeo]	ds:pronomenal+reflexive
SFX P0 0 -te [raeo]	ds:pronomenal+reflexive
SFX P0 0 -tene [raeo]	ds:pronomenal+reflexive
SFX P0 0 -ve [raeo]	ds:pronomenal+reflexive
SFX P0 0 -vene [raeo]	ds:pronomenal+reflexive

# vèrbi pronomenali (stakài ko èle no vanesente)
SFX Pl Y 24
SFX Pl 0 -gelo [raeo]	is:singular+masculine ds:pronomenal+locative
SFX Pl 0 -gela [raeo]	is:singular+femenine ds:pronomenal+locative
SFX Pl 0 -geli [raeo]	is:plural+masculine ds:pronomenal+locative
SFX Pl 0 -gele [raeo]	is:plural+femenine ds:pronomenal+locative
SFX Pl 0 -lo [raeo]	is:singular+masculine ds:pronomenal+accusative
SFX Pl 0 -la [raeo]	is:singular+femenine ds:pronomenal+accusative
SFX Pl 0 -li [raeo]	is:plural+masculine ds:pronomenal+accusative
SFX Pl 0 -le [raeo]	is:plural+femenine ds:pronomenal+accusative
SFX Pl 0 -melo [raeo]	is:singular+masculine ds:pronomenal+reflexive
SFX Pl 0 -mela [raeo]	is:singular+femenine ds:pronomenal+reflexive
SFX Pl 0 -meli [raeo]	is:plural+masculine ds:pronomenal+reflexive
SFX Pl 0 -mele [raeo]	is:plural+femenine ds:pronomenal+reflexive
SFX Pl 0 -selo [raeo]	is:singular+masculine ds:pronomenal+reflexive
SFX Pl 0 -sela [raeo]	is:singular+femenine ds:pronomenal+reflexive
SFX Pl 0 -seli [raeo]	is:plural+masculine ds:pronomenal+reflexive
SFX Pl 0 -sele [raeo]	is:plural+femenine ds:pronomenal+reflexive
SFX Pl 0 -telo [raeo]	is:singular+masculine ds:pronomenal+reflexive
SFX Pl 0 -tela [raeo]	is:singular+femenine ds:pronomenal+reflexive
SFX Pl 0 -teli [raeo]	is:plural+masculine ds:pronomenal+reflexive
SFX Pl 0 -tele [raeo]	is:plural+femenine ds:pronomenal+reflexive
SFX Pl 0 -velo [raeo]	is:singular+masculine ds:pronomenal+reflexive
SFX Pl 0 -vela [raeo]	is:singular+femenine ds:pronomenal+reflexive
SFX Pl 0 -veli [raeo]	is:plural+masculine ds:pronomenal+reflexive
SFX Pl 0 -vele [raeo]	is:plural+femenine ds:pronomenal+reflexive

# vèrbi pronomenali (stakài ko èle vanesente)
SFX P7 Y 24
SFX P7 0 -geƚo [raeo]	is:singular+masculine ds:pronomenal+locative
SFX P7 0 -geƚa [raeo]	is:singular+femenine ds:pronomenal+locative
SFX P7 0 -geƚi [raeo]	is:plural+masculine ds:pronomenal+locative
SFX P7 0 -geƚe [raeo]	is:plural+femenine ds:pronomenal+locative
SFX P7 0 -ƚo [aàeèéiíoòóuú]	is:singular+masculine ds:pronomenal+accusative
SFX P7 0 -ƚa [aàeèéiíoòóuú]	is:singular+femenine ds:pronomenal+accusative
SFX P7 0 -ƚi [aàeèéiíoòóuú]	is:plural+masculine ds:pronomenal+accusative
SFX P7 0 -ƚe [aàeèéiíoòóuú]	is:plural+femenine ds:pronomenal+accusative
SFX P7 0 -meƚo [raeo]	is:singular+masculine ds:pronomenal+reflexive
SFX P7 0 -meƚa [raeo]	is:singular+femenine ds:pronomenal+reflexive
SFX P7 0 -meƚi [raeo]	is:plural+masculine ds:pronomenal+reflexive
SFX P7 0 -meƚe [raeo]	is:plural+femenine ds:pronomenal+reflexive
SFX P7 0 -seƚo [raeo]	is:singular+masculine ds:pronomenal+reflexive
SFX P7 0 -seƚa [raeo]	is:singular+femenine ds:pronomenal+reflexive
SFX P7 0 -seƚi [raeo]	is:plural+masculine ds:pronomenal+reflexive
SFX P7 0 -seƚe [raeo]	is:plural+femenine ds:pronomenal+reflexive
SFX P7 0 -teƚo [raeo]	is:singular+masculine ds:pronomenal+reflexive
SFX P7 0 -teƚa [raeo]	is:singular+femenine ds:pronomenal+reflexive
SFX P7 0 -teƚi [raeo]	is:plural+masculine ds:pronomenal+reflexive
SFX P7 0 -teƚe [raeo]	is:plural+femenine ds:pronomenal+reflexive
SFX P7 0 -veƚo [raeo]	is:singular+masculine ds:pronomenal+reflexive
SFX P7 0 -veƚa [raeo]	is:singular+femenine ds:pronomenal+reflexive
SFX P7 0 -veƚi [raeo]	is:plural+masculine ds:pronomenal+reflexive
SFX P7 0 -veƚe [raeo]	is:plural+femenine ds:pronomenal+reflexive


# vèrbi pronomenali (takài)
SFX Q0 Y 43
SFX Q0 0 ge r	ds:pronomenal+genitive+locative
SFX Q0 0 n ge	ds:pronomenal+genitive+locative
SFX Q0 ar àrgen ar	ds:pronomenal+genitive+locative
SFX Q0 er érgen er	ds:pronomenal+genitive+locative
SFX Q0 ir írgen ir	ds:pronomenal+genitive+locative
SFX Q0 e in ge	ds:pronomenal+genitive+locative
SFX Q0 ar àrgin ar	ds:pronomenal+genitive+locative
SFX Q0 er érgin er	ds:pronomenal+genitive+locative
SFX Q0 ir írgin ir	ds:pronomenal+genitive+locative
SFX Q0 0 ne ge	ds:pronomenal+genitive+locative
SFX Q0 ar àrgene ar	ds:pronomenal+genitive+locative
SFX Q0 er érgene er	ds:pronomenal+genitive+locative
SFX Q0 ir írgene ir	ds:pronomenal+genitive+locative
SFX Q0 e ine ge	ds:pronomenal+genitive+locative
SFX Q0 ar àrgine ar	ds:pronomenal+genitive+locative
SFX Q0 er érgine er	ds:pronomenal+genitive+locative
SFX Q0 ir írgine ir	ds:pronomenal+genitive+locative
SFX Q0 ge me ge	ds:pronomenal+reflexive
SFX Q0 0 me r	ds:pronomenal+reflexive
SFX Q0 ge mene ge	ds:pronomenal+reflexive
SFX Q0 ar àrmene ar	ds:pronomenal+reflexive
SFX Q0 er érmene er	ds:pronomenal+reflexive
SFX Q0 ir írmene ir	ds:pronomenal+reflexive
SFX Q0 ge ne ge	ds:pronomenal+genitive
SFX Q0 0 ne r	ds:pronomenal+genitive
SFX Q0 ge se ge	ds:pronomenal+reflexive
SFX Q0 0 se r	ds:pronomenal+reflexive
SFX Q0 ge sene ge	ds:pronomenal+reflexive
SFX Q0 ar àrsene ar	ds:pronomenal+reflexive
SFX Q0 er érsene er	ds:pronomenal+reflexive
SFX Q0 ir írsene ir	ds:pronomenal+reflexive
SFX Q0 ge te ge	ds:pronomenal+reflexive
SFX Q0 0 te r	ds:pronomenal+reflexive
SFX Q0 ge tene ge	ds:pronomenal+reflexive
SFX Q0 ar àrtene ar	ds:pronomenal+reflexive
SFX Q0 er értene er	ds:pronomenal+reflexive
SFX Q0 ir írtene ir	ds:pronomenal+reflexive
SFX Q0 ge ve ge	ds:pronomenal+reflexive
SFX Q0 0 ve r	ds:pronomenal+reflexive
SFX Q0 ge vene ge	ds:pronomenal+reflexive
SFX Q0 ar àrvene ar	ds:pronomenal+reflexive
SFX Q0 er érvene er	ds:pronomenal+reflexive
SFX Q0 ir írvene ir	ds:pronomenal+reflexive

# vèrbi pronomenali (takài ko èle no vanesente)
SFX Ql Y 87
SFX Ql ar àrgelo ar	is:singular+masculine ds:pronomenal+locative
SFX Ql ar àrgeli ar	is:plural+masculine ds:pronomenal+locative
SFX Ql ar àrgela ar	is:singular+femenine ds:pronomenal+locative
SFX Ql ar àrgele ar	is:plural+femenine ds:pronomenal+locative
SFX Ql er érgelo er	is:singular+masculine ds:pronomenal+locative
SFX Ql er érgeli er	is:plural+masculine ds:pronomenal+locative
SFX Ql er érgela er	is:singular+femenine ds:pronomenal+locative
SFX Ql er érgele er	is:plural+femenine ds:pronomenal+locative
SFX Ql ir írgelo ir	is:singular+masculine ds:pronomenal+locative
SFX Ql ir írgeli ir	is:plural+masculine ds:pronomenal+locative
SFX Ql ir írgela ir	is:singular+femenine ds:pronomenal+locative
SFX Ql ir írgele ir	is:plural+femenine ds:pronomenal+locative
SFX Ql o a gelo	is:singular+femenine ds:pronomenal+locative
SFX Ql o i gelo	is:plural+masculine ds:pronomenal+locative
SFX Ql o e gelo	is:plural+femenine ds:pronomenal+locative
SFX Ql 0 lo r	is:singular+masculine ds:pronomenal+accusative
SFX Ql 0 la r	is:singular+femenine ds:pronomenal+accusative
SFX Ql 0 li r	is:plural+masculine ds:pronomenal+accusative
SFX Ql 0 le r	is:plural+femenine ds:pronomenal+accusative
SFX Ql gelo lo gelo	is:singular+masculine ds:pronomenal+accusative
SFX Ql gelo la gelo	is:singular+femenine ds:pronomenal+accusative
SFX Ql gelo li gelo	is:plural+masculine ds:pronomenal+accusative
SFX Ql gelo le gelo	is:plural+femenine ds:pronomenal+accusative
SFX Ql ar àrmelo ar	is:singular+masculine ds:pronomenal+reflexive
SFX Ql ar àrmeli ar	is:plural+masculine ds:pronomenal+reflexive
SFX Ql ar àrmela ar	is:singular+femenine ds:pronomenal+reflexive
SFX Ql ar àrmele ar	is:plural+femenine ds:pronomenal+reflexive
SFX Ql er érmelo er	is:singular+masculine ds:pronomenal+reflexive
SFX Ql er érmeli er	is:plural+masculine ds:pronomenal+reflexive
SFX Ql er érmela er	is:singular+femenine ds:pronomenal+reflexive
SFX Ql er érmele er	is:plural+femenine ds:pronomenal+reflexive
SFX Ql ir írmelo ir	is:singular+masculine ds:pronomenal+reflexive
SFX Ql ir írmeli ir	is:plural+masculine ds:pronomenal+reflexive
SFX Ql ir írmela ir	is:singular+femenine ds:pronomenal+reflexive
SFX Ql ir írmele ir	is:plural+femenine ds:pronomenal+reflexive
SFX Ql gelo melo gelo	is:singular+masculine ds:pronomenal+reflexive
SFX Ql gelo mela gelo	is:singular+femenine ds:pronomenal+reflexive
SFX Ql gelo meli gelo	is:plural+masculine ds:pronomenal+reflexive
SFX Ql gelo mele gelo	is:plural+femenine ds:pronomenal+reflexive
SFX Ql ar àrselo ar	is:singular+masculine ds:pronomenal+reflexive
SFX Ql ar àrseli ar	is:plural+masculine ds:pronomenal+reflexive
SFX Ql ar àrsela ar	is:singular+femenine ds:pronomenal+reflexive
SFX Ql ar àrsele ar	is:plural+femenine ds:pronomenal+reflexive
SFX Ql er érselo er	is:singular+masculine ds:pronomenal+reflexive
SFX Ql er érseli er	is:plural+masculine ds:pronomenal+reflexive
SFX Ql er érsela er	is:singular+femenine ds:pronomenal+reflexive
SFX Ql er érsele er	is:plural+femenine ds:pronomenal+reflexive
SFX Ql ir írselo ir	is:singular+masculine ds:pronomenal+reflexive
SFX Ql ir írseli ir	is:plural+masculine ds:pronomenal+reflexive
SFX Ql ir írsela ir	is:singular+femenine ds:pronomenal+reflexive
SFX Ql ir írsele ir	is:plural+femenine ds:pronomenal+reflexive
SFX Ql gelo selo gelo	is:singular+masculine ds:pronomenal+reflexive
SFX Ql gelo sela gelo	is:singular+femenine ds:pronomenal+reflexive
SFX Ql gelo seli gelo	is:plural+masculine ds:pronomenal+reflexive
SFX Ql gelo sele gelo	is:plural+femenine ds:pronomenal+reflexive
SFX Ql ar àrtelo ar	is:singular+masculine ds:pronomenal+reflexive
SFX Ql ar àrteli ar	is:plural+masculine ds:pronomenal+reflexive
SFX Ql ar àrtela ar	is:singular+femenine ds:pronomenal+reflexive
SFX Ql ar àrtele ar	is:plural+femenine ds:pronomenal+reflexive
SFX Ql er értelo er	is:singular+masculine ds:pronomenal+reflexive
SFX Ql er érteli er	is:plural+masculine ds:pronomenal+reflexive
SFX Ql er értela er	is:singular+femenine ds:pronomenal+reflexive
SFX Ql er értele er	is:plural+femenine ds:pronomenal+reflexive
SFX Ql ir írtelo ir	is:singular+masculine ds:pronomenal+reflexive
SFX Ql ir írteli ir	is:plural+masculine ds:pronomenal+reflexive
SFX Ql ir írtela ir	is:singular+femenine ds:pronomenal+reflexive
SFX Ql ir írtele ir	is:plural+femenine ds:pronomenal+reflexive
SFX Ql gelo telo gelo	is:singular+masculine ds:pronomenal+reflexive
SFX Ql gelo tela gelo	is:singular+femenine ds:pronomenal+reflexive
SFX Ql gelo teli gelo	is:plural+masculine ds:pronomenal+reflexive
SFX Ql gelo tele gelo	is:plural+femenine ds:pronomenal+reflexive
SFX Ql ar àrvelo ar	is:singular+masculine ds:pronomenal+reflexive
SFX Ql ar àrveli ar	is:plural+masculine ds:pronomenal+reflexive
SFX Ql ar àrvela ar	is:singular+femenine ds:pronomenal+reflexive
SFX Ql ar àrvele ar	is:plural+femenine ds:pronomenal+reflexive
SFX Ql er érvelo er	is:singular+masculine ds:pronomenal+reflexive
SFX Ql er érveli er	is:plural+masculine ds:pronomenal+reflexive
SFX Ql er érvela er	is:singular+femenine ds:pronomenal+reflexive
SFX Ql er érvele er	is:plural+femenine ds:pronomenal+reflexive
SFX Ql ir írvelo ir	is:singular+masculine ds:pronomenal+reflexive
SFX Ql ir írveli ir	is:plural+masculine ds:pronomenal+reflexive
SFX Ql ir írvela ir	is:singular+femenine ds:pronomenal+reflexive
SFX Ql ir írvele ir	is:plural+femenine ds:pronomenal+reflexive
SFX Ql gelo velo gelo	is:singular+masculine ds:pronomenal+reflexive
SFX Ql gelo vela gelo	is:singular+femenine ds:pronomenal+reflexive
SFX Ql gelo veli gelo	is:plural+masculine ds:pronomenal+reflexive
SFX Ql gelo vele gelo	is:plural+femenine ds:pronomenal+reflexive

# vèrbi pronomenali (takài ko èle vanesente)
SFX Q7 Y 83
SFX Q7 ar àrgeƚo ar	is:singular+masculine ds:pronomenal+locative
SFX Q7 ar àrgeƚi ar	is:plural+masculine ds:pronomenal+locative
SFX Q7 ar àrgeƚa ar	is:singular+femenine ds:pronomenal+locative
SFX Q7 ar àrgeƚe ar	is:plural+femenine ds:pronomenal+locative
SFX Q7 er érgeƚo er	is:singular+masculine ds:pronomenal+locative
SFX Q7 er érgeƚi er	is:plural+masculine ds:pronomenal+locative
SFX Q7 er érgeƚa er	is:singular+femenine ds:pronomenal+locative
SFX Q7 er érgeƚe er	is:plural+femenine ds:pronomenal+locative
SFX Q7 ir írgeƚo ir	is:singular+masculine ds:pronomenal+locative
SFX Q7 ir írgeƚi ir	is:plural+masculine ds:pronomenal+locative
SFX Q7 ir írgeƚa ir	is:singular+femenine ds:pronomenal+locative
SFX Q7 ir írgeƚe ir	is:plural+femenine ds:pronomenal+locative
SFX Q7 o a geƚo	is:singular+femenine ds:pronomenal+locative
SFX Q7 o i geƚo	is:plural+masculine ds:pronomenal+locative
SFX Q7 o e geƚo	is:plural+femenine ds:pronomenal+locative
SFX Q7 geƚo ƚo geƚo	is:singular+masculine ds:pronomenal+accusative
SFX Q7 geƚo ƚa geƚo	is:singular+femenine ds:pronomenal+accusative
SFX Q7 geƚo ƚi geƚo	is:plural+masculine ds:pronomenal+accusative
SFX Q7 geƚo ƚe geƚo	is:plural+femenine ds:pronomenal+accusative
SFX Q7 ar àrmeƚo ar	is:singular+masculine ds:pronomenal+reflexive
SFX Q7 ar àrmeƚi ar	is:plural+masculine ds:pronomenal+reflexive
SFX Q7 ar àrmeƚa ar	is:singular+femenine ds:pronomenal+reflexive
SFX Q7 ar àrmeƚe ar	is:plural+femenine ds:pronomenal+reflexive
SFX Q7 er érmeƚo er	is:singular+masculine ds:pronomenal+reflexive
SFX Q7 er érmeƚi er	is:plural+masculine ds:pronomenal+reflexive
SFX Q7 er érmeƚa er	is:singular+femenine ds:pronomenal+reflexive
SFX Q7 er érmeƚe er	is:plural+femenine ds:pronomenal+reflexive
SFX Q7 ir írmeƚo ir	is:singular+masculine ds:pronomenal+reflexive
SFX Q7 ir írmeƚi ir	is:plural+masculine ds:pronomenal+reflexive
SFX Q7 ir írmeƚa ir	is:singular+femenine ds:pronomenal+reflexive
SFX Q7 ir írmeƚe ir	is:plural+femenine ds:pronomenal+reflexive
SFX Q7 geƚo meƚo geƚo	is:singular+masculine ds:pronomenal+reflexive
SFX Q7 geƚo meƚa geƚo	is:singular+femenine ds:pronomenal+reflexive
SFX Q7 geƚo meƚi geƚo	is:plural+masculine ds:pronomenal+reflexive
SFX Q7 geƚo meƚe geƚo	is:plural+femenine ds:pronomenal+reflexive
SFX Q7 ar àrseƚo ar	is:singular+masculine ds:pronomenal+reflexive
SFX Q7 ar àrseƚi ar	is:plural+masculine ds:pronomenal+reflexive
SFX Q7 ar àrseƚa ar	is:singular+femenine ds:pronomenal+reflexive
SFX Q7 ar àrseƚe ar	is:plural+femenine ds:pronomenal+reflexive
SFX Q7 er érseƚo er	is:singular+masculine ds:pronomenal+reflexive
SFX Q7 er érseƚi er	is:plural+masculine ds:pronomenal+reflexive
SFX Q7 er érseƚa er	is:singular+femenine ds:pronomenal+reflexive
SFX Q7 er érseƚe er	is:plural+femenine ds:pronomenal+reflexive
SFX Q7 ir írseƚo ir	is:singular+masculine ds:pronomenal+reflexive
SFX Q7 ir írseƚi ir	is:plural+masculine ds:pronomenal+reflexive
SFX Q7 ir írseƚa ir	is:singular+femenine ds:pronomenal+reflexive
SFX Q7 ir írseƚe ir	is:plural+femenine ds:pronomenal+reflexive
SFX Q7 geƚo seƚo geƚo	is:singular+masculine ds:pronomenal+reflexive
SFX Q7 geƚo seƚa geƚo	is:singular+femenine ds:pronomenal+reflexive
SFX Q7 geƚo seƚi geƚo	is:plural+masculine ds:pronomenal+reflexive
SFX Q7 geƚo seƚe geƚo	is:plural+femenine ds:pronomenal+reflexive
SFX Q7 ar àrteƚo ar	is:singular+masculine ds:pronomenal+reflexive
SFX Q7 ar àrteƚi ar	is:plural+masculine ds:pronomenal+reflexive
SFX Q7 ar àrteƚa ar	is:singular+femenine ds:pronomenal+reflexive
SFX Q7 ar àrteƚe ar	is:plural+femenine ds:pronomenal+reflexive
SFX Q7 er érteƚo er	is:singular+masculine ds:pronomenal+reflexive
SFX Q7 er érteƚi er	is:plural+masculine ds:pronomenal+reflexive
SFX Q7 er érteƚa er	is:singular+femenine ds:pronomenal+reflexive
SFX Q7 er érteƚe er	is:plural+femenine ds:pronomenal+reflexive
SFX Q7 ir írteƚo ir	is:singular+masculine ds:pronomenal+reflexive
SFX Q7 ir írteƚi ir	is:plural+masculine ds:pronomenal+reflexive
SFX Q7 ir írteƚa ir	is:singular+femenine ds:pronomenal+reflexive
SFX Q7 ir írteƚe ir	is:plural+femenine ds:pronomenal+reflexive
SFX Q7 geƚo teƚo geƚo	is:singular+masculine ds:pronomenal+reflexive
SFX Q7 geƚo teƚa geƚo	is:singular+femenine ds:pronomenal+reflexive
SFX Q7 geƚo teƚi geƚo	is:plural+masculine ds:pronomenal+reflexive
SFX Q7 geƚo teƚe geƚo	is:plural+femenine ds:pronomenal+reflexive
SFX Q7 ar àrveƚo ar	is:singular+masculine ds:pronomenal+reflexive
SFX Q7 ar àrveƚi ar	is:plural+masculine ds:pronomenal+reflexive
SFX Q7 ar àrveƚa ar	is:singular+femenine ds:pronomenal+reflexive
SFX Q7 ar àrveƚe ar	is:plural+femenine ds:pronomenal+reflexive
SFX Q7 er érveƚo er	is:singular+masculine ds:pronomenal+reflexive
SFX Q7 er érveƚi er	is:plural+masculine ds:pronomenal+reflexive
SFX Q7 er érveƚa er	is:singular+femenine ds:pronomenal+reflexive
SFX Q7 er érveƚe er	is:plural+femenine ds:pronomenal+reflexive
SFX Q7 ir írveƚo ir	is:singular+masculine ds:pronomenal+reflexive
SFX Q7 ir írveƚi ir	is:plural+masculine ds:pronomenal+reflexive
SFX Q7 ir írveƚa ir	is:singular+femenine ds:pronomenal+reflexive
SFX Q7 ir írveƚe ir	is:plural+femenine ds:pronomenal+reflexive
SFX Q7 geƚo veƚo geƚo	is:singular+masculine ds:pronomenal+reflexive
SFX Q7 geƚo veƚa geƚo	is:singular+femenine ds:pronomenal+reflexive
SFX Q7 geƚo veƚi geƚo	is:plural+masculine ds:pronomenal+reflexive
SFX Q7 geƚo veƚe geƚo	is:plural+femenine ds:pronomenal+reflexive

# vèrbi pronomenali (takài)
SFX R0 Y 14
SFX R0 0 ge [aeoò]r	ds:pronomenal+locative
SFX R0 0 gen [aeoò]r	ds:pronomenal+genitive+locative
SFX R0 0 gin [aeoò]r	ds:pronomenal+genitive+locative
SFX R0 0 gene [aeoò]r	ds:pronomenal+genitive+locative
SFX R0 0 gine [aeoò]r	ds:pronomenal+genitive+locative
SFX R0 0 me [aeoò]r	ds:pronomenal+reflexive
SFX R0 0 mene [aeoò]r	ds:pronomenal+reflexive
SFX R0 0 ne [aeoò]r	ds:pronomenal+genitive
SFX R0 0 se [aeoò]r	ds:pronomenal+reflexive
SFX R0 0 sene [aeoò]r	ds:pronomenal+reflexive
SFX R0 0 te [aeoò]r	ds:pronomenal+reflexive
SFX R0 0 tene [aeoò]r	ds:pronomenal+reflexive
SFX R0 0 ve [aeoò]r	ds:pronomenal+reflexive
SFX R0 0 vene [aeoò]r	ds:pronomenal+reflexive

# vèrbi pronomenali (takài ko èle no vanesente)
SFX Rl Y 24
SFX Rl 0 gelo [aeoò]r	is:singular+masculine ds:pronomenal+locative
SFX Rl 0 gela [aeoò]r	is:singular+femenine ds:pronomenal+locative
SFX Rl 0 geli [aeoò]r	is:plural+masculine ds:pronomenal+locative
SFX Rl 0 gele [aeoò]r	is:plural+femenine ds:pronomenal+locative
SFX Rl 0 lo [aeoò]r	is:singular+masculine ds:pronomenal+accusative
SFX Rl 0 la [aeoò]r	is:singular+femenine ds:pronomenal+accusative
SFX Rl 0 li [aeoò]r	is:plural+masculine ds:pronomenal+accusative
SFX Rl 0 le [aeoò]r	is:plural+femenine ds:pronomenal+accusative
SFX Rl 0 melo [aeoò]r	is:singular+masculine ds:pronomenal+reflexive
SFX Rl 0 mela [aeoò]r	is:singular+femenine ds:pronomenal+reflexive
SFX Rl 0 meli [aeoò]r	is:plural+masculine ds:pronomenal+reflexive
SFX Rl 0 mele [aeoò]r	is:plural+femenine ds:pronomenal+reflexive
SFX Rl 0 selo [aeoò]r	is:singular+masculine ds:pronomenal+reflexive
SFX Rl 0 sela [aeoò]r	is:singular+femenine ds:pronomenal+reflexive
SFX Rl 0 seli [aeoò]r	is:plural+masculine ds:pronomenal+reflexive
SFX Rl 0 sele [aeoò]r	is:plural+femenine ds:pronomenal+reflexive
SFX Rl 0 telo [aeoò]r	is:singular+masculine ds:pronomenal+reflexive
SFX Rl 0 tela [aeoò]r	is:singular+femenine ds:pronomenal+reflexive
SFX Rl 0 teli [aeoò]r	is:plural+masculine ds:pronomenal+reflexive
SFX Rl 0 tele [aeoò]r	is:plural+femenine ds:pronomenal+reflexive
SFX Rl 0 velo [aeoò]r	is:singular+masculine ds:pronomenal+reflexive
SFX Rl 0 vela [aeoò]r	is:singular+femenine ds:pronomenal+reflexive
SFX Rl 0 veli [aeoò]r	is:plural+masculine ds:pronomenal+reflexive
SFX Rl 0 vele [aeoò]r	is:plural+femenine ds:pronomenal+reflexive

# vèrbi pronomenali (takài ko èle vanesente)
SFX R7 Y 20
SFX R7 0 geƚo [aeoò]r	is:singular+masculine ds:pronomenal+locative
SFX R7 0 geƚa [aeoò]r	is:singular+femenine ds:pronomenal+locative
SFX R7 0 geƚi [aeoò]r	is:plural+masculine ds:pronomenal+locative
SFX R7 0 geƚe [aeoò]r	is:plural+femenine ds:pronomenal+locative
SFX R7 0 meƚo [aeoò]r	is:singular+masculine ds:pronomenal+reflexive
SFX R7 0 meƚa [aeoò]r	is:singular+femenine ds:pronomenal+reflexive
SFX R7 0 meƚi [aeoò]r	is:plural+masculine ds:pronomenal+reflexive
SFX R7 0 meƚe [aeoò]r	is:plural+femenine ds:pronomenal+reflexive
SFX R7 0 seƚo [aeoò]r	is:singular+masculine ds:pronomenal+reflexive
SFX R7 0 seƚa [aeoò]r	is:singular+femenine ds:pronomenal+reflexive
SFX R7 0 seƚi [aeoò]r	is:plural+masculine ds:pronomenal+reflexive
SFX R7 0 seƚe [aeoò]r	is:plural+femenine ds:pronomenal+reflexive
SFX R7 0 teƚo [aeoò]r	is:singular+masculine ds:pronomenal+reflexive
SFX R7 0 teƚa [aeoò]r	is:singular+femenine ds:pronomenal+reflexive
SFX R7 0 teƚi [aeoò]r	is:plural+masculine ds:pronomenal+reflexive
SFX R7 0 teƚe [aeoò]r	is:plural+femenine ds:pronomenal+reflexive
SFX R7 0 veƚo [aeoò]r	is:singular+masculine ds:pronomenal+reflexive
SFX R7 0 veƚa [aeoò]r	is:singular+femenine ds:pronomenal+reflexive
SFX R7 0 veƚi [aeoò]r	is:plural+masculine ds:pronomenal+reflexive
SFX R7 0 veƚe [aeoò]r	is:plural+femenine ds:pronomenal+reflexive


# vèrbi pronomenali pal komandativo (stakài)
SFX S0 Y 42
SFX S0 a e-ge a	ds:pronomenal+locative
SFX S0 a e-gen a	ds:pronomenal+genitive+locative
SFX S0 a e-gin a	ds:pronomenal+genitive+locative
SFX S0 a e-gene a	ds:pronomenal+genitive+locative
SFX S0 a e-gine a	ds:pronomenal+genitive+locative
SFX S0 a e-me a	ds:pronomenal+reflexive
SFX S0 a e-mene a	ds:pronomenal+reflexive
SFX S0 a e-ne a	ds:pronomenal+genitive
SFX S0 a e-se a	ds:pronomenal+reflexive
SFX S0 a e-sene a	ds:pronomenal+reflexive
SFX S0 a e-te a	ds:pronomenal+reflexive
SFX S0 a e-tene a	ds:pronomenal+reflexive
SFX S0 a e-ve a	ds:pronomenal+reflexive
SFX S0 a e-vene a	ds:pronomenal+reflexive
SFX S0 i e-ge i	ds:pronomenal+locative
SFX S0 i e-gen i	ds:pronomenal+genitive+locative
SFX S0 i e-gin i	ds:pronomenal+genitive+locative
SFX S0 i e-gene i	ds:pronomenal+genitive+locative
SFX S0 i e-gine i	ds:pronomenal+genitive+locative
SFX S0 i e-me i	ds:pronomenal+reflexive
SFX S0 i e-mene i	ds:pronomenal+reflexive
SFX S0 i e-ne i	ds:pronomenal+genitive
SFX S0 i e-se i	ds:pronomenal+reflexive
SFX S0 i e-sene i	ds:pronomenal+reflexive
SFX S0 i e-te i	ds:pronomenal+reflexive
SFX S0 i e-tene i	ds:pronomenal+reflexive
SFX S0 i e-ve i	ds:pronomenal+reflexive
SFX S0 i e-vene i	ds:pronomenal+reflexive
SFX S0 0 -ge [àèéín]	ds:pronomenal+locative
SFX S0 0 -gen [àèéín]	ds:pronomenal+genitive+locative
SFX S0 0 -gin [àèéín]	ds:pronomenal+genitive+locative
SFX S0 0 -gene [àèéín]	ds:pronomenal+genitive+locative
SFX S0 0 -gine [àèéín]	ds:pronomenal+genitive+locative
SFX S0 0 -me [àèéín]	ds:pronomenal+reflexive
SFX S0 0 -mene [àèéín]	ds:pronomenal+reflexive
SFX S0 0 -ne [àèéín]	ds:pronomenal+genitive
SFX S0 0 -se [àèéín]	ds:pronomenal+reflexive
SFX S0 0 -sene [àèéín]	ds:pronomenal+reflexive
SFX S0 0 -te [àèéín]	ds:pronomenal+reflexive
SFX S0 0 -tene [àèéín]	ds:pronomenal+reflexive
SFX S0 0 -ve [àèéín]	ds:pronomenal+reflexive
SFX S0 0 -vene [àèéín]	ds:pronomenal+reflexive

# vèrbi pronomenali pal komandativo (stakài senŧa èle vanesente)
SFX Sl Y 72
SFX Sl a e-lo a	ds:pronomenal+accusative
SFX Sl a e-la a	ds:pronomenal+accusative
SFX Sl a e-li a	ds:pronomenal+accusative
SFX Sl a e-le a	ds:pronomenal+accusative
SFX Sl a e-gelo a	ds:pronomenal+locative
SFX Sl a e-gela a	ds:pronomenal+locative
SFX Sl a e-geli a	ds:pronomenal+locative
SFX Sl a e-gele a	ds:pronomenal+locative
SFX Sl a e-melo a	ds:pronomenal+reflexive
SFX Sl a e-mela a	ds:pronomenal+reflexive
SFX Sl a e-meli a	ds:pronomenal+reflexive
SFX Sl a e-mele a	ds:pronomenal+reflexive
SFX Sl a e-selo a	ds:pronomenal+reflexive
SFX Sl a e-sela a	ds:pronomenal+reflexive
SFX Sl a e-seli a	ds:pronomenal+reflexive
SFX Sl a e-sele a	ds:pronomenal+reflexive
SFX Sl a e-telo a	ds:pronomenal+reflexive
SFX Sl a e-tela a	ds:pronomenal+reflexive
SFX Sl a e-teli a	ds:pronomenal+reflexive
SFX Sl a e-tele a	ds:pronomenal+reflexive
SFX Sl a e-velo a	ds:pronomenal+reflexive
SFX Sl a e-vela a	ds:pronomenal+reflexive
SFX Sl a e-veli a	ds:pronomenal+reflexive
SFX Sl a e-vele a	ds:pronomenal+reflexive
SFX Sl i e-lo i	ds:pronomenal+accusative
SFX Sl i e-la i	ds:pronomenal+accusative
SFX Sl i e-li i	ds:pronomenal+accusative
SFX Sl i e-le i	ds:pronomenal+accusative
SFX Sl i e-gelo i	ds:pronomenal+locative
SFX Sl i e-gela i	ds:pronomenal+locative
SFX Sl i e-geli i	ds:pronomenal+locative
SFX Sl i e-gele i	ds:pronomenal+locative
SFX Sl i e-melo i	ds:pronomenal+reflexive
SFX Sl i e-mela i	ds:pronomenal+reflexive
SFX Sl i e-meli i	ds:pronomenal+reflexive
SFX Sl i e-mele i	ds:pronomenal+reflexive
SFX Sl i e-selo i	ds:pronomenal+reflexive
SFX Sl i e-sela i	ds:pronomenal+reflexive
SFX Sl i e-seli i	ds:pronomenal+reflexive
SFX Sl i e-sele i	ds:pronomenal+reflexive
SFX Sl i e-telo i	ds:pronomenal+reflexive
SFX Sl i e-tela i	ds:pronomenal+reflexive
SFX Sl i e-teli i	ds:pronomenal+reflexive
SFX Sl i e-tele i	ds:pronomenal+reflexive
SFX Sl i e-velo i	ds:pronomenal+reflexive
SFX Sl i e-vela i	ds:pronomenal+reflexive
SFX Sl i e-veli i	ds:pronomenal+reflexive
SFX Sl i e-vele i	ds:pronomenal+reflexive
SFX Sl 0 -lo [àèéín]	ds:pronomenal+accusative
SFX Sl 0 -la [àèéín]	ds:pronomenal+accusative
SFX Sl 0 -li [àèéín]	ds:pronomenal+accusative
SFX Sl 0 -le [àèéín]	ds:pronomenal+accusative
SFX Sl 0 -gelo [àèéín]	ds:pronomenal+locative
SFX Sl 0 -gela [àèéín]	ds:pronomenal+locative
SFX Sl 0 -geli [àèéín]	ds:pronomenal+locative
SFX Sl 0 -gele [àèéín]	ds:pronomenal+locative
SFX Sl 0 -melo [àèéín]	ds:pronomenal+reflexive
SFX Sl 0 -mela [àèéín]	ds:pronomenal+reflexive
SFX Sl 0 -meli [àèéín]	ds:pronomenal+reflexive
SFX Sl 0 -mele [àèéín]	ds:pronomenal+reflexive
SFX Sl 0 -selo [àèéín]	ds:pronomenal+reflexive
SFX Sl 0 -sela [àèéín]	ds:pronomenal+reflexive
SFX Sl 0 -seli [àèéín]	ds:pronomenal+reflexive
SFX Sl 0 -sele [àèéín]	ds:pronomenal+reflexive
SFX Sl 0 -telo [àèéín]	ds:pronomenal+reflexive
SFX Sl 0 -tela [àèéín]	ds:pronomenal+reflexive
SFX Sl 0 -teli [àèéín]	ds:pronomenal+reflexive
SFX Sl 0 -tele [àèéín]	ds:pronomenal+reflexive
SFX Sl 0 -velo [àèéín]	ds:pronomenal+reflexive
SFX Sl 0 -vela [àèéín]	ds:pronomenal+reflexive
SFX Sl 0 -veli [àèéín]	ds:pronomenal+reflexive
SFX Sl 0 -vele [àèéín]	ds:pronomenal+reflexive

# vèrbi pronomenali pal komandativo (stakài ko èle vanesente)
SFX S7 Y 72
SFX S7 a e-ƚo a	ds:pronomenal+accusative
SFX S7 a e-ƚa a	ds:pronomenal+accusative
SFX S7 a e-ƚi a	ds:pronomenal+accusative
SFX S7 a e-ƚe a	ds:pronomenal+accusative
SFX S7 a e-geƚo a	ds:pronomenal+locative
SFX S7 a e-geƚa a	ds:pronomenal+locative
SFX S7 a e-geƚi a	ds:pronomenal+locative
SFX S7 a e-geƚe a	ds:pronomenal+locative
SFX S7 a e-meƚo a	ds:pronomenal+reflexive
SFX S7 a e-meƚa a	ds:pronomenal+reflexive
SFX S7 a e-meƚi a	ds:pronomenal+reflexive
SFX S7 a e-meƚe a	ds:pronomenal+reflexive
SFX S7 a e-seƚo a	ds:pronomenal+reflexive
SFX S7 a e-seƚa a	ds:pronomenal+reflexive
SFX S7 a e-seƚi a	ds:pronomenal+reflexive
SFX S7 a e-seƚe a	ds:pronomenal+reflexive
SFX S7 a e-teƚo a	ds:pronomenal+reflexive
SFX S7 a e-teƚa a	ds:pronomenal+reflexive
SFX S7 a e-teƚi a	ds:pronomenal+reflexive
SFX S7 a e-teƚe a	ds:pronomenal+reflexive
SFX S7 a e-veƚo a	ds:pronomenal+reflexive
SFX S7 a e-veƚa a	ds:pronomenal+reflexive
SFX S7 a e-veƚi a	ds:pronomenal+reflexive
SFX S7 a e-veƚe a	ds:pronomenal+reflexive
SFX S7 i e-ƚo i	ds:pronomenal+accusative
SFX S7 i e-ƚa i	ds:pronomenal+accusative
SFX S7 i e-ƚi i	ds:pronomenal+accusative
SFX S7 i e-ƚe i	ds:pronomenal+accusative
SFX S7 i e-geƚo i	ds:pronomenal+locative
SFX S7 i e-geƚa i	ds:pronomenal+locative
SFX S7 i e-geƚi i	ds:pronomenal+locative
SFX S7 i e-geƚe i	ds:pronomenal+locative
SFX S7 i e-meƚo i	ds:pronomenal+reflexive
SFX S7 i e-meƚa i	ds:pronomenal+reflexive
SFX S7 i e-meƚi i	ds:pronomenal+reflexive
SFX S7 i e-meƚe i	ds:pronomenal+reflexive
SFX S7 i e-seƚo i	ds:pronomenal+reflexive
SFX S7 i e-seƚa i	ds:pronomenal+reflexive
SFX S7 i e-seƚi i	ds:pronomenal+reflexive
SFX S7 i e-seƚe i	ds:pronomenal+reflexive
SFX S7 i e-teƚo i	ds:pronomenal+reflexive
SFX S7 i e-teƚa i	ds:pronomenal+reflexive
SFX S7 i e-teƚi i	ds:pronomenal+reflexive
SFX S7 i e-teƚe i	ds:pronomenal+reflexive
SFX S7 i e-veƚo i	ds:pronomenal+reflexive
SFX S7 i e-veƚa i	ds:pronomenal+reflexive
SFX S7 i e-veƚi i	ds:pronomenal+reflexive
SFX S7 i e-veƚe i	ds:pronomenal+reflexive
SFX S7 0 -ƚo [àèéí]	ds:pronomenal+accusative
SFX S7 0 -ƚa [àèéí]	ds:pronomenal+accusative
SFX S7 0 -ƚi [àèéí]	ds:pronomenal+accusative
SFX S7 0 -ƚe [àèéí]	ds:pronomenal+accusative
SFX S7 0 -geƚo [àèéín]	ds:pronomenal+locative
SFX S7 0 -geƚa [àèéín]	ds:pronomenal+locative
SFX S7 0 -geƚi [àèéín]	ds:pronomenal+locative
SFX S7 0 -geƚe [àèéín]	ds:pronomenal+locative
SFX S7 0 -meƚo [àèéín]	ds:pronomenal+reflexive
SFX S7 0 -meƚa [àèéín]	ds:pronomenal+reflexive
SFX S7 0 -meƚi [àèéín]	ds:pronomenal+reflexive
SFX S7 0 -meƚe [àèéín]	ds:pronomenal+reflexive
SFX S7 0 -seƚo [àèéín]	ds:pronomenal+reflexive
SFX S7 0 -seƚa [àèéín]	ds:pronomenal+reflexive
SFX S7 0 -seƚi [àèéín]	ds:pronomenal+reflexive
SFX S7 0 -seƚe [àèéín]	ds:pronomenal+reflexive
SFX S7 0 -teƚo [àèéín]	ds:pronomenal+reflexive
SFX S7 0 -teƚa [àèéín]	ds:pronomenal+reflexive
SFX S7 0 -teƚi [àèéín]	ds:pronomenal+reflexive
SFX S7 0 -teƚe [àèéín]	ds:pronomenal+reflexive
SFX S7 0 -veƚo [àèéín]	ds:pronomenal+reflexive
SFX S7 0 -veƚa [àèéín]	ds:pronomenal+reflexive
SFX S7 0 -veƚi [àèéín]	ds:pronomenal+reflexive
SFX S7 0 -veƚe [àèéín]	ds:pronomenal+reflexive

# vèrbi pronomenali (takài)
SFX D0 Y 59
SFX D0 0 ge [àè]	ds:pronomenal+locative
SFX D0 é ege é	ds:pronomenal+locative
SFX D0 0 gen [àéè]	ds:pronomenal+genitive+locative
SFX D0 0 gin [àéè]	ds:pronomenal+genitive+locative
SFX D0 0 gene [àéè]	ds:pronomenal+genitive+locative
SFX D0 0 gine [àéè]	ds:pronomenal+genitive+locative
SFX D0 0 me [àè]	ds:pronomenal+reflexive
SFX D0 é eme é	ds:pronomenal+reflexive
SFX D0 0 mene [àéè]	ds:pronomenal+reflexive
SFX D0 0 ne [àè]	ds:pronomenal+genitive
SFX D0 é ene é	ds:pronomenal+genitive
SFX D0 0 se [àè]	ds:pronomenal+reflexive
SFX D0 é ese é	ds:pronomenal+reflexive
SFX D0 0 sene [àéè]	ds:pronomenal+reflexive
SFX D0 0 te [àè]	ds:pronomenal+reflexive
SFX D0 é ete é	ds:pronomenal+reflexive
SFX D0 0 tene [àéè]	ds:pronomenal+reflexive
SFX D0 0 ve [àè]	ds:pronomenal+reflexive
SFX D0 é eve é	ds:pronomenal+reflexive
SFX D0 0 vene [àéè]	ds:pronomenal+reflexive
SFX D0 agen ege agen	ds:pronomenal+locative
SFX D0 agen egin agen	ds:pronomenal+genitive+locative
SFX D0 agen egene agen	ds:pronomenal+genitive+locative
SFX D0 agen egine agen	ds:pronomenal+genitive+locative
SFX D0 agen eme agen	ds:pronomenal+reflexive
SFX D0 agen emene agen	ds:pronomenal+reflexive
SFX D0 agen ene agen	ds:pronomenal+genitive
SFX D0 agen ese agen	ds:pronomenal+reflexive
SFX D0 agen esene agen	ds:pronomenal+reflexive
SFX D0 agen ete agen	ds:pronomenal+reflexive
SFX D0 agen etene agen	ds:pronomenal+reflexive
SFX D0 agen eve agen	ds:pronomenal+reflexive
SFX D0 agen evene agen	ds:pronomenal+reflexive
SFX D0 igen ege igen	ds:pronomenal+locative
SFX D0 igen egin igen	ds:pronomenal+genitive+locative
SFX D0 igen egene igen	ds:pronomenal+genitive+locative
SFX D0 igen egine igen	ds:pronomenal+genitive+locative
SFX D0 igen eme igen	ds:pronomenal+reflexive
SFX D0 igen emene igen	ds:pronomenal+reflexive
SFX D0 igen ene igen	ds:pronomenal+genitive
SFX D0 igen ese igen	ds:pronomenal+reflexive
SFX D0 igen esene igen	ds:pronomenal+reflexive
SFX D0 igen ete igen	ds:pronomenal+reflexive
SFX D0 igen etene igen	ds:pronomenal+reflexive
SFX D0 igen eve igen	ds:pronomenal+reflexive
SFX D0 igen evene igen	ds:pronomenal+reflexive
SFX D0 n 0 [^ai]gen	ds:pronomenal+locative
SFX D0 en in [^ai]gen	ds:pronomenal+genitive+locative
SFX D0 0 e [^ai]gen	ds:pronomenal+genitive+locative
SFX D0 en ine [^ai]gen	ds:pronomenal+genitive+locative
SFX D0 gen me [^ai]gen	ds:pronomenal+reflexive
SFX D0 gen mene [^ai]gen	ds:pronomenal+reflexive
SFX D0 gen ne [^ain]gen	ds:pronomenal+genitive
SFX D0 gen se [^ai]gen	ds:pronomenal+reflexive
SFX D0 gen sene [^ai]gen	ds:pronomenal+reflexive
SFX D0 gen te [^ai]gen	ds:pronomenal+reflexive
SFX D0 gen tene [^ai]gen	ds:pronomenal+reflexive
SFX D0 gen ve [^ai]gen	ds:pronomenal+reflexive
SFX D0 gen vene [^ai]gen	ds:pronomenal+reflexive

# vèrbi pronomenali (takài senŧa èle vanesente)
SFX Dl Y 64
SFX Dl gelo lo [^àéí]gelo	ds:pronomenal+accusative
SFX Dl gelo la [^àéí]gelo	ds:pronomenal+accusative
SFX Dl gelo li [^àéí]gelo	ds:pronomenal+accusative
SFX Dl gelo le [^àéí]gelo	ds:pronomenal+accusative
SFX Dl àgelo alo àgelo	ds:pronomenal+accusative
SFX Dl àgelo ala àgelo	ds:pronomenal+accusative
SFX Dl àgelo ali àgelo	ds:pronomenal+accusative
SFX Dl àgelo ale àgelo	ds:pronomenal+accusative
SFX Dl égelo elo égelo	ds:pronomenal+accusative
SFX Dl égelo ela égelo	ds:pronomenal+accusative
SFX Dl égelo eli égelo	ds:pronomenal+accusative
SFX Dl égelo ele égelo	ds:pronomenal+accusative
SFX Dl ígelo ilo ígelo	ds:pronomenal+accusative
SFX Dl ígelo ila ígelo	ds:pronomenal+accusative
SFX Dl ígelo ili ígelo	ds:pronomenal+accusative
SFX Dl ígelo ile ígelo	ds:pronomenal+accusative
SFX Dl agelo emelo agelo	ds:pronomenal+reflexive
SFX Dl agelo emela agelo	ds:pronomenal+reflexive
SFX Dl agelo emeli agelo	ds:pronomenal+reflexive
SFX Dl agelo emele agelo	ds:pronomenal+reflexive
SFX Dl agelo eselo agelo	ds:pronomenal+reflexive
SFX Dl agelo esela agelo	ds:pronomenal+reflexive
SFX Dl agelo eseli agelo	ds:pronomenal+reflexive
SFX Dl agelo esele agelo	ds:pronomenal+reflexive
SFX Dl agelo etelo agelo	ds:pronomenal+reflexive
SFX Dl agelo etela agelo	ds:pronomenal+reflexive
SFX Dl agelo eteli agelo	ds:pronomenal+reflexive
SFX Dl agelo etele agelo	ds:pronomenal+reflexive
SFX Dl agelo evelo agelo	ds:pronomenal+reflexive
SFX Dl agelo evela agelo	ds:pronomenal+reflexive
SFX Dl agelo eveli agelo	ds:pronomenal+reflexive
SFX Dl agelo evele agelo	ds:pronomenal+reflexive
SFX Dl igelo emelo igelo	ds:pronomenal+reflexive
SFX Dl igelo emela igelo	ds:pronomenal+reflexive
SFX Dl igelo emeli igelo	ds:pronomenal+reflexive
SFX Dl igelo emele igelo	ds:pronomenal+reflexive
SFX Dl igelo eselo igelo	ds:pronomenal+reflexive
SFX Dl igelo esela igelo	ds:pronomenal+reflexive
SFX Dl igelo eseli igelo	ds:pronomenal+reflexive
SFX Dl igelo esele igelo	ds:pronomenal+reflexive
SFX Dl igelo etelo igelo	ds:pronomenal+reflexive
SFX Dl igelo etela igelo	ds:pronomenal+reflexive
SFX Dl igelo eteli igelo	ds:pronomenal+reflexive
SFX Dl igelo etele igelo	ds:pronomenal+reflexive
SFX Dl igelo evelo igelo	ds:pronomenal+reflexive
SFX Dl igelo evela igelo	ds:pronomenal+reflexive
SFX Dl igelo eveli igelo	ds:pronomenal+reflexive
SFX Dl igelo evele igelo	ds:pronomenal+reflexive
SFX Dl gelo melo [^ai]gelo	ds:pronomenal+reflexive
SFX Dl gelo mela [^ai]gelo	ds:pronomenal+reflexive
SFX Dl gelo meli [^ai]gelo	ds:pronomenal+reflexive
SFX Dl gelo mele [^ai]gelo	ds:pronomenal+reflexive
SFX Dl gelo selo [^ai]gelo	ds:pronomenal+reflexive
SFX Dl gelo sela [^ai]gelo	ds:pronomenal+reflexive
SFX Dl gelo seli [^ai]gelo	ds:pronomenal+reflexive
SFX Dl gelo sele [^ai]gelo	ds:pronomenal+reflexive
SFX Dl gelo telo [^ai]gelo	ds:pronomenal+reflexive
SFX Dl gelo tela [^ai]gelo	ds:pronomenal+reflexive
SFX Dl gelo teli [^ai]gelo	ds:pronomenal+reflexive
SFX Dl gelo tele [^ai]gelo	ds:pronomenal+reflexive
SFX Dl gelo velo [^ai]gelo	ds:pronomenal+reflexive
SFX Dl gelo vela [^ai]gelo	ds:pronomenal+reflexive
SFX Dl gelo veli [^ai]gelo	ds:pronomenal+reflexive
SFX Dl gelo vele [^ai]gelo	ds:pronomenal+reflexive

# vèrbi pronomenali (takài ko èle vanesente)
SFX D7 Y 64
SFX D7 geƚo ƚo [^àéín]geƚo	ds:pronomenal+accusative
SFX D7 geƚo ƚa [^àéín]geƚo	ds:pronomenal+accusative
SFX D7 geƚo ƚi [^àéín]geƚo	ds:pronomenal+accusative
SFX D7 geƚo ƚe [^àéín]geƚo	ds:pronomenal+accusative
SFX D7 àgeƚo aƚo àgeƚo	ds:pronomenal+accusative
SFX D7 àgeƚo aƚa àgeƚo	ds:pronomenal+accusative
SFX D7 àgeƚo aƚi àgeƚo	ds:pronomenal+accusative
SFX D7 àgeƚo aƚe àgeƚo	ds:pronomenal+accusative
SFX D7 égeƚo eƚo égeƚo	ds:pronomenal+accusative
SFX D7 égeƚo eƚa égeƚo	ds:pronomenal+accusative
SFX D7 égeƚo eƚi égeƚo	ds:pronomenal+accusative
SFX D7 égeƚo eƚe égeƚo	ds:pronomenal+accusative
SFX D7 ígeƚo iƚo ígeƚo	ds:pronomenal+accusative
SFX D7 ígeƚo iƚa ígeƚo	ds:pronomenal+accusative
SFX D7 ígeƚo iƚi ígeƚo	ds:pronomenal+accusative
SFX D7 ígeƚo iƚe ígeƚo	ds:pronomenal+accusative
SFX D7 ageƚo emeƚo ageƚo	ds:pronomenal+reflexive
SFX D7 ageƚo emeƚa ageƚo	ds:pronomenal+reflexive
SFX D7 ageƚo emeƚi ageƚo	ds:pronomenal+reflexive
SFX D7 ageƚo emeƚe ageƚo	ds:pronomenal+reflexive
SFX D7 ageƚo eseƚo ageƚo	ds:pronomenal+reflexive
SFX D7 ageƚo eseƚa ageƚo	ds:pronomenal+reflexive
SFX D7 ageƚo eseƚi ageƚo	ds:pronomenal+reflexive
SFX D7 ageƚo eseƚe ageƚo	ds:pronomenal+reflexive
SFX D7 ageƚo eteƚo ageƚo	ds:pronomenal+reflexive
SFX D7 ageƚo eteƚa ageƚo	ds:pronomenal+reflexive
SFX D7 ageƚo eteƚi ageƚo	ds:pronomenal+reflexive
SFX D7 ageƚo eteƚe ageƚo	ds:pronomenal+reflexive
SFX D7 ageƚo eveƚo ageƚo	ds:pronomenal+reflexive
SFX D7 ageƚo eveƚa ageƚo	ds:pronomenal+reflexive
SFX D7 ageƚo eveƚi ageƚo	ds:pronomenal+reflexive
SFX D7 ageƚo eveƚe ageƚo	ds:pronomenal+reflexive
SFX D7 igeƚo emeƚo igeƚo	ds:pronomenal+reflexive
SFX D7 igeƚo emeƚa igeƚo	ds:pronomenal+reflexive
SFX D7 igeƚo emeƚi igeƚo	ds:pronomenal+reflexive
SFX D7 igeƚo emeƚe igeƚo	ds:pronomenal+reflexive
SFX D7 igeƚo eseƚo igeƚo	ds:pronomenal+reflexive
SFX D7 igeƚo eseƚa igeƚo	ds:pronomenal+reflexive
SFX D7 igeƚo eseƚi igeƚo	ds:pronomenal+reflexive
SFX D7 igeƚo eseƚe igeƚo	ds:pronomenal+reflexive
SFX D7 igeƚo eteƚo igeƚo	ds:pronomenal+reflexive
SFX D7 igeƚo eteƚa igeƚo	ds:pronomenal+reflexive
SFX D7 igeƚo eteƚi igeƚo	ds:pronomenal+reflexive
SFX D7 igeƚo eteƚe igeƚo	ds:pronomenal+reflexive
SFX D7 igeƚo eveƚo igeƚo	ds:pronomenal+reflexive
SFX D7 igeƚo eveƚa igeƚo	ds:pronomenal+reflexive
SFX D7 igeƚo eveƚi igeƚo	ds:pronomenal+reflexive
SFX D7 igeƚo eveƚe igeƚo	ds:pronomenal+reflexive
SFX D7 geƚo meƚo [^ai]geƚo	ds:pronomenal+reflexive
SFX D7 geƚo meƚa [^ai]geƚo	ds:pronomenal+reflexive
SFX D7 geƚo meƚi [^ai]geƚo	ds:pronomenal+reflexive
SFX D7 geƚo meƚe [^ai]geƚo	ds:pronomenal+reflexive
SFX D7 geƚo seƚo [^ai]geƚo	ds:pronomenal+reflexive
SFX D7 geƚo seƚa [^ai]geƚo	ds:pronomenal+reflexive
SFX D7 geƚo seƚi [^ai]geƚo	ds:pronomenal+reflexive
SFX D7 geƚo seƚe [^ai]geƚo	ds:pronomenal+reflexive
SFX D7 geƚo teƚo [^ai]geƚo	ds:pronomenal+reflexive
SFX D7 geƚo teƚa [^ai]geƚo	ds:pronomenal+reflexive
SFX D7 geƚo teƚi [^ai]geƚo	ds:pronomenal+reflexive
SFX D7 geƚo teƚe [^ai]geƚo	ds:pronomenal+reflexive
SFX D7 geƚo veƚo [^ai]geƚo	ds:pronomenal+reflexive
SFX D7 geƚo veƚa [^ai]geƚo	ds:pronomenal+reflexive
SFX D7 geƚo veƚi [^ai]geƚo	ds:pronomenal+reflexive
SFX D7 geƚo veƚe [^ai]geƚo	ds:pronomenal+reflexive


# sonoriđaŧion finali
SFX FS Y 64
SFX FS bo p bo
SFX FS be p be
SFX FS bo b bo
SFX FS be b be
SFX FS co c co
SFX FS ce c ce
SFX FS do t do
SFX FS de t de
SFX FS do d do
SFX FS de d de
SFX FS fo f fo
SFX FS fe f fe
SFX FS go k go
SFX FS ge k ge
SFX FS go g go
SFX FS ge g ge
SFX FS ko k ko
SFX FS ke k ke
SFX FS lo l lo
SFX FS le l le
SFX FS mo n mo
SFX FS me n me
SFX FS mo m mo
SFX FS me m me
SFX FS no n no
SFX FS ne n ne
SFX FS po p po
SFX FS pe p pe
SFX FS ro r [^bdft]ro
SFX FS re r [^bdt]re
SFX FS so s so
SFX FS se s se
SFX FS to t to
SFX FS te t te
SFX FS vo f vo
SFX FS ve f ve
SFX FS vo v vo
SFX FS ve v ve
SFX FS xo s xo
SFX FS xe s xe
SFX FS xo x xo
SFX FS xe x xe
SFX FS ño in [^i]ño
SFX FS ñe in [^i]ñe
SFX FS ño n iño
SFX FS ñe n iñe
SFX FS ño nc ño
SFX FS ñe nc ñe
SFX FS ño ñ ño
SFX FS ñe ñ ñe
SFX FS đo ŧ đo
SFX FS đe ŧ đe
SFX FS đo đ đo
SFX FS đe đ đe
SFX FS đo d đo
SFX FS đe d đe
SFX FS ŧo ŧ ŧo
SFX FS ŧe ŧ ŧe
SFX FS ɉo c ɉo
SFX FS ɉe c ɉe
SFX FS ɉo ɉ ɉo
SFX FS ɉe ɉ ɉe
SFX FS jo j jo
SFX FS je j je


# interogativi prima parsona singolar (stakài)
SFX J1 Y 11
SFX J1 0 -i [aeoàèòn]	ds:interrogative	# trevixan, venethian, padoan, vithentin, polexan, veronexe
SFX J1 0 -ïo [^i]	ds:interrogative	# venethian
SFX J1 i -ïo i	ds:interrogative	# venethian
SFX J1 0 -mi [aeoàèò]	ds:interrogative	# cipileño
SFX J1 0 -nte [^n]	ds:interrogative
SFX J1 0 -nti [^n]	ds:interrogative	# veronexe
SFX J1 0 -ne [^n]	ds:interrogative
SFX J1 0 -ni [^n]	ds:interrogative	# veronexe
SFX J1 0 -te n	ds:interrogative
SFX J1 0 -ti n	ds:interrogative	# veronexe
SFX J1 0 -e .	ds:interrogative

# interogativi prima parsona singolar (takài)
SFX I1 Y 53
SFX I1 mi i [aeoòn]mi	ds:interrogative	# trevixan, venethian, padoan, vithentin, polexan, veronexe
SFX I1 mi nte [aeoò]mi	ds:interrogative
SFX I1 mi nti [aeoò]mi	ds:interrogative	# veronexe
SFX I1 mi te nmi	ds:interrogative
SFX I1 mi ti nmi	ds:interrogative	# veronexe
SFX I1 mi ne [aeoò]mi	ds:interrogative
SFX I1 mi ni [aeoò]mi	ds:interrogative	# veronexe
SFX I1 mi e [aeoòn]mi	ds:interrogative
SFX I1 0 i [aeàèéò]	ds:interrogative	# trevixan, venethian, padoan, vithentin, polexan, veronexe
SFX I1 0 i [^s]o	ds:interrogative	# trevixan, venethian, padoan, vithentin, polexan, veronexe
SFX I1 0 i [^i]so	ds:interrogative	# trevixan, venethian, padoan, vithentin, polexan, veronexe
SFX I1 iso ísoi iso	ds:interrogative	# trevixan, venethian, padoan, vithentin, polexan, veronexe
SFX I1 0 ïo ò	ds:interrogative	# venethian
SFX I1 o ïo [^s]o	ds:interrogative	# venethian
SFX I1 o ïo [^i]so	ds:interrogative	# venethian
SFX I1 iso ísïo iso	ds:interrogative	# venethian
SFX I1 0 mi [aèò]	ds:interrogative	# cipileño
SFX I1 é emi é	ds:interrogative	# cipileño
SFX I1 0 mi [^s]o	ds:interrogative	# cipileño
SFX I1 0 mi [^i]so	ds:interrogative	# cipileño
SFX I1 iso ísomi iso	ds:interrogative	# cipileño
SFX I1 à ami à	ds:interrogative	# cipileño
SFX I1 0 nte [aèò]	ds:interrogative
SFX I1 é ente é	ds:interrogative
SFX I1 0 nte [^s]o	ds:interrogative
SFX I1 0 nte [^i]so	ds:interrogative
SFX I1 iso ísonte iso	ds:interrogative
SFX I1 à ante à	ds:interrogative	# veronexe
SFX I1 0 nti [aèò]	ds:interrogative	# veronexe
SFX I1 é enti é	ds:interrogative	# veronexe
SFX I1 0 nti [^s]o	ds:interrogative	# veronexe
SFX I1 0 nti [^i]so	ds:interrogative	# veronexe
SFX I1 iso ísonti iso	ds:interrogative	# veronexe
SFX I1 à anti à	ds:interrogative	# veronexe
SFX I1 0 ne [aèò]	ds:interrogative
SFX I1 é ene é	ds:interrogative
SFX I1 0 ne [^s]o	ds:interrogative
SFX I1 0 ne [^i]so	ds:interrogative
SFX I1 iso ísone iso	ds:interrogative
SFX I1 à ane à	ds:interrogative	# veronexe
SFX I1 0 ni [aèò]	ds:interrogative	# veronexe
SFX I1 é eni é	ds:interrogative	# veronexe
SFX I1 0 ni [^s]o	ds:interrogative	# veronexe
SFX I1 0 ni [^i]so	ds:interrogative	# veronexe
SFX I1 iso ísoni iso	ds:interrogative	# veronexe
SFX I1 à ani à	ds:interrogative	# veronexe
SFX I1 0 e [aàèéò]	ds:interrogative
SFX I1 0 e [^s]o	ds:interrogative
SFX I1 0 e [^i]so	ds:interrogative
SFX I1 iso ísoe iso	ds:interrogative
SFX I1 omi ïo àvomi	ds:interrogative	# lagunar
SFX I1 omi ïo évomi	ds:interrogative	# lagunar
SFX I1 omi ïo ívomi	ds:interrogative	# lagunar


# interogativi prima parsona plural (stakài)
SFX J2 Y 9
SFX J2 0 -i [aeo]	ds:interrogative	# trevixan, venethian, padoan, vithentin, polexan, veronexe
SFX J2 0 -nte [^n]	ds:interrogative
SFX J2 0 -nti [^n]	ds:interrogative	# veronexe
SFX J2 0 -ne [^n]	ds:interrogative
SFX J2 0 -ni [^n]	ds:interrogative	# veronexe
SFX J2 0 -te n	ds:interrogative
SFX J2 0 -ti n	ds:interrogative	# veronexe
SFX J2 0 -e .	ds:interrogative
SFX J2 0 -i n	ds:interrogative

# interogativi prima parsona plural (takài)
SFX I2 Y 14
SFX I2 0 i [aeo]	ds:interrogative	# trevixan, venethian, padoan, vithentin, polexan, veronexe
SFX I2 i nte [^n]i	ds:interrogative
SFX I2 i nti [^n]i	ds:interrogative	# veronexe
SFX I2 i ne [^n]i	ds:interrogative
SFX I2 i ni [^n]i	ds:interrogative	# veronexe
SFX I2 i te oni	ds:interrogative
SFX I2 i ti oni	ds:interrogative	# veronexe
SFX I2 i e oni	ds:interrogative
SFX I2 i e eni	ds:interrogative
SFX I2 i e ini	ds:interrogative
SFX I2 o io [àéí]vimo	ds:interrogative	# lagunar
SFX I2 o io [àéí]imo	ds:interrogative	# lagunar
SFX I2 oi ïo émoi	ds:interrogative	# lagunar
SFX I2 oi ïo ímoi	ds:interrogative	# lagunar

# interogativi sekonda parsona singolar (stakài)
SFX J3 Y 3
SFX J3 0 -tu .	ds:interrogative
SFX J3 0 -stu .	ds:interrogative	# coxòto
SFX J3 0 -to .	ds:interrogative	# padoan de thità, vithentin de thità, polexan de thità, veronexe de thità

# interogativi sekonda parsona singolar (takài)
SFX I3 Y 8
SFX I3 u o tu	ds:interrogative
SFX I3 tu stu tu	ds:interrogative
SFX I3 0 to [aiíeèé]	ds:interrogative
SFX I3 à ato à	ds:interrogative
SFX I3 0 tu [aiíeèé]	ds:interrogative
SFX I3 à atu à	ds:interrogative
SFX I3 0 stu [aiíeèé]	ds:interrogative
SFX I3 à astu à	ds:interrogative

# interogativi sekonda parsona plural (stakài)
SFX J4 Y 2
SFX J4 0 -u .	ds:interrogative
SFX J4 0 -o .	ds:interrogative	# padoan de thità, vithentin de thità, polexan de thità, veronexe de thità

# interogativi sekonda parsona plural (takài)
SFX I4 Y 15
SFX I4 u o u	ds:interrogative
SFX I4 0 u [^iu]	ds:interrogative
SFX I4 iu ïu àviu	ds:interrogative
SFX I4 iu ïu éviu	ds:interrogative
SFX I4 iu ïu íviu	ds:interrogative
SFX I4 i ïu ài	ds:interrogative
SFX I4 i ïu éi	ds:interrogative
SFX I4 i ïu íi	ds:interrogative
SFX I4 0 o [^iu]	ds:interrogative
SFX I4 iu ïo àviu	ds:interrogative
SFX I4 iu ïo éviu	ds:interrogative
SFX I4 iu ïo íviu	ds:interrogative
SFX I4 i ïo ài	ds:interrogative
SFX I4 i ïo éi	ds:interrogative
SFX I4 i ïo íi	ds:interrogative

# interogativi tèrŧa parsona (stakài senŧa èle vanesente)
SFX J5 Y 12
SFX J5 a e-lo a	is:singular+masculine ds:interrogative
SFX J5 a e-la a	is:singular+femenine ds:interrogative
SFX J5 a e-li a	is:plural+masculine ds:interrogative
SFX J5 a e-le a	is:plural+femenine ds:interrogative
SFX J5 i e-lo i	is:singular+masculine ds:interrogative
SFX J5 i e-la i	is:singular+femenine ds:interrogative
SFX J5 i e-li i	is:plural+masculine ds:interrogative
SFX J5 i e-le i	is:plural+femenine ds:interrogative
SFX J5 0 -lo [^ai]	is:singular+masculine ds:interrogative
SFX J5 0 -la [^ai]	is:singular+femenine ds:interrogative
SFX J5 0 -li [^ai]	is:plural+masculine ds:interrogative
SFX J5 0 -le [^ai]	is:plural+femenine ds:interrogative

# interogativi tèrŧa parsona (stakài ko èle vanesente)
SFX j5 Y 12
SFX j5 a e-ƚo a	is:singular+masculine ds:interrogative
SFX j5 a e-ƚa a	is:singular+femenine ds:interrogative
SFX j5 a e-ƚi a	is:plural+masculine ds:interrogative
SFX j5 a e-ƚe a	is:plural+femenine ds:interrogative
SFX j5 i e-ƚo i	is:singular+masculine ds:interrogative
SFX j5 i e-ƚa i	is:singular+femenine ds:interrogative
SFX j5 i e-ƚi i	is:plural+masculine ds:interrogative
SFX j5 i e-ƚe i	is:plural+femenine ds:interrogative
SFX j5 0 -ƚo [^ai]	is:singular+masculine ds:interrogative
SFX j5 0 -ƚa [^ai]	is:singular+femenine ds:interrogative
SFX j5 0 -ƚi [^ai]	is:plural+masculine ds:interrogative
SFX j5 0 -ƚe [^ai]	is:plural+femenine ds:interrogative

# interogativi tèrŧa parsona (takài senŧa èle vanesente)
SFX I5 Y 3
SFX I5 o a lo	is:singular+femenine ds:interrogative
SFX I5 o i lo	is:plural+masculine ds:interrogative
SFX I5 o e lo	is:plural+femenine ds:interrogative

# interogativi tèrŧa parsona (takài ko èle vanesente)
SFX i5 Y 3
SFX i5 o a ƚo	is:singular+femenine ds:interrogative
SFX i5 o i ƚo	is:plural+masculine ds:interrogative
SFX i5 o e ƚo	is:plural+femenine ds:interrogative

# interogativi kondiŧional prexente prima parsona plural (stakài)
SFX J6 Y 1
SFX J6 e -ïo rave	ds:interrogative	# venethian

# interogativi kondiŧional prexente prima parsona plural (takài)
SFX I6 Y 1
SFX I6 emi ïo ràvemi	ds:interrogative	# venethian

# interogativi kondiŧional prexente tèrŧa parsona (stakài senŧa èle vanesente)
SFX J7 Y 8
SFX J7 0 -lo rave	is:singular+masculine ds:interrogative
SFX J7 0 -la rave	is:singular+femenine ds:interrogative
SFX J7 0 -li rave	is:plural+masculine ds:interrogative
SFX J7 0 -le rave	is:plural+femenine ds:interrogative
SFX J7 ave ise-lo rave	is:singular+masculine ds:interrogative
SFX J7 ave ise-la rave	is:singular+femenine ds:interrogative
SFX J7 ave ise-li rave	is:plural+masculine ds:interrogative
SFX J7 ave ise-le rave	is:plural+femenine ds:interrogative

# interogativi kondiŧional prexente tèrŧa parsona (stakài ko èle vanesente)
SFX j7 Y 8
SFX j7 0 -ƚo rave	is:singular+masculine ds:interrogative
SFX j7 0 -ƚa rave	is:singular+femenine ds:interrogative
SFX j7 0 -ƚi rave	is:plural+masculine ds:interrogative
SFX j7 0 -ƚe rave	is:plural+femenine ds:interrogative
SFX j7 ave ise-ƚo rave	is:singular+masculine ds:interrogative
SFX j7 ave ise-ƚa rave	is:singular+femenine ds:interrogative
SFX j7 ave ise-ƚi rave	is:plural+masculine ds:interrogative
SFX j7 ave ise-ƚe rave	is:plural+femenine ds:interrogative

# interogativi kondiŧional prexente tèrŧa parsona (takài senŧa èle vanesente)
SFX I7 Y 7
SFX I7 íselo àvelo íselo	is:singular+femenine ds:interrogative
SFX I7 íselo àvela íselo	is:singular+femenine ds:interrogative
SFX I7 íselo àveli íselo	is:plural+masculine ds:interrogative
SFX I7 íselo àvele íselo	is:plural+femenine ds:interrogative
SFX I7 o a íselo	is:singular+femenine ds:interrogative
SFX I7 o i íselo	is:plural+masculine ds:interrogative
SFX I7 o e íselo	is:plural+femenine ds:interrogative

# interogativi kondiŧional prexente tèrŧa parsona (takài ko èle vanesente)
SFX i7 Y 7
SFX i7 íseƚo àveƚo ríseƚo	is:singular+femenine ds:interrogative
SFX i7 íseƚo àveƚa ríseƚo	is:singular+femenine ds:interrogative
SFX i7 íseƚo àveƚi ríseƚo	is:plural+masculine ds:interrogative
SFX i7 íseƚo àveƚe ríseƚo	is:plural+femenine ds:interrogative
SFX i7 o a ríseƚo	is:singular+femenine ds:interrogative
SFX i7 o i ríseƚo	is:plural+masculine ds:interrogative
SFX i7 o e ríseƚo	is:plural+femenine ds:interrogative



# tute le deklinaŧion, ajetivi de prima klase (-o/i, -a/e)
SFX A1 Y 8
SFX A1 0 o [^aieo]
SFX A1 0 a [^aieo]
SFX A1 0 i [^aieo]	is:plural+masculine
SFX A1 0 e [^aieo]	is:plural+femenine
SFX A1 o a o
SFX A1 o e o	is:plural
SFX A1 o i [^i]o	is:plural+masculine
SFX A1 io i io	is:plural+masculine

# ajetivi de sekonda klase (-i, -a/e)
SFX A2 Y 7
SFX A2 0 a [^aieo]
SFX A2 0 i [^aieo]	is:plural
SFX A2 0 e [lnr]	is:plural
SFX A2 0 e [^aieolnr]	is:plural
SFX A2 a e [^iƚ]a	is:plural
SFX A2 a e [iƚ]a	is:plural
SFX A2 a i a	is:plural+masculine

# sostantivi plurali femenili, ajetivi de tèrŧa klase (-a/e)
SFX F0 Y 4
SFX F0 0 e [^oaie]	is:plural+femenine
SFX F0 0 i [^oaie]	is:plural+femenine
SFX F0 e i e	is:plural+femenine
SFX F0 a e a	is:plural+femenine

# sostantivi plurali maskili (-o/i)
SFX M0 Y 6
SFX M0 0 i [^oaie]	is:plural+masculine
SFX M0 0 o [^oaie]	is:singular+masculine
SFX M0 o i [^i]o	is:plural+masculine
SFX M0 io i io	is:plural+masculine
SFX M0 a i a	is:plural+masculine
SFX M0 e i e	is:plural+masculine

# đontamento de -io/a a le paròle in -o/a (-[lnr] > -[lnr]io, -o/e > -io, -a > -ia)
SFX M1 Y 4
SFX M1 a ia/F0 a
SFX M1 e io e
SFX M1 o io o
SFX M1 0 io [lnr]


### Fèltre–Belun ###

# kanbio feltrin–belunexe ('[aeou][ln] > 'Vi)
SFX B1 Y 14
SFX B1 al ài al	is:plural+masculine
SFX B1 el éi el	is:plural+masculine
SFX B1 ol ói ol	is:plural+masculine
SFX B1 ajo ài ajo	is:plural+masculine
SFX B1 ojo ói ojo	is:plural+masculine
SFX B1 jo i òjo	is:plural+masculine
SFX B1 ujo úi ujo	is:plural+masculine
SFX B1 ul úi ul	is:plural+masculine
SFX B1 an ài an	is:plural+masculine
SFX B1 en éi en	is:plural+masculine
SFX B1 on ói on	is:plural+masculine
SFX B1 un úi un	is:plural+masculine
SFX B1 l i [àéèóòú]l	is:plural+masculine
SFX B1 n i [àéèóòú]n	is:plural+masculine

# kanbio feltrin–belunexe ('[aeou][^-]+[aeou][ln] > 'V[^-]+Vi)
SFX B2 Y 14
SFX B2 l i [aeo]l	is:plural+masculine
SFX B2 l i [^ikgt]ul	is:plural+masculine
SFX B2 n i [aeo]n	is:plural+masculine
SFX B2 n i [^i]un	is:plural+masculine
SFX B2 ul üi iul	is:plural+masculine
SFX B2 un üi iun	is:plural+masculine
SFX B2 ul úi [^àènr]kul	is:plural+masculine
SFX B2 ítul itüi ítul	is:plural+masculine
SFX B2 èkul eküi èkul	is:plural+masculine
SFX B2 àkul aküi àkul	is:plural+masculine
SFX B2 òrkul orküi òrkul	is:plural+masculine
SFX B2 àngul angüi àngul	is:plural+masculine
SFX B2 íngul ingüi íngul	is:plural+masculine
SFX B2 ínkul inküi ínkul	is:plural+masculine


### Venèŧia ###

# trasformaŧion intra varianti (l > ƚ, j > ɉ, ŧ > s)
SFX V3 Y 56
SFX V3 ló ƚó [aeiou]ló
SFX V3 lò ƚò [aeiou]lò
SFX V3 là ƚà [aeiou]là
SFX V3 lè ƚè [aeiou]lè
SFX V3 lé ƚé [aeiou]lé
SFX V3 lié ƚié [aeiou]lié
SFX V3 leto ƚeto/M0Pd [aeiouàèéíòóú]leto
SFX V3 lèto ƚèto/M0 [aeiou]lèto
SFX V3 loto ƚoto/M0Pd [aeiouàèéíòóú]loto
SFX V3 lòto ƚòto/M0 [aeiou]lòto
SFX V3 leta ƚeta/F0 [aeiouàèéíòóú]leta
SFX V3 lèta ƚèta/F0 [aeiou]lèta
SFX V3 lòta ƚòta/F0 [aeiou]lòta
SFX V3 lon ƚon/F0Pd [aeiouàèéíòóú]lon
SFX V3 lona ƚona/F0 [aeiouàèéíòóú]lona
SFX V3 l ƚo/M0Pd [eo]l
SFX V3 l ƚo/M0 [aiuàèéíòóú]l
SFX V3 la ƚa/F0 [aeiouàèéíòóú]la
SFX V3 lio ƚio/M0 [aeiouàèéíòóú]lio
SFX V3 lia ƚia/F0 [aeiouàèéíòóú]lia
SFX V3 lía ƚía/F0 [aeiouàèéíòóú]lía
SFX V3 lan ƚan/M0 [aeiouàèéíòóú]lan
SFX V3 lana ƚana/F0 [aeiouàèéíòóú]lana
SFX V3 lana ƚana/F0 [aeiouàèéíòóú][–-]lana
SFX V3 lin ƚin/M0 [aeiouàèéíòóú]lin
SFX V3 lina ƚina/F0 [aeiouàèéíòóú]lina
SFX V3 len ƚen/M0Pd [aeiouàèéíòóú]len
SFX V3 lena ƚena/F0 [aeiouàèéíòóú]lena
SFX V3 lèn ƚèn/M0Pd [aeiouàèéíòóú]lèn
SFX V3 lèna ƚèna/F0 [aeiouàèéíòóú]lèna
SFX V3 jo ɉo/M0 jo
SFX V3 ja ɉa/F0 ja
SFX V3 jon ɉon/F0B1Pd jon
SFX V3 jona ɉona/F0 jona
SFX V3 ŧo so/M0FSPd [eo]ŧo
SFX V3 ŧo so/M0FS [^eo]ŧo
SFX V3 ŧa sa/F0 ŧa
SFX V3 ŧe se/M0 ŧe
SFX V3 ŧio sio/M0 ŧio
SFX V3 ŧia sia/F0 ŧia
SFX V3 ŧía sía/F0 ŧía
SFX V3 ŧon son/F0B1Pd ŧon
SFX V3 ŧona sona/F0 ŧona
SFX V3 ŧion sion/F0B1Pd ŧion
SFX V3 ŧal sal/F0B1 ŧal
SFX V3 ŧèl sèl/M0B1 ŧèl
SFX V3 ŧial sial/F0B1 ŧial
SFX V3 ŧin sin/M0 ŧin
SFX V3 ŧina sina/F0 ŧina
SFX V3 ŧen sen/M0 ŧen
SFX V3 ŧena sena/F0 ŧena
SFX V3 đo xo/M0Pd [eo]đo
SFX V3 đo xo/M0 [^eo]đo
SFX V3 đa xa/F0 đa
SFX V3 đan xan/M0 đan
SFX V3 đana xana/F0 đana

# trasformaŧion intra varianti ko èle vanesente (j > ɉ)
SFX V7 Y 2
SFX V7 jo ɉo/M0 jo
SFX V7 jon ɉon/F0Pd jon

# trasformaŧion intra varianti (femenil l > ƚe)
SFX Vf Y 1
SFX Vf l ƚe/F0 [aeiouàèéíòóú]l

# trasformaŧion iniŧial de paròla intra varianti (l > ƚ, ƚ > l, j > ɉ, ŧ > s, đ > x)
PFX Vp Y 14
PFX Vp j ɉ j
PFX Vp inj inɉ inj
PFX Vp dexj dexɉ dexj
PFX Vp xj xɉ xj
PFX Vp l ƚ l
PFX Vp ƚ l ƚ
PFX Vp ŧ s ŧ
PFX Vp đ x đ
PFX Vp inđ inx inđ
PFX Vp J Ɉ J
PFX Vp L Ƚ L
PFX Vp Ƚ L Ƚ
PFX Vp Ŧ S Ŧ
PFX Vp Đ X Đ


### Pàdoa ###

# metafonèxi padoana
SFX Pd Y 55
SFX Pd el ili el	is:plural+masculine
SFX Pd ol uli ol	is:plural+masculine
SFX Pd en ini en	is:plural+masculine
SFX Pd on uni on	is:plural+masculine
SFX Pd er iri er	is:plural+masculine
SFX Pd or uri or	is:plural+masculine
SFX Pd exe ixi exe	is:plural+masculine
SFX Pd edo idi edo	is:plural+masculine
SFX Pd odo udi odo	is:plural+masculine
SFX Pd eđo iđi eđo	is:plural+masculine
SFX Pd ođo uđi ođo	is:plural+masculine
SFX Pd eko iki eko	is:plural+masculine
SFX Pd oko uki oko	is:plural+masculine
SFX Pd eƚo iƚi eƚo	is:plural+masculine
SFX Pd oƚo uƚi oƚo	is:plural+masculine
SFX Pd eño iñi eño	is:plural+masculine
SFX Pd oño iñi oño	is:plural+masculine
SFX Pd eso isi eso	is:plural+masculine
SFX Pd oso usi oso	is:plural+masculine
SFX Pd eto iti eto	is:plural+masculine
SFX Pd oto uti oto	is:plural+masculine
SFX Pd eŧo iŧi eŧo	is:plural+masculine
SFX Pd oŧo uŧi oŧo	is:plural+masculine
SFX Pd evo ivi evo	is:plural+masculine
SFX Pd ovo uvi ovo	is:plural+masculine
SFX Pd exo ixi exo	is:plural+masculine
SFX Pd oxo uxi oxo	is:plural+masculine
SFX Pd orse ursi orse	is:plural+masculine
SFX Pd ente inti ente	is:plural+masculine
SFX Pd onte unti onte	is:plural+masculine
SFX Pd oldo uldi oldo	is:plural+masculine
SFX Pd ordo urdi ordo	is:plural+masculine
SFX Pd orđo urđi orđo	is:plural+masculine
SFX Pd olko ulki olko	is:plural+masculine
SFX Pd orko urki orko	is:plural+masculine
SFX Pd ento inti ento	is:plural+masculine
SFX Pd onto unti onto	is:plural+masculine
SFX Pd orxo urxi orxo	is:plural+masculine
SFX Pd órden úrdini órden	is:plural+masculine
SFX Pd ojoxo ujuxi ojoxo	is:plural+masculine
SFX Pd oɉoxo uɉuxi oɉoxo	is:plural+masculine
SFX Pd oloxo uluxi oloxo	is:plural+masculine
SFX Pd oƚoxo uƚuxi oƚoxo	is:plural+masculine
SFX Pd omoxo umuxi omoxo	is:plural+masculine
SFX Pd oñoxo uñuxi oñoxo	is:plural+masculine
SFX Pd oroxo uruxi oroxo	is:plural+masculine
SFX Pd obioxo ubiuxi obioxo	is:plural+masculine
SFX Pd ofioxo ufiuxi ofioxo	is:plural+masculine
SFX Pd olioxo uliuxi olioxo	is:plural+masculine
SFX Pd oƚioxo uƚiuxi oƚioxo	is:plural+masculine
SFX Pd onioxo uniuxi onioxo	is:plural+masculine
SFX Pd orioxo uriuxi orioxo	is:plural+masculine
SFX Pd ostoxo ustuxi ostoxo	is:plural+masculine
SFX Pd ordioxo urdiuxi ordioxo	is:plural+masculine
SFX Pd obrioxo ubriuxi obrioxo	is:plural+masculine


### Viŧenŧa ###

# kanbio viŧentin (re- > ra-, se- > sa-, per- > par-)
PFX Vs Y 24
PFX Vs be ba ber
PFX Vs bè bà bèr
PFX Vs bé bà bér
PFX Vs fe fa fer
PFX Vs fè fà fèr
PFX Vs fé fà fér
PFX Vs me ma mer
PFX Vs mè mà mèr
PFX Vs mé mà mér
PFX Vs pe pa per
PFX Vs pè pà pèr
PFX Vs pé pà pér
PFX Vs re ra re
PFX Vs rè rà rè
PFX Vs ré rà ré
PFX Vs se sa se
PFX Vs sè sà sè
PFX Vs sé sà sé
PFX Vs Se Sa Se
PFX Vs te ta te
PFX Vs tè tà tè
PFX Vs té tà té
PFX Vs ŧe ŧa ŧe
PFX Vs ve va ver


### Verona ###

# kanbio veronexe (-ente > -ènte/M0FS, -en[pstŧ]o > -èn[pstŧ]o/M0FSPd, -en[dstŧ]a > -èn[dstŧ]a/F0, -osto > -òsto/M0FS, -ongo > -òngo/M0FS)
SFX Vr Y 23
SFX Vr ente ènte/M0FS ente
SFX Vr enbre ènbre/M0FS enbre
SFX Vr endo èndo/M0FS endo
SFX Vr ento ènto/M0FS ento
SFX Vr enso ènso/M0FS enso
SFX Vr enŧo ènŧo/M0 enŧo
SFX Vr enpo ènpo/M0FS enpo
SFX Vr enbro ènbro/M0 enbro
SFX Vr enda ènda/F0 enda
SFX Vr enta ènta/F0 enta
SFX Vr enŧa ènŧa/F0 enŧa
SFX Vr ensa ènsa/F0 ensa
SFX Vr enpia ènpia/F0 enpia
SFX Vr enŧia ènŧia/F0 enŧia
SFX Vr ensia ènsia/F0 ensia
SFX Vr orko òrko/M0FS orko
SFX Vr orka òrka/F0 orka
SFX Vr osto òsto/M0FS osto
SFX Vr onto ònto/M0 onto
SFX Vr osta òsta/F0 osta
SFX Vr ongo òngo/M0 ongo
SFX Vr onga ònga/F0 onga
SFX Vr ontro òntro/M0 ontro

# kanbio veronexe ko èle vanesente (-ente > -ènte/M0, -ento > -ènto/M0Pd)
SFX VR Y 22
SFX VR ente ènte/M0 ente
SFX VR enbre ènbre/M0 enbre
SFX VR endo èndo/M0 endo
SFX VR ento ènto/M0 ento
SFX VR enso ènso/M0 enso
SFX VR enŧo ènŧo/M0 enŧo
SFX VR enpo ènpo/M0 enpo
SFX VR enbro ènbro/M0 enbro
SFX VR enda ènda/F0 enda
SFX VR enta ènta/F0 enta
SFX VR enŧa ènŧa/F0 enŧa
SFX VR ensa ènsa/F0 ensa
SFX VR enŧia ènŧia/F0 enŧia
SFX VR ensia ènsia/F0 ensia
SFX VR orko òrko/M0 orko
SFX VR orka òrka/F0 orka
SFX VR osto òsto/M0 osto
SFX VR onto ònto/M0 onto
SFX VR osta òsta/F0 osta
SFX VR ongo òngo/M0 ongo
SFX VR onga ònga/F0 onga
SFX VR ontro òntro/M0 ontro


# piante e mistièri (-(i)èr/-(i)er, -aro, -dor/-tor, -(i)ol/-(i)òl)
SFX v0 Y 80
SFX v0 èr er/M0Pd èr
SFX v0 èr ar/M0 èr
SFX v0 èr ereto/M0FSPd èr
SFX v0 èr areto/M0FSPd èr
SFX v0 èra ara/F0 èra
SFX v0 èra era/F0 èra
SFX v0 èra ereta/F0 èra
SFX v0 èra areta/F0 èra
SFX v0 ièr er/M0Pd ièr
SFX v0 ièr èr/M0 ièr
SFX v0 ièr ar/M0 ièr
SFX v0 ièr ereto/M0FSPd ièr
SFX v0 ièr areto/M0FSPd ièr
SFX v0 ièra ara/F0 ièra
SFX v0 ièra èra/F0 ièra
SFX v0 ièra era/F0 ièra
SFX v0 ièra ereta/F0 ièra
SFX v0 ièra areta/F0 ièra
SFX v0 èr ier/M0Pd [^aeoucijɉñ]èr
SFX v0 èr ièr/M0 [^aeoucijɉñ]èr
SFX v0 èr iar/M0 [^aeoucijɉñ]èr
SFX v0 èr iereto/M0FSPd [^aeoucijɉñ]èr
SFX v0 èr iareto/M0FSPd [^aeoucijɉñ]èr
SFX v0 èra iara/F0 [^aeoucijɉñ]èra
SFX v0 èra ièra/F0 [^aeoucijɉñ]èra
SFX v0 èra iera/F0 [^aeoucijɉñ]èra
SFX v0 èra iereta/F0 [^aeoucijɉñ]èra
SFX v0 èra iareta/F0 [^aeoucijɉñ]èra
SFX v0 0 eto/M0FSPd [aei]dor
SFX v0 dor or/M0Pd [^ejɉñ]idor
SFX v0 idor ïor/M0Pd [ejɉñ]idor
SFX v0 dor or/M0Pd [ae]dor
SFX v0 dor tor/M0Pd [aei]dor
SFX v0 dor oreto/M0FSPd [ae]dor
SFX v0 dor oreto/M0FSPd [^ejɉñ]idor
SFX v0 idor ïoreto/M0FSPd [ejɉñ]idor
SFX v0 dor toreto/M0FSPd [aei]dor
SFX v0 a eta/F0 [aei]dora
SFX v0 dora ora/F0 [ae]dora
SFX v0 dora ora/F0 [^ejɉñ]idora
SFX v0 idora ïora/F0 [ejɉñ]idora
SFX v0 dora tora/F0 [aei]dora
SFX v0 dora oreta/F0 [ae]dora
SFX v0 dora oreta/F0 [^ejɉñ]idora
SFX v0 idora ïoreta/F0 [ejɉñ]idora
SFX v0 dora toreta/F0 [aei]dora
SFX v0 r ora/F0 [^èo]r
SFX v0 r dora/F0 [^èo]r
SFX v0 r or/M0Pd [^èo]r
SFX v0 r tora/F0 [^èo]r
SFX v0 r dor/M0Pd [^èo]r
SFX v0 r oreta/F0 [^èo]r
SFX v0 r tor/M0Pd [^èo]r
SFX v0 r doreta/F0 [^èo]r
SFX v0 r toreta/F0 [^èo]r
SFX v0 r oreto/M0FSPd [^èo]r
SFX v0 r doreto/M0FSPd [^èo]r
SFX v0 r toreto/M0FSPd [^èo]r
SFX v0 rò ora/F0 rò
SFX v0 rò dora/F0 rò
SFX v0 rò or/M0Pd rò
SFX v0 rò tora/F0 rò
SFX v0 rò dor/M0Pd rò
SFX v0 rò oreta/F0 rò
SFX v0 rò tor/M0Pd rò
SFX v0 rò doreta/F0 rò
SFX v0 rò toreta/F0 rò
SFX v0 rò oreto/M0FSPd rò
SFX v0 rò doreto/M0FSPd rò
SFX v0 rò toreto/M0FSPd rò
SFX v0 ol òl/M0B1 [dđñrsŧx]ol
SFX v0 0 eto/M0FSPd [dđñrsŧx]ol
SFX v0 ol iol/M0B1Pd [dđrsŧx]ol
SFX v0 ol ioleto/M0FSPd [dđrsŧx]ol
SFX v0 ol iòl/M0B1 [dđrsŧx]ol
SFX v0 ola òla/F0 [dđñrsŧx]ola
SFX v0 a eta/F0 [dđñrsŧx]ola
SFX v0 ola iola/F0 [dđrsŧx]ola
SFX v0 ola ioleta/F0 [dđrsŧx]ola
SFX v0 ola iòla/F0 [dđrsŧx]ola

# piante e mistièri ko èle vanesente (-èr, -aro, -(i)oƚo/-(i)òƚo)
SFX v7 Y 64
SFX v7 a eta/F0 [ñrsx]oƚa
SFX v7 o eto/M0Pd [dñrsx]oƚo
SFX v7 0 eto/M0Pd [aei]dor
SFX v7 èr er/M0Pd ièr
SFX v7 oƚa òƚa/F0 [ñrsx]oƚa
SFX v7 oƚa ioƚa/F0 [rsx]oƚa
SFX v7 oƚa iòƚa/F0 [rsx]oƚa
SFX v7 oƚa ioƚeta/F0 [rsx]oƚa
SFX v7 oƚo òƚo/M0 [dñrsx]oƚo
SFX v7 oƚo iòƚo/M0 [drsx]oƚo
SFX v7 oƚo ioƚo/M0Pd [drsx]oƚo
SFX v7 oƚo ioƚeto/M0Pd [drsx]oƚo
SFX v7 ièr ar/M0 ièr
SFX v7 ièr er/M0Pd ièr
SFX v7 ièr areto/M0Pd ièr
SFX v7 ièr ereto/M0Pd ièr
SFX v7 dor or/M0Pd [ae]dor
SFX v7 dor or/M0Pd [^ejɉñ]idor
SFX v7 idor ïor/M0Pd [ejɉñ]idor
SFX v7 dor tor/M0Pd [aei]dor
SFX v7 dor oreto/M0Pd [ae]dor
SFX v7 dor oreto/M0Pd [^ejɉñ]idor
SFX v7 idor ïoreto/M0Pd [ejɉñ]idor
SFX v7 dor toreto/M0Pd [aei]dor
SFX v7 r ora/F0 r
SFX v7 r dora/F0 r
SFX v7 r or/M0Pd r
SFX v7 r tora/F0 r
SFX v7 r dor/M0Pd r
SFX v7 r oreta/F0 r
SFX v7 r tor/M0Pd r
SFX v7 r doreta/F0 r
SFX v7 r toreta/F0 r
SFX v7 r oreto/M0Pd r
SFX v7 r doreto/M0Pd r
SFX v7 r toreto/M0Pd r
SFX v7 èr ar/M0 [^i]èr
SFX v7 èr ièr/M0 [^aeoucijɉñ]èr
SFX v7 èr ier/M0 [^aeoucijɉñ]èr
SFX v7 èr areto/M0Pd [^i]èr
SFX v7 èr ereto/M0Pd [^i]èr
SFX v7 èr iereto/M0Pd [^aeoucijɉñ]èr
SFX v7 a eta/F0 [aei]dora
SFX v7 ièra ara/F0 ièra
SFX v7 ièra era/F0 ièra
SFX v7 ièra areta/F0 ièra
SFX v7 ièra ereta/F0 ièra
SFX v7 dora ora/F0 [ae]dora
SFX v7 dora ora/F0 [^ejɉñ]idora
SFX v7 idora ïora/F0 [ejɉñ]idora
SFX v7 dora tora/F0 [aei]dora
SFX v7 dora oreta/F0 [ae]dora
SFX v7 dora oreta/F0 [^ejɉñ]idora
SFX v7 idora ïoreta/F0 [ejɉñ]idora
SFX v7 dora toreta/F0 [aei]dora
SFX v7 èra ara/F0 [^i]èra
SFX v7 èra era/F0 [^i]èra
SFX v7 èra iara/F0 [^aeoucijɉñ]èra
SFX v7 èra iera/F0 [^aeoucijɉñ]èra
SFX v7 èra ièra/F0 [^aeoucijɉñ]èra
SFX v7 èra areta/F0 [^i]èra
SFX v7 èra ereta/F0 [^i]èra
SFX v7 èra iareta/F0 [^aeoucijɉñ]èra
SFX v7 èra iereta/F0 [^aeoucijɉñ]èra


# nominali deajetivali (-eŧa)
SFX eZ Y 5
SFX eZ a eŧa/F0 a	is:singular+femenine
SFX eZ 0 eŧa/F0 n	is:singular+femenine
SFX eZ o eŧa/F0 o	is:singular+femenine
SFX eZ 0 ŧa/F0 [^d]e	is:singular+femenine
SFX eZ òde odeŧa/F0 òde	is:singular+femenine

# nominali deajetivali (-esa)
SFX eS Y 5
SFX eS a esa/F0 a
SFX eS 0 esa/F0 n
SFX eS o esa/F0 o
SFX eS 0 sa/F0 [^d]e
SFX eS òde odesa/F0 òde

# nominali deajetivali (-iŧia)
SFX iZ Y 2
SFX iZ 0 iŧia/F0 l	is:singular+femenine
SFX iZ o iŧia/F0 o	is:singular+femenine

# nominali deajetivali (-isia)
SFX iS Y 3
SFX iS 0 isia/F0 l	is:singular+femenine
SFX iS e isia/F0 ƚe	is:singular+femenine
SFX iS o isia/F0 o	is:singular+femenine


# nominali deverbali (-mento)
SFX m0 Y 9
SFX m0 0 mento/M0FSPd a	is:singular+masculine
SFX m0 0 amento/M0FSPd n
SFX m0 0 amènto/M0FS n
SFX m0 o amento/M0FSPd [^c]o
SFX m0 o amento/M0FSPd [^ò]co
SFX m0 òco ocamento/M0FSPd òco
SFX m0 o amènto/M0FS [^c]o
SFX m0 o amènto/M0FS [^ò]co
SFX m0 òco ocamènto/M0FS òco

# nominali deverbali ko èle vanesente (-mento)
SFX m7 Y 2
SFX m7 r mento/M0Pd r
SFX m7 r mènto/M0 r

# nominali deverbali (-ŧion)
#SFX z0 Y 16
#SFX z0 r ŧion/F0B1Pd ar
#SFX z0 ir ŧion/F0B1Pd uir
#SFX z0 erò ŧion/F0B1Pd aerò
#SFX z0 r ŧion/F0B1Pd [^u]ir
#SFX z0 erò iŧion/F0B1Pd terò
#SFX z0 merò nŧion/F0B1Pd merò
#SFX z0 nerò xiŧion/F0B1Pd nerò
#SFX z0 ñerò nŧion/F0B1Pd ñerò
#SFX z0 erò ion/F0B1Pd [đsŧ]erò
#SFX z0 derò uŧion/F0B1Pd lderò
#SFX z0 derò ŧion/F0B1Pd nderò
#SFX z0 verò ŧion/F0B1Pd iverò
#SFX z0 verò uŧion/F0B1Pd lverò
#SFX z0 guerò ŧion/F0B1Pd guerò
#SFX z0 xerò ŧion/F0B1Pd [^r]xerò
#SFX z0 orxerò ureŧion/F0B1Pd orxerò

# nominali deverbali (-sion)
#SFX s0 Y 15
#SFX s0 r sion/F0B1Pd [^i]r
#SFX s0 ir sion/F0B1Pd uir
#SFX s0 erò sion/F0B1Pd aerò
#SFX s0 r sion/F0B1Pd [^u]ir
#SFX s0 erò ision/F0B1Pd terò
#SFX s0 merò nsion/F0B1Pd merò
#SFX s0 nerò xision/F0B1Pd nerò
#SFX s0 ñerò nsion/F0B1Pd ñerò
#SFX s0 derò usion/F0B1Pd lderò
#SFX s0 derò sion/F0B1Pd nderò
#SFX s0 verò sion/F0B1Pd iverò
#SFX s0 verò usion/F0B1Pd lverò
#SFX s0 guerò sion/F0B1Pd guerò
#SFX s0 xerò sion/F0B1Pd [^r]xerò
#SFX s0 orxerò uresion/F0B1Pd orxerò

# nominali deverbali ko èle vanesente (-sion)
#SFX s7 Y 4
#SFX s7 r sion/F0Pd r
#SFX s7 xerò sion/F0Pd xerò
#SFX s7 lderò ƚusion/F0Pd lderò
#SFX s7 lverò ƚusion/F0Pd lverò

# nominali deverbali (-dur/M0eT, -dura/F0eT)
SFX d0 Y 8
SFX d0 dur ur/M0 [^i]dur
SFX d0 idur ïur/M0 idur
SFX d0 dur ureto/M0FSPd [^i]dur
SFX d0 idur ïureto/M0FSPd idur
SFX d0 dura ura/F0 [^i]dura
SFX d0 idura ïura/F0 idura
SFX d0 dura ureta/F0 [^i]dura
SFX d0 idura ïureta/F0 idura

# nominali deverbali ko èle vanesente (-dur(eto)/M0, -dur(et)a/F0)
SFX d7 Y 4
SFX d7 dur ur/M0 dur
SFX d7 dur ureto/M0Pd dur
SFX d7 dura ura/F0 dura
SFX d7 dura ureta/F0 dura


# nominali deaverbiali (-ixmo)
SFX x0 Y 3
SFX x0 o ixmo/M0 o
SFX x0 0 ixmo/M0 [nr]
SFX x0 ía ixmo/M0 ía

# nominali deaverbiali ko èle vanesente (-ixmo)
SFX x7 Y 2
SFX x7 0 ixmo/M0 n
SFX x7 ía ixmo/M0 ía


# negòŧi, atività komerŧali o industriali, aŧion, scapi de ròbe o de parsone (-ría/F0eT)
SFX r0 Y 65
SFX r0 0 ría/F0 e	is:singular+femenine
SFX r0 0 rïeta/F0 e	is:singular+femenine
SFX r0 e aría/F0 e	is:singular+femenine
SFX r0 e arïeta/F0 e	is:singular+femenine
SFX r0 0 aría/F0 [ln]	is:singular+femenine
SFX r0 0 ería/F0 [ln]	is:singular+femenine
SFX r0 0 arïeta/F0 [ln]	is:singular+femenine
SFX r0 0 erïeta/F0 [ln]	is:singular+femenine
SFX r0 0 aría/F0 [^è]r	is:singular+femenine
SFX r0 0 ería/F0 [^è]r	is:singular+femenine
SFX r0 0 arïeta/F0 [^è]r	is:singular+femenine
SFX r0 0 erïeta/F0 [^è]r	is:singular+femenine
SFX r0 èr eraría/F0 èr	is:singular+femenine
SFX r0 èr erería/F0 èr	is:singular+femenine
SFX r0 èr erarïeta/F0 èr	is:singular+femenine
SFX r0 èr ererïeta/F0 èr	is:singular+femenine
SFX r0 0 ía/F0 ar	is:singular+femenine
SFX r0 0 ïeta/F0 ar	is:singular+femenine
SFX r0 0 ía/F0 or	is:singular+femenine
SFX r0 0 ïeta/F0 or	is:singular+femenine
SFX r0 ar ería/F0 ar	is:singular+femenine
SFX r0 ar erïeta/F0 ar	is:singular+femenine
SFX r0 èr aría/F0 èr	is:singular+femenine
SFX r0 èr ería/F0 èr	is:singular+femenine
SFX r0 èr arïeta/F0 èr	is:singular+femenine
SFX r0 èr erïeta/F0 èr	is:singular+femenine
SFX r0 0 ría/F0 [^ílƚ]a	is:singular+femenine
SFX r0 0 rïeta/F0 [^ílƚ]a	is:singular+femenine
SFX r0 a ería/F0 [^ílƚ]a	is:singular+femenine
SFX r0 a erïeta/F0 [^ílƚ]a	is:singular+femenine
SFX r0 o aría/F0 [^cdkí]o	is:singular+femenine
SFX r0 o ería/F0 [^cdkí]o	is:singular+femenine
SFX r0 o arïeta/F0 [^cdkí]o	is:singular+femenine
SFX r0 o erïeta/F0 [^cdkí]o	is:singular+femenine
SFX r0 èla elaría/F0 èla	is:singular+femenine
SFX r0 èla elería/F0 èla	is:singular+femenine
SFX r0 èla elarïeta/F0 èla	is:singular+femenine
SFX r0 èla elerïeta/F0 èla	is:singular+femenine
SFX r0 èƚa eƚaría/F0 èƚa	is:singular+femenine
SFX r0 èƚa eƚería/F0 èƚa	is:singular+femenine
SFX r0 èƚa eƚarïeta/F0 èƚa	is:singular+femenine
SFX r0 èƚa eƚerïeta/F0 èƚa	is:singular+femenine
SFX r0 òco ocaría/F0 òco	is:singular+femenine
SFX r0 òco ocería/F0 òco	is:singular+femenine
SFX r0 òco ocarïeta/F0 òco	is:singular+femenine
SFX r0 òco ocerïeta/F0 òco	is:singular+femenine
SFX r0 òdo odaría/F0 òdo	is:singular+femenine
SFX r0 òdo odería/F0 òdo	is:singular+femenine
SFX r0 òdo odarïeta/F0 òdo	is:singular+femenine
SFX r0 òdo oderïeta/F0 òdo	is:singular+femenine
SFX r0 òko okaría/F0 òko	is:singular+femenine
SFX r0 òko okería/F0 òko	is:singular+femenine
SFX r0 òko okarïeta/F0 òko	is:singular+femenine
SFX r0 òko okerïeta/F0 òko	is:singular+femenine
SFX r0 o aría/F0 [^ò][dk]o	is:singular+femenine
SFX r0 o ería/F0 [^ò][dk]o	is:singular+femenine
SFX r0 o arïeta/F0 [^ò][dk]o	is:singular+femenine
SFX r0 o erïeta/F0 [^ò][dk]o	is:singular+femenine
SFX r0 ío iaría/F0 ío	is:singular+femenine
SFX r0 ío iería/F0 ío	is:singular+femenine
SFX r0 ío iarïeta/F0 ío	is:singular+femenine
SFX r0 ío ierïeta/F0 ío	is:singular+femenine
SFX r0 ía ieta/F0 ería	is:singular+femenine
SFX r0 ería aría/F0 ería	is:singular+femenine
SFX r0 ería arïeta/F0 ería	is:singular+femenine

# nominali denominali (-ista)
SFX i0 Y 10
SFX i0 e ista/A2 e
SFX i0 0 ista/A2 [ln]
SFX i0 o sta/A2 io
SFX i0 ía ista/A2 ía
SFX i0 èr erista/A2 èr
SFX i0 a ista/A2 [^dií]a
SFX i0 o ista/A2 [^i]o
SFX i0 0 ista/A2 [^è]r
SFX i0 òda odista/A2 òda
SFX i0 ònia onista/A2 ònia


# avèrbi (-mente)
SFX w0 Y 3
SFX w0 e re te
SFX w0 te 0 te
SFX w0 ente ènte ente


# sostantivi koletivi, ...
SFX y0 Y 12
SFX y0 ada àa/F0 ada
SFX y0 eda éa/F0 eda
SFX y0 ida ía/F0 ida
SFX y0 uda úa/F0 uda
SFX y0 ade à/F0 ade
SFX y0 ude ú/F0 ude
SFX y0 ado ò ado
SFX y0 ado à/M0 ado
SFX y0 ado è/M0 ado
SFX y0 edo é/M0 edo
SFX y0 ido í/M0 ido
SFX y0 udo ú/M0 udo

# sostantivi koletivi, ... (-ada > -à)
SFX y1 Y 1
SFX y1 ada à ada


# sostantivi/ajetivi alterài – demenutivi (-eto/a)
SFX eT Y 111
SFX eT 0 ta/F0 e	ds:eto
SFX eT è eeto/M0FSPd è	ds:eto
SFX eT 0 eto/M0FSPd n	ds:eto
SFX eT ú ueto/M0FSPd ú	ds:eto
SFX eT ía ieta/F0 ía	ds:eto
SFX eT úa ueta/F0 úa	ds:eto
SFX eT èl eleto/M0FSPd èl	ds:eto
SFX eT òl oleto/M0FSPd òl	ds:eto
SFX eT èo eeto/M0FSPd èo	ds:eto
SFX eT ío ieto/M0FSPd ío	ds:eto
SFX eT òo oeto/M0FSPd òo	ds:eto
SFX eT úo ueto/M0FSPd úo	ds:eto
SFX eT èr ereto/M0FSPd èr	ds:eto
SFX eT òr oreto/M0FSPd òr	ds:eto
SFX eT a eta/F0 [^bcdđgíjɉklmnñprsŧúvx]a	ds:eto
SFX eT o eto/M0FSPd [^bcdđègíjɉkmnñòpsŧúvx]o	ds:eto
SFX eT 0 eto/M0FSPd [^èò][lr]	ds:eto
SFX eT èba ebeta/F0 èba	ds:eto
SFX eT òba obeta/F0 òba	ds:eto
SFX eT èca eceta/F0 èca	ds:eto
SFX eT òca oceta/F0 òca	ds:eto
SFX eT èda edeta/F0 èda	ds:eto
SFX eT òda odeta/F0 òda	ds:eto
SFX eT èđa eđeta/F0 èđa	ds:eto
SFX eT òđa ođeta/F0 òđa	ds:eto
SFX eT èga egeta/F0 èga	ds:eto
SFX eT òja ojeta/F0 òja	ds:eto
SFX eT òɉa oɉeta/F0 òɉa	ds:eto
SFX eT èka eketa/F0 èka	ds:eto
SFX eT òka oketa/F0 òka	ds:eto
SFX eT èla eleta/F0 èla	ds:eto
SFX eT òla oleta/F0 òla	ds:eto
SFX eT òma ometa/F0 òma	ds:eto
SFX eT òna oneta/F0 òna	ds:eto
SFX eT òña oñeta/F0 òña	ds:eto
SFX eT èpa epeta/F0 èpa	ds:eto
SFX eT òpa opeta/F0 òpa	ds:eto
SFX eT èra ereta/F0 èra	ds:eto
SFX eT òra oreta/F0 òra	ds:eto
SFX eT òsa oseta/F0 òsa	ds:eto
SFX eT èŧa eŧeta/F0 èŧa	ds:eto
SFX eT òŧa oŧeta/F0 òŧa	ds:eto
SFX eT èva eveta/F0 èva	ds:eto
SFX eT èxa exeta/F0 èxa	ds:eto
SFX eT òxa oxeta/F0 òxa	ds:eto
SFX eT òbo obeto/M0FSPd òbo	ds:eto
SFX eT èco eceto/M0FSPd èco	ds:eto
SFX eT òco oceto/M0FSPd òco	ds:eto
SFX eT òdo odeto/M0FSPd òdo	ds:eto
SFX eT èđo eđeto/M0FSPd èđo	ds:eto
SFX eT òđo ođeto/M0FSPd òđo	ds:eto
SFX eT ògo ogeto/M0FSPd ògo	ds:eto
SFX eT èjo ejeto/M0FSPd èjo	ds:eto
SFX eT òjo ojeto/M0FSPd òjo	ds:eto
SFX eT èɉo eɉeto/M0FSPd èɉo	ds:eto
SFX eT òɉo oɉeto/M0FSPd òɉo	ds:eto
SFX eT èko eketo/M0FSPd èko	ds:eto
SFX eT òko oketo/M0FSPd òko	ds:eto
SFX eT èmo emeto/M0FSPd èmo	ds:eto
SFX eT òmo ometo/M0FSPd òmo	ds:eto
SFX eT òno oneto/M0FSPd òno	ds:eto
SFX eT òño oñeto/M0FSPd òño	ds:eto
SFX eT èpo epeto/M0FSPd èpo	ds:eto
SFX eT òpo opeto/M0FSPd òpo	ds:eto
SFX eT òso oseto/M0FSPd òso	ds:eto
SFX eT èŧo eŧeto/M0FSPd èŧo	ds:eto
SFX eT òŧo oŧeto/M0FSPd òŧo	ds:eto
SFX eT èvo eveto/M0FSPd èvo	ds:eto
SFX eT òvo oveto/M0FSPd òvo	ds:eto
SFX eT èxo exeto/M0FSPd èxo	ds:eto
SFX eT òxo oxeto/M0FSPd òxo	ds:eto
SFX eT a eta/F0 [^ò][jɉmnñs]a	ds:eto
SFX eT a eta/F0 [^è][gv]a	ds:eto
SFX eT a eta/F0 [^èò][bcdđklprŧx]a	ds:eto
SFX eT o eto/M0FSPd [^ò][bdgnñs]o	ds:eto
SFX eT o eto/M0FSPd [^èò][cđjɉkmpŧvx]o	ds:eto
SFX eT èrba erbeta/F0 èrba	ds:eto
SFX eT òrba orbeta/F0 òrba	ds:eto
SFX eT òrda ordeta/F0 òrda	ds:eto
SFX eT èdia edieta/F0 èdia	ds:eto
SFX eT ònia onieta/F0 ònia	ds:eto
SFX eT èria erieta/F0 èria	ds:eto
SFX eT òria orieta/F0 òria	ds:eto
SFX eT òrka orketa/F0 òrka	ds:eto
SFX eT èrna erneta/F0 èrna	ds:eto
SFX eT èrpa erpeta/F0 èrpa	ds:eto
SFX eT èvra evreta/F0 èvra	ds:eto
SFX eT èrsa erseta/F0 èrsa	ds:eto
SFX eT òrsa orseta/F0 òrsa	ds:eto
SFX eT òrta orteta/F0 òrta	ds:eto
SFX eT èsta esteta/F0 èsta	ds:eto
SFX eT èrŧa erŧeta/F0 èrŧa	ds:eto
SFX eT òrŧa orŧeta/F0 òrŧa	ds:eto
SFX eT òrbo orbeto/M0FSPd òrbo	ds:eto
SFX eT èrco erceto/M0FSPd èrco	ds:eto
SFX eT ènio enieto/M0FSPd ènio	ds:eto
SFX eT ònio onieto/M0FSPd ònio	ds:eto
SFX eT òsio osieto/M0FSPd òsio	ds:eto
SFX eT òŧio oŧieto/M0FSPd òŧio	ds:eto
SFX eT òrko orketo/M0FSPd òrko	ds:eto
SFX eT èrlo erleto/M0FSPd èrlo	ds:eto
SFX eT èrno erneto/M0FSPd èrno	ds:eto
SFX eT òrno orneto/M0FSPd òrno	ds:eto
SFX eT èvro evreto/M0FSPd èvro	ds:eto
SFX eT èrso erseto/M0FSPd èrso	ds:eto
SFX eT òrso orseto/M0FSPd òrso	ds:eto
SFX eT òrto orteto/M0FSPd òrto	ds:eto
SFX eT èrŧo erŧeto/M0FSPd èrŧo	ds:eto
SFX eT òrŧo orŧeto/M0FSPd òrŧo	ds:eto
SFX eT èrvo erveto/M0FSPd èrvo	ds:eto
SFX eT òrvo orveto/M0FSPd òrvo	ds:eto

# sostantivi/ajetivi alterài – demenutivi ko èle vanesente (-eto/a)
SFX e8 Y 29
SFX e8 0 to/M0Pd e	ds:eto
SFX e8 è eeto/M0Pd è	ds:eto
SFX e8 0 eto/M0Pd n	ds:eto
SFX e8 ía ieta/F0 ía	ds:eto
SFX e8 èr ereto/M0Pd èr	ds:eto
SFX e8 a eta/F0 [^dgíƚrx]a	ds:eto
SFX e8 o eto/M0Pd [^cjɉƚms]o	ds:eto
SFX e8 0 eto/M0Pd [^è]r	ds:eto
SFX e8 èda edeta/F0 èda	ds:eto
SFX e8 èga egeta/F0 èga	ds:eto
SFX e8 èƚa eƚeta/F0 èƚa	ds:eto
SFX e8 òƚa oƚeta/F0 òƚa	ds:eto
SFX e8 èra ereta/F0 èra	ds:eto
SFX e8 òxa oxeta/F0 òxa	ds:eto
SFX e8 òco oceto/M0Pd òco	ds:eto
SFX e8 òjo ojeto/M0Pd òjo	ds:eto
SFX e8 òɉo oɉeto/M0Pd òɉo	ds:eto
SFX e8 èƚo eƚeto/M0Pd èƚo	ds:eto
SFX e8 òƚo oƚeto/M0Pd òƚo	ds:eto
SFX e8 òmo ometo/M0Pd òmo	ds:eto
SFX e8 òso oseto/M0Pd òso	ds:eto
SFX e8 a eta/F0 [^èò]ƚa	ds:eto
SFX e8 a eta/F0 [^ò]xa	ds:eto
SFX e8 o eto/M0Pd [^èò]ƚo	ds:eto
SFX e8 o eto/M0Pd [^ò]so	ds:eto
SFX e8 a eta/F0 [^è][dgr]a	ds:eto
SFX e8 èrna erneta/F0 èrna	ds:eto
SFX e8 èvra evreta/F0 èvra	ds:eto
SFX e8 èvro evreto/M0Pd èvro	ds:eto

# sostantivi/ajetivi alterài – demenutivi (-èl/-èla)
SFX eL Y 24
SFX eL e èl/M0B1 e	ds:èl
SFX eL 0 èl/M0B1 [ln]	ds:èl
SFX eL òr orèl/M0B1 òr	ds:èl
SFX eL a èla/F0 [^dklnrsŧ]a	ds:èl
SFX eL o èl/M0B1 [^cdstŧv]o	ds:èl
SFX eL 0 èl/M0B1 [^ò]r	ds:èl
SFX eL òda odèla/F0 òda	ds:èl
SFX eL èka ekèla/F0 èka	ds:èl
SFX eL òka okèla/F0 òka	ds:èl
SFX eL òla olèla/F0 òla	ds:èl
SFX eL òna onèla/F0 òna	ds:èl
SFX eL èra erèla/F0 èra	ds:èl
SFX eL òra orèla/F0 òra	ds:èl
SFX eL òsa osèla/F0 òsa	ds:èl
SFX eL òŧa oŧèla/F0 òŧa	ds:èl
SFX eL òco ocèl/M0B1 òco	ds:èl
SFX eL òdo odèl/M0B1 òdo	ds:èl
SFX eL òso osèl/M0B1 òso	ds:èl
SFX eL òto otèl/M0B1 òto	ds:èl
SFX eL òŧo oŧèl/M0B1 òŧo	ds:èl
SFX eL òvo ovèl/M0B1 òvo	ds:èl
SFX eL a èla/F0 [^èò][kr]a	ds:èl
SFX eL a èla/F0 [^ò][dlns]a	ds:èl
SFX eL o èl/M0B1 [^ò][cdstv]o	ds:èl

# sostantivi/ajetivi alterài – demenutivi ko èle vanesente (-èƚo/a)
SFX e7 Y 22
SFX e7 e èƚo/M0 e	ds:èl
SFX e7 0 èƚo/M0 n	ds:èl
SFX e7 òr orèƚo/M0 òr	ds:èl
SFX e7 a èƚa/F0 [^dkƚnrs]a	ds:èl
SFX e7 o èƚo/M0 [^cdstv]o	ds:èl
SFX e7 0 èƚo/M0 [^ò]r	ds:èl
SFX e7 òda odèƚa/F0 òda	ds:èl
SFX e7 èka ekèƚa/F0 èka	ds:èl
SFX e7 òka okèƚa/F0 òka	ds:èl
SFX e7 òƚa oƚèƚa/F0 òƚa	ds:èl
SFX e7 òna onèƚa/F0 òna	ds:èl
SFX e7 èra erèƚa/F0 èra	ds:èl
SFX e7 òra orèƚa/F0 òra	ds:èl
SFX e7 òsa osèƚa/F0 òsa	ds:èl
SFX e7 òco ocèƚo/M0 òco	ds:èl
SFX e7 òdo odèƚo/M0 òdo	ds:èl
SFX e7 òso osèƚo/M0 òso	ds:èl
SFX e7 òto otèƚo/M0 òto	ds:èl
SFX e7 òvo ovèƚo/M0 òvo	ds:èl
SFX e7 a èƚa/F0 [^èò][kr]a	ds:èl
SFX e7 a èƚa/F0 [^ò][dƚns]a	ds:èl
SFX e7 o èƚo/M0 [^ò][cdstv]o	ds:èl

# sostantivi/ajetivi alterài – demenutivi (-in/-ina)
SFX iN Y 38
SFX iN 0 in/M0 n	ds:in
SFX iN èl elin/M0 èl	ds:in
SFX iN òl olin/M0 òl	ds:in
SFX iN èr erin/M0 èr	ds:in
SFX iN òr orin/M0 òr	ds:in
SFX iN a ina/F0 [^bcdklƚnrstŧx]a	ds:in
SFX iN e in/M0 [^t]e	ds:in
SFX iN o in/M0 [^cdđkƚpsŧx]o	ds:in
SFX iN 0 in/M0 [^èò][lr]	ds:in
SFX iN òba obina/F0 òba	ds:in
SFX iN òca ocina/F0 òca	ds:in
SFX iN òda odina/F0 òda	ds:in
SFX iN òka okina/F0 òka	ds:in
SFX iN èla elina/F0 èla	ds:in
SFX iN èƚa eƚina/F0 èƚa	ds:in
SFX iN òna onina/F0 òna	ds:in
SFX iN èra erina/F0 èra	ds:in
SFX iN òsa osina/F0 òsa	ds:in
SFX iN òta otina/F0 òta	ds:in
SFX iN òŧa oŧina/F0 òŧa	ds:in
SFX iN èxa exina/F0 èxa	ds:in
SFX iN ète etin/M0 ète	ds:in
SFX iN òco ocin/M0 òco	ds:in
SFX iN òdo odin/M0 òdo	ds:in
SFX iN èđo eđin/M0 èđo	ds:in
SFX iN òko okin/M0 òko	ds:in
SFX iN èƚo eƚin/M0 èƚo	ds:in
SFX iN òpo opin/M0 òpo	ds:in
SFX iN òso osin/M0 òso	ds:in
SFX iN èto etin/M0 èto	ds:in
SFX iN òto otin/M0 òto	ds:in
SFX iN òŧo oŧin/M0 òŧo	ds:in
SFX iN èxo exin/M0 èxo	ds:in
SFX iN e in/M0 [^è]te	ds:in
SFX iN a ina/F0 [^ò][bcdknstŧ]a	ds:in
SFX iN a ina/F0 [^è][lƚrx]a	ds:in
SFX iN o in/M0 [^ò][cdkpsŧ]o	ds:in
SFX iN o in/M0 [^è][đƚx]o	ds:in

# sostantivi alterài – demenutivi (-?)
#SFX 00 . (e)đin/A1 [?]
#SFX 00 . (e)ŧin/A1 [?]
#SFX 00 . (o)lin/A1 [?]
#SFX 00 . (e)rin/A1 [?]


# sostantivi/ajetivi alterài - kresitivi (-on/B1Pd)
SFX o0 Y 42
SFX o0 e on/B1Pd e	is:singular+masculine ds:on
SFX o0 0 on/B1Pd n	is:singular+masculine ds:on
SFX o0 èl elon/B1Pd èl	is:singular+masculine ds:on
SFX o0 òl olon/B1Pd òl	is:singular+masculine ds:on
SFX o0 èr eron/B1Pd èr	is:singular+masculine ds:on
SFX o0 a on/B1Pd [^cđglnprsŧx]a	is:singular+masculine ds:on
SFX o0 0 on/B1Pd [^èò]l	is:singular+masculine ds:on
SFX o0 0 n/B1Pd [^bcdjɉkmpstŧ]o	is:singular+masculine ds:on
SFX o0 0 on/B1Pd [^è]r	is:singular+masculine ds:on
SFX o0 òca ocon/B1Pd òca	is:singular+masculine ds:on
SFX o0 òđa ođon/B1Pd òđa	is:singular+masculine ds:on
SFX o0 èga egon/B1Pd èga	is:singular+masculine ds:on
SFX o0 èla elon/B1Pd èla	is:singular+masculine ds:on
SFX o0 òla olon/B1Pd òla	is:singular+masculine ds:on
SFX o0 òna onon/B1Pd òna	is:singular+masculine ds:on
SFX o0 èpa epon/B1Pd èpa	is:singular+masculine ds:on
SFX o0 òpa opon/B1Pd òpa	is:singular+masculine ds:on
SFX o0 èra eron/B1Pd èra	is:singular+masculine ds:on
SFX o0 òsa oson/B1Pd òsa	is:singular+masculine ds:on
SFX o0 òŧa oŧon/B1Pd òŧa	is:singular+masculine ds:on
SFX o0 òxa oxon/B1Pd òxa	is:singular+masculine ds:on
SFX o0 òbo obon/B1Pd òbo	is:singular+masculine ds:on
SFX o0 èco econ/B1Pd èco	is:singular+masculine ds:on
SFX o0 òco ocon/B1Pd òco	is:singular+masculine ds:on
SFX o0 òdo odon/B1Pd òdo	is:singular+masculine ds:on
SFX o0 òjo ojon/B1Pd òjo	is:singular+masculine ds:on
SFX o0 òɉo oɉon/B1Pd òɉo	is:singular+masculine ds:on
SFX o0 òko okon/B1Pd òko	is:singular+masculine ds:on
SFX o0 òmo omon/B1Pd òmo	is:singular+masculine ds:on
SFX o0 èpo epon/B1Pd èpo	is:singular+masculine ds:on
SFX o0 òpo opon/B1Pd òpo	is:singular+masculine ds:on
SFX o0 èso eson/B1Pd èso	is:singular+masculine ds:on
SFX o0 òso oson/B1Pd òso	is:singular+masculine ds:on
SFX o0 èto eton/B1Pd èto	is:singular+masculine ds:on
SFX o0 òto oton/B1Pd òto	is:singular+masculine ds:on
SFX o0 èŧo eŧon/B1Pd èŧo	is:singular+masculine ds:on
SFX o0 òŧo oŧon/B1Pd òŧo	is:singular+masculine ds:on
SFX o0 a on/B1Pd [^èò][lp]a	is:singular+masculine ds:on
SFX o0 a on/B1Pd [^è][gr]a	is:singular+masculine ds:on
SFX o0 a on/B1Pd [^ò][cđnsŧx]a	is:singular+masculine ds:on
SFX o0 0 n/B1Pd [^ò][bdjɉkm]o	is:singular+masculine ds:on
SFX o0 0 n/B1Pd [^èò][cpstŧ]o	is:singular+masculine ds:on

# sostantivi/ajetivi alterài - kresitivi (-on/Pd)
SFX o7 Y 10
SFX o7 a on/Pd a	is:singular+masculine ds:on
SFX o7 e on/Pd e	is:singular+masculine ds:on
SFX o7 0 on/Pd n	is:singular+masculine ds:on
SFX o7 èr eron/Pd èr	is:singular+masculine ds:on
SFX o7 0 n/Pd [^ƚt]o	is:singular+masculine ds:on
SFX o7 èƚo eƚon/Pd èƚo	is:singular+masculine ds:on
SFX o7 òƚo oƚon/Pd òƚo	is:singular+masculine ds:on
SFX o7 òto oton/Pd òto	is:singular+masculine ds:on
SFX o7 0 n/Pd [^èò]ƚo	is:singular+masculine ds:on
SFX o7 0 n/Pd [^ò]to	is:singular+masculine ds:on

# sostantivi/ajetivi alterài - kresitivi (-ona)
SFX o1 Y 27
SFX o1 e ona e	is:singular+femenine ds:on
SFX o1 0 ona n	is:singular+femenine ds:on
SFX o1 èl elona èl	is:singular+femenine ds:on
SFX o1 òl olona òl	is:singular+femenine ds:on
SFX o1 èr erona èr	is:singular+femenine ds:on
SFX o1 a ona [^clnpr]a	is:singular+femenine ds:on
SFX o1 0 ona [^èò]l	is:singular+femenine ds:on
SFX o1 0 na [^cjɉkstŧ]o	is:singular+femenine ds:on
SFX o1 0 ona [^è]r	is:singular+femenine ds:on
SFX o1 òca ocona òca	is:singular+femenine ds:on
SFX o1 èla elona èla	is:singular+femenine ds:on
SFX o1 òna onona òna	is:singular+femenine ds:on
SFX o1 òpa opona òpa	is:singular+femenine ds:on
SFX o1 èra erona èra	is:singular+femenine ds:on
SFX o1 èco econa èco	is:singular+femenine ds:on
SFX o1 òco ocona òco	is:singular+femenine ds:on
SFX o1 òjo ojona òjo	is:singular+femenine ds:on
SFX o1 òɉo oɉona òɉo	is:singular+femenine ds:on
SFX o1 òko okona òko	is:singular+femenine ds:on
SFX o1 òso osona òso	is:singular+femenine ds:on
SFX o1 èto etona èto	is:singular+femenine ds:on
SFX o1 òto otona òto	is:singular+femenine ds:on
SFX o1 òŧo oŧona òŧo	is:singular+femenine ds:on
SFX o1 a ona [^ò][cnp]a	is:singular+femenine ds:on
SFX o1 a ona [^è][lr]a	is:singular+femenine ds:on
SFX o1 0 na [^èò][ct]o	is:singular+femenine ds:on
SFX o1 0 na [^ò][jɉksŧ]o	is:singular+femenine ds:on

# sostantivi/ajetivi alterài - kresitivi maskolini (-one)
SFX o2 Y 19
SFX o2 e one e	is:plural+masculine ds:on
SFX o2 0 one n	is:plural+masculine ds:on
SFX o2 èl elone èl	is:plural+masculine ds:on
SFX o2 òl olone òl	is:plural+masculine ds:on
SFX o2 èr erone èr	is:plural+masculine ds:on
SFX o2 0 one [^èò]l	is:plural+masculine ds:on
SFX o2 0 ne [^cjɉkstŧ]o	is:plural+masculine ds:on
SFX o2 0 one [^è]r	is:plural+masculine ds:on
SFX o2 èco econe èco	is:plural+masculine ds:on
SFX o2 òco ocone òco	is:plural+masculine ds:on
SFX o2 òjo ojone òjo	is:plural+masculine ds:on
SFX o2 òɉo oɉone òɉo	is:plural+masculine ds:on
SFX o2 òko okone òko	is:plural+masculine ds:on
SFX o2 òso osone òso	is:plural+masculine ds:on
SFX o2 èto etone èto	is:plural+masculine ds:on
SFX o2 òto otone òto	is:plural+masculine ds:on
SFX o2 òŧo oŧone òŧo	is:plural+masculine ds:on
SFX o2 0 ne [^èò][ct]o	is:plural+masculine ds:on
SFX o2 0 ne [^ò][jɉksŧ]o	is:plural+masculine ds:on

# sostantivi/ajetivi alterài - kresitivi femenili (-one)
SFX o3 Y 11
SFX o3 e one e	is:plural+femenine ds:on
SFX o3 0 one l	is:plural+femenine ds:on
SFX o3 a one [^clnpr]a	is:plural+femenine ds:on
SFX o3 òca ocone òca	is:plural+femenine ds:on
SFX o3 èla elone èla	is:plural+femenine ds:on
SFX o3 òna onone òna	is:plural+femenine ds:on
SFX o3 òpa opone òpa	is:plural+femenine ds:on
SFX o3 èra erone èra	is:plural+femenine ds:on
SFX o3 òto otone òto	is:plural+femenine ds:on
SFX o3 a one [^ò][cnp]a	is:plural+femenine ds:on
SFX o3 a one [^è][lr]a	is:plural+femenine ds:on

# sostantivi/ajetivi alterài - kresitivi (-oni)
SFX o4 Y 27
SFX o4 e oni e	is:plural+masculine ds:on
SFX o4 0 oni n	is:plural+masculine ds:on
SFX o4 èl eloni èl	is:plural+masculine ds:on
SFX o4 òl oloni òl	is:plural+masculine ds:on
SFX o4 èr eroni èr	is:plural+masculine ds:on
SFX o4 a oni [^clnpr]a	is:plural+masculine ds:on
SFX o4 0 oni [^èò]l	is:plural+masculine ds:on
SFX o4 0 ni [^cjɉkstŧ]o	is:plural+masculine ds:on
SFX o4 0 oni [^è]r	is:plural+masculine ds:on
SFX o4 òca oconi òca	is:plural+masculine ds:on
SFX o4 èla eloni èla	is:plural+masculine ds:on
SFX o4 òna ononi òna	is:plural+masculine ds:on
SFX o4 òpa oponi òpa	is:plural+masculine ds:on
SFX o4 èra eroni èra	is:plural+masculine ds:on
SFX o4 èco econi èco	is:plural+masculine ds:on
SFX o4 òco oconi òco	is:plural+masculine ds:on
SFX o4 òjo ojoni òjo	is:plural+masculine ds:on
SFX o4 òɉo oɉoni òɉo	is:plural+masculine ds:on
SFX o4 òko okoni òko	is:plural+masculine ds:on
SFX o4 òso osoni òso	is:plural+masculine ds:on
SFX o4 èto etoni èto	is:plural+masculine ds:on
SFX o4 òto otoni òto	is:plural+masculine ds:on
SFX o4 òŧo oŧoni òŧo	is:plural+masculine ds:on
SFX o4 a oni [^ò][cnp]a	is:plural+masculine ds:on
SFX o4 a oni [^è][lr]a	is:plural+masculine ds:on
SFX o4 0 ni [^èò][ct]o	is:plural+masculine ds:on
SFX o4 0 ni [^ò][jɉksŧ]o	is:plural+masculine ds:on


# sostantivi/ajetivi alterài – kresitivi (-òto/a)
SFX oT Y 29
SFX oT 0 òto/M0FS n	ds:òto
SFX oT èa eòta/F0 èa	ds:òto
SFX oT ía ïòta/F0 ía	ds:òto
SFX oT èl elòto/M0FS èl	ds:òto
SFX oT ío ïòto/M0FS ío	ds:òto
SFX oT èr eròto/M0FS èr	ds:òto
SFX oT òr oròto/M0FS òr	ds:òto
SFX oT a òta/F0 [^cèílƚrŧ]a	ds:òto
SFX oT 0 òto/M0FS [^è]l	ds:òto
SFX oT o òto/M0FS [^cíjɉkƚ]o	ds:òto
SFX oT 0 òto/M0FS [^èò]r	ds:òto
SFX oT èca ecòta/F0 èca	ds:òto
SFX oT òca ocòta/F0 òca	ds:òto
SFX oT èla elòta/F0 èla	ds:òto
SFX oT èƚa eƚòta/F0 èƚa	ds:òto
SFX oT èra eròta/F0 èra	ds:òto
SFX oT òra oròta/F0 òra	ds:òto
SFX oT èŧa eŧòta/F0 èŧa	ds:òto
SFX oT èco ecòto/M0FS èco	ds:òto
SFX oT òco ocòto/M0FS òco	ds:òto
SFX oT èjo ejòto/M0FS èjo	ds:òto
SFX oT èɉo eɉòto/M0FS èɉo	ds:òto
SFX oT òko okòto/M0FS òko	ds:òto
SFX oT èƚo eƚòto/M0 èƚo	ds:òto
SFX oT o òto/M0FS [^èò]co	ds:òto
SFX oT o òto/M0FS [^ò]ko	ds:òto
SFX oT a òta/F0 [^èò][cr]a	ds:òto
SFX oT a òta/F0 [^è][lŧ]a	ds:òto
SFX oT o òto/M0FS [^è][jɉ]o	ds:òto


# sostantivi/ajetivi alterài – peđorativi (-ato/a)
SFX aT Y 17
SFX aT 0 ato/M0FS [nr]	ds:ato
SFX aT èl elato/M0FS èl	ds:ato
SFX aT 0 ta/F0 [^bklns]a	ds:ato
SFX aT 0 ato/M0FS [^è]l	ds:ato
SFX aT o ato/M0FS [^bkmv]o	ds:ato
SFX aT òba obata/F0 òba	ds:ato
SFX aT òka okata/F0 òka	ds:ato
SFX aT èla elata/F0 èla	ds:ato
SFX aT òna onata/F0 òna	ds:ato
SFX aT òsa osata/F0 òsa	ds:ato
SFX aT òbo obato/M0FS òbo	ds:ato
SFX aT òko okato/M0FS òko	ds:ato
SFX aT òmo omato/M0FS òmo	ds:ato
SFX aT òvo ovato/M0FS òvo	ds:ato
SFX aT 0 ta/F0 [^è]la	ds:ato
SFX aT o ato/M0FS [^ò]ko	ds:ato
SFX aT 0 ta/F0 [^ò][kns]a	ds:ato

# sostantivi/ajetivi alterài – peđorativi (-aŧo/a)
SFX aZ Y 38
SFX aZ e aŧo/M0FS e	ds:aŧo
SFX aZ í iaŧo/M0FS í	ds:aŧo
SFX aZ 0 aŧo/M0FS n	ds:aŧo
SFX aZ èa eaŧa/F0 èa	ds:aŧo
SFX aZ ía ïaŧa/F0 ía	ds:aŧo
SFX aZ èl elaŧo/M0FS èl	ds:aŧo
SFX aZ ío ïaŧo/M0FS ío	ds:aŧo
SFX aZ èr eraŧo/M0FS èr	ds:aŧo
SFX aZ òr oraŧo/M0FS òr	ds:aŧo
SFX aZ 0 ŧa/F0 [^bcègíjɉlnñprstx]a	ds:aŧo
SFX aZ 0 aŧo/M0FS [^è]l	ds:aŧo
SFX aZ o aŧo/M0FS [^cgíjɉmt]o	ds:aŧo
SFX aZ 0 aŧo/M0FS [^èò]r	ds:aŧo
SFX aZ òba obaŧa/F0 òba	ds:aŧo
SFX aZ èca ecaŧa/F0 èca	ds:aŧo
SFX aZ èga egaŧa/F0 èga	ds:aŧo
SFX aZ òja ojaŧa/F0 òja	ds:aŧo
SFX aZ òɉa oɉaŧa/F0 òɉa	ds:aŧo
SFX aZ èla elaŧa/F0 èla	ds:aŧo
SFX aZ òla olaŧa/F0 òla	ds:aŧo
SFX aZ òna onaŧa/F0 òna	ds:aŧo
SFX aZ òña oñaŧa/F0 òña	ds:aŧo
SFX aZ èpa epaŧa/F0 èpa	ds:aŧo
SFX aZ èra eraŧa/F0 èra	ds:aŧo
SFX aZ òsa osaŧa/F0 òsa	ds:aŧo
SFX aZ òta otaŧa/F0 òta	ds:aŧo
SFX aZ òxa oxaŧa/F0 òxa	ds:aŧo
SFX aZ èco ecaŧo/M0FS èco	ds:aŧo
SFX aZ òco ocaŧo/M0FS òco	ds:aŧo
SFX aZ ògo ogaŧo/M0FS ògo	ds:aŧo
SFX aZ òjo ojaŧo/M0FS òjo	ds:aŧo
SFX aZ òɉo oɉaŧo/M0FS òɉo	ds:aŧo
SFX aZ òmo omaŧo/M0FS òmo	ds:aŧo
SFX aZ òto otaŧo/M0FS òto	ds:aŧo
SFX aZ 0 ŧa/F0 [^èò]la	ds:aŧo
SFX aZ 0 ŧa/F0 [^è][cgpr]a	ds:aŧo
SFX aZ 0 ŧa/F0 [^ò][bjɉnñstx]a	ds:aŧo
SFX aZ o aŧo/M0FS [^ò][gjɉmt]o	ds:aŧo

# sostantivi/ajetivi alterài – peđorativi (-aso/a)
SFX aS Y 37
SFX aS e aso/M0FS e	ds:aŧo
SFX aS í iaso/M0FS í	ds:aŧo
SFX aS 0 aso/M0FS n	ds:aŧo
SFX aS èa easa/F0 èa	ds:aŧo
SFX aS ía ïasa/F0 ía	ds:aŧo
SFX aS èl elaso/M0FS èl	ds:aŧo
SFX aS ío ïaso/M0FS ío	ds:aŧo
SFX aS èr eraso/M0FS èr	ds:aŧo
SFX aS òr oraso/M0FS òr	ds:aŧo
SFX aS 0 sa/F0 [^bcègíjɉlnñprstx]a	ds:aŧo
SFX aS 0 aso/M0FS [^è]l	ds:aŧo
SFX aS o aso/M0FS [^cíjɉmt]o	ds:aŧo
SFX aS 0 aso/M0FS [^èò]r	ds:aŧo
SFX aS òba obasa/F0 òba	ds:aŧo
SFX aS èca ecasa/F0 èca	ds:aŧo
SFX aS èga egasa/F0 èga	ds:aŧo
SFX aS òja ojasa/F0 òja	ds:aŧo
SFX aS òɉa oɉasa/F0 òɉa	ds:aŧo
SFX aS èla elasa/F0 èla	ds:aŧo
SFX aS òla olasa/F0 òla	ds:aŧo
SFX aS òna onasa/F0 òna	ds:aŧo
SFX aS òña oñasa/F0 òña	ds:aŧo
SFX aS èpa epasa/F0 èpa	ds:aŧo
SFX aS èra erasa/F0 èra	ds:aŧo
SFX aS òsa osasa/F0 òsa	ds:aŧo
SFX aS òta otasa/F0 òta	ds:aŧo
SFX aS òxa oxasa/F0 òxa	ds:aŧo
SFX aS èco ecaso/M0FS èco	ds:aŧo
SFX aS òco ocaso/M0FS òco	ds:aŧo
SFX aS òjo ojaso/M0FS òjo	ds:aŧo
SFX aS òɉo oɉaso/M0FS òɉo	ds:aŧo
SFX aS òmo omaso/M0FS òmo	ds:aŧo
SFX aS òto otaso/M0FS òto	ds:aŧo
SFX aS 0 sa/F0 [^èò]la	ds:aŧo
SFX aS 0 sa/F0 [^è][cgpr]a	ds:aŧo
SFX aS 0 sa/F0 [^ò][bjɉnñstx]a	ds:aŧo
SFX aS o aso/M0FS [^ò][jɉmt]o	ds:aŧo

# sostantivi/ajetivi alterài – peđorativi (-uŧo/a)
SFX uZ Y 4
SFX uZ a uŧa/F0 a	ds:uŧo
SFX uZ e uŧo/M0FS e	ds:uŧo
SFX uZ o uŧo/M0FS o	ds:uŧo
SFX uZ 0 uŧo/M0FS [ln]	ds:uŧo

# sostantivi/ajetivi alterài – peđorativi (-uso/a)
SFX uS Y 4
SFX uS a usa/F0 a	ds:uŧo
SFX uS e uso/M0FS e	ds:uŧo
SFX uS o uso/M0FS o	ds:uŧo
SFX uS 0 uso/M0FS [ln]	ds:uŧo

# sostantivi alterài – peđorativi (-òl, -uko)
#SFX 00 . òl/A1 ?
#SFX 00 . uko/A1 ?


# sostantivi/vèrbi alterài (anti-)
PFX ^0 Y 1
PFX ^0 0 anti .	ds:ante

# sostantivi/vèrbi alterài (tra-)
PFX ^1 Y 1
PFX ^1 0 tra .	ds:tra

# sostantivi/vèrbi alterài (pre-)
PFX ^2 Y 2
PFX ^2 0 pre .	ds:pre
PFX ^2 0 pre- .	ds:pre

# sostantivi/vèrbi alterài (kapo-)
PFX ^3 Y 2
PFX ^3 0 kapo .	ds:kapo
PFX ^3 0 kapo- .	ds:kapo

# sostantivi/vèrbi alterài (kontra-)
PFX ^4 Y 2
PFX ^4 0 kontra .	ds:kontro
PFX ^4 0 kontra- .	ds:kontro

# sostantivi/vèrbi alterài (kontro-)
PFX ^5 Y 2
PFX ^5 0 kontro .	ds:kontro
PFX ^5 0 kontro- .	ds:kontro

# sostantivi/vèrbi alterài (stra-)
PFX ^6 Y 2
PFX ^6 0 stra .	ds:stra
PFX ^6 0 stra- .	ds:stra

# sostantivi/vèrbi alterài (mal-)
PFX ^7 Y 2
PFX ^7 0 mal [^aàeèéiíoòóuúƚ]	ds:mal
PFX ^7 0 mal- [^aàeèéiíoòóuúƚ]	ds:mal

# sostantivi/vèrbi alterài (ben-)
PFX ^8 Y 2
PFX ^8 0 ben [^ƚ]	ds:ben
PFX ^8 0 ben- [^ƚ]	ds:ben

# prefiso par lontanamento o sbasamento (de-)
PFX -0 Y 1
PFX -0 0 de .	ds:de

# prefiso par lontanamento o sbasamento, eufònego a de- (de(s/x)-)
PFX -1 Y 3
PFX -1 0 des [cfkpt]	ds:des
PFX -1 0 dex [aàeèéiíoòóuúmnñbdđgjɉsŧvrl]	ds:des
PFX -1 0 de x	ds:des

# sostantivi/vèrbi deajetivali (i(n)-)
PFX +0 Y 3
PFX +0 0 in- n	ds:in
PFX +0 0 in [^ƚn]	ds:in
PFX +0 0 i [ƚmnñrs]	ds:in

# prefiso par aŧion kontraria o privativa–peđorativa, xlontanamento, esía, separaŧion (s/x-)
PFX *0 Y 2
PFX *0 0 s [cfkptŧ]	ds:s
PFX *0 0 x [aàeèéiíoòóuúmnñbdđgjɉsvrl]	ds:s

# prefiso par aŧion repetúa (r[ea]-/ar-)
PFX .0 Y 2
PFX .0 0 re .	ds:re
PFX .0 0 re- .	ds:re
#PFX .0 0 ra [^a]	ds:re
#PFX .0 0 ar [^ƚ]	ds:re

# prefiso par direŧion, veŧinamento, đontamento, valor intensivo (a-)
PFX @0 Y 1
PFX @0 0 a .	ds:a

# prefiso par union, parteŧipaŧion, kolegamento (kon-)
PFX :0 Y 2
PFX :0 0 kon [^n]	ds:kon
PFX :0 0 ko n	ds:kon


# leniŧion iniŧial (gua- > va-)
PFX gv Y 1
PFX gv gu v gu[aà]


# numerali – koletivi (-èna)
SFX %0 Y 76
SFX %0 ète etena/F0 ète
SFX %0 ète eteneta/F0 ète
SFX %0 ète etèna/F0 ète
SFX %0 òto otena/F0 òto
SFX %0 òto oteneta/F0 òto
SFX %0 òto otèna/F0 òto
SFX %0 0 na/F0 oe
SFX %0 0 neta/F0 oe
SFX %0 e èna/F0 oe
SFX %0 0 na/F0 ove
SFX %0 0 neta/F0 ove
SFX %0 e èna/F0 ove
SFX %0 èxe exena/F0 ièxe
SFX %0 èxe exeneta/F0 ièxe
SFX %0 èxe exèna/F0 ièxe
SFX %0 èxe eŧena/F0 ièxe
SFX %0 èxe eŧeneta/F0 ièxe
SFX %0 èxe esena/F0 ièxe
SFX %0 èxe eseneta/F0 ièxe
SFX %0 ièxe exena/F0 ièxe
SFX %0 ièxe exeneta/F0 ièxe
SFX %0 ièxe exèna/F0 ièxe
SFX %0 ièxe eŧena/F0 ièxe
SFX %0 ièxe eŧeneta/F0 ièxe
SFX %0 ièxe esena/F0 ièxe
SFX %0 ièxe eseneta/F0 ièxe
SFX %0 úndexe undexena/F0 úndexe
SFX %0 úndexe undexeneta/F0 úndexe
SFX %0 úndexe undexèna/F0 úndexe
SFX %0 óndexe ondexena/F0 óndexe
SFX %0 óndexe ondexeneta/F0 óndexe
SFX %0 óndexe ondexèna/F0 óndexe
SFX %0 úndixe undixena/F0 úndixe
SFX %0 úndixe undixeneta/F0 úndixe
SFX %0 úndixe undixèna/F0 úndixe
SFX %0 ódexe oxena/F0 ódexe
SFX %0 ódexe oxeneta/F0 ódexe
SFX %0 ódexe oxèna/F0 ódexe
SFX %0 ódexe odexena/F0 ódexe
SFX %0 ódexe odexeneta/F0 ódexe
SFX %0 ódexe odexèna/F0 ódexe
SFX %0 ódixe oxina/F0 ódixe
SFX %0 ódixe oxineta/F0 ódixe
SFX %0 ódixe odixena/F0 ódixe
SFX %0 ódixe odixeneta/F0 ódixe
SFX %0 ódixe odixèna/F0 ódixe
SFX %0 édexe edexena/F0 édexe
SFX %0 édexe edexeneta/F0 édexe
SFX %0 édexe edexèna/F0 édexe
SFX %0 édixe edixena/F0 édixe
SFX %0 édixe edixeneta/F0 édixe
SFX %0 édixe edixèna/F0 édixe
SFX %0 òrdexe ordexena/F0 òrdexe
SFX %0 òrdexe ordexeneta/F0 òrdexe
SFX %0 òrdexe ordexèna/F0 òrdexe
SFX %0 òrdixe ordixena/F0 òrdixe
SFX %0 òrdixe ordixeneta/F0 òrdixe
SFX %0 òrdixe ordixèna/F0 òrdixe
SFX %0 índexe indexena/F0 índexe
SFX %0 índexe indexeneta/F0 índexe
SFX %0 índexe indexèna/F0 índexe
SFX %0 índixe indixena/F0 índixe
SFX %0 índixe indixeneta/F0 índixe
SFX %0 índixe indixèna/F0 índixe
SFX %0 i ena/F0 nti
SFX %0 i eneta/F0 nti
SFX %0 i èna/F0 nti
SFX %0 a ena/F0 nta
SFX %0 a eneta/F0 nta
SFX %0 a èna/F0 nta
SFX %0 e èr/A1 mi[lƚ]e
SFX %0 e ar/A1 mi[lƚ]e
SFX %0 0 èr/A1 ion
SFX %0 0 ar/A1 ion
SFX %0 o èr/A1 iardo
SFX %0 o ar/A1 iardo

# numerali – koletivi (-ando)
SFX %1 Y 3
SFX %1 0 ndo nta
SFX %1 o anto nto
SFX %1 i ando/FS nti

# numerali – koletivi (-èximo)
SFX %a Y 24
SFX %a ète etèximo/A1 ète
SFX %a òto otèximo/A1 òto
SFX %a e èximo/A1 oe
SFX %a e èximo/A1 ove
SFX %a o èximo/A1 nto
SFX %a i èximo/A1 nti
SFX %a a èximo/A1 nta
SFX %a e èximo/A1 mile
SFX %a 0 èximo/A1 ion
SFX %a o èximo/A1 iardo
SFX %a ièxe èŧimo/A1 ièxe
SFX %a ièxe èsimo/A1 ièxe
SFX %a úndexe undèŧimo/A1 úndexe
SFX %a úndexe undèsimo/A1 úndexe
SFX %a óndexe ondèŧimo/A1 óndexe
SFX %a óndexe ondèsimo/A1 óndexe
SFX %a ódexe odèŧimo/A1 ódexe
SFX %a ódexe odèsimo/A1 ódexe
SFX %a édexe edèŧimo/A1 édexe
SFX %a édexe edèsimo/A1 édexe
SFX %a òrdexe ordèŧimo/A1 òrdexe
SFX %a òrdexe ordèsimo/A1 òrdexe
SFX %a índexe indèŧimo/M0 índexe
SFX %a índexe indèsimo/M0 índexe

# numerali – koletivi ko èle vanesente (-èximo)
SFX %7 Y 3
SFX %7 e èximo/A1 miƚe
SFX %7 0 èximo/A1 ion
SFX %7 o èximo/A1 iardo

# numeraŧion latina
SFX %2 Y 10
SFX %2 0 i [ivxlcdm]
SFX %2 0 ii [ivxlcdm]
SFX %2 0 iii [ivxlcdm]
SFX %2 0 iv [xlcdm]
SFX %2 0 v [ixlcdm]
SFX %2 0 vi [xlcdm]
SFX %2 0 vii [xlcdm]
SFX %2 0 viii [xlcdm]
SFX %2 0 ix [xlcdm]
SFX %2 0 x i

# numeraŧion latina (el funŧiona fin al númaro 3209)
PFX %3 Y 95
PFX %3 0 x [lc]
PFX %3 0 l x
PFX %3 0 c [xlcdm]
PFX %3 0 cx [lc]
PFX %3 0 cl x
PFX %3 0 cc [xlc]
PFX %3 0 ccx [lc]
PFX %3 0 ccl x
PFX %3 0 ccc [xl]
PFX %3 0 cccx [lc]
PFX %3 0 cccl x
PFX %3 0 cd [xl]
PFX %3 0 cdx [lc]
PFX %3 0 cdl x
PFX %3 0 d [xlc]
PFX %3 0 dx [lc]
PFX %3 0 dl x
PFX %3 0 dc [xlc]
PFX %3 0 dcx [lc]
PFX %3 0 dcl x
PFX %3 0 dcc [xlc]
PFX %3 0 dccx [lc]
PFX %3 0 dccl x
PFX %3 0 dccc [xl]
PFX %3 0 dcccx [lc]
PFX %3 0 dcccl x
PFX %3 0 cm [xl]
PFX %3 0 cmx [lc]
PFX %3 0 cml x
PFX %3 0 m [xlcdm]
PFX %3 0 mx [lc]
PFX %3 0 ml x
PFX %3 0 mc [xlcmd]
PFX %3 0 mcx [lc]
PFX %3 0 mcl x
PFX %3 0 mcc [xlc]
PFX %3 0 mccx [lc]
PFX %3 0 mccl x
PFX %3 0 mccc [xl]
PFX %3 0 mcccx [lc]
PFX %3 0 mcccl x
PFX %3 0 mcd [xl]
PFX %3 0 mcdx [lc]
PFX %3 0 mcdl x
PFX %3 0 md [xlc]
PFX %3 0 mdx [lc]
PFX %3 0 mdl x
PFX %3 0 mdc [xlc]
PFX %3 0 mdcx [lc]
PFX %3 0 mdcl x
PFX %3 0 mdcc [xlc]
PFX %3 0 mdccx [lc]
PFX %3 0 mdccl x
PFX %3 0 mdccc [xl]
PFX %3 0 mdcccx [lc]
PFX %3 0 mdcccl x
PFX %3 0 mcm [xl]
PFX %3 0 mcmx [lc]
PFX %3 0 mcml x
PFX %3 0 mm [xlcdm]
PFX %3 0 mmx [lc]
PFX %3 0 mml x
PFX %3 0 mmc [xlcmd]
PFX %3 0 mmcx [lc]
PFX %3 0 mmcl x
PFX %3 0 mmcc [xlc]
PFX %3 0 mmccx [lc]
PFX %3 0 mmccl x
PFX %3 0 mmccc [xl]
PFX %3 0 mmcccx [lc]
PFX %3 0 mmcccl x
PFX %3 0 mmcd [xl]
PFX %3 0 mmcdx [lc]
PFX %3 0 mmcdl x
PFX %3 0 mmd [xlc]
PFX %3 0 mmdx [lc]
PFX %3 0 mmdl x
PFX %3 0 mmdc [xlc]
PFX %3 0 mmdcx [lc]
PFX %3 0 mmdcl x
PFX %3 0 mmdcc [xlc]
PFX %3 0 mmdccx [lc]
PFX %3 0 mmdccl x
PFX %3 0 mmdccc [xl]
PFX %3 0 mmdcccx [lc]
PFX %3 0 mmdcccl x
PFX %3 0 mmcm [xl]
PFX %3 0 mmcmx [lc]
PFX %3 0 mmcml x
PFX %3 0 mmm [xlcdm]
PFX %3 0 mmmx [lc]
PFX %3 0 mmml x
PFX %3 0 mmmc [xlcmd]
PFX %3 0 mmmcx [lc]
PFX %3 0 mmmcl x


# unidà de mexura (múltepli de dièxe)
PFX $0 Y 8
PFX $0 0 Y/Z0 .
PFX $0 0 Z/Z0 .
PFX $0 0 E/Z0 .
PFX $0 0 P/Z0 .
PFX $0 0 T/Z0 .
PFX $0 0 G/Z0 .
PFX $0 0 M/Z0 .
PFX $0 0 k/Z0 .

# unidà de mexura (múltepli de dièxe)
PFX $1 Y 2
PFX $1 0 h/Z0 .
PFX $1 0 da/Z0 .

# unidà de mexura (sotomúltepli de dièxe)
PFX $2 Y 10
PFX $2 0 d/Z0 .
PFX $2 0 c/Z0 .
PFX $2 0 m/Z0 .
PFX $2 0 µ/Z0 .
PFX $2 0 n/Z0 .
PFX $2 0 p/Z0 .
PFX $2 0 f/Z0 .
PFX $2 0 a/Z0 .
PFX $2 0 z/Z0 .
PFX $2 0 y/Z0 .

# unidà de mexura (múltepli de do)
PFX $3 Y 8
PFX $3 0 Yi/Z0 .
PFX $3 0 Zi/Z0 .
PFX $3 0 Ei/Z0 .
PFX $3 0 Pi/Z0 .
PFX $3 0 Ti/Z0 .
PFX $3 0 Gi/Z0 .
PFX $3 0 Mi/Z0 .
PFX $3 0 ki/Z0 .


# paròle ŧonkàe a lʼ iniŧio
PFX '0 Y 13
PFX '0 u ʼ u
PFX '0 a ʼ a
PFX '0 e ʼ e
PFX '0 d ʼ d
PFX '0 ga ʼ ga
PFX '0 g ʼ go
PFX '0 g ʼ gó
PFX '0 i ʼ i
PFX '0 kon ʼ kon
PFX '0 in ʼ int
PFX '0 kò ʼ kò
PFX '0 l ʼ l
PFX '0 v ʼ v

# paròle ŧonkàe a la fine
SFX '9 Y 13
SFX '9 n ʼ n
SFX '9 r ʼ r
SFX '9 u ʼ u
SFX '9 ra ʼ ra
SFX '9 xa ʼ xa
SFX '9 me ʼ me
SFX '9 te ʼ te
SFX '9 do ʼ do
SFX '9 ko ʼ ko
SFX '9 a ʼ [^rx]a
SFX '9 e ʼ [^mtv]e
SFX '9 o ʼ [^dk]o
SFX '9 ove óʼ ove
